<?xml version="1.0" encoding="UTF-8"?>
<patterns>
    <pattern name="1" words="18395">
        <pos>noun</pos>
        <suffix>ം</suffix>
        <inflections>
            <inflection case="accusative" number="singular"><t><stem/>ത്തെ</t></inflection>
            <inflection case="dative" number="singular"><t><stem/>ത്തിന്</t></inflection>
            <inflection case="genitive" number="singular"><t><stem/>ത്തിന്റെ</t></inflection>
            <inflection case="instrumental" number="singular"><t><stem/>ത്താൽ</t></inflection>
            <inflection case="locative" number="singular"><t><stem/>ത്തിൽ</t></inflection>
            <inflection case="nominative" number="singular"><t><stem/>ം</t></inflection>
            <inflection case="sociative" number="singular"><t><stem/>ത്തോട്</t></inflection>
            <inflection case="accusative" number="plural"><t><stem/>ങ്ങളെ</t></inflection>
            <inflection case="dative" number="plural"><t><stem/>ങ്ങൾക്ക്</t></inflection>
            <inflection case="genitive" number="plural"><t><stem/>ങ്ങളുടെ</t></inflection>
            <inflection case="instrumental" number="plural"><t><stem/>ങ്ങളാൽ</t></inflection>
            <inflection case="locative" number="plural"><t><stem/>ങ്ങളിൽ</t></inflection>
            <inflection case="nominative" number="plural"><t><stem/>ങ്ങൾ</t></inflection>
            <inflection case="sociative" number="plural"><t><stem/>ങ്ങളോട്</t></inflection>
        </inflections>
    </pattern>
    <pattern name="2" words="10404">
        <pos>noun</pos>
        <suffix/>
        <inflections>
            <inflection case="accusative" number="singular"><t><stem/>യെ</t></inflection>
            <inflection case="dative" number="singular"><t><stem/>ക്ക്</t></inflection>
            <inflection case="genitive" number="singular"><t><stem/>യുടെ</t></inflection>
            <inflection case="instrumental" number="singular"><t><stem/>യാൽ</t></inflection>
            <inflection case="locative" number="singular"><t><stem/>യിൽ</t></inflection>
            <inflection case="nominative" number="singular"><t><stem/></t></inflection>
            <inflection case="sociative" number="singular"><t><stem/>യോട്</t></inflection>
            <inflection case="accusative" number="plural"><t><stem/>കളെ</t></inflection>
            <inflection case="dative" number="plural"><t><stem/>കൾക്ക്</t></inflection>
            <inflection case="genitive" number="plural"><t><stem/>കളുടെ</t></inflection>
            <inflection case="instrumental" number="plural"><t><stem/>കളാൽ</t></inflection>
            <inflection case="locative" number="plural"><t><stem/>കളിൽ</t></inflection>
            <inflection case="nominative" number="plural"><t><stem/>കൾ</t></inflection>
            <inflection case="sociative" number="plural"><t><stem/>കളോട്</t></inflection>
        </inflections>
    </pattern>
    <pattern name="3" words="8484">
        <pos>noun</pos>
        <suffix/>
        <inflections>
            <inflection case="accusative" number="singular"><t><stem/>യെ</t></inflection>
            <inflection case="dative" number="singular"><t><stem/>യ്ക്ക്</t></inflection>
            <inflection case="genitive" number="singular"><t><stem/>യുടെ</t></inflection>
            <inflection case="instrumental" number="singular"><t><stem/>യാൽ</t></inflection>
            <inflection case="locative" number="singular"><t><stem/>യിൽ</t></inflection>
            <inflection case="nominative" number="singular"><t><stem/></t></inflection>
            <inflection case="sociative" number="singular"><t><stem/>യോട്</t></inflection>
            <inflection case="accusative" number="plural"><t><stem/>കളെ</t></inflection>
            <inflection case="dative" number="plural"><t><stem/>കൾക്ക്</t></inflection>
            <inflection case="genitive" number="plural"><t><stem/>കളുടെ</t></inflection>
            <inflection case="instrumental" number="plural"><t><stem/>കളാൽ</t></inflection>
            <inflection case="locative" number="plural"><t><stem/>കളിൽ</t></inflection>
            <inflection case="nominative" number="plural"><t><stem/>കൾ</t></inflection>
            <inflection case="sociative" number="plural"><t><stem/>കളോട്</t></inflection>
        </inflections>
    </pattern>
    <pattern name="4" words="5838">
        <pos>noun</pos>
        <suffix>്</suffix>
        <inflections>
            <inflection case="accusative" number="singular"><t><stem/>ിനെ</t></inflection>
            <inflection case="dative" number="singular"><t><stem/>ിന്</t></inflection>
            <inflection case="genitive" number="singular"><t><stem/>ിന്റെ</t></inflection>
            <inflection case="instrumental" number="singular"><t><stem/>ിനാൽ</t></inflection>
            <inflection case="locative" number="singular"><t><stem/>ിൽ</t></inflection>
            <inflection case="nominative" number="singular"><t><stem/>്</t></inflection>
            <inflection case="sociative" number="singular"><t><stem/>ിനോട്</t></inflection>
            <inflection case="accusative" number="plural"><t><stem/>ുകളെ</t></inflection>
            <inflection case="dative" number="plural"><t><stem/>ുകൾക്ക്</t></inflection>
            <inflection case="genitive" number="plural"><t><stem/>ുകളുടെ</t></inflection>
            <inflection case="instrumental" number="plural"><t><stem/>ുകളാൽ</t></inflection>
            <inflection case="locative" number="plural"><t><stem/>ുകളിൽ</t></inflection>
            <inflection case="nominative" number="plural"><t><stem/>ുകൾ</t></inflection>
            <inflection case="sociative" number="plural"><t><stem/>ുകളോട്</t></inflection>
        </inflections>
    </pattern>
    <pattern name="5" words="2589">
        <pos>noun</pos>
        <suffix/>
        <inflections>
            <inflection number="singular"><t><stem/></t></inflection>
        </inflections>
    </pattern>
    <pattern name="6" words="1641">
        <pos>noun</pos>
        <suffix>ൽ</suffix>
        <inflections>
            <inflection case="accusative" number="singular"><t><stem/>ലിനെ</t></inflection>
            <inflection case="dative" number="singular"><t><stem/>ലിന്</t></inflection>
            <inflection case="genitive" number="singular"><t><stem/>ലിന്റെ</t></inflection>
            <inflection case="instrumental" number="singular"><t><stem/>ലിനാൽ</t></inflection>
            <inflection case="locative" number="singular"><t><stem/>ലിൽ</t></inflection>
            <inflection case="nominative" number="singular"><t><stem/>ൽ</t></inflection>
            <inflection case="sociative" number="singular"><t><stem/>ലിനോട്</t></inflection>
            <inflection case="accusative" number="plural"><t><stem/>ലുകളെ</t></inflection>
            <inflection case="dative" number="plural"><t><stem/>ലുകൾക്ക്</t></inflection>
            <inflection case="genitive" number="plural"><t><stem/>ലുകളുടെ</t></inflection>
            <inflection case="instrumental" number="plural"><t><stem/>ലുകളാൽ</t></inflection>
            <inflection case="locative" number="plural"><t><stem/>ലുകളിൽ</t></inflection>
            <inflection case="nominative" number="plural"><t><stem/>ലുകൾ</t></inflection>
            <inflection case="sociative" number="plural"><t><stem/>ലുകളോട്</t></inflection>
        </inflections>
    </pattern>
    <pattern name="7" words="566">
        <pos>noun</pos>
        <suffix/>
        <inflections>
            <inflection case="accusative" number="singular"><t><stem/>വിനെ</t></inflection>
            <inflection case="dative" number="singular"><t><stem/>വിന്</t></inflection>
            <inflection case="genitive" number="singular"><t><stem/>വിന്റെ</t></inflection>
            <inflection case="instrumental" number="singular"><t><stem/>വിനാൽ</t></inflection>
            <inflection case="locative" number="singular"><t><stem/>വിൽ</t></inflection>
            <inflection case="nominative" number="singular"><t><stem/></t></inflection>
            <inflection case="sociative" number="singular"><t><stem/>വിനോട്</t></inflection>
            <inflection case="vocative" number="singular"><t><stem/>വേ</t></inflection>
            <inflection case="accusative" number="plural"><t><stem/>ക്കളെ</t></inflection>
            <inflection case="dative" number="plural"><t><stem/>ക്കൾക്ക്</t></inflection>
            <inflection case="genitive" number="plural"><t><stem/>ക്കളുടെ</t></inflection>
            <inflection case="instrumental" number="plural"><t><stem/>ക്കളാൽ</t></inflection>
            <inflection case="locative" number="plural"><t><stem/>ക്കളിൽ</t></inflection>
            <inflection case="nominative" number="plural"><t><stem/>ക്കൾ</t></inflection>
            <inflection case="sociative" number="plural"><t><stem/>ക്കളോട്</t></inflection>
            <inflection case="vocative" number="plural"><t><stem/>ക്കളേ</t></inflection>
        </inflections>
    </pattern>
    <pattern name="8" words="494">
        <pos>noun</pos>
        <suffix/>
        <inflections>
            <inflection case="accusative" number="singular"><t><stem/>വിനെ</t></inflection>
            <inflection case="dative" number="singular"><t><stem/>വിന്</t></inflection>
            <inflection case="genitive" number="singular"><t><stem/>വിന്റെ</t></inflection>
            <inflection case="instrumental" number="singular"><t><stem/>വിനാൽ</t></inflection>
            <inflection case="locative" number="singular"><t><stem/>വിൽ</t></inflection>
            <inflection case="nominative" number="singular"><t><stem/></t></inflection>
            <inflection case="sociative" number="singular"><t><stem/>വിനോട്</t></inflection>
            <inflection case="vocative" number="singular"><t><stem/>വേ</t></inflection>
        </inflections>
    </pattern>
    <pattern name="9" words="466">
        <pos>noun</pos>
        <suffix/>
        <inflections>
            <inflection case="accusative" number="singular"><t><stem/>യെ</t></inflection>
            <inflection case="dative" number="singular"><t><stem/>യ്ക്ക്</t></inflection>
            <inflection case="genitive" number="singular"><t><stem/>യുടെ</t></inflection>
            <inflection case="instrumental" number="singular"><t><stem/>യാൽ</t></inflection>
            <inflection case="locative" number="singular"><t><stem/>യിൽ</t></inflection>
            <inflection case="nominative" number="singular"><t><stem/></t></inflection>
            <inflection case="sociative" number="singular"><t><stem/>യോട്</t></inflection>
            <inflection case="vocative" number="singular"><t><stem/>േ</t></inflection>
            <inflection case="accusative" number="plural"><t><stem/>കളെ</t></inflection>
            <inflection case="dative" number="plural"><t><stem/>കൾക്ക്</t></inflection>
            <inflection case="genitive" number="plural"><t><stem/>കളുടെ</t></inflection>
            <inflection case="instrumental" number="plural"><t><stem/>കളാൽ</t></inflection>
            <inflection case="locative" number="plural"><t><stem/>കളിൽ</t></inflection>
            <inflection case="nominative" number="plural"><t><stem/>കൾ</t></inflection>
            <inflection case="sociative" number="plural"><t><stem/>കളോട്</t></inflection>
            <inflection case="vocative" number="plural"><t><stem/>കളേ</t></inflection>
        </inflections>
    </pattern>
    <pattern name="a" words="388">
        <pos>noun</pos>
        <suffix/>
        <inflections>
            <inflection case="accusative" number="singular"><t><stem/>യെ</t></inflection>
            <inflection case="dative" number="singular"><t><stem/>യ്ക്ക്</t></inflection>
            <inflection case="genitive" number="singular"><t><stem/>യുടെ</t></inflection>
            <inflection case="instrumental" number="singular"><t><stem/>യാൽ</t></inflection>
            <inflection case="locative" number="singular"><t><stem/>യിൽ</t></inflection>
            <inflection case="nominative" number="singular"><t><stem/></t></inflection>
            <inflection case="sociative" number="singular"><t><stem/>യോട്</t></inflection>
            <inflection case="vocative" number="singular"><t><stem/>യേ</t></inflection>
            <inflection case="accusative" number="plural"><t><stem/>കളെ</t></inflection>
            <inflection case="dative" number="plural"><t><stem/>കൾക്ക്</t></inflection>
            <inflection case="genitive" number="plural"><t><stem/>കളുടെ</t></inflection>
            <inflection case="instrumental" number="plural"><t><stem/>കളാൽ</t></inflection>
            <inflection case="locative" number="plural"><t><stem/>കളിൽ</t></inflection>
            <inflection case="nominative" number="plural"><t><stem/>കൾ</t></inflection>
            <inflection case="sociative" number="plural"><t><stem/>കളോട്</t></inflection>
            <inflection case="vocative" number="plural"><t><stem/>കളേ</t></inflection>
        </inflections>
    </pattern>
    <pattern name="b" words="346">
        <pos>noun</pos>
        <suffix>ൻ</suffix>
        <inflections>
            <inflection case="accusative" number="singular"><t><stem/>നിനെ</t></inflection>
            <inflection case="accusative" number="singular"><t><stem/>നെ</t></inflection>
            <inflection case="dative" number="singular"><t><stem/>ന്</t></inflection>
            <inflection case="genitive" number="singular"><t><stem/>നുടെ</t></inflection>
            <inflection case="genitive" number="singular"><t><stem/>ന്റെ</t></inflection>
            <inflection case="genitive" number="singular"><t><stem/>ൻറെ</t></inflection>
            <inflection case="instrumental" number="singular"><t><stem/>നാൽ</t></inflection>
            <inflection case="instrumental" number="singular"><t><stem/>ൻക്കൊണ്ട്</t></inflection>
            <inflection case="locative" number="singular"><t><stem/>നിൽ</t></inflection>
            <inflection case="nominative" number="singular"><t><stem/>ൻ</t></inflection>
            <inflection case="sociative" number="singular"><t><stem/>നോടു്</t></inflection>
            <inflection case="sociative" number="singular"><t><stem/>നോട്</t></inflection>
            <inflection case="accusative" number="plural"><t><stem/>ൻമാരിനെ</t></inflection>
            <inflection case="dative" number="plural"><t><stem/>ൻമാരിനു്</t></inflection>
            <inflection case="genitive" number="plural"><t><stem/>ൻമാരുടെ</t></inflection>
            <inflection case="instrumental" number="plural"><t><stem/>ൻമാരാൽ</t></inflection>
            <inflection case="instrumental" number="plural"><t><stem/>ൻമാർക്കൊണ്ട്</t></inflection>
            <inflection case="locative" number="plural"><t><stem/>ൻമാരിങ്കൽ</t></inflection>
        </inflections>
    </pattern>
    <pattern name="c" words="304">
        <pos>noun</pos>
        <suffix>ം</suffix>
        <inflections>
            <inflection case="accusative" number="singular"><t><stem/>ത്തിനെ</t></inflection>
            <inflection case="accusative" number="singular"><t><stem/>ത്തെ</t></inflection>
            <inflection case="dative" number="singular"><t><stem/>ത്തിനു്</t></inflection>
            <inflection case="genitive" number="singular"><t><stem/>ത്തിന്റെ</t></inflection>
            <inflection case="instrumental" number="singular"><t><stem/>ംകൊണ്ട്</t></inflection>
            <inflection case="locative" number="singular"><t><stem/>ത്തിങ്കൽ</t></inflection>
            <inflection case="vocative" number="singular"><t><stem/>മേ</t></inflection>
            <inflection case="accusative" number="plural"><t><stem/>ങ്ങളെ</t></inflection>
            <inflection case="dative" number="plural"><t><stem/>ങ്ങൾക്കു്</t></inflection>
            <inflection case="genitive" number="plural"><t><stem/>ങ്ങളുടെ</t></inflection>
            <inflection case="instrumental" number="plural"><t><stem/>ങ്ങളാൽ</t></inflection>
            <inflection case="instrumental" number="plural"><t><stem/>ങ്ങൾക്കൊണ്ട്</t></inflection>
            <inflection case="locative" number="plural"><t><stem/>ങ്ങളിങ്കൽ</t></inflection>
            <inflection number="singular"><t><stem/>ം</t></inflection>
            <inflection number="plural"><t><stem/>ങ്ങൾ</t></inflection>
        </inflections>
    </pattern>
    <pattern name="d" words="267">
        <pos>noun</pos>
        <suffix>വ്</suffix>
        <inflections>
            <inflection case="accusative" number="singular"><t><stem/>വിനെ</t></inflection>
            <inflection case="dative" number="singular"><t><stem/>വിന്</t></inflection>
            <inflection case="genitive" number="singular"><t><stem/>വിന്റെ</t></inflection>
            <inflection case="instrumental" number="singular"><t><stem/>വിനാൽ</t></inflection>
            <inflection case="locative" number="singular"><t><stem/>വിൽ</t></inflection>
            <inflection case="nominative" number="singular"><t><stem/>വ്</t></inflection>
            <inflection case="sociative" number="singular"><t><stem/>വിനോട്</t></inflection>
            <inflection case="vocative" number="singular"><t><stem/>വേ</t></inflection>
            <inflection case="accusative" number="plural"><t><stem/>ക്കളെ</t></inflection>
            <inflection case="dative" number="plural"><t><stem/>ക്കൾക്ക്</t></inflection>
            <inflection case="genitive" number="plural"><t><stem/>ക്കളിടെ</t></inflection>
            <inflection case="instrumental" number="plural"><t><stem/>ക്കളാൽ</t></inflection>
            <inflection case="locative" number="plural"><t><stem/>ക്കളിൽ</t></inflection>
            <inflection case="nominative" number="plural"><t><stem/>ക്കൾ</t></inflection>
            <inflection case="sociative" number="plural"><t><stem/>ക്കളോട്</t></inflection>
            <inflection case="vocative" number="plural"><t><stem/>ക്കളേ</t></inflection>
        </inflections>
    </pattern>
    <pattern name="e" words="217">
        <pos><!-- gender="feminine" -->noun</pos>
        <suffix/>
        <inflections>
            <inflection case="accusative" number="singular" gender="feminine"><t><stem/>യെ</t></inflection>
            <inflection case="dative" number="singular" gender="feminine"><t><stem/>യ്ക്ക്</t></inflection>
            <inflection case="genitive" number="singular" gender="feminine"><t><stem/>യുടെ</t></inflection>
            <inflection case="instrumental" number="singular" gender="feminine"><t><stem/>യാൽ</t></inflection>
            <inflection case="locative" number="singular" gender="feminine"><t><stem/>യിൽ</t></inflection>
            <inflection case="nominative" number="singular" gender="feminine"><t><stem/></t></inflection>
            <inflection case="sociative" number="singular" gender="feminine"><t><stem/>യോട്</t></inflection>
        </inflections>
    </pattern>
    <pattern name="f" words="212">
        <pos>noun</pos>
        <suffix/>
        <inflections>
            <inflection case="nominative" number="singular"><t><stem/></t></inflection>
        </inflections>
    </pattern>
    <pattern name="10" words="195">
        <pos>noun</pos>
        <suffix/>
        <inflections>
            <inflection case="accusative" number="singular"><t><stem/>യെ</t></inflection>
            <inflection case="dative" number="singular"><t><stem/>ക്ക്</t></inflection>
            <inflection case="genitive" number="singular"><t><stem/>യുടെ</t></inflection>
            <inflection case="instrumental" number="singular"><t><stem/>യാൽ</t></inflection>
            <inflection case="locative" number="singular"><t><stem/>യിൽ</t></inflection>
            <inflection case="nominative" number="singular"><t><stem/></t></inflection>
            <inflection case="sociative" number="singular"><t><stem/>യോട്</t></inflection>
            <inflection case="accusative" number="plural"><t><stem/>കളെ</t></inflection>
            <inflection case="dative" number="plural"><t><stem/>കൾക്ക്</t></inflection>
            <inflection case="genitive" number="plural"><t><stem/>കളുടെ</t></inflection>
            <inflection case="instrumental" number="plural"><t><stem/>കളാൽ</t></inflection>
            <inflection case="locative" number="plural"><t><stem/>കളിൽ</t></inflection>
            <inflection case="nominative" number="plural"><t><stem/>കൾ</t></inflection>
            <inflection case="sociative" number="plural"><t><stem/>കളോട്</t></inflection>
            <inflection case="vocative" number="plural"><t><stem/>കളേ</t></inflection>
        </inflections>
    </pattern>
    <pattern name="11" words="178">
        <pos>noun</pos>
        <suffix>ൾ</suffix>
        <inflections>
            <inflection case="accusative" number="singular"><t><stem/>ളിനെ</t></inflection>
            <inflection case="dative" number="singular"><t><stem/>ളിന്</t></inflection>
            <inflection case="genitive" number="singular"><t><stem/>ളിന്റെ</t></inflection>
            <inflection case="instrumental" number="singular"><t><stem/>ളിനാൽ</t></inflection>
            <inflection case="locative" number="singular"><t><stem/>ളിൽ</t></inflection>
            <inflection case="nominative" number="singular"><t><stem/>ൾ</t></inflection>
            <inflection case="sociative" number="singular"><t><stem/>ളിനോട്</t></inflection>
            <inflection case="vocative" number="singular"><t><stem/>ളേ</t></inflection>
            <inflection case="accusative" number="plural"><t><stem/>ളുകളെ</t></inflection>
            <inflection case="dative" number="plural"><t><stem/>ളുകൾക്ക്</t></inflection>
            <inflection case="genitive" number="plural"><t><stem/>ളുകളുടെ</t></inflection>
            <inflection case="instrumental" number="plural"><t><stem/>ളുകളാൽ</t></inflection>
            <inflection case="locative" number="plural"><t><stem/>ളുകളിൽ</t></inflection>
            <inflection case="nominative" number="plural"><t><stem/>ളുകൾ</t></inflection>
            <inflection case="sociative" number="plural"><t><stem/>ളുകളോട്</t></inflection>
            <inflection case="vocative" number="plural"><t><stem/>ളുകളേ</t></inflection>
        </inflections>
    </pattern>
    <pattern name="12" words="172">
        <pos>noun</pos>
        <suffix>ം</suffix>
        <inflections>
            <inflection case="accusative" number="singular"><t><stem/>ത്തിനെ</t></inflection>
            <inflection case="accusative" number="singular"><t><stem/>ത്തെ</t></inflection>
            <inflection case="dative" number="singular"><t><stem/>ത്തിനു്</t></inflection>
            <inflection case="dative" number="singular"><t><stem/>ത്തിന്</t></inflection>
            <inflection case="genitive" number="singular"><t><stem/>ത്തിന്റെ</t></inflection>
            <inflection case="instrumental" number="singular"><t><stem/>ംകൊണ്ട്</t></inflection>
            <inflection case="instrumental" number="singular"><t><stem/>മാൽ</t></inflection>
            <inflection case="locative" number="singular"><t><stem/>ത്തിങ്കൽ</t></inflection>
            <inflection case="locative" number="singular"><t><stem/>ത്തിൽ</t></inflection>
            <inflection case="vocative" number="singular"><t><stem/>മേ</t></inflection>
            <inflection case="accusative" number="plural"><t><stem/>ങ്ങളെ</t></inflection>
            <inflection case="dative" number="plural"><t><stem/>ങ്ങൾക്കു്</t></inflection>
            <inflection case="dative" number="plural"><t><stem/>ങ്ങൾക്ക്</t></inflection>
            <inflection case="genitive" number="plural"><t><stem/>ങ്ങളുടെ</t></inflection>
            <inflection case="instrumental" number="plural"><t><stem/>ങ്ങളാൽ</t></inflection>
            <inflection case="instrumental" number="plural"><t><stem/>ങ്ങൾക്കൊണ്ട്</t></inflection>
            <inflection case="locative" number="plural"><t><stem/>ങ്ങളിങ്കൽ</t></inflection>
            <inflection case="locative" number="plural"><t><stem/>ങ്ങളിൽ</t></inflection>
            <inflection number="singular"><t><stem/>ം</t></inflection>
            <inflection number="plural"><t><stem/>ങ്ങൾ</t></inflection>
        </inflections>
    </pattern>
    <pattern name="13" words="171">
        <pos>noun</pos>
        <suffix>ം</suffix>
        <inflections>
            <inflection case="accusative" number="singular"><t><stem/>ത്തിനെ</t></inflection>
            <inflection case="accusative" number="singular"><t><stem/>ത്തെ</t></inflection>
            <inflection case="dative" number="singular"><t><stem/>ത്തിനു്</t></inflection>
            <inflection case="genitive" number="singular"><t><stem/>ത്തിന്റെ</t></inflection>
            <inflection case="instrumental" number="singular"><t><stem/>ംകൊണ്ട്</t></inflection>
            <inflection case="locative" number="singular"><t><stem/>ത്തിങ്കൽ</t></inflection>
            <inflection case="vocative" number="singular"><t><stem/>മേ</t></inflection>
            <inflection case="accusative" number="plural"><t><stem/>ങ്ങളെ</t></inflection>
            <inflection case="dative" number="plural"><t><stem/>ങ്ങൾക്കു്</t></inflection>
            <inflection case="genitive" number="plural"><t><stem/>ങ്ങളുടെ</t></inflection>
            <inflection case="instrumental" number="plural"><t><stem/>ങ്ങളാൽ</t></inflection>
            <inflection case="instrumental" number="plural"><t><stem/>ങ്ങൾക്കൊണ്ട്</t></inflection>
            <inflection case="locative" number="plural"><t><stem/>ങ്ങളിങ്കൽ</t></inflection>
            <inflection number="singular"><t><stem/>ം</t></inflection>
        </inflections>
    </pattern>
    <pattern name="14" words="152">
        <pos>noun</pos>
        <suffix>്</suffix>
        <inflections>
            <inflection case="accusative" number="singular"><t><stem/>ിനെ</t></inflection>
            <inflection case="dative" number="singular"><t><stem/>ിന്</t></inflection>
            <inflection case="genitive" number="singular"><t><stem/>ിന്റെ</t></inflection>
            <inflection case="instrumental" number="singular"><t><stem/>ിനാൽ</t></inflection>
            <inflection case="locative" number="singular"><t><stem/>ിൽ</t></inflection>
            <inflection case="nominative" number="singular"><t><stem/>്</t></inflection>
            <inflection case="sociative" number="singular"><t><stem/>ിനോട്</t></inflection>
            <inflection case="vocative" number="singular"><t><stem/>േ</t></inflection>
            <inflection case="accusative" number="plural"><t><stem/>ുകളെ</t></inflection>
            <inflection case="dative" number="plural"><t><stem/>ുകൾക്ക്</t></inflection>
            <inflection case="genitive" number="plural"><t><stem/>ുകളുടെ</t></inflection>
            <inflection case="instrumental" number="plural"><t><stem/>ുകളാൽ</t></inflection>
            <inflection case="locative" number="plural"><t><stem/>ുകളിൽ</t></inflection>
            <inflection case="nominative" number="plural"><t><stem/>ുകൾ</t></inflection>
            <inflection case="sociative" number="plural"><t><stem/>ുകളോട്</t></inflection>
            <inflection case="vocative" number="plural"><t><stem/>ുകളേ</t></inflection>
        </inflections>
    </pattern>
    <pattern name="15" words="138">
        <pos>noun</pos>
        <suffix/>
        <inflections>
            <inflection case="accusative" number="singular"><t><stem/>യെ</t></inflection>
            <inflection case="dative" number="singular"><t><stem/>ക്കു്</t></inflection>
            <inflection case="genitive" number="singular"><t><stem/>യുടെ</t></inflection>
            <inflection case="instrumental" number="singular"><t><stem/>കൊണ്ട്</t></inflection>
            <inflection case="instrumental" number="singular"><t><stem/>യാൽ</t></inflection>
            <inflection case="locative" number="singular"><t><stem/>യിൽ</t></inflection>
            <inflection case="sociative" number="singular"><t><stem/>യോടു്</t></inflection>
            <inflection case="sociative" number="singular"><t><stem/>യോട്</t></inflection>
            <inflection case="vocative" number="singular"><t><stem/>യേ</t></inflection>
            <inflection case="accusative" number="plural"><t><stem/>കളെ</t></inflection>
            <inflection case="dative" number="plural"><t><stem/>കൾക്കു്</t></inflection>
            <inflection case="genitive" number="plural"><t><stem/>കളുടെ</t></inflection>
            <inflection case="instrumental" number="plural"><t><stem/>കളാൽ</t></inflection>
            <inflection case="instrumental" number="plural"><t><stem/>കൾക്കൊണ്ട്</t></inflection>
            <inflection case="locative" number="plural"><t><stem/>കളിങ്കൽ</t></inflection>
            <inflection number="singular"><t><stem/></t></inflection>
        </inflections>
    </pattern>
    <pattern name="16" words="124">
        <pos>noun</pos>
        <suffix/>
        <inflections>
            <inflection case="accusative" number="singular"><t><stem/>യെ</t></inflection>
            <inflection case="dative" number="singular"><t><stem/>യ്ക്ക്</t></inflection>
            <inflection case="genitive" number="singular"><t><stem/>യുടെ</t></inflection>
            <inflection case="instrumental" number="singular"><t><stem/>യാൽ</t></inflection>
            <inflection case="locative" number="singular"><t><stem/>യിൽ</t></inflection>
            <inflection case="nominative" number="singular"><t><stem/></t></inflection>
            <inflection case="sociative" number="singular"><t><stem/>യോട്</t></inflection>
        </inflections>
    </pattern>
    <pattern name="17" words="119">
        <pos>noun</pos>
        <suffix>ൻ</suffix>
        <inflections>
            <inflection case="accusative" number="singular"><t><stem/>നിനെ</t></inflection>
            <inflection case="accusative" number="singular"><t><stem/>നെ</t></inflection>
            <inflection case="dative" number="singular"><t><stem/>ന്</t></inflection>
            <inflection case="genitive" number="singular"><t><stem/>നുടെ</t></inflection>
            <inflection case="genitive" number="singular"><t><stem/>ന്റെ</t></inflection>
            <inflection case="genitive" number="singular"><t><stem/>ൻറെ</t></inflection>
            <inflection case="instrumental" number="singular"><t><stem/>നാൽ</t></inflection>
            <inflection case="instrumental" number="singular"><t><stem/>ൻക്കൊണ്ട്</t></inflection>
            <inflection case="locative" number="singular"><t><stem/>നിൽ</t></inflection>
            <inflection case="nominative" number="singular"><t><stem/>ൻ</t></inflection>
            <inflection case="sociative" number="singular"><t><stem/>നോടു്</t></inflection>
            <inflection case="sociative" number="singular"><t><stem/>നോട്</t></inflection>
            <inflection case="accusative" number="plural"><t><stem/>ന്മാരെ</t></inflection>
            <inflection case="accusative" number="plural"><t><stem/>ൻമാരിനെ</t></inflection>
            <inflection case="dative" number="plural"><t><stem/>ന്മാർക്ക്</t></inflection>
            <inflection case="genitive" number="plural"><t><stem/>ന്മാരുടെ</t></inflection>
            <inflection case="genitive" number="plural"><t><stem/>ൻമാരുടെ</t></inflection>
            <inflection case="instrumental" number="plural"><t><stem/>ന്മാരാൽ</t></inflection>
            <inflection case="instrumental" number="plural"><t><stem/>ൻമാരാൽ</t></inflection>
            <inflection case="instrumental" number="plural"><t><stem/>ൻമാർക്കൊണ്ട്</t></inflection>
            <inflection case="locative" number="plural"><t><stem/>ന്മാരിൽ</t></inflection>
            <inflection case="nominative" number="plural"><t><stem/>ന്മാർ</t></inflection>
            <inflection case="sociative" number="plural"><t><stem/>ന്മാരോട്</t></inflection>
        </inflections>
    </pattern>
    <pattern name="18" words="100">
        <pos>noun</pos>
        <suffix>ം</suffix>
        <inflections>
            <inflection case="accusative" number="singular"><t><stem/>ത്തിനെ</t></inflection>
            <inflection case="accusative" number="singular"><t><stem/>ത്തെ</t></inflection>
            <inflection case="dative" number="singular"><t><stem/>ത്തിനു്</t></inflection>
            <inflection case="dative" number="singular"><t><stem/>ത്തിന്</t></inflection>
            <inflection case="genitive" number="singular"><t><stem/>ത്തിന്റെ</t></inflection>
            <inflection case="instrumental" number="singular"><t><stem/>ംകൊണ്ട്</t></inflection>
            <inflection case="locative" number="singular"><t><stem/>ത്തിങ്കൽ</t></inflection>
            <inflection case="locative" number="singular"><t><stem/>ത്തിൽ</t></inflection>
            <inflection case="vocative" number="singular"><t><stem/>മേ</t></inflection>
            <inflection case="accusative" number="plural"><t><stem/>ങ്ങളെ</t></inflection>
            <inflection case="dative" number="plural"><t><stem/>ങ്ങൾക്കു്</t></inflection>
            <inflection case="dative" number="plural"><t><stem/>ങ്ങൾക്ക്</t></inflection>
            <inflection case="genitive" number="plural"><t><stem/>ങ്ങളുടെ</t></inflection>
            <inflection case="instrumental" number="plural"><t><stem/>ങ്ങളാൽ</t></inflection>
            <inflection case="instrumental" number="plural"><t><stem/>ങ്ങൾക്കൊണ്ട്</t></inflection>
            <inflection case="locative" number="plural"><t><stem/>ങ്ങളിങ്കൽ</t></inflection>
            <inflection case="locative" number="plural"><t><stem/>ങ്ങളിൽ</t></inflection>
            <inflection number="singular"><t><stem/>ം</t></inflection>
            <inflection number="plural"><t><stem/>ങ്ങൾ</t></inflection>
        </inflections>
    </pattern>
    <pattern name="19" words="94">
        <pos>noun</pos>
        <suffix>ം</suffix>
        <inflections>
            <inflection case="accusative" number="singular"><t><stem/>ത്തിനെ</t></inflection>
            <inflection case="accusative" number="singular"><t><stem/>ത്തെ</t></inflection>
            <inflection case="dative" number="singular"><t><stem/>ത്തിനു്</t></inflection>
            <inflection case="dative" number="singular"><t><stem/>ത്തിന്</t></inflection>
            <inflection case="genitive" number="singular"><t><stem/>ത്തിന്റെ</t></inflection>
            <inflection case="instrumental" number="singular"><t><stem/>ംകൊണ്ട്</t></inflection>
            <inflection case="locative" number="singular"><t><stem/>ത്തിങ്കൽ</t></inflection>
            <inflection case="locative" number="singular"><t><stem/>ത്തിൽ</t></inflection>
            <inflection case="vocative" number="singular"><t><stem/>മേ</t></inflection>
            <inflection case="accusative" number="plural"><t><stem/>ങ്ങളെ</t></inflection>
            <inflection case="dative" number="plural"><t><stem/>ങ്ങൾക്കു്</t></inflection>
            <inflection case="dative" number="plural"><t><stem/>ങ്ങൾക്ക്</t></inflection>
            <inflection case="genitive" number="plural"><t><stem/>ങ്ങളുടെ</t></inflection>
            <inflection case="instrumental" number="plural"><t><stem/>ങ്ങളാൽ</t></inflection>
            <inflection case="instrumental" number="plural"><t><stem/>ങ്ങൾക്കൊണ്ട്</t></inflection>
            <inflection case="locative" number="plural"><t><stem/>ങ്ങളിങ്കൽ</t></inflection>
            <inflection case="locative" number="plural"><t><stem/>ങ്ങളിൽ</t></inflection>
            <inflection number="singular"><t><stem/>ം</t></inflection>
        </inflections>
    </pattern>
    <pattern name="1a" words="87">
        <pos>noun</pos>
        <suffix>ം</suffix>
        <inflections>
            <inflection case="accusative" number="singular"><t><stem/>ത്തിനെ</t></inflection>
            <inflection case="accusative" number="singular"><t><stem/>ത്തെ</t></inflection>
            <inflection case="dative" number="singular"><t><stem/>ത്തിന്</t></inflection>
            <inflection case="genitive" number="singular"><t><stem/>ത്തിന്റെ</t></inflection>
            <inflection case="instrumental" number="singular"><t><stem/>ംകൊണ്ട്</t></inflection>
            <inflection case="instrumental" number="singular"><t><stem/>ത്താൽ</t></inflection>
            <inflection case="locative" number="singular"><t><stem/>ത്തിൽ</t></inflection>
            <inflection case="nominative" number="singular"><t><stem/>ം</t></inflection>
            <inflection case="sociative" number="singular"><t><stem/>ത്തോട്</t></inflection>
            <inflection case="vocative" number="singular"><t><stem/>മേ</t></inflection>
            <inflection case="accusative" number="plural"><t><stem/>ങ്ങളെ</t></inflection>
            <inflection case="dative" number="plural"><t><stem/>ങ്ങൾക്ക്</t></inflection>
            <inflection case="genitive" number="plural"><t><stem/>ങ്ങളുടെ</t></inflection>
            <inflection case="instrumental" number="plural"><t><stem/>ങ്ങളാൽ</t></inflection>
            <inflection case="instrumental" number="plural"><t><stem/>ങ്ങൾക്കൊണ്ട്</t></inflection>
            <inflection case="locative" number="plural"><t><stem/>ങ്ങളിൽ</t></inflection>
            <inflection case="nominative" number="plural"><t><stem/>ങ്ങൾ</t></inflection>
            <inflection case="sociative" number="plural"><t><stem/>ങ്ങളോട്</t></inflection>
        </inflections>
    </pattern>
    <pattern name="1b" words="86">
        <pos>noun</pos>
        <suffix>ൾ</suffix>
        <inflections>
            <inflection case="accusative" number="singular"><t><stem/>ളിനെ</t></inflection>
            <inflection case="dative" number="singular"><t><stem/>ളിന്</t></inflection>
            <inflection case="genitive" number="singular"><t><stem/>ളിന്റെ</t></inflection>
            <inflection case="instrumental" number="singular"><t><stem/>ളിനാൽ</t></inflection>
            <inflection case="locative" number="singular"><t><stem/>ളിൽ</t></inflection>
            <inflection case="nominative" number="singular"><t><stem/>ൾ</t></inflection>
            <inflection case="sociative" number="singular"><t><stem/>ളിനോട്</t></inflection>
            <inflection case="accusative" number="plural"><t><stem/>ളുകളെ</t></inflection>
            <inflection case="dative" number="plural"><t><stem/>ളുകൾക്ക്</t></inflection>
            <inflection case="genitive" number="plural"><t><stem/>ളുകളുടെ</t></inflection>
            <inflection case="instrumental" number="plural"><t><stem/>ളുകളാൽ</t></inflection>
            <inflection case="locative" number="plural"><t><stem/>ളുകളിൽ</t></inflection>
            <inflection case="nominative" number="plural"><t><stem/>ളുകൾ</t></inflection>
            <inflection case="sociative" number="plural"><t><stem/>ളുകളോട്</t></inflection>
        </inflections>
    </pattern>
    <pattern name="1c" words="79">
        <pos>noun</pos>
    </pattern>
    <pattern name="1d" words="77">
        <pos>noun</pos>
        <suffix>ർ</suffix>
        <inflections>
            <inflection case="accusative" number="singular"><t><stem/>റിനെ</t></inflection>
            <inflection case="dative" number="singular"><t><stem/>റിന്</t></inflection>
            <inflection case="genitive" number="singular"><t><stem/>റിന്റെ</t></inflection>
            <inflection case="instrumental" number="singular"><t><stem/>റിനാൽ</t></inflection>
            <inflection case="locative" number="singular"><t><stem/>റിൽ</t></inflection>
            <inflection case="nominative" number="singular"><t><stem/>ർ</t></inflection>
            <inflection case="sociative" number="singular"><t><stem/>റിനോട്</t></inflection>
            <inflection case="accusative" number="plural"><t><stem/>റുകളെ</t></inflection>
            <inflection case="dative" number="plural"><t><stem/>റുകൾക്ക്</t></inflection>
            <inflection case="genitive" number="plural"><t><stem/>റുകളുടെ</t></inflection>
            <inflection case="instrumental" number="plural"><t><stem/>റുകളാൽ</t></inflection>
            <inflection case="locative" number="plural"><t><stem/>റുകളിൽ</t></inflection>
            <inflection case="nominative" number="plural"><t><stem/>റുകൾ</t></inflection>
            <inflection case="sociative" number="plural"><t><stem/>റുകളോട്</t></inflection>
        </inflections>
    </pattern>
    <pattern name="1e" words="75">
        <pos>noun</pos>
        <suffix>്</suffix>
        <inflections>
            <inflection case="accusative" number="singular"><t><stem/>ിനെ</t></inflection>
            <inflection case="dative" number="singular"><t><stem/>ിനു്</t></inflection>
            <inflection case="genitive" number="singular"><t><stem/>ിന്റെ</t></inflection>
            <inflection case="instrumental" number="singular"><t><stem/>ാൽ</t></inflection>
            <inflection case="instrumental" number="singular"><t><stem/>്കൊണ്ട്</t></inflection>
            <inflection case="locative" number="singular"><t><stem/>ിങ്കൽ</t></inflection>
            <inflection case="sociative" number="singular"><t><stem/>ിനോടു്</t></inflection>
            <inflection case="sociative" number="singular"><t><stem/>ിനോട്</t></inflection>
            <inflection case="sociative" number="singular"><t><stem/>ോടു്</t></inflection>
            <inflection case="sociative" number="singular"><t><stem/>ോട്</t></inflection>
            <inflection case="vocative" number="singular"><t><stem/>േ</t></inflection>
            <inflection case="accusative" number="plural"><t><stem/>ുകളെ</t></inflection>
            <inflection case="dative" number="plural"><t><stem/>ുകൾക്കു്</t></inflection>
            <inflection case="genitive" number="plural"><t><stem/>ുകളുടെ</t></inflection>
            <inflection case="instrumental" number="plural"><t><stem/>ുകളാൽ</t></inflection>
            <inflection case="instrumental" number="plural"><t><stem/>ുകൾക്കൊണ്ട്</t></inflection>
            <inflection case="locative" number="plural"><t><stem/>ുകളിങ്കൽ</t></inflection>
            <inflection number="singular"><t><stem/>്</t></inflection>
        </inflections>
    </pattern>
    <pattern name="1f" words="74">
        <pos>noun</pos>
        <suffix>ർ</suffix>
        <inflections>
            <inflection case="nominative" number="singular"><t><stem/>ർ</t></inflection>
            <inflection case="accusative" number="plural"><t><stem/>രെ</t></inflection>
            <inflection case="dative" number="plural"><t><stem/>രിന്</t></inflection>
            <inflection case="genitive" number="plural"><t><stem/>രുടെ</t></inflection>
            <inflection case="instrumental" number="plural"><t><stem/>രാൽ</t></inflection>
            <inflection case="locative" number="plural"><t><stem/>രിൽ</t></inflection>
            <inflection case="nominative" number="plural"><t><stem/>ർ</t></inflection>
            <inflection case="sociative" number="plural"><t><stem/>രോട്</t></inflection>
            <inflection case="vocative" number="plural"><t><stem/>രേ</t></inflection>
        </inflections>
    </pattern>
    <pattern name="20" words="59">
        <pos>noun</pos>
        <suffix/>
        <inflections>
            <inflection case="accusative" number="singular"><t><stem/>വിനെ</t></inflection>
            <inflection case="dative" number="singular"><t><stem/>വിന്</t></inflection>
            <inflection case="genitive" number="singular"><t><stem/>വിന്റെ</t></inflection>
            <inflection case="instrumental" number="singular"><t><stem/>വിനാൽ</t></inflection>
            <inflection case="locative" number="singular"><t><stem/>വിൽ</t></inflection>
            <inflection case="nominative" number="singular"><t><stem/></t></inflection>
            <inflection case="sociative" number="singular"><t><stem/>വിനോട്</t></inflection>
            <inflection case="accusative" number="plural"><t><stem/>ക്കളെ</t></inflection>
            <inflection case="dative" number="plural"><t><stem/>ക്കൾക്ക്</t></inflection>
            <inflection case="genitive" number="plural"><t><stem/>ക്കളുടെ</t></inflection>
            <inflection case="instrumental" number="plural"><t><stem/>ക്കളാൽ</t></inflection>
            <inflection case="locative" number="plural"><t><stem/>ക്കളിൽ</t></inflection>
            <inflection case="nominative" number="plural"><t><stem/>ക്കൾ</t></inflection>
            <inflection case="sociative" number="plural"><t><stem/>ക്കളോട്</t></inflection>
        </inflections>
    </pattern>
    <pattern name="21" words="52">
        <pos>noun</pos>
        <suffix>വ്</suffix>
        <inflections>
            <inflection case="accusative" number="singular"><t><stem/>വിനെ</t></inflection>
            <inflection case="dative" number="singular"><t><stem/>വിന്</t></inflection>
            <inflection case="genitive" number="singular"><t><stem/>വിന്റെ</t></inflection>
            <inflection case="instrumental" number="singular"><t><stem/>വിനാൽ</t></inflection>
            <inflection case="locative" number="singular"><t><stem/>വിൽ</t></inflection>
            <inflection case="nominative" number="singular"><t><stem/>വ്</t></inflection>
            <inflection case="sociative" number="singular"><t><stem/>വിനോട്</t></inflection>
            <inflection case="vocative" number="singular"><t><stem/>വേ</t></inflection>
            <inflection case="accusative" number="plural"><t><stem/>ക്കളെ</t></inflection>
            <inflection case="dative" number="plural"><t><stem/>ക്കൾക്ക്</t></inflection>
            <inflection case="genitive" number="plural"><t><stem/>ക്കളുടെ</t></inflection>
            <inflection case="instrumental" number="plural"><t><stem/>ക്കളാൽ</t></inflection>
            <inflection case="locative" number="plural"><t><stem/>ക്കളിൽ</t></inflection>
            <inflection case="nominative" number="plural"><t><stem/>ക്കൾ</t></inflection>
            <inflection case="sociative" number="plural"><t><stem/>ക്കളോട്</t></inflection>
            <inflection case="vocative" number="plural"><t><stem/>ക്കളേ</t></inflection>
        </inflections>
    </pattern>
    <pattern name="22" words="48">
        <pos>noun</pos>
        <suffix/>
        <inflections>
            <inflection case="accusative" number="singular"><t><stem/>യെ</t></inflection>
            <inflection case="dative" number="singular"><t><stem/>ക്കു്</t></inflection>
            <inflection case="genitive" number="singular"><t><stem/>യുടെ</t></inflection>
            <inflection case="instrumental" number="singular"><t><stem/>കൊണ്ട്</t></inflection>
            <inflection case="instrumental" number="singular"><t><stem/>യാൽ</t></inflection>
            <inflection case="locative" number="singular"><t><stem/>യിൽ</t></inflection>
            <inflection case="nominative" number="singular"><t><stem/></t></inflection>
            <inflection case="sociative" number="singular"><t><stem/>യോടു്</t></inflection>
            <inflection case="sociative" number="singular"><t><stem/>യോട്</t></inflection>
            <inflection case="vocative" number="singular"><t><stem/>യേ</t></inflection>
            <inflection case="accusative" number="plural"><t><stem/>കളെ</t></inflection>
            <inflection case="dative" number="plural"><t><stem/>കൾക്കു്</t></inflection>
            <inflection case="genitive" number="plural"><t><stem/>കളുടെ</t></inflection>
            <inflection case="instrumental" number="plural"><t><stem/>കളാൽ</t></inflection>
            <inflection case="instrumental" number="plural"><t><stem/>കൾക്കൊണ്ട്</t></inflection>
            <inflection case="locative" number="plural"><t><stem/>കളിങ്കൽ</t></inflection>
            <inflection case="nominative" number="plural"><t><stem/>കൾ</t></inflection>
            <inflection case="sociative" number="plural"><t><stem/>കളോട്</t></inflection>
            <inflection number="singular"><t><stem/></t></inflection>
        </inflections>
    </pattern>
    <pattern name="23" words="43">
        <pos>noun</pos>
        <suffix/>
        <inflections>
            <inflection case="accusative" number="singular"><t><stem/>യെ</t></inflection>
            <inflection case="dative" number="singular"><t><stem/>ക്കു്</t></inflection>
            <inflection case="dative" number="singular"><t><stem/>ക്ക്</t></inflection>
            <inflection case="genitive" number="singular"><t><stem/>യുടെ</t></inflection>
            <inflection case="instrumental" number="singular"><t><stem/>കൊണ്ട്</t></inflection>
            <inflection case="instrumental" number="singular"><t><stem/>യാൽ</t></inflection>
            <inflection case="locative" number="singular"><t><stem/>യിൽ</t></inflection>
            <inflection case="sociative" number="singular"><t><stem/>യോടു്</t></inflection>
            <inflection case="sociative" number="singular"><t><stem/>യോട്</t></inflection>
            <inflection case="vocative" number="singular"><t><stem/>യേ</t></inflection>
            <inflection case="accusative" number="plural"><t><stem/>കളെ</t></inflection>
            <inflection case="dative" number="plural"><t><stem/>കൾക്കു്</t></inflection>
            <inflection case="dative" number="plural"><t><stem/>കൾക്ക്</t></inflection>
            <inflection case="genitive" number="plural"><t><stem/>കളുടെ</t></inflection>
            <inflection case="instrumental" number="plural"><t><stem/>കളാൽ</t></inflection>
            <inflection case="instrumental" number="plural"><t><stem/>കൾക്കൊണ്ട്</t></inflection>
            <inflection case="locative" number="plural"><t><stem/>കളിങ്കൽ</t></inflection>
            <inflection case="locative" number="plural"><t><stem/>കളിൽ</t></inflection>
            <inflection case="nominative" number="singular"><t><stem/></t></inflection>
            <inflection number="singular"><t><stem/></t></inflection>
        </inflections>
    </pattern>
    <pattern name="24" words="35">
        <pos>noun</pos>
        <suffix/>
        <inflections>
            <inflection case="accusative" number="singular"><t><stem/>യെ</t></inflection>
            <inflection case="dative" number="singular"><t><stem/>ക്കു്</t></inflection>
            <inflection case="dative" number="singular"><t><stem/>ക്ക്</t></inflection>
            <inflection case="dative" number="singular"><t><stem/>യ്ക്കു്</t></inflection>
            <inflection case="dative" number="singular"><t><stem/>യ്ക്ക്</t></inflection>
            <inflection case="genitive" number="singular"><t><stem/>യുടെ</t></inflection>
            <inflection case="instrumental" number="singular"><t><stem/>കൊണ്ട്</t></inflection>
            <inflection case="instrumental" number="singular"><t><stem/>യാൽ</t></inflection>
            <inflection case="locative" number="singular"><t><stem/>യിൽ</t></inflection>
            <inflection case="sociative" number="singular"><t><stem/>യോടു്</t></inflection>
            <inflection case="sociative" number="singular"><t><stem/>യോട്</t></inflection>
            <inflection case="vocative" number="singular"><t><stem/>യേ</t></inflection>
            <inflection case="accusative" number="plural"><t><stem/>കളെ</t></inflection>
            <inflection case="dative" number="plural"><t><stem/>കൾക്കു്</t></inflection>
            <inflection case="dative" number="plural"><t><stem/>കൾക്ക്</t></inflection>
            <inflection case="genitive" number="plural"><t><stem/>കളുടെ</t></inflection>
            <inflection case="instrumental" number="plural"><t><stem/>കളാൽ</t></inflection>
            <inflection case="instrumental" number="plural"><t><stem/>കൾക്കൊണ്ട്</t></inflection>
            <inflection case="locative" number="plural"><t><stem/>കളിങ്കൽ</t></inflection>
            <inflection case="locative" number="plural"><t><stem/>കളിൽ</t></inflection>
            <inflection number="singular"><t><stem/></t></inflection>
        </inflections>
    </pattern>
    <pattern name="25" words="29">
        <pos>noun</pos>
        <suffix>്</suffix>
        <inflections>
            <inflection case="accusative" number="singular"><t><stem/>ിനെ</t></inflection>
            <inflection case="dative" number="singular"><t><stem/>ിനു്</t></inflection>
            <inflection case="dative" number="singular"><t><stem/>ിന്</t></inflection>
            <inflection case="genitive" number="singular"><t><stem/>ിന്റെ</t></inflection>
            <inflection case="instrumental" number="singular"><t><stem/>ാൽ</t></inflection>
            <inflection case="instrumental" number="singular"><t><stem/>്കൊണ്ട്</t></inflection>
            <inflection case="locative" number="singular"><t><stem/>ിങ്കൽ</t></inflection>
            <inflection case="locative" number="singular"><t><stem/>ിൽ</t></inflection>
            <inflection case="sociative" number="singular"><t><stem/>ിനോടു്</t></inflection>
            <inflection case="sociative" number="singular"><t><stem/>ിനോട്</t></inflection>
            <inflection case="sociative" number="singular"><t><stem/>ോടു്</t></inflection>
            <inflection case="sociative" number="singular"><t><stem/>ോട്</t></inflection>
            <inflection case="vocative" number="singular"><t><stem/>േ</t></inflection>
            <inflection case="accusative" number="plural"><t><stem/>ുകളെ</t></inflection>
            <inflection case="dative" number="plural"><t><stem/>ുകൾക്കു്</t></inflection>
            <inflection case="dative" number="plural"><t><stem/>ുകൾക്ക്</t></inflection>
            <inflection case="genitive" number="plural"><t><stem/>ുകളുടെ</t></inflection>
            <inflection case="instrumental" number="plural"><t><stem/>ുകളാൽ</t></inflection>
            <inflection case="instrumental" number="plural"><t><stem/>ുകൾക്കൊണ്ട്</t></inflection>
            <inflection case="locative" number="plural"><t><stem/>ുകളിങ്കൽ</t></inflection>
            <inflection case="locative" number="plural"><t><stem/>ുകളിൽ</t></inflection>
            <inflection number="singular"><t><stem/>്</t></inflection>
        </inflections>
    </pattern>
    <pattern name="26" words="29">
        <pos>noun</pos>
        <suffix>ർ</suffix>
        <inflections>
            <inflection case="accusative" number="singular"><t><stem/>റിനെ</t></inflection>
            <inflection case="dative" number="singular"><t><stem/>റിന്</t></inflection>
            <inflection case="genitive" number="singular"><t><stem/>റിന്റെ</t></inflection>
            <inflection case="instrumental" number="singular"><t><stem/>റാൽ</t></inflection>
            <inflection case="locative" number="singular"><t><stem/>റിൽ</t></inflection>
            <inflection case="nominative" number="singular"><t><stem/>ർ</t></inflection>
            <inflection case="sociative" number="singular"><t><stem/>റിനോട്</t></inflection>
            <inflection case="accusative" number="plural"><t><stem/>റുകളെ</t></inflection>
            <inflection case="dative" number="plural"><t><stem/>റുകൾക്ക്</t></inflection>
            <inflection case="genitive" number="plural"><t><stem/>റുകളുടെ</t></inflection>
            <inflection case="instrumental" number="plural"><t><stem/>റുകളാൽ</t></inflection>
            <inflection case="locative" number="plural"><t><stem/>റുകളിൽ</t></inflection>
            <inflection case="nominative" number="plural"><t><stem/>റുകൾ</t></inflection>
            <inflection case="sociative" number="plural"><t><stem/>റുകളോട്</t></inflection>
        </inflections>
    </pattern>
    <pattern name="27" words="22">
        <pos>noun</pos>
        <suffix>ൻ</suffix>
        <inflections>
            <inflection case="accusative" number="singular"><t><stem/>നിനെ</t></inflection>
            <inflection case="dative" number="singular"><t><stem/>നു്</t></inflection>
            <inflection case="genitive" number="singular"><t><stem/>നുടെ</t></inflection>
            <inflection case="genitive" number="singular"><t><stem/>ൻറെ</t></inflection>
            <inflection case="instrumental" number="singular"><t><stem/>നാൽ</t></inflection>
            <inflection case="instrumental" number="singular"><t><stem/>ൻക്കൊണ്ട്</t></inflection>
            <inflection case="locative" number="singular"><t><stem/>നിങ്കൽ</t></inflection>
            <inflection case="sociative" number="singular"><t><stem/>നോടു്</t></inflection>
            <inflection case="sociative" number="singular"><t><stem/>നോട്</t></inflection>
            <inflection case="accusative" number="plural"><t><stem/>ൻമാരിനെ</t></inflection>
            <inflection case="dative" number="plural"><t><stem/>ൻമാരിനു്</t></inflection>
            <inflection case="genitive" number="plural"><t><stem/>ൻമാരുടെ</t></inflection>
            <inflection case="instrumental" number="plural"><t><stem/>ൻമാരാൽ</t></inflection>
            <inflection case="instrumental" number="plural"><t><stem/>ൻമാർക്കൊണ്ട്</t></inflection>
            <inflection case="locative" number="plural"><t><stem/>ൻമാരിങ്കൽ</t></inflection>
            <inflection number="singular"><t><stem/>ൻ</t></inflection>
        </inflections>
    </pattern>
    <pattern name="28" words="19">
        <pos>noun</pos>
        <suffix/>
        <inflections>
            <inflection case="nominative" number="singular"><t><stem/></t></inflection>
            <inflection case="nominative" number="plural"><t><stem/>കൾ</t></inflection>
        </inflections>
    </pattern>
    <pattern name="29" words="18">
        <pos>noun</pos>
        <suffix/>
        <inflections>
            <inflection case="accusative" number="singular"><t><stem/>യെ</t></inflection>
            <inflection case="dative" number="singular"><t><stem/>യ്ക്ക്</t></inflection>
            <inflection case="genitive" number="singular"><t><stem/>യുടെ</t></inflection>
            <inflection case="instrumental" number="singular"><t><stem/>യാൽ</t></inflection>
            <inflection case="locative" number="singular"><t><stem/>യിൽ</t></inflection>
            <inflection case="nominative" number="singular"><t><stem/></t></inflection>
            <inflection case="sociative" number="singular"><t><stem/>യോട്</t></inflection>
            <inflection case="accusative" number="plural"><t><stem/>കളെ</t></inflection>
            <inflection case="dative" number="plural"><t><stem/>കൾക്ക്</t></inflection>
            <inflection case="genitive" number="plural"><t><stem/>കളുടെ</t></inflection>
            <inflection case="instrumental" number="plural"><t><stem/>കളാൽ</t></inflection>
            <inflection case="locative" number="plural"><t><stem/>കളിൽ</t></inflection>
            <inflection case="nominative" number="plural"><t><stem/>കൾ</t></inflection>
            <inflection case="sociative" number="plural"><t><stem/>കളോട്</t></inflection>
            <inflection case="vocative" number="plural"><t><stem/>കളേ</t></inflection>
        </inflections>
    </pattern>
    <pattern name="2a" words="17">
        <pos>noun</pos>
        <suffix>്</suffix>
        <inflections>
            <inflection case="accusative" number="singular"><t><stem/>ിനെ</t></inflection>
            <inflection case="dative" number="singular"><t><stem/>ിന്</t></inflection>
            <inflection case="genitive" number="singular"><t><stem/>ിന്റെ</t></inflection>
            <inflection case="instrumental" number="singular"><t><stem/>ിനാൽ</t></inflection>
            <inflection case="locative" number="singular"><t><stem/>ിൽ</t></inflection>
            <inflection case="nominative" number="singular"><t><stem/>്</t></inflection>
            <inflection case="sociative" number="singular"><t><stem/>ിനോട്</t></inflection>
            <inflection case="vocative" number="singular"><t><stem/>േ</t></inflection>
            <inflection case="accusative" number="plural"><t><stem/>ുകളെ</t></inflection>
            <inflection case="dative" number="plural"><t><stem/>ുകൾുക്ക്</t></inflection>
            <inflection case="genitive" number="plural"><t><stem/>ുകളുടെ</t></inflection>
            <inflection case="instrumental" number="plural"><t><stem/>ുകളാൽ</t></inflection>
            <inflection case="locative" number="plural"><t><stem/>ുകളിൽ</t></inflection>
            <inflection case="nominative" number="plural"><t><stem/>ുകൾ</t></inflection>
            <inflection case="sociative" number="plural"><t><stem/>ുകളോട്</t></inflection>
            <inflection case="vocative" number="plural"><t><stem/>ുകളേ</t></inflection>
        </inflections>
    </pattern>
    <pattern name="2b" words="15">
        <pos>noun</pos>
        <suffix>ൺ</suffix>
        <inflections>
            <inflection case="accusative" number="singular"><t><stem/>ണിനെ</t></inflection>
            <inflection case="dative" number="singular"><t><stem/>ണിന്</t></inflection>
            <inflection case="genitive" number="singular"><t><stem/>ണിന്റെ</t></inflection>
            <inflection case="instrumental" number="singular"><t><stem/>ണിനാൽ</t></inflection>
            <inflection case="locative" number="singular"><t><stem/>ണിൽ</t></inflection>
            <inflection case="nominative" number="singular"><t><stem/>ൺ</t></inflection>
            <inflection case="sociative" number="singular"><t><stem/>ണിനോട്</t></inflection>
            <inflection case="accusative" number="plural"><t><stem/>ണുകളെ</t></inflection>
            <inflection case="dative" number="plural"><t><stem/>ണുകൾക്ക്</t></inflection>
            <inflection case="genitive" number="plural"><t><stem/>ണുകളുടെ</t></inflection>
            <inflection case="instrumental" number="plural"><t><stem/>ണുകളാൽ</t></inflection>
            <inflection case="locative" number="plural"><t><stem/>ണുകളിൽ</t></inflection>
            <inflection case="nominative" number="plural"><t><stem/>ണുകൾ</t></inflection>
            <inflection case="sociative" number="plural"><t><stem/>ണുകളോട്</t></inflection>
        </inflections>
    </pattern>
    <pattern name="2c" words="14">
        <pos>noun</pos>
        <suffix>ൻ</suffix>
        <inflections>
            <inflection case="accusative" number="singular"><t><stem/>നിനെ</t></inflection>
            <inflection case="dative" number="singular"><t><stem/>നു്</t></inflection>
            <inflection case="dative" number="singular"><t><stem/>ന്</t></inflection>
            <inflection case="genitive" number="singular"><t><stem/>നുടെ</t></inflection>
            <inflection case="genitive" number="singular"><t><stem/>ൻറെ</t></inflection>
            <inflection case="instrumental" number="singular"><t><stem/>നാൽ</t></inflection>
            <inflection case="instrumental" number="singular"><t><stem/>ൻക്കൊണ്ട്</t></inflection>
            <inflection case="locative" number="singular"><t><stem/>നിങ്കൽ</t></inflection>
            <inflection case="locative" number="singular"><t><stem/>നിൽ</t></inflection>
            <inflection case="sociative" number="singular"><t><stem/>നോടു്</t></inflection>
            <inflection case="sociative" number="singular"><t><stem/>നോട്</t></inflection>
            <inflection case="accusative" number="plural"><t><stem/>ൻമാരിനെ</t></inflection>
            <inflection case="dative" number="plural"><t><stem/>ൻമാരിനു്</t></inflection>
            <inflection case="dative" number="plural"><t><stem/>ൻമാരിന്</t></inflection>
            <inflection case="dative" number="plural"><t><stem/>ൻമാറിനു്</t></inflection>
            <inflection case="dative" number="plural"><t><stem/>ൻമാറിന്</t></inflection>
            <inflection case="dative" number="plural"><t><stem/>ൻമാർക്കു്</t></inflection>
            <inflection case="dative" number="plural"><t><stem/>ൻമാർക്ക്</t></inflection>
            <inflection case="genitive" number="plural"><t><stem/>ൻമാരുടെ</t></inflection>
            <inflection case="instrumental" number="plural"><t><stem/>ൻമാരാൽ</t></inflection>
            <inflection case="instrumental" number="plural"><t><stem/>ൻമാർക്കൊണ്ട്</t></inflection>
            <inflection case="locative" number="plural"><t><stem/>ൻമാരിങ്കൽ</t></inflection>
            <inflection case="locative" number="plural"><t><stem/>ൻമാരിൽ</t></inflection>
            <inflection number="singular"><t><stem/>ൻ</t></inflection>
        </inflections>
    </pattern>
    <pattern name="2d" words="14">
        <pos>noun</pos>
        <suffix/>
        <inflections>
            <inflection case="accusative" number="singular"><t><stem/>യെ</t></inflection>
            <inflection case="dative" number="singular"><t><stem/>ക്കു്</t></inflection>
            <inflection case="genitive" number="singular"><t><stem/>യുടെ</t></inflection>
            <inflection case="instrumental" number="singular"><t><stem/>കൊണ്ട്</t></inflection>
            <inflection case="instrumental" number="singular"><t><stem/>യാൽ</t></inflection>
            <inflection case="locative" number="singular"><t><stem/>യിൽ</t></inflection>
            <inflection case="nominative" number="singular"><t><stem/></t></inflection>
            <inflection case="sociative" number="singular"><t><stem/>യോടു്</t></inflection>
            <inflection case="sociative" number="singular"><t><stem/>യോട്</t></inflection>
            <inflection case="vocative" number="singular"><t><stem/>യേ</t></inflection>
            <inflection case="accusative" number="plural"><t><stem/>കളെ</t></inflection>
            <inflection case="dative" number="plural"><t><stem/>കൾക്കു്</t></inflection>
            <inflection case="genitive" number="plural"><t><stem/>കളുടെ</t></inflection>
            <inflection case="instrumental" number="plural"><t><stem/>കളാൽ</t></inflection>
            <inflection case="instrumental" number="plural"><t><stem/>കൾക്കൊണ്ട്</t></inflection>
            <inflection case="locative" number="plural"><t><stem/>കളിങ്കൽ</t></inflection>
            <inflection case="nominative" number="plural"><t><stem/>കൾ</t></inflection>
            <inflection case="sociative" number="plural"><t><stem/>കളോട്</t></inflection>
            <inflection case="vocative" number="plural"><t><stem/>കളേ</t></inflection>
            <inflection number="singular"><t><stem/></t></inflection>
        </inflections>
    </pattern>
    <pattern name="2e" words="14">
        <pos>noun</pos>
        <suffix>ം</suffix>
        <inflections>
            <inflection case="nominative" number="singular"><t><stem/>ം</t></inflection>
            <inflection case="nominative" number="plural"><t><stem/>ങ്ങൾ</t></inflection>
        </inflections>
    </pattern>
    <pattern name="2f" words="14">
        <pos>noun</pos>
        <suffix/>
        <inflections>
            <inflection case="accusative" number="singular"><t><stem/>യെ</t></inflection>
            <inflection case="dative" number="singular"><t><stem/>ക്കു്</t></inflection>
            <inflection case="dative" number="singular"><t><stem/>ക്ക്</t></inflection>
            <inflection case="dative" number="singular"><t><stem/>യ്ക്കു്</t></inflection>
            <inflection case="dative" number="singular"><t><stem/>യ്ക്ക്</t></inflection>
            <inflection case="genitive" number="singular"><t><stem/>യുടെ</t></inflection>
            <inflection case="instrumental" number="singular"><t><stem/>കൊണ്ട്</t></inflection>
            <inflection case="instrumental" number="singular"><t><stem/>യാൽ</t></inflection>
            <inflection case="locative" number="singular"><t><stem/>യിൽ</t></inflection>
            <inflection case="nominative" number="singular"><t><stem/></t></inflection>
            <inflection case="sociative" number="singular"><t><stem/>യോടു്</t></inflection>
            <inflection case="sociative" number="singular"><t><stem/>യോട്</t></inflection>
            <inflection case="vocative" number="singular"><t><stem/>യേ</t></inflection>
            <inflection case="accusative" number="plural"><t><stem/>കളെ</t></inflection>
            <inflection case="dative" number="plural"><t><stem/>കൾക്കു്</t></inflection>
            <inflection case="dative" number="plural"><t><stem/>കൾക്ക്</t></inflection>
            <inflection case="genitive" number="plural"><t><stem/>കളുടെ</t></inflection>
            <inflection case="instrumental" number="plural"><t><stem/>കളാൽ</t></inflection>
            <inflection case="instrumental" number="plural"><t><stem/>കൾക്കൊണ്ട്</t></inflection>
            <inflection case="locative" number="plural"><t><stem/>കളിങ്കൽ</t></inflection>
            <inflection case="locative" number="plural"><t><stem/>കളിൽ</t></inflection>
            <inflection case="nominative" number="plural"><t><stem/>കൾ</t></inflection>
            <inflection case="sociative" number="plural"><t><stem/>കളോട്</t></inflection>
            <inflection number="singular"><t><stem/></t></inflection>
        </inflections>
    </pattern>
    <pattern name="30" words="12">
        <pos>noun</pos>
        <suffix>ൽ</suffix>
        <inflections>
            <inflection case="accusative" number="singular"><t><stem/>ലിനെ</t></inflection>
            <inflection case="dative" number="singular"><t><stem/>ലിനു്</t></inflection>
            <inflection case="genitive" number="singular"><t><stem/>ലിന്റെ</t></inflection>
            <inflection case="genitive" number="singular"><t><stem/>ലുടെ</t></inflection>
            <inflection case="instrumental" number="singular"><t><stem/>ലാൽ</t></inflection>
            <inflection case="instrumental" number="singular"><t><stem/>ൽക്കൊണ്ട്</t></inflection>
            <inflection case="locative" number="singular"><t><stem/>ലിങ്കൽ</t></inflection>
            <inflection case="nominative" number="singular"><t><stem/>ൽ</t></inflection>
            <inflection case="sociative" number="singular"><t><stem/>ലോടു്</t></inflection>
            <inflection case="sociative" number="singular"><t><stem/>ലോട്</t></inflection>
            <inflection case="accusative" number="plural"><t><stem/>ലുകളെ</t></inflection>
            <inflection case="dative" number="plural"><t><stem/>ലുകൾക്കു്</t></inflection>
            <inflection case="genitive" number="plural"><t><stem/>ലുകളുടെ</t></inflection>
            <inflection case="instrumental" number="plural"><t><stem/>ലുകളാൽ</t></inflection>
            <inflection case="instrumental" number="plural"><t><stem/>ലുകൾക്കൊണ്ട്</t></inflection>
            <inflection case="locative" number="plural"><t><stem/>ലുകളിങ്കൽ</t></inflection>
            <inflection case="nominative" number="plural"><t><stem/>ലുകൾ</t></inflection>
            <inflection case="sociative" number="plural"><t><stem/>ലുകളോട്</t></inflection>
            <inflection number="singular"><t><stem/>ൽ</t></inflection>
        </inflections>
    </pattern>
    <pattern name="31" words="12">
        <pos>noun</pos>
        <suffix>ൺ</suffix>
        <inflections>
            <inflection case="accusative" number="singular"><t><stem/>ണിനെ</t></inflection>
            <inflection case="dative" number="singular"><t><stem/>ണിന്</t></inflection>
            <inflection case="genitive" number="singular"><t><stem/>ണിന്റെ</t></inflection>
            <inflection case="instrumental" number="singular"><t><stem/>ണിനാൽ</t></inflection>
            <inflection case="locative" number="singular"><t><stem/>ണിൽ</t></inflection>
            <inflection case="nominative" number="singular"><t><stem/>ൺ</t></inflection>
            <inflection case="sociative" number="singular"><t><stem/>ണിനോട്</t></inflection>
            <inflection case="accusative" number="plural"><t><stem/>ണുകളെ</t></inflection>
            <inflection case="dative" number="plural"><t><stem/>ണുകൾക്ക്</t></inflection>
            <inflection case="genitive" number="plural"><t><stem/>ണുകളുടെ</t></inflection>
            <inflection case="instrumental" number="plural"><t><stem/>ണുകളാൽ</t></inflection>
            <inflection case="locative" number="plural"><t><stem/>ണുകളിൽ</t></inflection>
            <inflection case="nominative" number="plural"><t><stem/>ണുകൾ</t></inflection>
            <inflection case="sociative" number="plural"><t><stem/>ണുകളോട്</t></inflection>
            <inflection case="vocative" number="plural"><t><stem/>ണുകളേ</t></inflection>
        </inflections>
    </pattern>
    <pattern name="32" words="9">
        <pos>noun</pos>
        <suffix>്</suffix>
        <inflections>
            <inflection case="accusative" number="singular"><t><stem/>ിനെ</t></inflection>
            <inflection case="dative" number="singular"><t><stem/>ിനു്</t></inflection>
            <inflection case="genitive" number="singular"><t><stem/>ിന്റെ</t></inflection>
            <inflection case="instrumental" number="singular"><t><stem/>ാൽ</t></inflection>
            <inflection case="instrumental" number="singular"><t><stem/>്കൊണ്ട്</t></inflection>
            <inflection case="locative" number="singular"><t><stem/>ിങ്കൽ</t></inflection>
            <inflection case="nominative" number="singular"><t><stem/>്</t></inflection>
            <inflection case="sociative" number="singular"><t><stem/>ിനോടു്</t></inflection>
            <inflection case="sociative" number="singular"><t><stem/>ിനോട്</t></inflection>
            <inflection case="sociative" number="singular"><t><stem/>ോടു്</t></inflection>
            <inflection case="sociative" number="singular"><t><stem/>ോട്</t></inflection>
            <inflection case="vocative" number="singular"><t><stem/>േ</t></inflection>
            <inflection case="accusative" number="plural"><t><stem/>ുകളെ</t></inflection>
            <inflection case="dative" number="plural"><t><stem/>ുകൾക്കു്</t></inflection>
            <inflection case="genitive" number="plural"><t><stem/>ുകളുടെ</t></inflection>
            <inflection case="instrumental" number="plural"><t><stem/>ുകളാൽ</t></inflection>
            <inflection case="instrumental" number="plural"><t><stem/>ുകൾക്കൊണ്ട്</t></inflection>
            <inflection case="locative" number="plural"><t><stem/>ുകളിങ്കൽ</t></inflection>
            <inflection case="nominative" number="plural"><t><stem/>ുകൾ</t></inflection>
            <inflection case="sociative" number="plural"><t><stem/>ുകളോട്</t></inflection>
            <inflection number="singular"><t><stem/>്</t></inflection>
        </inflections>
    </pattern>
    <pattern name="33" words="9">
        <pos>noun</pos>
        <suffix>ൺ</suffix>
        <inflections>
            <inflection case="accusative" number="singular"><t><stem/>ണിനെ</t></inflection>
            <inflection case="dative" number="singular"><t><stem/>ണിന്</t></inflection>
            <inflection case="nominative" number="singular"><t><stem/>ൺ</t></inflection>
        </inflections>
    </pattern>
    <pattern name="34" words="9">
        <pos>noun</pos>
        <suffix>ം</suffix>
        <inflections>
            <inflection case="accusative" number="singular"><t><stem/>ങ്ങളെ</t></inflection>
            <inflection case="accusative" number="singular"><t><stem/>ത്തിനെ</t></inflection>
            <inflection case="accusative" number="singular"><t><stem/>ത്തെ</t></inflection>
            <inflection case="dative" number="singular"><t><stem/>ത്തിനു്</t></inflection>
            <inflection case="dative" number="singular"><t><stem/>ത്തിന്</t></inflection>
            <inflection case="genitive" number="singular"><t><stem/>ത്തിന്റെ</t></inflection>
            <inflection case="instrumental" number="singular"><t><stem/>ംകൊണ്ട്</t></inflection>
            <inflection case="instrumental" number="singular"><t><stem/>മാൽ</t></inflection>
            <inflection case="locative" number="singular"><t><stem/>ത്തിങ്കൽ</t></inflection>
            <inflection case="locative" number="singular"><t><stem/>ത്തിൽ</t></inflection>
            <inflection case="vocative" number="singular"><t><stem/>മേ</t></inflection>
            <inflection case="dative" number="plural"><t><stem/>ങ്ങൾക്കു്</t></inflection>
            <inflection case="dative" number="plural"><t><stem/>ങ്ങൾക്ക്</t></inflection>
            <inflection case="genitive" number="plural"><t><stem/>ങ്ങളുടെ</t></inflection>
            <inflection case="instrumental" number="plural"><t><stem/>ങ്ങളാൽ</t></inflection>
            <inflection case="instrumental" number="plural"><t><stem/>ങ്ങൾക്കൊണ്ട്</t></inflection>
            <inflection case="locative" number="plural"><t><stem/>ങ്ങളിങ്കൽ</t></inflection>
            <inflection case="locative" number="plural"><t><stem/>ങ്ങളിൽ</t></inflection>
            <inflection number="singular"><t><stem/>ം</t></inflection>
        </inflections>
    </pattern>
    <pattern name="35" words="9">
        <pos>noun</pos>
        <suffix/>
        <inflections>
            <inflection case="accusative" number="singular"><t><stem/>യെ</t></inflection>
            <inflection case="dative" number="singular"><t><stem/>ക്കു്</t></inflection>
            <inflection case="dative" number="singular"><t><stem/>ക്ക്</t></inflection>
            <inflection case="genitive" number="singular"><t><stem/>യുടെ</t></inflection>
            <inflection case="instrumental" number="singular"><t><stem/>കൊണ്ട്</t></inflection>
            <inflection case="instrumental" number="singular"><t><stem/>യാൽ</t></inflection>
            <inflection case="locative" number="singular"><t><stem/>യിൽ</t></inflection>
            <inflection case="nominative" number="singular"><t><stem/></t></inflection>
            <inflection case="sociative" number="singular"><t><stem/>യോടു്</t></inflection>
            <inflection case="sociative" number="singular"><t><stem/>യോട്</t></inflection>
            <inflection case="vocative" number="singular"><t><stem/>യേ</t></inflection>
            <inflection case="accusative" number="plural"><t><stem/>കളെ</t></inflection>
            <inflection case="dative" number="plural"><t><stem/>കൾക്കു്</t></inflection>
            <inflection case="dative" number="plural"><t><stem/>കൾക്ക്</t></inflection>
            <inflection case="genitive" number="plural"><t><stem/>കളുടെ</t></inflection>
            <inflection case="instrumental" number="plural"><t><stem/>കളാൽ</t></inflection>
            <inflection case="instrumental" number="plural"><t><stem/>കൾക്കൊണ്ട്</t></inflection>
            <inflection case="locative" number="plural"><t><stem/>കളിങ്കൽ</t></inflection>
            <inflection case="locative" number="plural"><t><stem/>കളിൽ</t></inflection>
            <inflection case="nominative" number="plural"><t><stem/>കൾ</t></inflection>
            <inflection case="sociative" number="plural"><t><stem/>കളോട്</t></inflection>
            <inflection number="singular"><t><stem/></t></inflection>
        </inflections>
    </pattern>
    <pattern name="36" words="9">
        <pos>noun</pos>
        <suffix/>
        <inflections>
            <inflection case="accusative" number="singular"><t><stem/>യെ</t></inflection>
            <inflection case="dative" number="singular"><t><stem/>ക്കു്</t></inflection>
            <inflection case="genitive" number="singular"><t><stem/>യുടെ</t></inflection>
            <inflection case="instrumental" number="singular"><t><stem/>കൊണ്ട്</t></inflection>
            <inflection case="instrumental" number="singular"><t><stem/>യാൽ</t></inflection>
            <inflection case="locative" number="singular"><t><stem/>യിൽ</t></inflection>
            <inflection case="nominative" number="singular"><t><stem/></t></inflection>
            <inflection case="sociative" number="singular"><t><stem/>യോടു്</t></inflection>
            <inflection case="sociative" number="singular"><t><stem/>യോട്</t></inflection>
            <inflection case="vocative" number="singular"><t><stem/>യേ</t></inflection>
            <inflection case="accusative" number="plural"><t><stem/>കളെ</t></inflection>
            <inflection case="dative" number="plural"><t><stem/>കൾക്കു്</t></inflection>
            <inflection case="genitive" number="plural"><t><stem/>കളുടെ</t></inflection>
            <inflection case="instrumental" number="plural"><t><stem/>കളാൽ</t></inflection>
            <inflection case="instrumental" number="plural"><t><stem/>കൾക്കൊണ്ട്</t></inflection>
            <inflection case="locative" number="plural"><t><stem/>കളിങ്കൽ</t></inflection>
            <inflection case="nominative" number="plural"><t><stem/>കൾ</t></inflection>
        </inflections>
    </pattern>
    <pattern name="37" words="8">
        <pos>noun</pos>
        <suffix>ം</suffix>
        <inflections>
            <inflection case="accusative" number="singular"><t><stem/>ത്തിനെ</t></inflection>
            <inflection case="accusative" number="singular"><t><stem/>ത്തെ</t></inflection>
            <inflection case="dative" number="singular"><t><stem/>ത്തിനു്</t></inflection>
            <inflection case="dative" number="singular"><t><stem/>ത്തിന്</t></inflection>
            <inflection case="genitive" number="singular"><t><stem/>ത്തിന്റെ</t></inflection>
            <inflection case="instrumental" number="singular"><t><stem/>ംകൊണ്ട്</t></inflection>
            <inflection case="instrumental" number="singular"><t><stem/>മാൽ</t></inflection>
            <inflection case="locative" number="singular"><t><stem/>ത്തിങ്കൽ</t></inflection>
            <inflection case="locative" number="singular"><t><stem/>ത്തിൽ</t></inflection>
            <inflection case="vocative" number="singular"><t><stem/>മേ</t></inflection>
            <inflection case="accusative" number="plural"><t><stem/>ങ്ങളെ</t></inflection>
            <inflection case="dative" number="plural"><t><stem/>ങ്ങൾക്കു്</t></inflection>
            <inflection case="dative" number="plural"><t><stem/>ങ്ങൾക്ക്</t></inflection>
            <inflection case="genitive" number="plural"><t><stem/>ങ്ങളുടെ</t></inflection>
            <inflection case="instrumental" number="plural"><t><stem/>ങ്ങളാൽ</t></inflection>
            <inflection case="instrumental" number="plural"><t><stem/>ങ്ങൾക്കൊണ്ട്</t></inflection>
            <inflection case="locative" number="plural"><t><stem/>ങ്ങളിങ്കൽ</t></inflection>
            <inflection case="locative" number="plural"><t><stem/>ങ്ങളിൽ</t></inflection>
            <inflection number="singular"><t><stem/>ം</t></inflection>
        </inflections>
    </pattern>
    <pattern name="38" words="8">
        <pos>noun</pos>
        <suffix>ർ</suffix>
        <inflections>
            <inflection case="accusative" number="singular"><t><stem/>രിനെ</t></inflection>
            <inflection case="dative" number="singular"><t><stem/>രിനു്</t></inflection>
            <inflection case="genitive" number="singular"><t><stem/>രിന്റെ</t></inflection>
            <inflection case="genitive" number="singular"><t><stem/>രുടെ</t></inflection>
            <inflection case="instrumental" number="singular"><t><stem/>രാൽ</t></inflection>
            <inflection case="instrumental" number="singular"><t><stem/>ർക്കൊണ്ട്</t></inflection>
            <inflection case="locative" number="singular"><t><stem/>രിങ്കൽ</t></inflection>
            <inflection case="sociative" number="singular"><t><stem/>രോടു്</t></inflection>
            <inflection case="sociative" number="singular"><t><stem/>രോട്</t></inflection>
            <inflection case="accusative" number="plural"><t><stem/>രുകളെ</t></inflection>
            <inflection case="accusative" number="plural"><t><stem/>റുകളെ</t></inflection>
            <inflection case="dative" number="plural"><t><stem/>രുകൾക്കു്</t></inflection>
            <inflection case="genitive" number="plural"><t><stem/>രുകളുടെ</t></inflection>
            <inflection case="genitive" number="plural"><t><stem/>റുകളുടെ</t></inflection>
            <inflection case="instrumental" number="plural"><t><stem/>രുകളാൽ</t></inflection>
            <inflection case="instrumental" number="plural"><t><stem/>രുകൾക്കൊണ്ട്</t></inflection>
            <inflection case="instrumental" number="plural"><t><stem/>റുകളാൽ</t></inflection>
            <inflection case="instrumental" number="plural"><t><stem/>റുകൾക്കൊണ്ട്</t></inflection>
            <inflection case="locative" number="plural"><t><stem/>രുകളിങ്കൽ</t></inflection>
            <inflection number="singular"><t><stem/>ർ</t></inflection>
        </inflections>
    </pattern>
    <pattern name="39" words="8">
        <pos>noun</pos>
        <suffix>വ്</suffix>
        <inflections>
            <inflection case="accusative" number="singular"><t><stem/>വിനെ</t></inflection>
            <inflection case="dative" number="singular"><t><stem/>വിന്</t></inflection>
            <inflection case="genitive" number="singular"><t><stem/>വിന്റെ</t></inflection>
            <inflection case="instrumental" number="singular"><t><stem/>വിനാൽ</t></inflection>
            <inflection case="locative" number="singular"><t><stem/>വിൽ</t></inflection>
            <inflection case="nominative" number="singular"><t><stem/>വ്</t></inflection>
            <inflection case="sociative" number="singular"><t><stem/>വിനോട്</t></inflection>
            <inflection case="vocative" number="singular"><t><stem/>വേ</t></inflection>
            <inflection case="accusative" number="plural"><t><stem/>ക്കന്മാരെ</t></inflection>
            <inflection case="dative" number="plural"><t><stem/>ക്കന്മാർക്ക്</t></inflection>
            <inflection case="genitive" number="plural"><t><stem/>ക്കന്മാരുടെ</t></inflection>
            <inflection case="instrumental" number="plural"><t><stem/>ക്കന്മാരാൽ</t></inflection>
            <inflection case="locative" number="plural"><t><stem/>ക്കന്മാരിൽ</t></inflection>
            <inflection case="nominative" number="plural"><t><stem/>ക്കന്മാർ</t></inflection>
            <inflection case="sociative" number="plural"><t><stem/>ക്കന്മാരോട്</t></inflection>
            <inflection case="vocative" number="plural"><t><stem/>ക്കന്മാരേ</t></inflection>
        </inflections>
    </pattern>
    <pattern name="3a" words="7">
        <pos>noun</pos>
        <suffix>ർ</suffix>
        <inflections>
            <inflection case="accusative" number="singular"><t><stem/>രിനെ</t></inflection>
            <inflection case="dative" number="singular"><t><stem/>രിനു്</t></inflection>
            <inflection case="dative" number="singular"><t><stem/>രിന്</t></inflection>
            <inflection case="dative" number="singular"><t><stem/>റിനു്</t></inflection>
            <inflection case="dative" number="singular"><t><stem/>റിന്</t></inflection>
            <inflection case="dative" number="singular"><t><stem/>ർക്കു്</t></inflection>
            <inflection case="dative" number="singular"><t><stem/>ർക്ക്</t></inflection>
            <inflection case="genitive" number="singular"><t><stem/>രിന്റെ</t></inflection>
            <inflection case="genitive" number="singular"><t><stem/>രുടെ</t></inflection>
            <inflection case="instrumental" number="singular"><t><stem/>രാൽ</t></inflection>
            <inflection case="instrumental" number="singular"><t><stem/>ർക്കൊണ്ട്</t></inflection>
            <inflection case="locative" number="singular"><t><stem/>രിങ്കൽ</t></inflection>
            <inflection case="locative" number="singular"><t><stem/>രിൽ</t></inflection>
            <inflection case="sociative" number="singular"><t><stem/>രോടു്</t></inflection>
            <inflection case="sociative" number="singular"><t><stem/>രോട്</t></inflection>
            <inflection case="accusative" number="plural"><t><stem/>രുകളെ</t></inflection>
            <inflection case="accusative" number="plural"><t><stem/>റുകളെ</t></inflection>
            <inflection case="dative" number="plural"><t><stem/>രുകൾക്കു്</t></inflection>
            <inflection case="dative" number="plural"><t><stem/>രുകൾക്ക്</t></inflection>
            <inflection case="dative" number="plural"><t><stem/>റുകൾക്കു്</t></inflection>
            <inflection case="dative" number="plural"><t><stem/>റുകൾക്ക്</t></inflection>
            <inflection case="genitive" number="plural"><t><stem/>രുകളുടെ</t></inflection>
            <inflection case="genitive" number="plural"><t><stem/>റുകളുടെ</t></inflection>
            <inflection case="instrumental" number="plural"><t><stem/>രുകളാൽ</t></inflection>
            <inflection case="instrumental" number="plural"><t><stem/>രുകൾക്കൊണ്ട്</t></inflection>
            <inflection case="instrumental" number="plural"><t><stem/>റുകളാൽ</t></inflection>
            <inflection case="instrumental" number="plural"><t><stem/>റുകൾക്കൊണ്ട്</t></inflection>
            <inflection case="locative" number="plural"><t><stem/>രുകളിങ്കൽ</t></inflection>
            <inflection case="locative" number="plural"><t><stem/>രുകളിൽ</t></inflection>
            <inflection case="locative" number="plural"><t><stem/>റുകളിങ്കൽ</t></inflection>
            <inflection case="locative" number="plural"><t><stem/>റുകളിൽ</t></inflection>
            <inflection number="singular"><t><stem/>ർ</t></inflection>
        </inflections>
    </pattern>
    <pattern name="3b" words="6">
        <pos>noun</pos>
        <suffix>ൽ</suffix>
        <inflections>
            <inflection case="accusative" number="singular"><t><stem/>ലിനെ</t></inflection>
            <inflection case="dative" number="singular"><t><stem/>ലിനു്</t></inflection>
            <inflection case="dative" number="singular"><t><stem/>ലിന്</t></inflection>
            <inflection case="genitive" number="singular"><t><stem/>ലിന്റെ</t></inflection>
            <inflection case="genitive" number="singular"><t><stem/>ലുടെ</t></inflection>
            <inflection case="instrumental" number="singular"><t><stem/>ലാൽ</t></inflection>
            <inflection case="instrumental" number="singular"><t><stem/>ൽക്കൊണ്ട്</t></inflection>
            <inflection case="locative" number="singular"><t><stem/>ലിങ്കൽ</t></inflection>
            <inflection case="locative" number="singular"><t><stem/>ലിൽ</t></inflection>
            <inflection case="sociative" number="singular"><t><stem/>ലോടു്</t></inflection>
            <inflection case="sociative" number="singular"><t><stem/>ലോട്</t></inflection>
            <inflection case="accusative" number="plural"><t><stem/>ലുകളെ</t></inflection>
            <inflection case="dative" number="plural"><t><stem/>ലുകൾക്കു്</t></inflection>
            <inflection case="dative" number="plural"><t><stem/>ലുകൾക്ക്</t></inflection>
            <inflection case="genitive" number="plural"><t><stem/>ലുകളുടെ</t></inflection>
            <inflection case="instrumental" number="plural"><t><stem/>ലുകളാൽ</t></inflection>
            <inflection case="instrumental" number="plural"><t><stem/>ലുകൾക്കൊണ്ട്</t></inflection>
            <inflection case="locative" number="plural"><t><stem/>ലുകളിങ്കൽ</t></inflection>
            <inflection case="locative" number="plural"><t><stem/>ലുകളിൽ</t></inflection>
            <inflection number="singular"><t><stem/>ൽ</t></inflection>
        </inflections>
    </pattern>
    <pattern name="3c" words="6">
        <pos>noun</pos>
        <suffix/>
        <inflections>
            <inflection case="accusative" number="singular"><t><stem/>യെ</t></inflection>
            <inflection case="dative" number="singular"><t><stem/>യ്ക്ക്</t></inflection>
            <inflection case="genitive" number="singular"><t><stem/>യുടെ</t></inflection>
            <inflection case="instrumental" number="singular"><t><stem/>കൊണ്ട്</t></inflection>
            <inflection case="instrumental" number="singular"><t><stem/>യാൽ</t></inflection>
            <inflection case="locative" number="singular"><t><stem/>യിൽ</t></inflection>
            <inflection case="nominative" number="singular"><t><stem/></t></inflection>
            <inflection case="sociative" number="singular"><t><stem/>യോടു്</t></inflection>
            <inflection case="sociative" number="singular"><t><stem/>യോട്</t></inflection>
            <inflection case="vocative" number="singular"><t><stem/>യേ</t></inflection>
            <inflection case="accusative" number="plural"><t><stem/>കളെ</t></inflection>
            <inflection case="dative" number="plural"><t><stem/>കൾക്കു്</t></inflection>
            <inflection case="genitive" number="plural"><t><stem/>കളുടെ</t></inflection>
            <inflection case="instrumental" number="plural"><t><stem/>കളാൽ</t></inflection>
            <inflection case="instrumental" number="plural"><t><stem/>കൾക്കൊണ്ട്</t></inflection>
            <inflection case="locative" number="plural"><t><stem/>കളിങ്കൽ</t></inflection>
        </inflections>
    </pattern>
    <pattern name="3d" words="6">
        <pos>noun</pos>
        <suffix/>
        <inflections>
            <inflection number="singular"><t><stem/></t></inflection>
            <inflection number="plural"><t><stem/>കൾ</t></inflection>
        </inflections>
    </pattern>
    <pattern name="3e" words="6">
        <pos>noun</pos>
        <suffix/>
        <inflections>
            <inflection case="accusative" number="singular"><t><stem/>യെ</t></inflection>
            <inflection case="dative" number="singular"><t><stem/>ക്കു്</t></inflection>
            <inflection case="dative" number="singular"><t><stem/>ക്ക്</t></inflection>
            <inflection case="genitive" number="singular"><t><stem/>യുടെ</t></inflection>
            <inflection case="instrumental" number="singular"><t><stem/>കൊണ്ട്</t></inflection>
            <inflection case="instrumental" number="singular"><t><stem/>യാൽ</t></inflection>
            <inflection case="locative" number="singular"><t><stem/>യിൽ</t></inflection>
            <inflection case="sociative" number="singular"><t><stem/>യോടു്</t></inflection>
            <inflection case="sociative" number="singular"><t><stem/>യോട്</t></inflection>
            <inflection case="vocative" number="singular"><t><stem/>യേ</t></inflection>
            <inflection case="accusative" number="plural"><t><stem/>കളെ</t></inflection>
            <inflection case="dative" number="plural"><t><stem/>കൾക്കു്</t></inflection>
            <inflection case="dative" number="plural"><t><stem/>കൾക്ക്</t></inflection>
            <inflection case="genitive" number="plural"><t><stem/>കളുടെ</t></inflection>
            <inflection case="instrumental" number="plural"><t><stem/>കളാൽ</t></inflection>
            <inflection case="instrumental" number="plural"><t><stem/>കൾക്കൊണ്ട്</t></inflection>
            <inflection case="locative" number="plural"><t><stem/>കളിങ്കൽ</t></inflection>
            <inflection case="locative" number="plural"><t><stem/>കളിൽ</t></inflection>
            <inflection number="singular"><t><stem/></t></inflection>
            <inflection number="plural"><t><stem/>കൾ</t></inflection>
        </inflections>
    </pattern>
    <pattern name="3f" words="6">
        <pos><!-- gender="feminine" -->noun</pos>
        <suffix/>
        <inflections>
            <inflection case="accusative" number="singular" gender="feminine"><t><stem/>യെ</t></inflection>
            <inflection case="dative" number="singular" gender="feminine"><t><stem/>ക്ക്</t></inflection>
            <inflection case="genitive" number="singular" gender="feminine"><t><stem/>യുടെ</t></inflection>
            <inflection case="instrumental" number="singular" gender="feminine"><t><stem/>യാൽ</t></inflection>
            <inflection case="locative" number="singular" gender="feminine"><t><stem/>യിൽ</t></inflection>
            <inflection case="nominative" number="singular" gender="feminine"><t><stem/></t></inflection>
            <inflection case="sociative" number="singular" gender="feminine"><t><stem/>യോട്</t></inflection>
            <inflection case="accusative" number="plural" gender="feminine"><t><stem/>കളെ</t></inflection>
            <inflection case="dative" number="plural" gender="feminine"><t><stem/>കൾക്ക്</t></inflection>
            <inflection case="genitive" number="plural" gender="feminine"><t><stem/>കളുടെ</t></inflection>
            <inflection case="instrumental" number="plural" gender="feminine"><t><stem/>കളാൽ</t></inflection>
            <inflection case="locative" number="plural" gender="feminine"><t><stem/>കളിൽ</t></inflection>
            <inflection case="nominative" number="plural" gender="feminine"><t><stem/>കൾ</t></inflection>
            <inflection case="sociative" number="plural" gender="feminine"><t><stem/>കളോട്</t></inflection>
        </inflections>
    </pattern>
    <pattern name="40" words="6">
        <pos>noun</pos>
        <suffix>ം</suffix>
        <inflections>
            <inflection case="accusative" number="singular"><t><stem/>ത്തിനെ</t></inflection>
            <inflection case="accusative" number="singular"><t><stem/>ത്തെ</t></inflection>
            <inflection case="dative" number="singular"><t><stem/>ത്തിനു്</t></inflection>
            <inflection case="genitive" number="singular"><t><stem/>ത്തിന്റെ</t></inflection>
            <inflection case="instrumental" number="singular"><t><stem/>ംകൊണ്ട്</t></inflection>
            <inflection case="locative" number="singular"><t><stem/>ത്തിങ്കൽ</t></inflection>
            <inflection case="vocative" number="singular"><t><stem/>മേ</t></inflection>
            <inflection case="accusative" number="plural"><t><stem/>ങ്ങളെ</t></inflection>
            <inflection case="dative" number="plural"><t><stem/>ങ്ങൾക്കു്</t></inflection>
            <inflection case="genitive" number="plural"><t><stem/>ങ്ങളുടെ</t></inflection>
            <inflection case="instrumental" number="plural"><t><stem/>ങ്ങളാൽ</t></inflection>
            <inflection case="instrumental" number="plural"><t><stem/>ങ്ങൾക്കൊണ്ട്</t></inflection>
            <inflection case="locative" number="plural"><t><stem/>ങ്ങളിങ്കൽ</t></inflection>
            <inflection><t><stem/>ം</t></inflection>
        </inflections>
    </pattern>
    <pattern name="41" words="5">
        <pos>noun</pos>
        <suffix>ൻ</suffix>
        <inflections>
            <inflection case="accusative" number="singular"><t><stem/>നെ</t></inflection>
            <inflection case="dative" number="singular"><t><stem/>ന്</t></inflection>
            <inflection case="genitive" number="singular"><t><stem/>ന്റെ</t></inflection>
            <inflection case="instrumental" number="singular"><t><stem/>നാൽ</t></inflection>
            <inflection case="locative" number="singular"><t><stem/>നിൽ</t></inflection>
            <inflection case="nominative" number="singular"><t><stem/>ൻ</t></inflection>
            <inflection case="sociative" number="singular"><t><stem/>നോട്</t></inflection>
            <inflection case="vocative" number="singular"><t><stem/>ാ</t></inflection>
            <inflection case="accusative" number="plural"><t><stem/>ന്മാരെ</t></inflection>
            <inflection case="dative" number="plural"><t><stem/>ന്മാർക്ക്</t></inflection>
            <inflection case="genitive" number="plural"><t><stem/>ന്മാരുടെ</t></inflection>
            <inflection case="instrumental" number="plural"><t><stem/>ന്മാരാൽ</t></inflection>
            <inflection case="locative" number="plural"><t><stem/>ന്മാരിൽ</t></inflection>
            <inflection case="nominative" number="plural"><t><stem/>ന്മാർ</t></inflection>
            <inflection case="sociative" number="plural"><t><stem/>ന്മാരോട്</t></inflection>
            <inflection case="vocative" number="plural"><t><stem/>ന്മാരേ</t></inflection>
        </inflections>
    </pattern>
    <pattern name="42" words="5">
        <pos>noun</pos>
        <suffix>ൽ</suffix>
        <inflections>
            <inflection case="accusative" number="singular"><t><stem/>ലിനെ</t></inflection>
            <inflection case="dative" number="singular"><t><stem/>ലിനു്</t></inflection>
            <inflection case="genitive" number="singular"><t><stem/>ലിന്റെ</t></inflection>
            <inflection case="genitive" number="singular"><t><stem/>ലുടെ</t></inflection>
            <inflection case="instrumental" number="singular"><t><stem/>ലാൽ</t></inflection>
            <inflection case="instrumental" number="singular"><t><stem/>ൽക്കൊണ്ട്</t></inflection>
            <inflection case="locative" number="singular"><t><stem/>ലിങ്കൽ</t></inflection>
            <inflection case="sociative" number="singular"><t><stem/>ലോടു്</t></inflection>
            <inflection case="sociative" number="singular"><t><stem/>ലോട്</t></inflection>
            <inflection case="accusative" number="plural"><t><stem/>ലുകളെ</t></inflection>
            <inflection case="dative" number="plural"><t><stem/>ലുകൾക്കു്</t></inflection>
            <inflection case="genitive" number="plural"><t><stem/>ലുകളുടെ</t></inflection>
            <inflection case="instrumental" number="plural"><t><stem/>ലുകളാൽ</t></inflection>
            <inflection case="instrumental" number="plural"><t><stem/>ലുകൾക്കൊണ്ട്</t></inflection>
            <inflection case="locative" number="plural"><t><stem/>ലുകളിങ്കൽ</t></inflection>
            <inflection number="singular"><t><stem/>ൽ</t></inflection>
        </inflections>
    </pattern>
    <pattern name="43" words="4">
        <pos>noun</pos>
        <suffix>്</suffix>
        <inflections>
            <inflection case="accusative" number="singular"><t><stem/>ിനെ</t></inflection>
            <inflection case="dative" number="singular"><t><stem/>ിനു്</t></inflection>
            <inflection case="dative" number="singular"><t><stem/>ിന്</t></inflection>
            <inflection case="genitive" number="singular"><t><stem/>ിന്റെ</t></inflection>
            <inflection case="instrumental" number="singular"><t><stem/>ാൽ</t></inflection>
            <inflection case="instrumental" number="singular"><t><stem/>്കൊണ്ട്</t></inflection>
            <inflection case="locative" number="singular"><t><stem/>്ടിങ്കൽ</t></inflection>
            <inflection case="locative" number="singular"><t><stem/>്ടിങ്ങൽ</t></inflection>
            <inflection case="locative" number="singular"><t><stem/>്ടിൽ</t></inflection>
            <inflection case="sociative" number="singular"><t><stem/>ിനോടു്</t></inflection>
            <inflection case="sociative" number="singular"><t><stem/>ിനോട്</t></inflection>
            <inflection case="sociative" number="singular"><t><stem/>ോടു്</t></inflection>
            <inflection case="sociative" number="singular"><t><stem/>ോട്</t></inflection>
            <inflection case="vocative" number="singular"><t><stem/>േ</t></inflection>
            <inflection case="accusative" number="plural"><t><stem/>ുകളെ</t></inflection>
            <inflection case="dative" number="plural"><t><stem/>ുകൾക്കു്</t></inflection>
            <inflection case="dative" number="plural"><t><stem/>ുകൾക്ക്</t></inflection>
            <inflection case="genitive" number="plural"><t><stem/>ുകളുടെ</t></inflection>
            <inflection case="instrumental" number="plural"><t><stem/>ുകളാൽ</t></inflection>
            <inflection case="instrumental" number="plural"><t><stem/>ുകൾക്കൊണ്ട്</t></inflection>
            <inflection case="locative" number="plural"><t><stem/>ുകളിങ്കൽ</t></inflection>
            <inflection case="locative" number="plural"><t><stem/>ുകളിൽ</t></inflection>
            <inflection number="singular"><t><stem/>്</t></inflection>
        </inflections>
    </pattern>
    <pattern name="44" words="4">
        <pos>noun</pos>
        <suffix>ൽ</suffix>
        <inflections>
            <inflection case="accusative" number="singular"><t><stem/>ലിനെ</t></inflection>
            <inflection case="dative" number="singular"><t><stem/>ലിനു്</t></inflection>
            <inflection case="dative" number="singular"><t><stem/>ലിന്</t></inflection>
            <inflection case="genitive" number="singular"><t><stem/>ലിന്റെ</t></inflection>
            <inflection case="instrumental" number="singular"><t><stem/>ലാൽ</t></inflection>
            <inflection case="instrumental" number="singular"><t><stem/>ൽക്കൊണ്ട്</t></inflection>
            <inflection case="locative" number="singular"><t><stem/>ലിങ്കൽ</t></inflection>
            <inflection case="locative" number="singular"><t><stem/>ലിൽ</t></inflection>
            <inflection case="nominative" number="singular"><t><stem/>ൽ</t></inflection>
            <inflection case="sociative" number="singular"><t><stem/>ലോടു്</t></inflection>
            <inflection case="sociative" number="singular"><t><stem/>ലോട്</t></inflection>
            <inflection case="accusative" number="plural"><t><stem/>ലുകളെ</t></inflection>
            <inflection case="dative" number="plural"><t><stem/>ലുകൾക്കു്</t></inflection>
            <inflection case="dative" number="plural"><t><stem/>ലുകൾക്ക്</t></inflection>
            <inflection case="genitive" number="plural"><t><stem/>ലുകളുടെ</t></inflection>
            <inflection case="instrumental" number="plural"><t><stem/>ലുകളാൽ</t></inflection>
            <inflection case="instrumental" number="plural"><t><stem/>ലുകൾക്കൊണ്ട്</t></inflection>
            <inflection case="locative" number="plural"><t><stem/>ലുകളിങ്കൽ</t></inflection>
            <inflection case="locative" number="plural"><t><stem/>ലുകളിൽ</t></inflection>
            <inflection case="nominative" number="plural"><t><stem/>ലുകൾ</t></inflection>
            <inflection case="sociative" number="plural"><t><stem/>ലുകളോട്</t></inflection>
            <inflection number="singular"><t><stem/>ൽ</t></inflection>
        </inflections>
    </pattern>
    <pattern name="45" words="4">
        <pos>noun</pos>
        <suffix/>
        <inflections>
            <inflection case="accusative" number="singular"><t><stem/>യെ</t></inflection>
            <inflection case="dative" number="singular"><t><stem/>ക്കു്</t></inflection>
            <inflection case="genitive" number="singular"><t><stem/>യുടെ</t></inflection>
            <inflection case="instrumental" number="singular"><t><stem/>കൊണ്ട്</t></inflection>
            <inflection case="instrumental" number="singular"><t><stem/>യാൽ</t></inflection>
            <inflection case="locative" number="singular"><t><stem/>യിൽ</t></inflection>
            <inflection case="nominative" number="singular"><t><stem/></t></inflection>
            <inflection case="sociative" number="singular"><t><stem/>യോടു്</t></inflection>
            <inflection case="sociative" number="singular"><t><stem/>യോട്</t></inflection>
            <inflection case="vocative" number="singular"><t><stem/>യേ</t></inflection>
            <inflection case="accusative" number="plural"><t><stem/>കളെ</t></inflection>
            <inflection case="dative" number="plural"><t><stem/>കൾക്കു്</t></inflection>
            <inflection case="genitive" number="plural"><t><stem/>കളുടെ</t></inflection>
            <inflection case="instrumental" number="plural"><t><stem/>കളാൽ</t></inflection>
            <inflection case="instrumental" number="plural"><t><stem/>കൾക്കൊണ്ട്</t></inflection>
            <inflection case="locative" number="plural"><t><stem/>കളിങ്കൽ</t></inflection>
        </inflections>
    </pattern>
    <pattern name="46" words="4">
        <pos>noun</pos>
        <suffix>്</suffix>
        <inflections>
            <inflection case="accusative" number="singular"><t><stem/>ിനെ</t></inflection>
            <inflection case="accusative" number="singular"><t><stem/>ുകളെ</t></inflection>
            <inflection case="dative" number="singular"><t><stem/>ിനു്</t></inflection>
            <inflection case="dative" number="singular"><t><stem/>ിന്</t></inflection>
            <inflection case="genitive" number="singular"><t><stem/>ിന്റെ</t></inflection>
            <inflection case="instrumental" number="singular"><t><stem/>ാൽ</t></inflection>
            <inflection case="instrumental" number="singular"><t><stem/>്കൊണ്ട്</t></inflection>
            <inflection case="locative" number="singular"><t><stem/>ിങ്കൽ</t></inflection>
            <inflection case="locative" number="singular"><t><stem/>ിൽ</t></inflection>
            <inflection case="sociative" number="singular"><t><stem/>ിനോടു്</t></inflection>
            <inflection case="sociative" number="singular"><t><stem/>ിനോട്</t></inflection>
            <inflection case="sociative" number="singular"><t><stem/>ോടു്</t></inflection>
            <inflection case="sociative" number="singular"><t><stem/>ോട്</t></inflection>
            <inflection case="vocative" number="singular"><t><stem/>േ</t></inflection>
            <inflection case="dative" number="plural"><t><stem/>ുകൾക്കു്</t></inflection>
            <inflection case="dative" number="plural"><t><stem/>ുകൾക്ക്</t></inflection>
            <inflection case="genitive" number="plural"><t><stem/>ുകളുടെ</t></inflection>
            <inflection case="instrumental" number="plural"><t><stem/>ുകളാൽ</t></inflection>
            <inflection case="instrumental" number="plural"><t><stem/>ുകൾക്കൊണ്ട്</t></inflection>
            <inflection case="locative" number="plural"><t><stem/>ുകളിങ്കൽ</t></inflection>
            <inflection case="locative" number="plural"><t><stem/>ുകളിൽ</t></inflection>
            <inflection number="singular"><t><stem/>്</t></inflection>
        </inflections>
    </pattern>
    <pattern name="47" words="4">
        <pos>noun</pos>
        <suffix>ം</suffix>
        <inflections>
            <inflection number="singular"><t><stem/>ം</t></inflection>
            <inflection number="plural"><t><stem/>ങ്ങൾ</t></inflection>
        </inflections>
    </pattern>
    <pattern name="48" words="4">
        <pos>noun</pos>
        <suffix/>
        <inflections>
            <inflection case="accusative" number="singular"><t><stem/>വെ</t></inflection>
            <inflection case="dative" number="singular"><t><stem/>ക്കു്</t></inflection>
            <inflection case="genitive" number="singular"><t><stem/>യുടെ</t></inflection>
            <inflection case="instrumental" number="singular"><t><stem/>കൊണ്ട്</t></inflection>
            <inflection case="instrumental" number="singular"><t><stem/>വാൽ</t></inflection>
            <inflection case="locative" number="singular"><t><stem/>വിൽ</t></inflection>
            <inflection case="sociative" number="singular"><t><stem/>വോടു്</t></inflection>
            <inflection case="sociative" number="singular"><t><stem/>വോട്</t></inflection>
            <inflection case="vocative" number="singular"><t><stem/>വേ</t></inflection>
            <inflection case="accusative" number="plural"><t><stem/>കളെ</t></inflection>
            <inflection case="dative" number="plural"><t><stem/>കൾക്കു്</t></inflection>
            <inflection case="genitive" number="plural"><t><stem/>കളുടെ</t></inflection>
            <inflection case="instrumental" number="plural"><t><stem/>കളാൽ</t></inflection>
            <inflection case="instrumental" number="plural"><t><stem/>കൾക്കൊണ്ട്</t></inflection>
            <inflection case="locative" number="plural"><t><stem/>കളിങ്കൽ</t></inflection>
            <inflection number="singular"><t><stem/></t></inflection>
        </inflections>
    </pattern>
    <pattern name="49" words="4">
        <pos><!-- gender="masculine" -->noun</pos>
        <suffix/>
        <inflections>
            <inflection number="singular" gender="masculine"><t><stem/></t></inflection>
        </inflections>
    </pattern>
    <pattern name="4a" words="4">
        <pos>noun</pos>
        <suffix>്</suffix>
        <inflections>
            <inflection case="nominative" number="singular"><t><stem/>്</t></inflection>
            <inflection case="nominative" number="plural"><t><stem/>ുകൾ</t></inflection>
        </inflections>
    </pattern>
    <pattern name="4b" words="4">
        <pos><!-- gender="feminine" -->noun</pos>
        <suffix/>
        <inflections>
            <inflection case="nominative" number="singular" gender="feminine"><t><stem/></t></inflection>
        </inflections>
    </pattern>
    <pattern name="4c" words="4">
        <pos>noun</pos>
        <suffix>ൻ</suffix>
        <inflections>
            <inflection case="accusative" number="singular"><t><stem/>നിനെ</t></inflection>
            <inflection case="accusative" number="singular"><t><stem/>നെ</t></inflection>
            <inflection case="dative" number="singular"><t><stem/>ന്</t></inflection>
            <inflection case="genitive" number="singular"><t><stem/>നുടെ</t></inflection>
            <inflection case="genitive" number="singular"><t><stem/>ന്റെ</t></inflection>
            <inflection case="genitive" number="singular"><t><stem/>ൻറെ</t></inflection>
            <inflection case="instrumental" number="singular"><t><stem/>നാൽ</t></inflection>
            <inflection case="instrumental" number="singular"><t><stem/>ൻക്കൊണ്ട്</t></inflection>
            <inflection case="locative" number="singular"><t><stem/>നിൽ</t></inflection>
            <inflection case="nominative" number="singular"><t><stem/>ൻ</t></inflection>
            <inflection case="sociative" number="singular"><t><stem/>നോടു്</t></inflection>
            <inflection case="sociative" number="singular"><t><stem/>നോട്</t></inflection>
            <inflection case="vocative" number="singular"><t><stem/>ാ</t></inflection>
            <inflection case="accusative" number="plural"><t><stem/>ൻമാരിനെ</t></inflection>
            <inflection case="dative" number="plural"><t><stem/>ൻമാരിനു്</t></inflection>
            <inflection case="genitive" number="plural"><t><stem/>ൻമാരുടെ</t></inflection>
            <inflection case="instrumental" number="plural"><t><stem/>ൻമാരാൽ</t></inflection>
            <inflection case="instrumental" number="plural"><t><stem/>ൻമാർക്കൊണ്ട്</t></inflection>
            <inflection case="locative" number="plural"><t><stem/>ൻമാരിങ്കൽ</t></inflection>
        </inflections>
    </pattern>
    <pattern name="4d" words="3">
        <pos>noun</pos>
        <suffix>ർ</suffix>
        <inflections>
            <inflection case="nominative" number="singular"><t><stem/>ർ</t></inflection>
            <inflection case="nominative" number="plural"><t><stem/>റുകൾ</t></inflection>
        </inflections>
    </pattern>
    <pattern name="4e" words="3">
        <pos><!-- gender="masculine" -->noun</pos>
        <suffix/>
        <inflections>
            <inflection case="nominative" number="singular" gender="masculine"><t><stem/></t></inflection>
        </inflections>
    </pattern>
    <pattern name="4f" words="3">
        <pos>noun</pos>
        <suffix>്</suffix>
        <inflections>
            <inflection case="accusative" number="singular"><t><stem/>ിനെ</t></inflection>
            <inflection case="dative" number="singular"><t><stem/>ിനു്</t></inflection>
            <inflection case="genitive" number="singular"><t><stem/>ിന്റെ</t></inflection>
            <inflection case="instrumental" number="singular"><t><stem/>ാൽ</t></inflection>
            <inflection case="instrumental" number="singular"><t><stem/>്കൊണ്ട്</t></inflection>
            <inflection case="locative" number="singular"><t><stem/>ിങ്കൽ</t></inflection>
            <inflection case="sociative" number="singular"><t><stem/>ിനോടു്</t></inflection>
            <inflection case="sociative" number="singular"><t><stem/>ിനോട്</t></inflection>
            <inflection case="sociative" number="singular"><t><stem/>ോടു്</t></inflection>
            <inflection case="sociative" number="singular"><t><stem/>ോട്</t></inflection>
            <inflection case="vocative" number="singular"><t><stem/>േ</t></inflection>
            <inflection case="accusative" number="plural"><t><stem/>ുകളെ</t></inflection>
            <inflection case="dative" number="plural"><t><stem/>ുകൾക്കു്</t></inflection>
            <inflection case="genitive" number="plural"><t><stem/>ുകളുടെ</t></inflection>
            <inflection case="instrumental" number="plural"><t><stem/>ുകളാൽ</t></inflection>
            <inflection case="instrumental" number="plural"><t><stem/>ുകൾക്കൊണ്ട്</t></inflection>
            <inflection case="locative" number="plural"><t><stem/>ുകളിങ്കൽ</t></inflection>
            <inflection><t><stem/>്</t></inflection>
        </inflections>
    </pattern>
    <pattern name="50" words="3">
        <pos>noun</pos>
        <suffix/>
        <inflections>
            <inflection case="accusative" number="singular"><t><stem/>യെ</t></inflection>
            <inflection case="dative" number="singular"><t><stem/>ക്കു്</t></inflection>
            <inflection case="genitive" number="singular"><t><stem/>യുടെ</t></inflection>
            <inflection case="instrumental" number="singular"><t><stem/>കൊണ്ട്</t></inflection>
            <inflection case="instrumental" number="singular"><t><stem/>യാൽ</t></inflection>
            <inflection case="locative" number="singular"><t><stem/>യിൽ</t></inflection>
            <inflection case="sociative" number="singular"><t><stem/>യോടു്</t></inflection>
            <inflection case="sociative" number="singular"><t><stem/>യോട്</t></inflection>
            <inflection case="vocative" number="singular"><t><stem/>യേ</t></inflection>
            <inflection case="accusative" number="plural"><t><stem/>കളെ</t></inflection>
            <inflection case="dative" number="plural"><t><stem/>കൾക്കു്</t></inflection>
            <inflection case="genitive" number="plural"><t><stem/>കളുടെ</t></inflection>
            <inflection case="instrumental" number="plural"><t><stem/>കളാൽ</t></inflection>
            <inflection case="instrumental" number="plural"><t><stem/>കൾക്കൊണ്ട്</t></inflection>
            <inflection case="locative" number="plural"><t><stem/>കളിങ്കൽ</t></inflection>
            <inflection number="singular"><t><stem/></t></inflection>
            <inflection number="plural"><t><stem/>കൾ</t></inflection>
        </inflections>
    </pattern>
    <pattern name="51" words="3">
        <pos><!-- gender="feminine" -->noun</pos>
        <suffix/>
        <inflections>
            <inflection number="singular" gender="feminine"><t><stem/></t></inflection>
        </inflections>
    </pattern>
    <pattern name="52" words="3">
        <pos>noun</pos>
        <suffix>്</suffix>
        <inflections>
            <inflection case="accusative" number="singular"><t><stem/>ിനെ</t></inflection>
            <inflection case="dative" number="singular"><t><stem/>ിനു്</t></inflection>
            <inflection case="genitive" number="singular"><t><stem/>ിന്റെ</t></inflection>
            <inflection case="instrumental" number="singular"><t><stem/>ാൽ</t></inflection>
            <inflection case="instrumental" number="singular"><t><stem/>്കൊണ്ട്</t></inflection>
            <inflection case="locative" number="singular"><t><stem/>്ടിങ്കൽ</t></inflection>
            <inflection case="sociative" number="singular"><t><stem/>ിനോടു്</t></inflection>
            <inflection case="sociative" number="singular"><t><stem/>ിനോട്</t></inflection>
            <inflection case="sociative" number="singular"><t><stem/>ോടു്</t></inflection>
            <inflection case="sociative" number="singular"><t><stem/>ോട്</t></inflection>
            <inflection case="vocative" number="singular"><t><stem/>േ</t></inflection>
            <inflection case="accusative" number="plural"><t><stem/>ുകളെ</t></inflection>
            <inflection case="dative" number="plural"><t><stem/>ുകൾക്കു്</t></inflection>
            <inflection case="genitive" number="plural"><t><stem/>ുകളുടെ</t></inflection>
            <inflection case="instrumental" number="plural"><t><stem/>ുകളാൽ</t></inflection>
            <inflection case="instrumental" number="plural"><t><stem/>ുകൾക്കൊണ്ട്</t></inflection>
            <inflection case="locative" number="plural"><t><stem/>ുകളിങ്കൽ</t></inflection>
            <inflection number="singular"><t><stem/>്</t></inflection>
        </inflections>
    </pattern>
    <pattern name="53" words="3">
        <pos>noun</pos>
        <suffix>ൽ</suffix>
        <inflections>
            <inflection case="accusative" number="singular"><t><stem/>ലിനെ</t></inflection>
            <inflection case="dative" number="singular"><t><stem/>ലിനു്</t></inflection>
            <inflection case="genitive" number="singular"><t><stem/>ലിന്റെ</t></inflection>
            <inflection case="instrumental" number="singular"><t><stem/>ലാൽ</t></inflection>
            <inflection case="instrumental" number="singular"><t><stem/>ൽക്കൊണ്ട്</t></inflection>
            <inflection case="locative" number="singular"><t><stem/>ലിങ്കൽ</t></inflection>
            <inflection case="nominative" number="singular"><t><stem/>ൽ</t></inflection>
            <inflection case="sociative" number="singular"><t><stem/>ലോടു്</t></inflection>
            <inflection case="sociative" number="singular"><t><stem/>ലോട്</t></inflection>
            <inflection case="accusative" number="plural"><t><stem/>ലുകളെ</t></inflection>
            <inflection case="dative" number="plural"><t><stem/>ലുകൾക്കു്</t></inflection>
            <inflection case="genitive" number="plural"><t><stem/>ലുകളുടെ</t></inflection>
            <inflection case="instrumental" number="plural"><t><stem/>ലുകളാൽ</t></inflection>
            <inflection case="instrumental" number="plural"><t><stem/>ലുകൾക്കൊണ്ട്</t></inflection>
            <inflection case="locative" number="plural"><t><stem/>ലുകളിങ്കൽ</t></inflection>
            <inflection case="nominative" number="plural"><t><stem/>ലുകൾ</t></inflection>
            <inflection case="sociative" number="plural"><t><stem/>ലുകളോട്</t></inflection>
            <inflection number="singular"><t><stem/>ൽ</t></inflection>
        </inflections>
    </pattern>
    <pattern name="54" words="3">
        <pos><!-- gender="feminine" -->noun</pos>
        <suffix/>
        <inflections>
            <inflection case="accusative" number="singular" gender="feminine"><t><stem/>യെ</t></inflection>
            <inflection case="dative" number="singular" gender="feminine"><t><stem/>യ്ക്ക്</t></inflection>
            <inflection case="genitive" number="singular" gender="feminine"><t><stem/>യുടെ</t></inflection>
            <inflection case="instrumental" number="singular" gender="feminine"><t><stem/>കൊണ്ട്</t></inflection>
            <inflection case="instrumental" number="singular" gender="feminine"><t><stem/>യാൽ</t></inflection>
            <inflection case="locative" number="singular" gender="feminine"><t><stem/>യിൽ</t></inflection>
            <inflection case="nominative" number="singular" gender="feminine"><t><stem/></t></inflection>
            <inflection case="sociative" number="singular" gender="feminine"><t><stem/>യോടു്</t></inflection>
            <inflection case="sociative" number="singular" gender="feminine"><t><stem/>യോട്</t></inflection>
            <inflection case="vocative" number="singular" gender="feminine"><t><stem/>യേ</t></inflection>
            <inflection case="accusative" number="plural" gender="feminine"><t><stem/>കളെ</t></inflection>
            <inflection case="dative" number="plural" gender="feminine"><t><stem/>കൾക്കു്</t></inflection>
            <inflection case="genitive" number="plural" gender="feminine"><t><stem/>കളുടെ</t></inflection>
            <inflection case="instrumental" number="plural" gender="feminine"><t><stem/>കളാൽ</t></inflection>
            <inflection case="instrumental" number="plural" gender="feminine"><t><stem/>കൾക്കൊണ്ട്</t></inflection>
            <inflection case="locative" number="plural" gender="feminine"><t><stem/>കളിങ്കൽ</t></inflection>
        </inflections>
    </pattern>
    <pattern name="55" words="3">
        <pos>noun</pos>
        <suffix>ം</suffix>
        <inflections>
            <inflection case="accusative" number="singular"><t><stem/>ത്തെ</t></inflection>
            <inflection case="dative" number="singular"><t><stem/>ത്തിന്</t></inflection>
            <inflection case="genitive" number="singular"><t><stem/>ത്തിന്റെ</t></inflection>
            <inflection case="instrumental" number="singular"><t><stem/>ത്താൽ</t></inflection>
            <inflection case="locative" number="singular"><t><stem/>ത്തിൽ</t></inflection>
            <inflection case="nominative" number="singular"><t><stem/>ം</t></inflection>
            <inflection case="sociative" number="singular"><t><stem/>ത്തോട്</t></inflection>
        </inflections>
    </pattern>
    <pattern name="56" words="3">
        <pos>noun</pos>
        <suffix/>
        <inflections>
            <inflection case="accusative" number="singular"><t><stem/>യെ</t></inflection>
            <inflection case="nominative" number="singular"><t><stem/></t></inflection>
        </inflections>
    </pattern>
    <pattern name="57" words="3">
        <pos><!-- gender="common" -->noun</pos>
        <suffix/>
        <inflections>
            <inflection case="accusative" number="singular" gender="common"><t><stem/>യെ</t></inflection>
            <inflection case="dative" number="singular" gender="common"><t><stem/>ക്ക്</t></inflection>
            <inflection case="genitive" number="singular" gender="common"><t><stem/>യുടെ</t></inflection>
            <inflection case="instrumental" number="singular" gender="common"><t><stem/>യാൽ</t></inflection>
            <inflection case="locative" number="singular" gender="common"><t><stem/>യിൽ</t></inflection>
            <inflection case="nominative" number="singular" gender="common"><t><stem/></t></inflection>
            <inflection case="sociative" number="singular" gender="common"><t><stem/>യോട്</t></inflection>
            <inflection case="accusative" number="plural" gender="common"><t><stem/>കളെ</t></inflection>
            <inflection case="dative" number="plural" gender="common"><t><stem/>കൾക്ക്</t></inflection>
            <inflection case="genitive" number="plural" gender="common"><t><stem/>കളുടെ</t></inflection>
            <inflection case="instrumental" number="plural" gender="common"><t><stem/>കളാൽ</t></inflection>
            <inflection case="locative" number="plural" gender="common"><t><stem/>കളിൽ</t></inflection>
            <inflection case="nominative" number="plural" gender="common"><t><stem/>കൾ</t></inflection>
            <inflection case="sociative" number="plural" gender="common"><t><stem/>കളോട്</t></inflection>
        </inflections>
    </pattern>
    <pattern name="58" words="3">
        <pos>noun</pos>
        <suffix>ൻ</suffix>
        <inflections>
            <inflection case="nominative" number="singular"><t><stem/>ൻ</t></inflection>
            <inflection case="nominative" number="plural"><t><stem/>ന്മാർ</t></inflection>
        </inflections>
    </pattern>
    <pattern name="59" words="3">
        <pos>noun</pos>
        <suffix>ൽ</suffix>
        <inflections>
            <inflection case="accusative" number="singular"><t><stem/>ലിനെ</t></inflection>
            <inflection case="dative" number="singular"><t><stem/>ലിനു്</t></inflection>
            <inflection case="dative" number="singular"><t><stem/>ലിന്</t></inflection>
            <inflection case="genitive" number="singular"><t><stem/>ലിന്റെ</t></inflection>
            <inflection case="genitive" number="singular"><t><stem/>ലുടെ</t></inflection>
            <inflection case="instrumental" number="singular"><t><stem/>ലാൽ</t></inflection>
            <inflection case="instrumental" number="singular"><t><stem/>ൽക്കൊണ്ട്</t></inflection>
            <inflection case="locative" number="singular"><t><stem/>ലിങ്കൽ</t></inflection>
            <inflection case="locative" number="singular"><t><stem/>ലിൽ</t></inflection>
            <inflection case="nominative" number="singular"><t><stem/>ൽ</t></inflection>
            <inflection case="sociative" number="singular"><t><stem/>ലോടു്</t></inflection>
            <inflection case="sociative" number="singular"><t><stem/>ലോട്</t></inflection>
            <inflection case="accusative" number="plural"><t><stem/>ലുകളെ</t></inflection>
            <inflection case="dative" number="plural"><t><stem/>ലുകൾക്കു്</t></inflection>
            <inflection case="dative" number="plural"><t><stem/>ലുകൾക്ക്</t></inflection>
            <inflection case="genitive" number="plural"><t><stem/>ലുകളുടെ</t></inflection>
            <inflection case="instrumental" number="plural"><t><stem/>ലുകളാൽ</t></inflection>
            <inflection case="instrumental" number="plural"><t><stem/>ലുകൾക്കൊണ്ട്</t></inflection>
            <inflection case="locative" number="plural"><t><stem/>ലുകളിങ്കൽ</t></inflection>
            <inflection case="locative" number="plural"><t><stem/>ലുകളിൽ</t></inflection>
            <inflection case="nominative" number="plural"><t><stem/>ലുകൾ</t></inflection>
            <inflection case="sociative" number="plural"><t><stem/>ലുകളോട്</t></inflection>
            <inflection number="singular"><t><stem/>ൽ</t></inflection>
        </inflections>
    </pattern>
    <pattern name="5a" words="3">
        <pos>noun</pos>
        <suffix>ി</suffix>
        <inflections>
            <inflection case="accusative" number="singular"><t><stem/>ിയെ</t></inflection>
            <inflection case="dative" number="singular"><t><stem/>ിക്ക്</t></inflection>
            <inflection case="genitive" number="singular"><t><stem/>ിയുടെ</t></inflection>
            <inflection case="instrumental" number="singular"><t><stem/>ിയാൽ</t></inflection>
            <inflection case="locative" number="singular"><t><stem/>ിയിൽ</t></inflection>
            <inflection case="nominative" number="singular"><t><stem/>ി</t></inflection>
            <inflection case="sociative" number="singular"><t><stem/>ിയോട്</t></inflection>
            <inflection case="vocative" number="singular"><t><stem/>ീ</t></inflection>
            <inflection case="accusative" number="plural"><t><stem/>ികളെ</t></inflection>
            <inflection case="dative" number="plural"><t><stem/>ികൾക്ക്</t></inflection>
            <inflection case="genitive" number="plural"><t><stem/>ികളുടെ</t></inflection>
            <inflection case="instrumental" number="plural"><t><stem/>ികളാൽ</t></inflection>
            <inflection case="locative" number="plural"><t><stem/>ികളിൽ</t></inflection>
            <inflection case="nominative" number="plural"><t><stem/>ികൾ</t></inflection>
            <inflection case="sociative" number="plural"><t><stem/>ികളോട്</t></inflection>
        </inflections>
    </pattern>
    <pattern name="5b" words="3">
        <pos><!-- gender="masculine" -->noun</pos>
        <suffix>ൻ</suffix>
        <inflections>
            <inflection case="nominative" number="singular" gender="masculine"><t><stem/>ൻ</t></inflection>
            <inflection case="nominative" number="plural" gender="masculine"><t><stem/>ന്മാർ</t></inflection>
        </inflections>
    </pattern>
    <pattern name="5c" words="3">
        <pos><!-- gender="feminine" -->noun</pos>
        <suffix/>
        <inflections>
            <inflection case="accusative" number="singular" gender="feminine"><t><stem/>യെ</t></inflection>
            <inflection case="dative" number="singular" gender="feminine"><t><stem/>യ്ക്ക്</t></inflection>
            <inflection case="genitive" number="singular" gender="feminine"><t><stem/>യുടെ</t></inflection>
            <inflection case="instrumental" number="singular" gender="feminine"><t><stem/>യാൽ</t></inflection>
            <inflection case="locative" number="singular" gender="feminine"><t><stem/>യിൽ</t></inflection>
            <inflection case="nominative" number="singular" gender="feminine"><t><stem/></t></inflection>
            <inflection case="sociative" number="singular" gender="feminine"><t><stem/>യോട്</t></inflection>
            <inflection case="accusative" number="plural" gender="feminine"><t><stem/>കളെ</t></inflection>
            <inflection case="dative" number="plural" gender="feminine"><t><stem/>കൾക്ക്</t></inflection>
            <inflection case="genitive" number="plural" gender="feminine"><t><stem/>കളുടെ</t></inflection>
            <inflection case="instrumental" number="plural" gender="feminine"><t><stem/>കളാൽ</t></inflection>
            <inflection case="locative" number="plural" gender="feminine"><t><stem/>കളിൽ</t></inflection>
            <inflection case="nominative" number="plural" gender="feminine"><t><stem/>കൾ</t></inflection>
            <inflection case="sociative" number="plural" gender="feminine"><t><stem/>കളോട്</t></inflection>
        </inflections>
    </pattern>
    <pattern name="5d" words="2">
        <pos>noun</pos>
        <suffix>ൻ</suffix>
        <inflections>
            <inflection case="accusative" number="singular"><t><stem/>നിനെ</t></inflection>
            <inflection case="accusative" number="singular"><t><stem/>നെ</t></inflection>
            <inflection case="dative" number="singular"><t><stem/>ന്</t></inflection>
            <inflection case="genitive" number="singular"><t><stem/>നുടെ</t></inflection>
            <inflection case="genitive" number="singular"><t><stem/>ന്റെ</t></inflection>
            <inflection case="genitive" number="singular"><t><stem/>ൻറെ</t></inflection>
            <inflection case="instrumental" number="singular"><t><stem/>നാൽ</t></inflection>
            <inflection case="instrumental" number="singular"><t><stem/>ൻക്കൊണ്ട്</t></inflection>
            <inflection case="locative" number="singular"><t><stem/>നിൽ</t></inflection>
            <inflection case="nominative" number="singular"><t><stem/>ൻ</t></inflection>
            <inflection case="sociative" number="singular"><t><stem/>നോടു്</t></inflection>
            <inflection case="sociative" number="singular"><t><stem/>നോട്</t></inflection>
            <inflection case="accusative" number="plural"><t><stem/>ന്മാരെ</t></inflection>
            <inflection case="accusative" number="plural"><t><stem/>ൻമാരിനെ</t></inflection>
            <inflection case="dative" number="plural"><t><stem/>ന്മാർക്ക്</t></inflection>
            <inflection case="genitive" number="plural"><t><stem/>ന്മാരുടെ</t></inflection>
            <inflection case="genitive" number="plural"><t><stem/>ൻമാരുടെ</t></inflection>
            <inflection case="instrumental" number="plural"><t><stem/>ന്മാരാൽ</t></inflection>
            <inflection case="instrumental" number="plural"><t><stem/>ൻമാരാൽ</t></inflection>
            <inflection case="instrumental" number="plural"><t><stem/>ൻമാർക്കൊണ്ട്</t></inflection>
            <inflection case="locative" number="plural"><t><stem/>ന്മാരിൽ</t></inflection>
            <inflection case="nominative" number="plural"><t><stem/>ന്മാർ</t></inflection>
            <inflection case="sociative" number="plural"><t><stem/>ന്മാരോട്</t></inflection>
            <inflection number="singular"><t><stem/>ൻ</t></inflection>
        </inflections>
    </pattern>
    <pattern name="5e" words="2">
        <pos>noun</pos>
        <suffix/>
        <inflections>
            <inflection case="accusative" number="singular"><t><stem/>യെ</t></inflection>
            <inflection case="dative" number="singular"><t><stem/>ക്കു്</t></inflection>
            <inflection case="genitive" number="singular"><t><stem/>യുടെ</t></inflection>
            <inflection case="instrumental" number="singular"><t><stem/>കൊണ്ട്</t></inflection>
            <inflection case="instrumental" number="singular"><t><stem/>യാൽ</t></inflection>
            <inflection case="locative" number="singular"><t><stem/>യിൽ</t></inflection>
            <inflection case="sociative" number="singular"><t><stem/>യോടു്</t></inflection>
            <inflection case="sociative" number="singular"><t><stem/>യോട്</t></inflection>
            <inflection case="vocative" number="singular"><t><stem/>യേ</t></inflection>
            <inflection case="accusative" number="plural"><t><stem/>കളെ</t></inflection>
            <inflection case="dative" number="plural"><t><stem/>കൾക്കു്</t></inflection>
            <inflection case="genitive" number="plural"><t><stem/>കളുടെ</t></inflection>
            <inflection case="instrumental" number="plural"><t><stem/>കളാൽ</t></inflection>
            <inflection case="instrumental" number="plural"><t><stem/>കൾക്കൊണ്ട്</t></inflection>
            <inflection case="locative" number="plural"><t><stem/>കളിങ്കൽ</t></inflection>
            <inflection><t><stem/></t></inflection>
        </inflections>
    </pattern>
    <pattern name="5f" words="2">
        <pos>noun</pos>
        <suffix>ം</suffix>
        <inflections>
            <inflection case="accusative" number="singular"><t><stem/>ത്തിനെ</t></inflection>
            <inflection case="accusative" number="singular"><t><stem/>ത്തെ</t></inflection>
            <inflection case="dative" number="singular"><t><stem/>ത്തിനു്</t></inflection>
            <inflection case="genitive" number="singular"><t><stem/>ത്തിന്റെ</t></inflection>
            <inflection case="instrumental" number="singular"><t><stem/>ംകൊണ്ട്</t></inflection>
            <inflection case="locative" number="singular"><t><stem/>ത്തിങ്കൽ</t></inflection>
            <inflection case="nominative" number="singular"><t><stem/>ം</t></inflection>
            <inflection case="sociative" number="singular"><t><stem/>ത്തോട്</t></inflection>
            <inflection case="vocative" number="singular"><t><stem/>മേ</t></inflection>
            <inflection case="accusative" number="plural"><t><stem/>ങ്ങളെ</t></inflection>
            <inflection case="dative" number="plural"><t><stem/>ങ്ങൾക്കു്</t></inflection>
            <inflection case="genitive" number="plural"><t><stem/>ങ്ങളുടെ</t></inflection>
            <inflection case="instrumental" number="plural"><t><stem/>ങ്ങളാൽ</t></inflection>
            <inflection case="instrumental" number="plural"><t><stem/>ങ്ങൾക്കൊണ്ട്</t></inflection>
            <inflection case="locative" number="plural"><t><stem/>ങ്ങളിങ്കൽ</t></inflection>
            <inflection case="nominative" number="plural"><t><stem/>ങ്ങൾ</t></inflection>
            <inflection case="sociative" number="plural"><t><stem/>ങ്ങളോട്</t></inflection>
            <inflection number="singular"><t><stem/>ം</t></inflection>
        </inflections>
    </pattern>
    <pattern name="60" words="2">
        <pos>noun</pos>
        <suffix/>
        <inflections>
            <inflection case="accusative" number="singular"><t><stem/>യെ</t></inflection>
            <inflection case="dative" number="singular"><t><stem/>ക്കു്</t></inflection>
            <inflection case="genitive" number="singular"><t><stem/>യുടെ</t></inflection>
            <inflection case="instrumental" number="singular"><t><stem/>കൊണ്ട്</t></inflection>
            <inflection case="instrumental" number="singular"><t><stem/>യാൽ</t></inflection>
            <inflection case="locative" number="singular"><t><stem/>യിൽ</t></inflection>
            <inflection case="nominative" number="singular"><t><stem/></t></inflection>
            <inflection case="sociative" number="singular"><t><stem/>യോടു്</t></inflection>
            <inflection case="sociative" number="singular"><t><stem/>യോട്</t></inflection>
            <inflection case="vocative" number="singular"><t><stem/>യേ</t></inflection>
            <inflection case="accusative" number="plural"><t><stem/>കളെ</t></inflection>
            <inflection case="dative" number="plural"><t><stem/>കൾക്കു്</t></inflection>
            <inflection case="genitive" number="plural"><t><stem/>കളുടെ</t></inflection>
            <inflection case="instrumental" number="plural"><t><stem/>കളാൽ</t></inflection>
            <inflection case="instrumental" number="plural"><t><stem/>കൾക്കൊണ്ട്</t></inflection>
            <inflection case="locative" number="plural"><t><stem/>കളിങ്കൽ</t></inflection>
            <inflection case="nominative" number="plural"><t><stem/>കൾ</t></inflection>
            <inflection case="sociative" number="plural"><t><stem/>കളോട്</t></inflection>
        </inflections>
    </pattern>
    <pattern name="61" words="2">
        <pos>noun</pos>
        <suffix>ി</suffix>
        <inflections>
            <inflection case="accusative" number="singular"><t><stem/>ിയെ</t></inflection>
            <inflection case="dative" number="singular"><t><stem/>ിയ്ക്ക്</t></inflection>
            <inflection case="genitive" number="singular"><t><stem/>ിയുടെ</t></inflection>
            <inflection case="instrumental" number="singular"><t><stem/>ിയാൽ</t></inflection>
            <inflection case="locative" number="singular"><t><stem/>ിയിൽ</t></inflection>
            <inflection case="nominative" number="singular"><t><stem/>ി</t></inflection>
            <inflection case="sociative" number="singular"><t><stem/>ിയോട്</t></inflection>
            <inflection case="vocative" number="singular"><t><stem/>ീ</t></inflection>
        </inflections>
    </pattern>
    <pattern name="62" words="2">
        <pos>noun</pos>
        <suffix/>
        <inflections>
            <inflection case="accusative" number="singular"><t><stem/>യെ</t></inflection>
            <inflection case="dative" number="singular"><t><stem/>ക്കു്</t></inflection>
            <inflection case="genitive" number="singular"><t><stem/>യുടെ</t></inflection>
            <inflection case="instrumental" number="singular"><t><stem/>കൊണ്ട്</t></inflection>
            <inflection case="instrumental" number="singular"><t><stem/>യാൽ</t></inflection>
            <inflection case="locative" number="singular"><t><stem/>യിൽ</t></inflection>
            <inflection case="nominative" number="singular"><t><stem/></t></inflection>
            <inflection case="sociative" number="singular"><t><stem/>യോടു്</t></inflection>
            <inflection case="sociative" number="singular"><t><stem/>യോട്</t></inflection>
            <inflection case="vocative" number="singular"><t><stem/>യേ</t></inflection>
            <inflection case="accusative" number="plural"><t><stem/>കളെ</t></inflection>
            <inflection case="dative" number="plural"><t><stem/>കൾക്കു്</t></inflection>
            <inflection case="genitive" number="plural"><t><stem/>കളുടെ</t></inflection>
            <inflection case="instrumental" number="plural"><t><stem/>കളാൽ</t></inflection>
            <inflection case="instrumental" number="plural"><t><stem/>കൾക്കൊണ്ട്</t></inflection>
            <inflection case="locative" number="plural"><t><stem/>കളിങ്കൽ</t></inflection>
            <inflection number="singular"><t><stem/></t></inflection>
        </inflections>
    </pattern>
    <pattern name="63" words="2">
        <pos>noun</pos>
        <suffix>്</suffix>
        <inflections>
            <inflection case="accusative" number="singular"><t><stem/>ിനെ</t></inflection>
            <inflection case="dative" number="singular"><t><stem/>ിന്</t></inflection>
            <inflection case="genitive" number="singular"><t><stem/>ിന്റെ</t></inflection>
            <inflection case="instrumental" number="singular"><t><stem/>ിനാൽ</t></inflection>
            <inflection case="locative" number="singular"><t><stem/>ിൽ</t></inflection>
            <inflection case="nominative" number="singular"><t><stem/>്</t></inflection>
            <inflection case="sociative" number="singular"><t><stem/>ിനോട്</t></inflection>
            <inflection case="vocative" number="singular"><t><stem/>േ</t></inflection>
            <inflection number="singular"><t><stem/>്</t></inflection>
        </inflections>
    </pattern>
    <pattern name="64" words="2">
        <pos>noun</pos>
        <suffix>്</suffix>
        <inflections>
            <inflection case="accusative" number="singular"><t><stem/>ിനെ</t></inflection>
            <inflection case="dative" number="singular"><t><stem/>ിനു്</t></inflection>
            <inflection case="genitive" number="singular"><t><stem/>ിന്റെ</t></inflection>
            <inflection case="instrumental" number="singular"><t><stem/>ാൽ</t></inflection>
            <inflection case="instrumental" number="singular"><t><stem/>്കൊണ്ട്</t></inflection>
            <inflection case="locative" number="singular"><t><stem/>ിങ്കൽ</t></inflection>
            <inflection case="sociative" number="singular"><t><stem/>ിനോടു്</t></inflection>
            <inflection case="sociative" number="singular"><t><stem/>ിനോട്</t></inflection>
            <inflection case="sociative" number="singular"><t><stem/>ോടു്</t></inflection>
            <inflection case="sociative" number="singular"><t><stem/>ോട്</t></inflection>
            <inflection case="vocative" number="singular"><t><stem/>േ</t></inflection>
            <inflection case="accusative" number="plural"><t><stem/>ുകളെ</t></inflection>
            <inflection case="dative" number="plural"><t><stem/>ുകൾക്കു്</t></inflection>
            <inflection case="genitive" number="plural"><t><stem/>ുകളുടെ</t></inflection>
            <inflection case="instrumental" number="plural"><t><stem/>ുകളാൽ</t></inflection>
            <inflection case="instrumental" number="plural"><t><stem/>ുകൾക്കൊണ്ട്</t></inflection>
            <inflection case="locative" number="plural"><t><stem/>ുകളിങ്കൽ</t></inflection>
            <inflection number="singular"><t><stem/>്</t></inflection>
            <inflection number="plural"><t><stem/>ുകൾ</t></inflection>
        </inflections>
    </pattern>
    <pattern name="65" words="2">
        <pos>noun</pos>
        <suffix>ം</suffix>
        <inflections>
            <inflection case="accusative" number="singular"><t><stem/>ത്തിനെ</t></inflection>
            <inflection case="accusative" number="singular"><t><stem/>ത്തെ</t></inflection>
            <inflection case="dative" number="singular"><t><stem/>ത്തിനു്</t></inflection>
            <inflection case="dative" number="singular"><t><stem/>ത്തിന്</t></inflection>
            <inflection case="genitive" number="singular"><t><stem/>ത്തിന്റെ</t></inflection>
            <inflection case="instrumental" number="singular"><t><stem/>ംകൊണ്ട്</t></inflection>
            <inflection case="locative" number="singular"><t><stem/>ത്തിങ്കൽ</t></inflection>
            <inflection case="locative" number="singular"><t><stem/>ത്തിൽ</t></inflection>
            <inflection case="nominative" number="singular"><t><stem/>ം</t></inflection>
            <inflection case="sociative" number="singular"><t><stem/>ത്തോട്</t></inflection>
            <inflection case="vocative" number="singular"><t><stem/>മേ</t></inflection>
            <inflection case="accusative" number="plural"><t><stem/>ങ്ങളെ</t></inflection>
            <inflection case="dative" number="plural"><t><stem/>ങ്ങൾക്കു്</t></inflection>
            <inflection case="dative" number="plural"><t><stem/>ങ്ങൾക്ക്</t></inflection>
            <inflection case="genitive" number="plural"><t><stem/>ങ്ങളുടെ</t></inflection>
            <inflection case="instrumental" number="plural"><t><stem/>ങ്ങളാൽ</t></inflection>
            <inflection case="instrumental" number="plural"><t><stem/>ങ്ങൾക്കൊണ്ട്</t></inflection>
            <inflection case="locative" number="plural"><t><stem/>ങ്ങളിങ്കൽ</t></inflection>
            <inflection case="locative" number="plural"><t><stem/>ങ്ങളിൽ</t></inflection>
            <inflection case="nominative" number="plural"><t><stem/>ങ്ങൾ</t></inflection>
            <inflection case="sociative" number="plural"><t><stem/>ങ്ങളോട്</t></inflection>
            <inflection number="singular"><t><stem/>ം</t></inflection>
        </inflections>
    </pattern>
    <pattern name="66" words="2">
        <pos>noun</pos>
        <suffix>ം</suffix>
        <inflections>
            <inflection case="nominative" number="plural"><t><stem/>ങ്ങൾ</t></inflection>
            <inflection number="singular"><t><stem/>ം</t></inflection>
        </inflections>
    </pattern>
    <pattern name="67" words="2">
        <pos>noun</pos>
        <suffix>ം</suffix>
        <inflections>
            <inflection case="accusative" number="singular"><t><stem/>ത്തിനെ</t></inflection>
            <inflection case="accusative" number="singular"><t><stem/>ത്തെ</t></inflection>
            <inflection case="dative" number="singular"><t><stem/>ത്തിനു്</t></inflection>
            <inflection case="dative" number="singular"><t><stem/>ത്തിന്</t></inflection>
            <inflection case="genitive" number="singular"><t><stem/>ത്തിന്റെ</t></inflection>
            <inflection case="instrumental" number="singular"><t><stem/>ംകൊണ്ട്</t></inflection>
            <inflection case="locative" number="singular"><t><stem/>ത്തിങ്കൽ</t></inflection>
            <inflection case="locative" number="singular"><t><stem/>ത്തിൽ</t></inflection>
            <inflection case="vocative" number="singular"><t><stem/>മേ</t></inflection>
            <inflection case="accusative" number="plural"><t><stem/>ങ്ങളെ</t></inflection>
            <inflection case="dative" number="plural"><t><stem/>ങ്ങൾക്കു്</t></inflection>
            <inflection case="dative" number="plural"><t><stem/>ങ്ങൾക്ക്</t></inflection>
            <inflection case="genitive" number="plural"><t><stem/>ങ്ങളുടെ</t></inflection>
            <inflection case="instrumental" number="plural"><t><stem/>ങ്ങളാൽ</t></inflection>
            <inflection case="instrumental" number="plural"><t><stem/>ങ്ങൾക്കൊണ്ട്</t></inflection>
            <inflection case="locative" number="plural"><t><stem/>ങ്ങളിങ്കൽ</t></inflection>
            <inflection case="locative" number="plural"><t><stem/>ങ്ങളിൽ</t></inflection>
            <inflection><t><stem/>ം</t></inflection>
        </inflections>
    </pattern>
    <pattern name="68" words="2">
        <pos>noun</pos>
        <suffix>ൾ</suffix>
        <inflections>
            <inflection case="accusative" number="singular"><t><stem/>ളെ</t></inflection>
            <inflection case="dative" number="singular"><t><stem/>ൾക്കു്</t></inflection>
            <inflection case="genitive" number="singular"><t><stem/>ളിന്റെ</t></inflection>
            <inflection case="genitive" number="singular"><t><stem/>ളുടെ</t></inflection>
            <inflection case="instrumental" number="singular"><t><stem/>ളാൽ</t></inflection>
            <inflection case="instrumental" number="singular"><t><stem/>ൾക്കൊണ്ട്</t></inflection>
            <inflection case="locative" number="singular"><t><stem/>ളിങ്കൽ</t></inflection>
            <inflection case="sociative" number="singular"><t><stem/>ളോടു്</t></inflection>
            <inflection case="sociative" number="singular"><t><stem/>ളോട്</t></inflection>
            <inflection case="accusative" number="plural"><t><stem/>ളുകളെ</t></inflection>
            <inflection case="dative" number="plural"><t><stem/>ളുകൾക്കു്</t></inflection>
            <inflection case="genitive" number="plural"><t><stem/>ളുകളുടെ</t></inflection>
            <inflection case="instrumental" number="plural"><t><stem/>ളുകളാൽ</t></inflection>
            <inflection case="instrumental" number="plural"><t><stem/>ളുകൾക്കൊണ്ട്</t></inflection>
            <inflection case="locative" number="plural"><t><stem/>ളുകളിങ്കൽ</t></inflection>
            <inflection number="singular"><t><stem/>ൾ</t></inflection>
        </inflections>
    </pattern>
    <pattern name="69" words="2">
        <pos>noun</pos>
        <suffix>ൻ</suffix>
        <inflections>
            <inflection case="accusative" number="singular"><t><stem/>നിനെ</t></inflection>
            <inflection case="accusative" number="singular"><t><stem/>നെ</t></inflection>
            <inflection case="dative" number="singular"><t><stem/>ന്</t></inflection>
            <inflection case="genitive" number="singular"><t><stem/>നുടെ</t></inflection>
            <inflection case="genitive" number="singular"><t><stem/>ന്റെ</t></inflection>
            <inflection case="genitive" number="singular"><t><stem/>ൻറെ</t></inflection>
            <inflection case="instrumental" number="singular"><t><stem/>നാൽ</t></inflection>
            <inflection case="instrumental" number="singular"><t><stem/>ൻക്കൊണ്ട്</t></inflection>
            <inflection case="locative" number="singular"><t><stem/>നിൽ</t></inflection>
            <inflection case="nominative" number="singular"><t><stem/>ൻ</t></inflection>
            <inflection case="sociative" number="singular"><t><stem/>നോടു്</t></inflection>
            <inflection case="sociative" number="singular"><t><stem/>നോട്</t></inflection>
            <inflection case="vocative" number="singular"><t><stem/>ാ</t></inflection>
            <inflection case="accusative" number="plural"><t><stem/>ന്മാരെ</t></inflection>
            <inflection case="accusative" number="plural"><t><stem/>ൻമാരിനെ</t></inflection>
            <inflection case="dative" number="plural"><t><stem/>ന്മാർക്ക്</t></inflection>
            <inflection case="genitive" number="plural"><t><stem/>ന്മാരുടെ</t></inflection>
            <inflection case="genitive" number="plural"><t><stem/>ൻമാരുടെ</t></inflection>
            <inflection case="instrumental" number="plural"><t><stem/>ന്മാരാൽ</t></inflection>
            <inflection case="instrumental" number="plural"><t><stem/>ൻമാരാൽ</t></inflection>
            <inflection case="instrumental" number="plural"><t><stem/>ൻമാർക്കൊണ്ട്</t></inflection>
            <inflection case="locative" number="plural"><t><stem/>ന്മാരിൽ</t></inflection>
            <inflection case="nominative" number="plural"><t><stem/>ന്മാർ</t></inflection>
            <inflection case="sociative" number="plural"><t><stem/>ന്മാരോട്</t></inflection>
            <inflection case="vocative" number="plural"><t><stem/>ന്മാരേ</t></inflection>
        </inflections>
    </pattern>
    <pattern name="6a" words="2">
        <pos><!-- gender="neuter" -->noun</pos>
        <suffix>്</suffix>
        <inflections>
            <inflection case="accusative" number="singular" gender="neuter"><t><stem/>ിനെ</t></inflection>
            <inflection case="dative" number="singular" gender="neuter"><t><stem/>ിന്</t></inflection>
            <inflection case="genitive" number="singular" gender="neuter"><t><stem/>ിന്റെ</t></inflection>
            <inflection case="instrumental" number="singular" gender="neuter"><t><stem/>ിനാൽ</t></inflection>
            <inflection case="locative" number="singular" gender="neuter"><t><stem/>ിൽ</t></inflection>
            <inflection case="nominative" number="singular" gender="neuter"><t><stem/>്</t></inflection>
            <inflection case="sociative" number="singular" gender="neuter"><t><stem/>ിനോട്</t></inflection>
            <inflection case="accusative" number="plural" gender="neuter"><t><stem/>ുകളെ</t></inflection>
            <inflection case="dative" number="plural" gender="neuter"><t><stem/>ുകൾക്ക്</t></inflection>
            <inflection case="genitive" number="plural" gender="neuter"><t><stem/>ുകളുടെ</t></inflection>
            <inflection case="instrumental" number="plural" gender="neuter"><t><stem/>ുകളാൽ</t></inflection>
            <inflection case="locative" number="plural" gender="neuter"><t><stem/>ുകളിൽ</t></inflection>
            <inflection case="nominative" number="plural" gender="neuter"><t><stem/>ുകൾ</t></inflection>
            <inflection case="sociative" number="plural" gender="neuter"><t><stem/>ുകളോട്</t></inflection>
        </inflections>
    </pattern>
    <pattern name="6b" words="2">
        <pos>noun</pos>
        <suffix>്</suffix>
        <inflections>
            <inflection case="accusative" number="singular"><t><stem/>ിനെ</t></inflection>
            <inflection case="dative" number="singular"><t><stem/>ിനു്</t></inflection>
            <inflection case="dative" number="singular"><t><stem/>ിന്</t></inflection>
            <inflection case="genitive" number="singular"><t><stem/>ിന്റെ</t></inflection>
            <inflection case="instrumental" number="singular"><t><stem/>ാൽ</t></inflection>
            <inflection case="instrumental" number="singular"><t><stem/>്കൊണ്ട്</t></inflection>
            <inflection case="locative" number="singular"><t><stem/>ിങ്കൽ</t></inflection>
            <inflection case="locative" number="singular"><t><stem/>ിൽ</t></inflection>
            <inflection case="nominative" number="singular"><t><stem/>്</t></inflection>
            <inflection case="sociative" number="singular"><t><stem/>ിനോടു്</t></inflection>
            <inflection case="sociative" number="singular"><t><stem/>ിനോട്</t></inflection>
            <inflection case="sociative" number="singular"><t><stem/>ോടു്</t></inflection>
            <inflection case="sociative" number="singular"><t><stem/>ോട്</t></inflection>
            <inflection case="vocative" number="singular"><t><stem/>േ</t></inflection>
            <inflection case="accusative" number="plural"><t><stem/>ുകളെ</t></inflection>
            <inflection case="dative" number="plural"><t><stem/>ുകൾക്കു്</t></inflection>
            <inflection case="dative" number="plural"><t><stem/>ുകൾക്ക്</t></inflection>
            <inflection case="genitive" number="plural"><t><stem/>ുകളുടെ</t></inflection>
            <inflection case="instrumental" number="plural"><t><stem/>ുകളാൽ</t></inflection>
            <inflection case="instrumental" number="plural"><t><stem/>ുകൾക്കൊണ്ട്</t></inflection>
            <inflection case="locative" number="plural"><t><stem/>ുകളിങ്കൽ</t></inflection>
            <inflection case="locative" number="plural"><t><stem/>ുകളിൽ</t></inflection>
            <inflection case="nominative" number="plural"><t><stem/>ുകൾ</t></inflection>
            <inflection case="sociative" number="plural"><t><stem/>ുകളോട്</t></inflection>
            <inflection case="vocative" number="plural"><t><stem/>ുകളേ</t></inflection>
            <inflection number="singular"><t><stem/>്</t></inflection>
        </inflections>
    </pattern>
    <pattern name="6c" words="2">
        <pos>noun</pos>
        <suffix/>
        <inflections>
            <inflection case="accusative" number="singular"><t><stem/>കളെ</t></inflection>
            <inflection case="accusative" number="singular"><t><stem/>യെ</t></inflection>
            <inflection case="dative" number="singular"><t><stem/>ക്കു്</t></inflection>
            <inflection case="dative" number="singular"><t><stem/>ക്ക്</t></inflection>
            <inflection case="dative" number="singular"><t><stem/>യ്ക്കു്</t></inflection>
            <inflection case="dative" number="singular"><t><stem/>യ്ക്ക്</t></inflection>
            <inflection case="genitive" number="singular"><t><stem/>യുടെ</t></inflection>
            <inflection case="instrumental" number="singular"><t><stem/>കൊണ്ട്</t></inflection>
            <inflection case="instrumental" number="singular"><t><stem/>യാൽ</t></inflection>
            <inflection case="locative" number="singular"><t><stem/>യിൽ</t></inflection>
            <inflection case="sociative" number="singular"><t><stem/>യോടു്</t></inflection>
            <inflection case="sociative" number="singular"><t><stem/>യോട്</t></inflection>
            <inflection case="vocative" number="singular"><t><stem/>യേ</t></inflection>
            <inflection case="dative" number="plural"><t><stem/>കൾക്കു്</t></inflection>
            <inflection case="dative" number="plural"><t><stem/>കൾക്ക്</t></inflection>
            <inflection case="genitive" number="plural"><t><stem/>കളുടെ</t></inflection>
            <inflection case="instrumental" number="plural"><t><stem/>കളാൽ</t></inflection>
            <inflection case="instrumental" number="plural"><t><stem/>കൾക്കൊണ്ട്</t></inflection>
            <inflection case="locative" number="plural"><t><stem/>കളിങ്കൽ</t></inflection>
            <inflection case="locative" number="plural"><t><stem/>കളിൽ</t></inflection>
            <inflection number="singular"><t><stem/></t></inflection>
        </inflections>
    </pattern>
    <pattern name="6d" words="2">
        <pos>noun</pos>
        <suffix/>
        <inflections>
            <inflection case="accusative" number="singular"><t><stem/>കളെ</t></inflection>
            <inflection case="accusative" number="singular"><t><stem/>യെ</t></inflection>
            <inflection case="dative" number="singular"><t><stem/>ക്കു്</t></inflection>
            <inflection case="dative" number="singular"><t><stem/>ക്ക്</t></inflection>
            <inflection case="dative" number="singular"><t><stem/>യ്ക്കു്</t></inflection>
            <inflection case="dative" number="singular"><t><stem/>യ്ക്ക്</t></inflection>
            <inflection case="genitive" number="singular"><t><stem/>യുടെ</t></inflection>
            <inflection case="instrumental" number="singular"><t><stem/>കൊണ്ട്</t></inflection>
            <inflection case="instrumental" number="singular"><t><stem/>യാൽ</t></inflection>
            <inflection case="locative" number="singular"><t><stem/>യിൽ</t></inflection>
            <inflection case="nominative" number="singular"><t><stem/></t></inflection>
            <inflection case="sociative" number="singular"><t><stem/>യോടു്</t></inflection>
            <inflection case="sociative" number="singular"><t><stem/>യോട്</t></inflection>
            <inflection case="vocative" number="singular"><t><stem/>യേ</t></inflection>
            <inflection case="dative" number="plural"><t><stem/>കൾക്കു്</t></inflection>
            <inflection case="dative" number="plural"><t><stem/>കൾക്ക്</t></inflection>
            <inflection case="genitive" number="plural"><t><stem/>കളുടെ</t></inflection>
            <inflection case="instrumental" number="plural"><t><stem/>കളാൽ</t></inflection>
            <inflection case="instrumental" number="plural"><t><stem/>കൾക്കൊണ്ട്</t></inflection>
            <inflection case="locative" number="plural"><t><stem/>കളിങ്കൽ</t></inflection>
            <inflection case="locative" number="plural"><t><stem/>കളിൽ</t></inflection>
        </inflections>
    </pattern>
    <pattern name="6e" words="2">
        <pos>noun</pos>
        <suffix/>
        <inflections>
            <inflection case="accusative" number="singular"><t><stem/>കളെ</t></inflection>
            <inflection case="accusative" number="singular"><t><stem/>യെ</t></inflection>
            <inflection case="dative" number="singular"><t><stem/>ക്കു്</t></inflection>
            <inflection case="dative" number="singular"><t><stem/>ക്ക്</t></inflection>
            <inflection case="genitive" number="singular"><t><stem/>യുടെ</t></inflection>
            <inflection case="instrumental" number="singular"><t><stem/>കൊണ്ട്</t></inflection>
            <inflection case="instrumental" number="singular"><t><stem/>യാൽ</t></inflection>
            <inflection case="locative" number="singular"><t><stem/>യിൽ</t></inflection>
            <inflection case="sociative" number="singular"><t><stem/>യോടു്</t></inflection>
            <inflection case="sociative" number="singular"><t><stem/>യോട്</t></inflection>
            <inflection case="vocative" number="singular"><t><stem/>യേ</t></inflection>
            <inflection case="dative" number="plural"><t><stem/>കൾക്കു്</t></inflection>
            <inflection case="dative" number="plural"><t><stem/>കൾക്ക്</t></inflection>
            <inflection case="genitive" number="plural"><t><stem/>കളുടെ</t></inflection>
            <inflection case="instrumental" number="plural"><t><stem/>കളാൽ</t></inflection>
            <inflection case="instrumental" number="plural"><t><stem/>കൾക്കൊണ്ട്</t></inflection>
            <inflection case="locative" number="plural"><t><stem/>കളിങ്കൽ</t></inflection>
            <inflection case="locative" number="plural"><t><stem/>കളിൽ</t></inflection>
            <inflection number="singular"><t><stem/></t></inflection>
        </inflections>
    </pattern>
    <pattern name="6f" words="2">
        <pos>noun</pos>
        <suffix/>
        <inflections>
            <inflection case="locative" number="singular"><t><stem/>യിൽ</t></inflection>
            <inflection case="nominative" number="singular"><t><stem/></t></inflection>
        </inflections>
    </pattern>
    <pattern name="70" words="2">
        <pos>noun</pos>
        <suffix>ൺ</suffix>
        <inflections>
            <inflection case="accusative" number="singular"><t><stem/>ണിനെ</t></inflection>
            <inflection case="dative" number="singular"><t><stem/>ണിന്</t></inflection>
            <inflection case="genitive" number="singular"><t><stem/>ണിന്റെ</t></inflection>
            <inflection case="instrumental" number="singular"><t><stem/>ണാൽ</t></inflection>
            <inflection case="locative" number="singular"><t><stem/>ണിൽ</t></inflection>
            <inflection case="nominative" number="singular"><t><stem/>ൺ</t></inflection>
            <inflection case="sociative" number="singular"><t><stem/>ണിനോട്</t></inflection>
            <inflection case="accusative" number="plural"><t><stem/>ണുകളെ</t></inflection>
            <inflection case="dative" number="plural"><t><stem/>ണുകൾക്ക്</t></inflection>
            <inflection case="genitive" number="plural"><t><stem/>ണുകളുടെ</t></inflection>
            <inflection case="instrumental" number="plural"><t><stem/>ണുകളാൽ</t></inflection>
            <inflection case="locative" number="plural"><t><stem/>ണുകളിൽ</t></inflection>
            <inflection case="nominative" number="plural"><t><stem/>ണുകൾ</t></inflection>
            <inflection case="sociative" number="plural"><t><stem/>ണുകളോട്</t></inflection>
        </inflections>
    </pattern>
    <pattern name="71" words="2">
        <pos>noun</pos>
        <suffix>ൽ</suffix>
        <inflections>
            <inflection case="accusative" number="singular"><t><stem/>ലിനെ</t></inflection>
            <inflection case="dative" number="singular"><t><stem/>ലിന്</t></inflection>
            <inflection case="genitive" number="singular"><t><stem/>ലിന്റെ</t></inflection>
            <inflection case="instrumental" number="singular"><t><stem/>ലിനാൽ</t></inflection>
            <inflection case="locative" number="singular"><t><stem/>ലിൽ</t></inflection>
            <inflection case="nominative" number="singular"><t><stem/>ൽ</t></inflection>
            <inflection case="sociative" number="singular"><t><stem/>ലിനോട്</t></inflection>
        </inflections>
    </pattern>
    <pattern name="72" words="2">
        <pos>noun</pos>
        <suffix>ം</suffix>
        <inflections>
            <inflection number="plural"><t><stem/>ങ്ങൾ</t></inflection>
        </inflections>
    </pattern>
    <pattern name="73" words="2">
        <pos>noun</pos>
        <suffix>്</suffix>
        <inflections>
            <inflection case="accusative" number="singular"><t><stem/>ിനെ</t></inflection>
            <inflection case="dative" number="singular"><t><stem/>ിനു്</t></inflection>
            <inflection case="dative" number="singular"><t><stem/>ിന്</t></inflection>
            <inflection case="genitive" number="singular"><t><stem/>ിന്റെ</t></inflection>
            <inflection case="instrumental" number="singular"><t><stem/>ാൽ</t></inflection>
            <inflection case="instrumental" number="singular"><t><stem/>്കൊണ്ട്</t></inflection>
            <inflection case="locative" number="singular"><t><stem/>ിങ്കൽ</t></inflection>
            <inflection case="locative" number="singular"><t><stem/>ിൽ</t></inflection>
            <inflection case="sociative" number="singular"><t><stem/>ിനോടു്</t></inflection>
            <inflection case="sociative" number="singular"><t><stem/>ിനോട്</t></inflection>
            <inflection case="sociative" number="singular"><t><stem/>ോടു്</t></inflection>
            <inflection case="sociative" number="singular"><t><stem/>ോട്</t></inflection>
            <inflection case="vocative" number="singular"><t><stem/>േ</t></inflection>
            <inflection case="accusative" number="plural"><t><stem/>ുകളെ</t></inflection>
            <inflection case="dative" number="plural"><t><stem/>ുകൾക്കു്</t></inflection>
            <inflection case="dative" number="plural"><t><stem/>ുകൾക്ക്</t></inflection>
            <inflection case="genitive" number="plural"><t><stem/>ുകളുടെ</t></inflection>
            <inflection case="instrumental" number="plural"><t><stem/>ുകളാൽ</t></inflection>
            <inflection case="instrumental" number="plural"><t><stem/>ുകൾക്കൊണ്ട്</t></inflection>
            <inflection case="locative" number="plural"><t><stem/>ുകളിങ്കൽ</t></inflection>
            <inflection case="locative" number="plural"><t><stem/>ുകളിൽ</t></inflection>
            <inflection number="singular"><t><stem/>്</t></inflection>
            <inflection number="plural"><t><stem/>ുകൾ</t></inflection>
        </inflections>
    </pattern>
    <pattern name="74" words="2">
        <pos>noun</pos>
        <suffix>ം</suffix>
        <inflections>
            <inflection case="accusative" number="singular"><t><stem/>ത്തെ</t></inflection>
            <inflection case="dative" number="singular"><t><stem/>ത്തിന്</t></inflection>
            <inflection case="genitive" number="singular"><t><stem/>ത്തിന്റെ</t></inflection>
            <inflection case="instrumental" number="singular"><t><stem/>ത്താൽ</t></inflection>
            <inflection case="locative" number="singular"><t><stem/>ത്തിൽ</t></inflection>
            <inflection case="nominative" number="singular"><t><stem/>ം</t></inflection>
            <inflection case="sociative" number="singular"><t><stem/>ത്തോട്</t></inflection>
            <inflection case="accusative" number="plural"><t><stem/>ങ്ങളെ</t></inflection>
            <inflection case="dative" number="plural"><t><stem/>ങ്ങൾക്ക്</t></inflection>
            <inflection case="genitive" number="plural"><t><stem/>ങ്ങളുടെ</t></inflection>
            <inflection case="instrumental" number="plural"><t><stem/>ങ്ങളാൽ</t></inflection>
            <inflection case="locative" number="plural"><t><stem/>ങ്ങളിൽ</t></inflection>
            <inflection case="nominative" number="plural"><t><stem/>ങ്ങൾ</t></inflection>
            <inflection case="sociative" number="plural"><t><stem/>ങ്ങളോട്</t></inflection>
            <inflection number="singular"><t><stem/>ം</t></inflection>
            <inflection number="plural"><t><stem/>ങ്ങൾ</t></inflection>
        </inflections>
    </pattern>
    <pattern name="75" words="2">
        <pos><!-- gender="masculine" -->noun</pos>
        <suffix>രൻ</suffix>
        <inflections>
            <inflection case="nominative" number="plural" gender="masculine"><t><stem/>ർ</t></inflection>
            <inflection case="nominative" number="plural" gender="common"><t><stem/>ർ</t></inflection>
            <inflection case="nominative" number="singular" gender="masculine"><t><stem/>രൻ</t></inflection>
            <inflection case="nominative" number="plural" gender="masculine"><t><stem/>ർ</t></inflection>
        </inflections>
    </pattern>
    <pattern name="76" words="2">
        <pos>noun</pos>
        <suffix>ൾ</suffix>
        <inflections>
            <inflection case="accusative" number="singular"><t><stem/>ളെ</t></inflection>
            <inflection case="dative" number="singular"><t><stem/>ൾക്കു്</t></inflection>
            <inflection case="genitive" number="singular"><t><stem/>ളിന്റെ</t></inflection>
            <inflection case="genitive" number="singular"><t><stem/>ളുടെ</t></inflection>
            <inflection case="instrumental" number="singular"><t><stem/>ളാൽ</t></inflection>
            <inflection case="instrumental" number="singular"><t><stem/>ൾക്കൊണ്ട്</t></inflection>
            <inflection case="locative" number="singular"><t><stem/>ളിങ്കൽ</t></inflection>
            <inflection case="nominative" number="singular"><t><stem/>ൾ</t></inflection>
            <inflection case="sociative" number="singular"><t><stem/>ളോടു്</t></inflection>
            <inflection case="sociative" number="singular"><t><stem/>ളോട്</t></inflection>
            <inflection case="accusative" number="plural"><t><stem/>ളുകളെ</t></inflection>
            <inflection case="dative" number="plural"><t><stem/>ളുകൾക്കു്</t></inflection>
            <inflection case="genitive" number="plural"><t><stem/>ളുകളുടെ</t></inflection>
            <inflection case="instrumental" number="plural"><t><stem/>ളുകളാൽ</t></inflection>
            <inflection case="instrumental" number="plural"><t><stem/>ളുകൾക്കൊണ്ട്</t></inflection>
            <inflection case="locative" number="plural"><t><stem/>ളുകളിങ്കൽ</t></inflection>
            <inflection case="nominative" number="plural"><t><stem/>ളുകൾ</t></inflection>
            <inflection case="sociative" number="plural"><t><stem/>ളുകളോട്</t></inflection>
            <inflection number="singular"><t><stem/>ൾ</t></inflection>
        </inflections>
    </pattern>
    <pattern name="77" words="1">
        <pos><!-- gender="masculine" -->noun</pos>
        <suffix>ൻ</suffix>
        <inflections>
            <inflection case="accusative" number="singular" gender="masculine"><t><stem/>നിനെ</t></inflection>
            <inflection case="accusative" number="singular" gender="masculine"><t><stem/>നെ</t></inflection>
            <inflection case="dative" number="singular" gender="masculine"><t><stem/>നു്</t></inflection>
            <inflection case="dative" number="singular" gender="masculine"><t><stem/>ന്</t></inflection>
            <inflection case="genitive" number="singular" gender="masculine"><t><stem/>നുടെ</t></inflection>
            <inflection case="genitive" number="singular" gender="masculine"><t><stem/>ന്റെ</t></inflection>
            <inflection case="genitive" number="singular" gender="masculine"><t><stem/>ൻറെ</t></inflection>
            <inflection case="instrumental" number="singular" gender="masculine"><t><stem/>നാൽ</t></inflection>
            <inflection case="instrumental" number="singular" gender="masculine"><t><stem/>ൻക്കൊണ്ട്</t></inflection>
            <inflection case="locative" number="singular" gender="masculine"><t><stem/>നിങ്കൽ</t></inflection>
            <inflection case="locative" number="singular" gender="masculine"><t><stem/>നിൽ</t></inflection>
            <inflection case="nominative" number="singular" gender="masculine"><t><stem/>ൻ</t></inflection>
            <inflection case="sociative" number="singular" gender="masculine"><t><stem/>നോടു്</t></inflection>
            <inflection case="sociative" number="singular" gender="masculine"><t><stem/>നോട്</t></inflection>
            <inflection case="accusative" number="plural" gender="masculine"><t><stem/>ന്മാരെ</t></inflection>
            <inflection case="accusative" number="plural" gender="masculine"><t><stem/>ൻമാരിനെ</t></inflection>
            <inflection case="dative" number="plural" gender="masculine"><t><stem/>ന്മാർക്ക്</t></inflection>
            <inflection case="dative" number="plural" gender="masculine"><t><stem/>ൻമാരിനു്</t></inflection>
            <inflection case="dative" number="plural" gender="masculine"><t><stem/>ൻമാരിന്</t></inflection>
            <inflection case="dative" number="plural" gender="masculine"><t><stem/>ൻമാർക്കു്</t></inflection>
            <inflection case="dative" number="plural" gender="masculine"><t><stem/>ൻമാർക്ക്</t></inflection>
            <inflection case="genitive" number="plural" gender="masculine"><t><stem/>ന്മാരുടെ</t></inflection>
            <inflection case="genitive" number="plural" gender="masculine"><t><stem/>ൻമാരുടെ</t></inflection>
            <inflection case="instrumental" number="plural" gender="masculine"><t><stem/>ന്മാരാൽ</t></inflection>
            <inflection case="instrumental" number="plural" gender="masculine"><t><stem/>ൻമാരാൽ</t></inflection>
            <inflection case="instrumental" number="plural" gender="masculine"><t><stem/>ൻമാർക്കൊണ്ട്</t></inflection>
            <inflection case="locative" number="plural" gender="masculine"><t><stem/>ന്മാരിൽ</t></inflection>
            <inflection case="locative" number="plural" gender="masculine"><t><stem/>ൻമാരിങ്കൽ</t></inflection>
            <inflection case="locative" number="plural" gender="masculine"><t><stem/>ൻമാരിൽ</t></inflection>
            <inflection case="nominative" number="plural" gender="masculine"><t><stem/>ന്മാർ</t></inflection>
            <inflection case="nominative" number="plural" gender="masculine"><t><stem/>ർ</t></inflection>
            <inflection case="sociative" number="plural" gender="masculine"><t><stem/>ന്മാരോട്</t></inflection>
            <inflection number="singular" gender="masculine"><t><stem/>ൻ</t></inflection>
        </inflections>
    </pattern>
    <pattern name="78" words="1">
        <pos>noun</pos>
        <suffix/>
        <inflections>
            <inflection case="accusative" number="singular"><t><stem/>യെ</t></inflection>
            <inflection case="dative" number="singular"><t><stem/>യ്ക്ക്</t></inflection>
            <inflection case="genitive" number="singular"><t><stem/>യുടെ</t></inflection>
            <inflection case="instrumental" number="singular"><t><stem/>യാൽ</t></inflection>
            <inflection case="locative" number="singular"><t><stem/>യിൽ</t></inflection>
            <inflection case="nominative" number="singular"><t><stem/></t></inflection>
            <inflection case="sociative" number="singular"><t><stem/>യോട്</t></inflection>
            <inflection case="vocative" number="singular"><t><stem/>േ</t></inflection>
            <inflection case="accusative" number="plural"><t><stem/>കളെ</t></inflection>
            <inflection case="dative" number="plural"><t><stem/>കൾക്ക്</t></inflection>
            <inflection case="genitive" number="plural"><t><stem/>കളുടെ</t></inflection>
            <inflection case="instrumental" number="plural"><t><stem/>കളാൽ</t></inflection>
            <inflection case="locative" number="plural"><t><stem/>കളിൽ</t></inflection>
            <inflection case="nominative" number="plural"><t><stem/>കൾ</t></inflection>
            <inflection case="sociative" number="plural"><t><stem/>കളോട്</t></inflection>
        </inflections>
    </pattern>
    <pattern name="79" words="1">
        <pos>noun</pos>
        <suffix>ൺ</suffix>
        <inflections>
            <inflection case="accusative" number="singular"><t><stem/>ണിനെ</t></inflection>
            <inflection case="dative" number="singular"><t><stem/>ണിന്</t></inflection>
            <inflection case="genitive" number="singular"><t><stem/>ണിന്റെ</t></inflection>
            <inflection case="instrumental" number="singular"><t><stem/>ണാൽ</t></inflection>
            <inflection case="locative" number="singular"><t><stem/>ണിൽ</t></inflection>
            <inflection case="nominative" number="singular"><t><stem/>ൺ</t></inflection>
            <inflection case="sociative" number="singular"><t><stem/>ണോട്</t></inflection>
            <inflection case="accusative" number="plural"><t><stem/>ണുകളെ</t></inflection>
            <inflection case="dative" number="plural"><t><stem/>ണുകൾക്ക്</t></inflection>
            <inflection case="genitive" number="plural"><t><stem/>ണുകളുടെ</t></inflection>
            <inflection case="instrumental" number="plural"><t><stem/>ണുകളാൽ</t></inflection>
            <inflection case="locative" number="plural"><t><stem/>ണുകളിൽ</t></inflection>
            <inflection case="nominative" number="plural"><t><stem/>ണുകൾ</t></inflection>
            <inflection case="sociative" number="plural"><t><stem/>ണുകളോട്</t></inflection>
        </inflections>
    </pattern>
    <pattern name="7a" words="1">
        <pos>noun</pos>
        <suffix/>
        <inflections>
            <inflection case="accusative" number="singular"><t><stem/>വിനെ</t></inflection>
            <inflection case="dative" number="singular"><t><stem/>വിന്</t></inflection>
            <inflection case="genitive" number="singular"><t><stem/>വിന്റെ</t></inflection>
            <inflection case="instrumental" number="singular"><t><stem/>വിനാൽ</t></inflection>
            <inflection case="locative" number="singular"><t><stem/>വിൽ</t></inflection>
            <inflection case="nominative" number="singular"><t><stem/></t></inflection>
            <inflection case="sociative" number="singular"><t><stem/>വിനോട്</t></inflection>
            <inflection case="vocative" number="singular"><t><stem/>വേ</t></inflection>
            <inflection case="accusative" number="plural"><t><stem/>കളെ</t></inflection>
            <inflection case="dative" number="plural"><t><stem/>കൾക്ക്</t></inflection>
            <inflection case="genitive" number="plural"><t><stem/>കളുടെ</t></inflection>
            <inflection case="instrumental" number="plural"><t><stem/>കളാൽ</t></inflection>
            <inflection case="locative" number="plural"><t><stem/>കളിൽ</t></inflection>
            <inflection case="nominative" number="plural"><t><stem/>കൾ</t></inflection>
            <inflection case="sociative" number="plural"><t><stem/>കളോട്</t></inflection>
            <inflection case="vocative" number="plural"><t><stem/>കളേ</t></inflection>
        </inflections>
    </pattern>
    <pattern name="7b" words="1">
        <pos><!-- gender="neuter" -->noun</pos>
        <suffix>ൻ</suffix>
        <inflections>
            <inflection case="nominative" number="singular" gender="neuter"><t><stem/>ൻ</t></inflection>
            <inflection case="nominative" number="plural" gender="neuter"><t><stem/>നുകൾ</t></inflection>
        </inflections>
    </pattern>
    <pattern name="7c" words="1">
        <pos>noun</pos>
        <suffix>ൽ</suffix>
        <inflections>
            <inflection case="nominative" number="singular"><t><stem/>ൽ</t></inflection>
            <inflection case="nominative" number="plural"><t><stem/>ലുകൾ</t></inflection>
        </inflections>
    </pattern>
    <pattern name="7d" words="1">
        <pos>noun</pos>
        <suffix>ർ</suffix>
        <inflections>
            <inflection case="nominative" number="singular"><t><stem/>റ്</t></inflection>
            <inflection case="nominative" number="singular"><t><stem/>ർ</t></inflection>
            <inflection case="nominative" number="plural"><t><stem/>റുകൾ</t></inflection>
        </inflections>
    </pattern>
    <pattern name="7e" words="1">
        <pos><!-- gender="feminine" -->noun</pos>
        <suffix>രി</suffix>
        <inflections>
            <inflection case="nominative" number="plural" gender="feminine"><t><stem/>ർ</t></inflection>
            <inflection case="nominative" number="plural" gender="common"><t><stem/>ർ</t></inflection>
            <inflection case="nominative" number="singular" gender="feminine"><t><stem/>രി</t></inflection>
            <inflection case="nominative" number="plural" gender="feminine"><t><stem/>ർ</t></inflection>
        </inflections>
    </pattern>
    <pattern name="7f" words="1">
        <pos>noun</pos>
        <suffix/>
        <inflections>
            <inflection case="nominative" number="singular"><t><stem/></t></inflection>
            <inflection case="nominative" number="plural"><t><stem/>കൾ</t></inflection>
            <inflection><t><stem/>യെ</t></inflection>
        </inflections>
    </pattern>
    <pattern name="80" words="1">
        <pos>noun</pos>
        <suffix>ൻ</suffix>
        <inflections>
            <inflection case="genitive" number="singular"><t><stem/>ന്റെ</t></inflection>
            <inflection case="nominative" number="singular"><t><stem/>ൻ</t></inflection>
        </inflections>
    </pattern>
    <pattern name="81" words="1">
        <pos>noun</pos>
        <suffix>ം</suffix>
        <inflections>
            <inflection number="singular"><t><stem/>ം</t></inflection>
            <inflection number="plural"><t><stem/>മൂകൾ</t></inflection>
        </inflections>
    </pattern>
    <pattern name="82" words="1">
        <pos>noun</pos>
        <suffix>ൻ</suffix>
        <inflections>
            <inflection case="accusative" number="singular"><t><stem/>നെ</t></inflection>
            <inflection case="dative" number="singular"><t><stem/>ന്</t></inflection>
            <inflection case="genitive" number="singular"><t><stem/>ന്റെ</t></inflection>
            <inflection case="instrumental" number="singular"><t><stem/>നാൽ</t></inflection>
            <inflection case="locative" number="singular"><t><stem/>നിൽ</t></inflection>
            <inflection case="nominative" number="singular"><t><stem/>ൻ</t></inflection>
            <inflection case="sociative" number="singular"><t><stem/>നോട്</t></inflection>
            <inflection case="vocative" number="singular"><t><stem/>നേ</t></inflection>
            <inflection case="accusative" number="plural"><t><stem/>ന്മാരുകളെ</t></inflection>
            <inflection case="dative" number="plural"><t><stem/>ന്മാരുകൾക്ക്</t></inflection>
            <inflection case="genitive" number="plural"><t><stem/>ന്മാരുകളുടെ</t></inflection>
            <inflection case="instrumental" number="plural"><t><stem/>ന്മാരുകളാൽ</t></inflection>
            <inflection case="locative" number="plural"><t><stem/>ന്മാരുകളിൽ</t></inflection>
            <inflection case="nominative" number="plural"><t><stem/>ന്മാർ</t></inflection>
            <inflection case="sociative" number="plural"><t><stem/>ന്മാരുകളോട്</t></inflection>
            <inflection case="vocative" number="plural"><t><stem/>ന്മാരുകളേ</t></inflection>
        </inflections>
    </pattern>
    <pattern name="83" words="1">
        <pos>noun</pos>
        <suffix>ി</suffix>
        <inflections>
            <inflection case="accusative" number="singular"><t><stem/>ിയെ</t></inflection>
            <inflection case="dative" number="singular"><t><stem/>ിയ്ക്ക്</t></inflection>
            <inflection case="genitive" number="singular"><t><stem/>ിയുടെ</t></inflection>
            <inflection case="instrumental" number="singular"><t><stem/>ിയാൽ</t></inflection>
            <inflection case="locative" number="singular"><t><stem/>ിയിൽ</t></inflection>
            <inflection case="nominative" number="singular"><t><stem/>ി</t></inflection>
            <inflection case="sociative" number="singular"><t><stem/>ിയോട്</t></inflection>
            <inflection case="vocative" number="singular"><t><stem/>ീ</t></inflection>
            <inflection case="accusative" number="plural"><t><stem/>ികളെ</t></inflection>
            <inflection case="dative" number="plural"><t><stem/>ികൾക്ക്</t></inflection>
            <inflection case="genitive" number="plural"><t><stem/>ികളുടെ</t></inflection>
            <inflection case="instrumental" number="plural"><t><stem/>ികളാൽ</t></inflection>
            <inflection case="locative" number="plural"><t><stem/>ികളിൽ</t></inflection>
            <inflection case="nominative" number="plural"><t><stem/>ികൾ</t></inflection>
            <inflection case="sociative" number="plural"><t><stem/>ികളോട്</t></inflection>
            <inflection case="vocative" number="plural"><t><stem/>ികളേ</t></inflection>
        </inflections>
    </pattern>
    <pattern name="84" words="1">
        <pos>noun</pos>
        <suffix/>
        <inflections>
            <inflection case="accusative" number="singular"><t><stem/>യെ</t></inflection>
            <inflection case="dative" number="singular"><t><stem/>യ്ക്ക്</t></inflection>
            <inflection case="genitive" number="singular"><t><stem/>യുടെ</t></inflection>
            <inflection case="instrumental" number="singular"><t><stem/>യാൽ</t></inflection>
            <inflection case="locative" number="singular"><t><stem/>യിൽ</t></inflection>
            <inflection case="nominative" number="singular"><t><stem/></t></inflection>
            <inflection case="sociative" number="singular"><t><stem/>യോട്</t></inflection>
            <inflection case="vocative" number="singular"><t><stem/>കൾ</t></inflection>
        </inflections>
    </pattern>
    <pattern name="85" words="1">
        <pos>noun</pos>
        <suffix>ൾ</suffix>
        <inflections>
            <inflection case="accusative" number="singular"><t><stem/>ളെ</t></inflection>
            <inflection case="dative" number="singular"><t><stem/>ൾക്കു്</t></inflection>
            <inflection case="dative" number="singular"><t><stem/>ൾക്ക്</t></inflection>
            <inflection case="genitive" number="singular"><t><stem/>ളിന്റെ</t></inflection>
            <inflection case="genitive" number="singular"><t><stem/>ളുടെ</t></inflection>
            <inflection case="instrumental" number="singular"><t><stem/>ളാൽ</t></inflection>
            <inflection case="instrumental" number="singular"><t><stem/>ൾക്കൊണ്ട്</t></inflection>
            <inflection case="locative" number="singular"><t><stem/>ളിങ്കൽ</t></inflection>
            <inflection case="locative" number="singular"><t><stem/>ളിൽ</t></inflection>
            <inflection case="nominative" number="singular"><t><stem/>ൾ</t></inflection>
            <inflection case="sociative" number="singular"><t><stem/>ളോടു്</t></inflection>
            <inflection case="sociative" number="singular"><t><stem/>ളോട്</t></inflection>
            <inflection case="vocative" number="singular"><t><stem/>ളേ</t></inflection>
            <inflection case="accusative" number="plural"><t><stem/>ളുകളെ</t></inflection>
            <inflection case="dative" number="plural"><t><stem/>ളുകൾക്കു്</t></inflection>
            <inflection case="dative" number="plural"><t><stem/>ളുകൾക്ക്</t></inflection>
            <inflection case="genitive" number="plural"><t><stem/>ളുകളുടെ</t></inflection>
            <inflection case="instrumental" number="plural"><t><stem/>ളുകളാൽ</t></inflection>
            <inflection case="instrumental" number="plural"><t><stem/>ളുകൾക്കൊണ്ട്</t></inflection>
            <inflection case="locative" number="plural"><t><stem/>ളുകളിങ്കൽ</t></inflection>
            <inflection case="locative" number="plural"><t><stem/>ളുകളിൽ</t></inflection>
            <inflection case="nominative" number="plural"><t><stem/>ളുകൾ</t></inflection>
            <inflection case="sociative" number="plural"><t><stem/>ളുകളോട്</t></inflection>
            <inflection case="vocative" number="plural"><t><stem/>ളുകളേ</t></inflection>
            <inflection number="singular"><t><stem/>ൾ</t></inflection>
        </inflections>
    </pattern>
    <pattern name="86" words="1">
        <pos>noun</pos>
        <suffix>ം</suffix>
        <inflections>
            <inflection case="accusative" number="singular"><t><stem/>ത്തെ</t></inflection>
            <inflection case="dative" number="singular"><t><stem/>ത്തിന്</t></inflection>
            <inflection case="genitive" number="singular"><t><stem/>ത്തിന്റെ</t></inflection>
            <inflection case="instrumental" number="singular"><t><stem/>ത്താൽ</t></inflection>
            <inflection case="locative" number="singular"><t><stem/>ത്തിൽ</t></inflection>
            <inflection case="sociative" number="singular"><t><stem/>ത്തോട്</t></inflection>
            <inflection case="vocative" number="singular"><t><stem/>മേ</t></inflection>
            <inflection case="accusative" number="plural"><t><stem/>ങ്ങളെ</t></inflection>
            <inflection case="dative" number="plural"><t><stem/>ങ്ങൾക്ക്</t></inflection>
            <inflection case="genitive" number="plural"><t><stem/>ങ്ങളുടെ</t></inflection>
            <inflection case="instrumental" number="plural"><t><stem/>ങ്ങളാൽ</t></inflection>
            <inflection case="locative" number="plural"><t><stem/>ങ്ങളിൽ</t></inflection>
            <inflection case="nominative" number="plural"><t><stem/>ങ്ങൾ</t></inflection>
            <inflection case="sociative" number="plural"><t><stem/>ങ്ങളോട്</t></inflection>
            <inflection number="singular"><t><stem/>ം</t></inflection>
            <inflection number="plural"><t><stem/>ങ്ങൾ</t></inflection>
        </inflections>
    </pattern>
    <pattern name="87" words="1">
        <pos>noun</pos>
        <suffix/>
        <inflections>
            <inflection case="accusative" number="singular"><t><stem/>യെ</t></inflection>
            <inflection case="dative" number="singular"><t><stem/>ക്കു്</t></inflection>
            <inflection case="dative" number="singular"><t><stem/>ക്ക്</t></inflection>
            <inflection case="genitive" number="singular"><t><stem/>യുടെ</t></inflection>
            <inflection case="instrumental" number="singular"><t><stem/>കൊണ്ട്</t></inflection>
            <inflection case="instrumental" number="singular"><t><stem/>യാൽ</t></inflection>
            <inflection case="locative" number="singular"><t><stem/>യിൽ</t></inflection>
            <inflection case="sociative" number="singular"><t><stem/>യോടു്</t></inflection>
            <inflection case="sociative" number="singular"><t><stem/>യോട്</t></inflection>
            <inflection case="vocative" number="singular"><t><stem/>യേ</t></inflection>
            <inflection case="accusative" number="plural"><t><stem/>കളെ</t></inflection>
            <inflection case="dative" number="plural"><t><stem/>കൾക്കു്</t></inflection>
            <inflection case="dative" number="plural"><t><stem/>കൾക്ക്</t></inflection>
            <inflection case="genitive" number="plural"><t><stem/>കളുടെ</t></inflection>
            <inflection case="instrumental" number="plural"><t><stem/>കളാൽ</t></inflection>
            <inflection case="instrumental" number="plural"><t><stem/>കൾക്കൊണ്ട്</t></inflection>
            <inflection case="locative" number="plural"><t><stem/>കളിങ്കൽ</t></inflection>
            <inflection case="locative" number="plural"><t><stem/>കളിൽ</t></inflection>
        </inflections>
    </pattern>
    <pattern name="88" words="1">
        <pos>noun</pos>
        <suffix>ം</suffix>
        <inflections>
            <inflection case="accusative" number="singular"><t><stem/>ത്തിനെ</t></inflection>
            <inflection case="accusative" number="singular"><t><stem/>ത്തെ</t></inflection>
            <inflection case="dative" number="singular"><t><stem/>ത്തിനു്</t></inflection>
            <inflection case="genitive" number="singular"><t><stem/>ത്തിന്റെ</t></inflection>
            <inflection case="instrumental" number="singular"><t><stem/>ംകൊണ്ട്</t></inflection>
            <inflection case="locative" number="singular"><t><stem/>ത്തിങ്കൽ</t></inflection>
            <inflection case="vocative" number="singular"><t><stem/>മേ</t></inflection>
            <inflection case="accusative" number="plural"><t><stem/>ങ്ങളെ</t></inflection>
            <inflection case="genitive" number="plural"><t><stem/>ങ്ങളുടെ</t></inflection>
            <inflection case="instrumental" number="plural"><t><stem/>ങ്ങളാൽ</t></inflection>
            <inflection case="instrumental" number="plural"><t><stem/>ങ്ങൾക്കൊണ്ട്</t></inflection>
            <inflection case="locative" number="plural"><t><stem/>ങ്ങളിങ്കൽ</t></inflection>
        </inflections>
    </pattern>
    <pattern name="89" words="1">
        <pos>noun</pos>
        <suffix/>
        <inflections>
            <inflection case="accusative" number="singular"><t><stem/>യെ</t></inflection>
            <inflection case="dative" number="singular"><t><stem/>ക്കു്</t></inflection>
            <inflection case="genitive" number="singular"><t><stem/>യുടെ</t></inflection>
            <inflection case="instrumental" number="singular"><t><stem/>കൊണ്ട്</t></inflection>
            <inflection case="instrumental" number="singular"><t><stem/>യാൽ</t></inflection>
            <inflection case="locative" number="singular"><t><stem/>യിൽ</t></inflection>
            <inflection case="nominative" number="singular"><t><stem/></t></inflection>
            <inflection case="sociative" number="singular"><t><stem/>യോടു്</t></inflection>
            <inflection case="sociative" number="singular"><t><stem/>യോട്</t></inflection>
            <inflection case="vocative" number="singular"><t><stem/>യേ</t></inflection>
            <inflection case="accusative" number="plural"><t><stem/>കളെ</t></inflection>
            <inflection case="dative" number="plural"><t><stem/>കൾക്കു്</t></inflection>
            <inflection case="genitive" number="plural"><t><stem/>കളുടെ</t></inflection>
            <inflection case="instrumental" number="plural"><t><stem/>കളാൽ</t></inflection>
            <inflection case="instrumental" number="plural"><t><stem/>കൾക്കൊണ്ട്</t></inflection>
            <inflection case="locative" number="plural"><t><stem/>കളിങ്കൽ</t></inflection>
            <inflection case="nominative" number="plural"><t><stem/>കൾ</t></inflection>
            <inflection case="sociative" number="plural"><t><stem/>കളോട്</t></inflection>
            <inflection case="vocative" number="plural"><t><stem/>കളേ</t></inflection>
            <inflection number="plural"><t><stem/>കൾ</t></inflection>
        </inflections>
    </pattern>
    <pattern name="8a" words="1">
        <pos>noun</pos>
        <suffix>ം</suffix>
        <inflections>
            <inflection case="accusative" number="singular"><t><stem/>ത്തിനെ</t></inflection>
            <inflection case="accusative" number="singular"><t><stem/>ത്തെ</t></inflection>
            <inflection case="dative" number="singular"><t><stem/>ത്തിനു്</t></inflection>
            <inflection case="genitive" number="singular"><t><stem/>ത്തിന്റെ</t></inflection>
            <inflection case="instrumental" number="singular"><t><stem/>ംകൊണ്ട്</t></inflection>
            <inflection case="locative" number="singular"><t><stem/>ത്തിങ്കൽ</t></inflection>
            <inflection case="locative" number="singular"><t><stem/>ത്തിൽ</t></inflection>
            <inflection case="vocative" number="singular"><t><stem/>മേ</t></inflection>
            <inflection case="accusative" number="plural"><t><stem/>ങ്ങളെ</t></inflection>
            <inflection case="dative" number="plural"><t><stem/>ങ്ങൾക്കു്</t></inflection>
            <inflection case="genitive" number="plural"><t><stem/>ങ്ങളുടെ</t></inflection>
            <inflection case="instrumental" number="plural"><t><stem/>ങ്ങളാൽ</t></inflection>
            <inflection case="instrumental" number="plural"><t><stem/>ങ്ങൾക്കൊണ്ട്</t></inflection>
            <inflection case="locative" number="plural"><t><stem/>ങ്ങളിങ്കൽ</t></inflection>
            <inflection case="locative" number="plural"><t><stem/>ങ്ങളിൽ</t></inflection>
            <inflection number="singular"><t><stem/>ം</t></inflection>
        </inflections>
    </pattern>
    <pattern name="8b" words="1">
        <pos>noun</pos>
        <suffix/>
        <inflections>
            <inflection case="accusative" number="singular"><t><stem/>വെ</t></inflection>
            <inflection case="dative" number="singular"><t><stem/>ക്കു്</t></inflection>
            <inflection case="genitive" number="singular"><t><stem/>യുടെ</t></inflection>
            <inflection case="instrumental" number="singular"><t><stem/>കൊണ്ട്</t></inflection>
            <inflection case="instrumental" number="singular"><t><stem/>വാൽ</t></inflection>
            <inflection case="locative" number="singular"><t><stem/>വിൽ</t></inflection>
            <inflection case="nominative" number="singular"><t><stem/></t></inflection>
            <inflection case="sociative" number="singular"><t><stem/>വോടു്</t></inflection>
            <inflection case="sociative" number="singular"><t><stem/>വോട്</t></inflection>
            <inflection case="vocative" number="singular"><t><stem/>വേ</t></inflection>
            <inflection case="accusative" number="plural"><t><stem/>കളെ</t></inflection>
            <inflection case="dative" number="plural"><t><stem/>കൾക്കു്</t></inflection>
            <inflection case="genitive" number="plural"><t><stem/>കളുടെ</t></inflection>
            <inflection case="instrumental" number="plural"><t><stem/>കളാൽ</t></inflection>
            <inflection case="instrumental" number="plural"><t><stem/>കൾക്കൊണ്ട്</t></inflection>
            <inflection case="locative" number="plural"><t><stem/>കളിങ്കൽ</t></inflection>
            <inflection case="nominative" number="plural"><t><stem/>ക്കളോട്</t></inflection>
            <inflection number="singular"><t><stem/></t></inflection>
        </inflections>
    </pattern>
    <pattern name="8c" words="1">
        <pos>noun</pos>
        <suffix>്</suffix>
        <inflections>
            <inflection case="accusative" number="singular"><t><stem/>ിനെ</t></inflection>
            <inflection case="dative" number="singular"><t><stem/>ിനു്</t></inflection>
            <inflection case="genitive" number="singular"><t><stem/>ിന്റെ</t></inflection>
            <inflection case="instrumental" number="singular"><t><stem/>ാൽ</t></inflection>
            <inflection case="instrumental" number="singular"><t><stem/>്കൊണ്ട്</t></inflection>
            <inflection case="locative" number="singular"><t><stem/>ിങ്കൽ</t></inflection>
            <inflection case="nominative" number="singular"><t><stem/>്</t></inflection>
            <inflection case="sociative" number="singular"><t><stem/>ിനോടു്</t></inflection>
            <inflection case="sociative" number="singular"><t><stem/>ിനോട്</t></inflection>
            <inflection case="sociative" number="singular"><t><stem/>ോടു്</t></inflection>
            <inflection case="sociative" number="singular"><t><stem/>ോട്</t></inflection>
            <inflection case="vocative" number="singular"><t><stem/>േ</t></inflection>
            <inflection case="accusative" number="plural"><t><stem/>ുകളെ</t></inflection>
            <inflection case="dative" number="plural"><t><stem/>ുകൾക്കു്</t></inflection>
            <inflection case="genitive" number="plural"><t><stem/>ുകളുടെ</t></inflection>
            <inflection case="instrumental" number="plural"><t><stem/>ുകളാൽ</t></inflection>
            <inflection case="instrumental" number="plural"><t><stem/>ുകൾക്കൊണ്ട്</t></inflection>
            <inflection case="locative" number="plural"><t><stem/>ുകളിങ്കൽ</t></inflection>
            <inflection case="nominative" number="plural"><t><stem/>ുകൾ</t></inflection>
            <inflection case="sociative" number="plural"><t><stem/>ുകളോട്</t></inflection>
            <inflection case="vocative" number="plural"><t><stem/>ുകളേ</t></inflection>
            <inflection number="singular"><t><stem/>്</t></inflection>
        </inflections>
    </pattern>
    <pattern name="8d" words="1">
        <pos>noun</pos>
        <suffix>്</suffix>
        <inflections>
            <inflection case="accusative" number="singular"><t><stem/>ിനെ</t></inflection>
            <inflection case="dative" number="singular"><t><stem/>ിനു്</t></inflection>
            <inflection case="genitive" number="singular"><t><stem/>ിന്റെ</t></inflection>
            <inflection case="instrumental" number="singular"><t><stem/>ാൽ</t></inflection>
            <inflection case="instrumental" number="singular"><t><stem/>്കൊണ്ട്</t></inflection>
            <inflection case="locative" number="singular"><t><stem/>ിങ്കൽ</t></inflection>
            <inflection case="sociative" number="singular"><t><stem/>ിനോടു്</t></inflection>
            <inflection case="sociative" number="singular"><t><stem/>ിനോട്</t></inflection>
            <inflection case="sociative" number="singular"><t><stem/>ോടു്</t></inflection>
            <inflection case="sociative" number="singular"><t><stem/>ോട്</t></inflection>
            <inflection case="vocative" number="singular"><t><stem/>േ</t></inflection>
            <inflection case="accusative" number="plural"><t><stem/>ുകളെ</t></inflection>
            <inflection case="dative" number="plural"><t><stem/>ുകൾക്കു്</t></inflection>
            <inflection case="genitive" number="plural"><t><stem/>ുകളുടെ</t></inflection>
            <inflection case="instrumental" number="plural"><t><stem/>ുകളാൽ</t></inflection>
            <inflection case="instrumental" number="plural"><t><stem/>ുകൾക്കൊണ്ട്</t></inflection>
            <inflection case="locative" number="plural"><t><stem/>ുകളിങ്കൽ</t></inflection>
            <inflection number="singular"><t><stem/>്</t></inflection>
            <inflection><t><stem/>്</t></inflection>
        </inflections>
    </pattern>
    <pattern name="8e" words="1">
        <pos>noun</pos>
        <suffix>ം</suffix>
        <inflections>
            <inflection case="accusative" number="singular"><t><stem/>ത്തിനെ</t></inflection>
            <inflection case="accusative" number="singular"><t><stem/>ത്തെ</t></inflection>
            <inflection case="dative" number="singular"><t><stem/>ത്തിനു്</t></inflection>
            <inflection case="genitive" number="singular"><t><stem/>ത്തിന്റെ</t></inflection>
            <inflection case="instrumental" number="singular"><t><stem/>ംകൊണ്ട്</t></inflection>
            <inflection case="locative" number="singular"><t><stem/>ത്തിങ്കൽ</t></inflection>
            <inflection case="vocative" number="singular"><t><stem/>മേ</t></inflection>
            <inflection case="accusative" number="plural"><t><stem/>ങ്ങളെ</t></inflection>
            <inflection case="dative" number="plural"><t><stem/>ങ്ങൾക്കു്</t></inflection>
            <inflection case="genitive" number="plural"><t><stem/>ങ്ങളുടെ</t></inflection>
            <inflection case="instrumental" number="plural"><t><stem/>ങ്ങളാൽ</t></inflection>
            <inflection case="instrumental" number="plural"><t><stem/>ങ്ങൾക്കൊണ്ട്</t></inflection>
            <inflection case="locative" number="plural"><t><stem/>ങ്ങളിങ്കൽ</t></inflection>
            <inflection case="nominative" number="plural"><t><stem/>ങ്ങൾ</t></inflection>
            <inflection number="singular"><t><stem/>ം</t></inflection>
        </inflections>
    </pattern>
    <pattern name="8f" words="1">
        <pos>noun</pos>
        <suffix>്</suffix>
        <inflections>
            <inflection case="accusative" number="singular"><t><stem/>ിനെ</t></inflection>
            <inflection case="dative" number="singular"><t><stem/>ിനു്</t></inflection>
            <inflection case="genitive" number="singular"><t><stem/>ിന്റെ</t></inflection>
            <inflection case="instrumental" number="singular"><t><stem/>ാൽ</t></inflection>
            <inflection case="instrumental" number="singular"><t><stem/>്കൊണ്ട്</t></inflection>
            <inflection case="locative" number="singular"><t><stem/>്ടിങ്കൽ</t></inflection>
            <inflection case="nominative" number="singular"><t><stem/>ു</t></inflection>
            <inflection case="sociative" number="singular"><t><stem/>ിനോടു്</t></inflection>
            <inflection case="sociative" number="singular"><t><stem/>ിനോട്</t></inflection>
            <inflection case="sociative" number="singular"><t><stem/>ോടു്</t></inflection>
            <inflection case="sociative" number="singular"><t><stem/>ോട്</t></inflection>
            <inflection case="vocative" number="singular"><t><stem/>േ</t></inflection>
            <inflection case="accusative" number="plural"><t><stem/>ുകളെ</t></inflection>
            <inflection case="dative" number="plural"><t><stem/>ുകൾക്കു്</t></inflection>
            <inflection case="genitive" number="plural"><t><stem/>ുകളുടെ</t></inflection>
            <inflection case="instrumental" number="plural"><t><stem/>ുകളാൽ</t></inflection>
            <inflection case="instrumental" number="plural"><t><stem/>ുകൾക്കൊണ്ട്</t></inflection>
            <inflection case="locative" number="plural"><t><stem/>ുകളിങ്കൽ</t></inflection>
            <inflection number="singular"><t><stem/>്</t></inflection>
        </inflections>
    </pattern>
    <pattern name="90" words="1">
        <pos>noun</pos>
        <suffix>വ്</suffix>
        <inflections>
            <inflection case="accusative" number="singular"><t><stem/>വിനെ</t></inflection>
            <inflection case="dative" number="singular"><t><stem/>വിനു്</t></inflection>
            <inflection case="genitive" number="singular"><t><stem/>വിന്റെ</t></inflection>
            <inflection case="instrumental" number="singular"><t><stem/>വാൽ</t></inflection>
            <inflection case="instrumental" number="singular"><t><stem/>വ്കൊണ്ട്</t></inflection>
            <inflection case="locative" number="singular"><t><stem/>വിങ്കൽ</t></inflection>
            <inflection case="sociative" number="singular"><t><stem/>വിനോടു്</t></inflection>
            <inflection case="sociative" number="singular"><t><stem/>വിനോട്</t></inflection>
            <inflection case="sociative" number="singular"><t><stem/>വോടു്</t></inflection>
            <inflection case="sociative" number="singular"><t><stem/>വോട്</t></inflection>
            <inflection case="vocative" number="singular"><t><stem/>വേ</t></inflection>
            <inflection case="accusative" number="plural"><t><stem/>വുകളെ</t></inflection>
            <inflection case="dative" number="plural"><t><stem/>വുകൾക്കു്</t></inflection>
            <inflection case="genitive" number="plural"><t><stem/>വുകളുടെ</t></inflection>
            <inflection case="instrumental" number="plural"><t><stem/>വുകളാൽ</t></inflection>
            <inflection case="instrumental" number="plural"><t><stem/>വുകൾക്കൊണ്ട്</t></inflection>
            <inflection case="locative" number="plural"><t><stem/>വുകളിങ്കൽ</t></inflection>
            <inflection number="singular"><t><stem/>വ്</t></inflection>
            <inflection number="plural"><t><stem/>ക്കന്മാർ</t></inflection>
        </inflections>
    </pattern>
    <pattern name="91" words="1">
        <pos>noun</pos>
        <suffix/>
        <inflections>
            <inflection case="accusative" number="singular"><t><stem/>യെ</t></inflection>
            <inflection case="dative" number="singular"><t><stem/>ക്കു്</t></inflection>
            <inflection case="genitive" number="singular"><t><stem/>യുടെ</t></inflection>
            <inflection case="instrumental" number="singular"><t><stem/>കൊണ്ട്</t></inflection>
            <inflection case="instrumental" number="singular"><t><stem/>യാൽ</t></inflection>
            <inflection case="locative" number="singular"><t><stem/>യിൽ</t></inflection>
            <inflection case="nominative" number="singular"><t><stem/></t></inflection>
            <inflection case="sociative" number="singular"><t><stem/>യോടു്</t></inflection>
            <inflection case="sociative" number="singular"><t><stem/>യോട്</t></inflection>
            <inflection case="vocative" number="singular"><t><stem/>യേ</t></inflection>
            <inflection case="accusative" number="plural"><t><stem/>കളെ</t></inflection>
            <inflection case="dative" number="plural"><t><stem/>കൾക്കു്</t></inflection>
            <inflection case="genitive" number="plural"><t><stem/>കളുടെ</t></inflection>
            <inflection case="instrumental" number="plural"><t><stem/>കളാൽ</t></inflection>
            <inflection case="instrumental" number="plural"><t><stem/>കൾക്കൊണ്ട്</t></inflection>
            <inflection case="locative" number="plural"><t><stem/>കളിങ്കൽ</t></inflection>
            <inflection case="nominative" number="plural"><t><stem/>കൾ</t></inflection>
            <inflection case="sociative" number="plural"><t><stem/>കളോട്</t></inflection>
            <inflection case="vocative" number="plural"><t><stem/>കളേ</t></inflection>
            <inflection number="singular"><t><stem/></t></inflection>
            <inflection number="plural"><t><stem/>മാർ</t></inflection>
        </inflections>
    </pattern>
    <pattern name="92" words="1">
        <pos>noun</pos>
        <suffix>്</suffix>
        <inflections>
            <inflection case="accusative" number="singular"><t><stem/>ിനെ</t></inflection>
            <inflection case="dative" number="singular"><t><stem/>ിനു്</t></inflection>
            <inflection case="genitive" number="singular"><t><stem/>ിന്റെ</t></inflection>
            <inflection case="instrumental" number="singular"><t><stem/>ാൽ</t></inflection>
            <inflection case="instrumental" number="singular"><t><stem/>്കൊണ്ട്</t></inflection>
            <inflection case="locative" number="singular"><t><stem/>ിങ്കൽ</t></inflection>
            <inflection case="nominative" number="singular"><t><stem/>ുകൾ</t></inflection>
            <inflection case="sociative" number="singular"><t><stem/>ിനോടു്</t></inflection>
            <inflection case="sociative" number="singular"><t><stem/>ിനോട്</t></inflection>
            <inflection case="sociative" number="singular"><t><stem/>ോടു്</t></inflection>
            <inflection case="sociative" number="singular"><t><stem/>ോട്</t></inflection>
            <inflection case="vocative" number="singular"><t><stem/>േ</t></inflection>
            <inflection case="accusative" number="plural"><t><stem/>ുകളെ</t></inflection>
            <inflection case="dative" number="plural"><t><stem/>ുകൾക്കു്</t></inflection>
            <inflection case="genitive" number="plural"><t><stem/>ുകളുടെ</t></inflection>
            <inflection case="instrumental" number="plural"><t><stem/>ുകളാൽ</t></inflection>
            <inflection case="instrumental" number="plural"><t><stem/>ുകൾക്കൊണ്ട്</t></inflection>
            <inflection case="locative" number="plural"><t><stem/>ുകളിങ്കൽ</t></inflection>
            <inflection number="singular"><t><stem/>്</t></inflection>
        </inflections>
    </pattern>
    <pattern name="93" words="1">
        <pos>noun</pos>
        <suffix>ം</suffix>
        <inflections>
            <inflection case="accusative" number="singular"><t><stem/>ത്തെ</t></inflection>
            <inflection case="dative" number="singular"><t><stem/>ത്തിന്</t></inflection>
            <inflection case="genitive" number="singular"><t><stem/>ത്തിന്റെ</t></inflection>
            <inflection case="instrumental" number="singular"><t><stem/>ത്താൽ</t></inflection>
            <inflection case="locative" number="singular"><t><stem/>ത്തിൽ</t></inflection>
            <inflection case="nominative" number="singular"><t><stem/>ം</t></inflection>
            <inflection case="sociative" number="singular"><t><stem/>ത്തോട്</t></inflection>
            <inflection case="vocative" number="singular"><t><stem/>മേ</t></inflection>
            <inflection case="accusative" number="plural"><t><stem/>ങ്ങളെ</t></inflection>
            <inflection case="dative" number="plural"><t><stem/>ങ്ങൾക്ക്</t></inflection>
            <inflection case="genitive" number="plural"><t><stem/>ങ്ങളുടെ</t></inflection>
            <inflection case="instrumental" number="plural"><t><stem/>ങ്ങളാൽ</t></inflection>
            <inflection case="locative" number="plural"><t><stem/>ങ്ങളിൽ</t></inflection>
            <inflection case="nominative" number="plural"><t><stem/>ങ്ങൾ</t></inflection>
            <inflection case="sociative" number="plural"><t><stem/>ങ്ങളോട്</t></inflection>
            <inflection case="vocative" number="plural"><t><stem/>ങ്ങളേ</t></inflection>
            <inflection number="singular"><t><stem/>ം</t></inflection>
            <inflection number="plural"><t><stem/>ങ്ങൾ</t></inflection>
        </inflections>
    </pattern>
    <pattern name="94" words="1">
        <pos>noun</pos>
        <suffix>ം</suffix>
        <inflections>
            <inflection case="accusative" number="singular"><t><stem/>ത്തിനെ</t></inflection>
            <inflection case="accusative" number="singular"><t><stem/>ത്തെ</t></inflection>
            <inflection case="dative" number="singular"><t><stem/>ത്തിനു്</t></inflection>
            <inflection case="genitive" number="singular"><t><stem/>ത്തിന്റെ</t></inflection>
            <inflection case="instrumental" number="singular"><t><stem/>ംകൊണ്ട്</t></inflection>
            <inflection case="locative" number="singular"><t><stem/>ത്തിങ്കൽ</t></inflection>
            <inflection case="vocative" number="singular"><t><stem/>മേ</t></inflection>
            <inflection case="accusative" number="plural"><t><stem/>ങ്ങളെ</t></inflection>
            <inflection case="dative" number="plural"><t><stem/>ങ്ങൾക്കു്</t></inflection>
            <inflection case="genitive" number="plural"><t><stem/>ങ്ങളുടെ</t></inflection>
            <inflection case="instrumental" number="plural"><t><stem/>ങ്ങളാൽ</t></inflection>
            <inflection case="instrumental" number="plural"><t><stem/>ങ്ങൾക്കൊണ്ട്</t></inflection>
            <inflection case="locative" number="plural"><t><stem/>ങ്ങളിങ്കൽ</t></inflection>
            <inflection number="singular"><t><stem/>ം</t></inflection>
            <inflection number="plural"><t><stem/>ങ്ങൾ</t></inflection>
            <inflection><t><stem/>ം</t></inflection>
        </inflections>
    </pattern>
    <pattern name="95" words="1">
        <pos>noun</pos>
        <suffix>ൻ</suffix>
        <inflections>
            <inflection case="accusative" number="singular"><t><stem/>നിനെ</t></inflection>
            <inflection case="accusative" number="singular"><t><stem/>നെ</t></inflection>
            <inflection case="dative" number="singular"><t><stem/>ന്</t></inflection>
            <inflection case="genitive" number="singular"><t><stem/>നുടെ</t></inflection>
            <inflection case="genitive" number="singular"><t><stem/>ന്റെ</t></inflection>
            <inflection case="genitive" number="singular"><t><stem/>ൻറെ</t></inflection>
            <inflection case="instrumental" number="singular"><t><stem/>നാൽ</t></inflection>
            <inflection case="instrumental" number="singular"><t><stem/>ൻക്കൊണ്ട്</t></inflection>
            <inflection case="locative" number="singular"><t><stem/>നിൽ</t></inflection>
            <inflection case="nominative" number="singular"><t><stem/>ൻ</t></inflection>
            <inflection case="sociative" number="singular"><t><stem/>നോടു്</t></inflection>
            <inflection case="sociative" number="singular"><t><stem/>നോട്</t></inflection>
            <inflection number="singular" gender="masculine"><t><stem/>ൻ</t></inflection>
            <inflection case="accusative" number="plural"><t><stem/>ൻമാരിനെ</t></inflection>
            <inflection case="dative" number="plural"><t><stem/>ൻമാരിനു്</t></inflection>
            <inflection case="genitive" number="plural"><t><stem/>ൻമാരുടെ</t></inflection>
            <inflection case="instrumental" number="plural"><t><stem/>ൻമാരാൽ</t></inflection>
            <inflection case="instrumental" number="plural"><t><stem/>ൻമാർക്കൊണ്ട്</t></inflection>
            <inflection case="locative" number="plural"><t><stem/>ൻമാരിങ്കൽ</t></inflection>
        </inflections>
    </pattern>
    <pattern name="96" words="1">
        <pos>noun</pos>
        <suffix>ൻ</suffix>
        <inflections>
            <inflection case="accusative" number="singular"><t><stem/>നിനെ</t></inflection>
            <inflection case="accusative" number="singular"><t><stem/>നെ</t></inflection>
            <inflection case="dative" number="singular"><t><stem/>ന്</t></inflection>
            <inflection case="genitive" number="singular"><t><stem/>നുടെ</t></inflection>
            <inflection case="genitive" number="singular"><t><stem/>ന്റെ</t></inflection>
            <inflection case="genitive" number="singular"><t><stem/>ൻറെ</t></inflection>
            <inflection case="instrumental" number="singular"><t><stem/>നാൽ</t></inflection>
            <inflection case="instrumental" number="singular"><t><stem/>ൻക്കൊണ്ട്</t></inflection>
            <inflection case="locative" number="singular"><t><stem/>നിൽ</t></inflection>
            <inflection case="sociative" number="singular"><t><stem/>നോടു്</t></inflection>
            <inflection case="sociative" number="singular"><t><stem/>നോട്</t></inflection>
            <inflection case="sociative" number="singular"><t><stem/>ോട്</t></inflection>
            <inflection case="accusative" number="plural"><t><stem/>ൻമാരിനെ</t></inflection>
            <inflection case="dative" number="plural"><t><stem/>ൻമാരിനു്</t></inflection>
            <inflection case="genitive" number="plural"><t><stem/>ൻമാരുടെ</t></inflection>
            <inflection case="instrumental" number="plural"><t><stem/>ൻമാരാൽ</t></inflection>
            <inflection case="instrumental" number="plural"><t><stem/>ൻമാർക്കൊണ്ട്</t></inflection>
            <inflection case="locative" number="plural"><t><stem/>ൻമാരിങ്കൽ</t></inflection>
            <inflection number="singular"><t><stem/>ൻ</t></inflection>
        </inflections>
    </pattern>
    <pattern name="97" words="1">
        <pos>noun</pos>
        <suffix>ൽ</suffix>
        <inflections>
            <inflection case="accusative" number="singular"><t><stem/>ലിനെ</t></inflection>
            <inflection case="dative" number="singular"><t><stem/>ലിനു്</t></inflection>
            <inflection case="genitive" number="singular"><t><stem/>ലിന്റെ</t></inflection>
            <inflection case="instrumental" number="singular"><t><stem/>ലാൽ</t></inflection>
            <inflection case="instrumental" number="singular"><t><stem/>ൽക്കൊണ്ട്</t></inflection>
            <inflection case="locative" number="singular"><t><stem/>ലിങ്കൽ</t></inflection>
            <inflection case="nominative" number="singular"><t><stem/>ൽ</t></inflection>
            <inflection case="sociative" number="singular"><t><stem/>ലോടു്</t></inflection>
            <inflection case="sociative" number="singular"><t><stem/>ലോട്</t></inflection>
            <inflection number="singular"><t><stem/>ൽ</t></inflection>
        </inflections>
    </pattern>
    <pattern name="98" words="1">
        <pos>noun</pos>
        <suffix>ര്</suffix>
        <inflections>
            <inflection case="accusative" number="singular"><t><stem/>രിനെ</t></inflection>
            <inflection case="dative" number="singular"><t><stem/>രിനു്</t></inflection>
            <inflection case="genitive" number="singular"><t><stem/>രിന്റെ</t></inflection>
            <inflection case="instrumental" number="singular"><t><stem/>രാൽ</t></inflection>
            <inflection case="instrumental" number="singular"><t><stem/>ര്കൊണ്ട്</t></inflection>
            <inflection case="locative" number="singular"><t><stem/>രിങ്കൽ</t></inflection>
            <inflection case="locative" number="singular"><t><stem/>രിൽ</t></inflection>
            <inflection case="nominative" number="singular"><t><stem/>ര്</t></inflection>
            <inflection case="nominative" number="singular"><t><stem/>ർ</t></inflection>
            <inflection case="sociative" number="singular"><t><stem/>രിനോടു്</t></inflection>
            <inflection case="sociative" number="singular"><t><stem/>രിനോട്</t></inflection>
            <inflection case="sociative" number="singular"><t><stem/>രോടു്</t></inflection>
            <inflection case="sociative" number="singular"><t><stem/>രോട്</t></inflection>
            <inflection case="vocative" number="singular"><t><stem/>രേ</t></inflection>
            <inflection case="accusative" number="plural"><t><stem/>രുകളെ</t></inflection>
            <inflection case="dative" number="plural"><t><stem/>രുകൾക്കു്</t></inflection>
            <inflection case="genitive" number="plural"><t><stem/>രുകളുടെ</t></inflection>
            <inflection case="instrumental" number="plural"><t><stem/>രുകളാൽ</t></inflection>
            <inflection case="instrumental" number="plural"><t><stem/>രുകൾക്കൊണ്ട്</t></inflection>
            <inflection case="locative" number="plural"><t><stem/>രുകളിങ്കൽ</t></inflection>
            <inflection case="locative" number="plural"><t><stem/>രുകളിൽ</t></inflection>
            <inflection case="nominative" number="plural"><t><stem/>രുകൾ</t></inflection>
        </inflections>
    </pattern>
    <pattern name="99" words="1">
        <pos>noun</pos>
        <suffix/>
        <inflections>
            <inflection case="accusative" number="singular"><t><stem/>യെ</t></inflection>
            <inflection case="dative" number="singular"><t><stem/>ക്കു്</t></inflection>
            <inflection case="genitive" number="singular"><t><stem/>യുടെ</t></inflection>
            <inflection case="instrumental" number="singular"><t><stem/>കൊണ്ട്</t></inflection>
            <inflection case="instrumental" number="singular"><t><stem/>യാൽ</t></inflection>
            <inflection case="locative" number="singular"><t><stem/>യിൽ</t></inflection>
            <inflection case="nominative" number="singular"><t><stem/></t></inflection>
            <inflection case="sociative" number="singular"><t><stem/>യോടു്</t></inflection>
            <inflection case="sociative" number="singular"><t><stem/>യോട്</t></inflection>
            <inflection case="vocative" number="singular"><t><stem/>േ</t></inflection>
            <inflection case="accusative" number="plural"><t><stem/>കളെ</t></inflection>
            <inflection case="dative" number="plural"><t><stem/>കൾക്കു്</t></inflection>
            <inflection case="genitive" number="plural"><t><stem/>കളുടെ</t></inflection>
            <inflection case="instrumental" number="plural"><t><stem/>കളാൽ</t></inflection>
            <inflection case="instrumental" number="plural"><t><stem/>കൾക്കൊണ്ട്</t></inflection>
            <inflection case="locative" number="plural"><t><stem/>കളിങ്കൽ</t></inflection>
            <inflection case="nominative" number="plural"><t><stem/>കൾ</t></inflection>
            <inflection case="sociative" number="plural"><t><stem/>കളോട്</t></inflection>
            <inflection case="vocative" number="plural"><t><stem/>കളേ</t></inflection>
            <inflection number="singular"><t><stem/></t></inflection>
        </inflections>
    </pattern>
    <pattern name="9a" words="1">
        <pos><!-- gender="masculine" -->noun</pos>
        <suffix>ൻ</suffix>
        <inflections>
            <inflection number="singular" gender="masculine"><t><stem/>ൻ</t></inflection>
            <inflection number="plural" gender="masculine"><t><stem/>ന്മാർ</t></inflection>
        </inflections>
    </pattern>
    <pattern name="9b" words="1">
        <pos>noun</pos>
        <suffix>ം</suffix>
        <inflections>
            <inflection case="accusative" number="singular"><t><stem/>ത്തിനെ</t></inflection>
            <inflection case="accusative" number="singular"><t><stem/>ത്തെ</t></inflection>
            <inflection case="dative" number="singular"><t><stem/>ത്തിനു്</t></inflection>
            <inflection case="genitive" number="singular"><t><stem/>ത്തിന്റെ</t></inflection>
            <inflection case="instrumental" number="singular"><t><stem/>ംകൊണ്ട്</t></inflection>
            <inflection case="locative" number="singular"><t><stem/>ത്തിങ്കൽ</t></inflection>
            <inflection case="nominative" number="singular"><t><stem/>ം</t></inflection>
            <inflection case="sociative" number="singular"><t><stem/>ത്തോട്</t></inflection>
            <inflection case="vocative" number="singular"><t><stem/>മേ</t></inflection>
            <inflection case="accusative" number="plural"><t><stem/>ങ്ങളെ</t></inflection>
            <inflection case="dative" number="plural"><t><stem/>ങ്ങൾക്കു്</t></inflection>
            <inflection case="genitive" number="plural"><t><stem/>ങ്ങളുടെ</t></inflection>
            <inflection case="instrumental" number="plural"><t><stem/>ങ്ങളാൽ</t></inflection>
            <inflection case="instrumental" number="plural"><t><stem/>ങ്ങൾക്കൊണ്ട്</t></inflection>
            <inflection case="locative" number="plural"><t><stem/>ങ്ങളിങ്കൽ</t></inflection>
            <inflection case="nominative" number="plural"><t><stem/>ങ്ങൾ</t></inflection>
            <inflection case="sociative" number="plural"><t><stem/>ങ്ങളോട്</t></inflection>
            <inflection number="singular"><t><stem/>ം</t></inflection>
            <inflection number="plural"><t><stem/>ങ്ങൾ</t></inflection>
        </inflections>
    </pattern>
    <pattern name="9c" words="1">
        <pos>noun</pos>
        <suffix/>
        <inflections>
            <inflection case="accusative" number="singular"><t><stem/>വെ</t></inflection>
            <inflection case="dative" number="singular"><t><stem/>ക്കു്</t></inflection>
            <inflection case="genitive" number="singular"><t><stem/>യുടെ</t></inflection>
            <inflection case="instrumental" number="singular"><t><stem/>കൊണ്ട്</t></inflection>
            <inflection case="instrumental" number="singular"><t><stem/>വാൽ</t></inflection>
            <inflection case="locative" number="singular"><t><stem/>വിൽ</t></inflection>
            <inflection case="nominative" number="singular"><t><stem/></t></inflection>
            <inflection case="sociative" number="singular"><t><stem/>വോടു്</t></inflection>
            <inflection case="sociative" number="singular"><t><stem/>വോട്</t></inflection>
            <inflection case="vocative" number="singular"><t><stem/>വേ</t></inflection>
            <inflection number="singular"><t><stem/></t></inflection>
        </inflections>
    </pattern>
    <pattern name="9d" words="1">
        <pos>noun</pos>
        <suffix/>
        <inflections>
            <inflection case="accusative" number="singular"><t><stem/>വെ</t></inflection>
            <inflection case="dative" number="singular"><t><stem/>ക്കു്</t></inflection>
            <inflection case="genitive" number="singular"><t><stem/>യുടെ</t></inflection>
            <inflection case="instrumental" number="singular"><t><stem/>കൊണ്ട്</t></inflection>
            <inflection case="instrumental" number="singular"><t><stem/>വാൽ</t></inflection>
            <inflection case="locative" number="singular"><t><stem/>വിൽ</t></inflection>
            <inflection case="nominative" number="singular"><t><stem/></t></inflection>
            <inflection case="sociative" number="singular"><t><stem/>വോടു്</t></inflection>
            <inflection case="sociative" number="singular"><t><stem/>വോട്</t></inflection>
            <inflection case="vocative" number="singular"><t><stem/>വേ</t></inflection>
            <inflection case="accusative" number="plural"><t><stem/>കളെ</t></inflection>
            <inflection case="dative" number="plural"><t><stem/>കൾക്കു്</t></inflection>
            <inflection case="genitive" number="plural"><t><stem/>കളുടെ</t></inflection>
            <inflection case="instrumental" number="plural"><t><stem/>കളാൽ</t></inflection>
            <inflection case="instrumental" number="plural"><t><stem/>കൾക്കൊണ്ട്</t></inflection>
            <inflection case="locative" number="plural"><t><stem/>കളിങ്കൽ</t></inflection>
            <inflection case="nominative" number="plural"><t><stem/>ക്കൾ</t></inflection>
            <inflection number="singular"><t><stem/></t></inflection>
        </inflections>
    </pattern>
    <pattern name="9e" words="1">
        <pos>noun</pos>
        <suffix/>
        <inflections>
            <inflection case="accusative" number="singular"><t><stem/>യെ</t></inflection>
            <inflection case="dative" number="singular"><t><stem/>ക്ക്</t></inflection>
            <inflection case="genitive" number="singular"><t><stem/>യുടെ</t></inflection>
            <inflection case="instrumental" number="singular"><t><stem/>കളാൽ</t></inflection>
            <inflection case="instrumental" number="singular"><t><stem/>കൊണ്ട്</t></inflection>
            <inflection case="instrumental" number="singular"><t><stem/>യാൽ</t></inflection>
            <inflection case="locative" number="singular"><t><stem/>യിൽ</t></inflection>
            <inflection case="nominative" number="singular"><t><stem/></t></inflection>
            <inflection case="sociative" number="singular"><t><stem/>യോടു്</t></inflection>
            <inflection case="sociative" number="singular"><t><stem/>യോട്</t></inflection>
            <inflection case="vocative" number="singular"><t><stem/>യേ</t></inflection>
            <inflection case="accusative" number="plural"><t><stem/>കളെ</t></inflection>
            <inflection case="dative" number="plural"><t><stem/>കൾക്ക്</t></inflection>
            <inflection case="genitive" number="plural"><t><stem/>കളുടെ</t></inflection>
            <inflection case="instrumental" number="plural"><t><stem/>കളാൽ</t></inflection>
            <inflection case="instrumental" number="plural"><t><stem/>കൾക്കൊണ്ട്</t></inflection>
            <inflection case="locative" number="plural"><t><stem/>കളിൽ</t></inflection>
            <inflection case="nominative" number="plural"><t><stem/>കൾ</t></inflection>
            <inflection case="sociative" number="plural"><t><stem/>കളോട്</t></inflection>
        </inflections>
    </pattern>
    <pattern name="9f" words="1">
        <pos><!-- gender="masculine" -->noun</pos>
        <suffix>ൻ</suffix>
        <inflections>
            <inflection case="accusative" number="singular" gender="masculine"><t><stem/>നെ</t></inflection>
            <inflection case="dative" number="singular" gender="masculine"><t><stem/>ന്</t></inflection>
            <inflection case="genitive" number="singular" gender="masculine"><t><stem/>ന്റെ</t></inflection>
            <inflection case="instrumental" number="singular" gender="masculine"><t><stem/>നാൽ</t></inflection>
            <inflection case="locative" number="singular" gender="masculine"><t><stem/>നിൽ</t></inflection>
            <inflection case="nominative" number="singular" gender="masculine"><t><stem/>ൻ</t></inflection>
            <inflection case="sociative" number="singular" gender="masculine"><t><stem/>നോട്</t></inflection>
        </inflections>
    </pattern>
    <pattern name="a0" words="1">
        <pos>noun</pos>
        <suffix/>
        <inflections>
            <inflection case="nominative" number="singular"><t><stem/></t></inflection>
            <inflection><t><stem/></t></inflection>
        </inflections>
    </pattern>
    <pattern name="a1" words="1">
        <pos>noun</pos>
        <suffix>ൻ</suffix>
        <inflections>
            <inflection case="accusative" number="singular"><t><stem/>നെ</t></inflection>
            <inflection case="dative" number="singular"><t><stem/>ന്</t></inflection>
            <inflection case="genitive" number="singular"><t><stem/>ന്റെ</t></inflection>
            <inflection case="instrumental" number="singular"><t><stem/>നാൽ</t></inflection>
            <inflection case="locative" number="singular"><t><stem/>നിൽ</t></inflection>
            <inflection case="nominative" number="singular"><t><stem/>ൻ</t></inflection>
            <inflection case="sociative" number="singular"><t><stem/>നോട്</t></inflection>
            <inflection case="accusative" number="plural"><t><stem/>ന്മാരെ</t></inflection>
            <inflection case="dative" number="plural"><t><stem/>ന്മാർക്ക്</t></inflection>
            <inflection case="genitive" number="plural"><t><stem/>ന്മാരുടെ</t></inflection>
            <inflection case="instrumental" number="plural"><t><stem/>ന്മാരാൽ</t></inflection>
            <inflection case="locative" number="plural"><t><stem/>ന്മാരിൽ</t></inflection>
            <inflection case="nominative" number="plural"><t><stem/>ന്മാർ</t></inflection>
            <inflection case="sociative" number="plural"><t><stem/>ന്മാരോട്</t></inflection>
            <inflection case="vocative" number="plural"><t><stem/>ന്മാരേ</t></inflection>
        </inflections>
    </pattern>
    <pattern name="a2" words="1">
        <pos>noun</pos>
        <suffix>ർ</suffix>
        <inflections>
            <inflection case="locative" number="singular"><t><stem/>റിൽ</t></inflection>
            <inflection case="nominative" number="singular"><t><stem/>ർ</t></inflection>
            <inflection case="nominative" number="plural"><t><stem/>റുകൾ</t></inflection>
        </inflections>
    </pattern>
    <pattern name="a3" words="1">
        <pos><!-- gender="masculine" -->noun</pos>
        <suffix>ൻ</suffix>
        <inflections>
            <inflection case="nominative" number="singular" gender="masculine"><t><stem/>ൻ</t></inflection>
            <inflection case="nominative" number="plural" gender="masculine"><t><stem/>ർ</t></inflection>
        </inflections>
    </pattern>
    <pattern name="a4" words="1">
        <pos>noun</pos>
        <suffix/>
        <inflections>
            <inflection case="nominative" number="singular"><t><stem/></t></inflection>
            <inflection number="plural"><t><stem/>കൾ</t></inflection>
        </inflections>
    </pattern>
    <pattern name="a5" words="1">
        <pos>noun</pos>
        <suffix>മീൻ</suffix>
        <inflections>
            <inflection number="singular"><t><stem/>ಮೀನ್</t></inflection>
        </inflections>
    </pattern>
    <pattern name="a6" words="1">
        <pos>noun</pos>
        <suffix>ൻ</suffix>
        <inflections>
            <inflection case="accusative" number="singular"><t><stem/>നെ</t></inflection>
            <inflection case="dative" number="singular"><t><stem/>ന്</t></inflection>
            <inflection case="genitive" number="singular"><t><stem/>ന്റെ</t></inflection>
            <inflection case="instrumental" number="singular"><t><stem/>നാൽ</t></inflection>
            <inflection case="locative" number="singular"><t><stem/>നിൽ</t></inflection>
            <inflection case="nominative" number="singular"><t><stem/>ൻ</t></inflection>
            <inflection case="sociative" number="singular"><t><stem/>നോട്</t></inflection>
            <inflection case="vocative" number="singular"><t><stem/>നേ</t></inflection>
            <inflection><t><stem/>ൻ</t></inflection>
        </inflections>
    </pattern>
    <pattern name="a7" words="1">
        <pos>noun</pos>
        <suffix>ൻ</suffix>
        <inflections>
            <inflection case="accusative" number="singular"><t><stem/>നിനെ</t></inflection>
            <inflection case="dative" number="singular"><t><stem/>നു്</t></inflection>
            <inflection case="genitive" number="singular"><t><stem/>നുടെ</t></inflection>
            <inflection case="genitive" number="singular"><t><stem/>ൻറെ</t></inflection>
            <inflection case="instrumental" number="singular"><t><stem/>ൻക്കൊണ്ട്</t></inflection>
            <inflection case="locative" number="singular"><t><stem/>നിങ്കൽ</t></inflection>
            <inflection case="sociative" number="singular"><t><stem/>നോടു്</t></inflection>
            <inflection case="accusative" number="plural"><t><stem/>ന്മാരെ</t></inflection>
            <inflection case="accusative" number="plural"><t><stem/>ൻമാരിനെ</t></inflection>
            <inflection case="dative" number="plural"><t><stem/>ന്മാർക്ക്</t></inflection>
            <inflection case="genitive" number="plural"><t><stem/>ന്മാരുടെ</t></inflection>
            <inflection case="genitive" number="plural"><t><stem/>ൻമാരുടെ</t></inflection>
            <inflection case="instrumental" number="plural"><t><stem/>ൻമാരാൽ</t></inflection>
            <inflection case="instrumental" number="plural"><t><stem/>ൻമാർക്കൊണ്ട്</t></inflection>
            <inflection case="locative" number="plural"><t><stem/>ന്മാരിൽ</t></inflection>
            <inflection case="sociative" number="plural"><t><stem/>ന്മാരോട്</t></inflection>
            <inflection number="singular"><t><stem/>ൻ</t></inflection>
            <inflection case="accusative"><t><stem/>നെ</t></inflection>
            <inflection case="dative"><t><stem/>ന്</t></inflection>
            <inflection case="genitive"><t><stem/>ന്റെ</t></inflection>
            <inflection case="instrumental"><t><stem/>നാൽ</t></inflection>
            <inflection case="locative"><t><stem/>നിൽ</t></inflection>
            <inflection case="sociative"><t><stem/>നോട്</t></inflection>
        </inflections>
    </pattern>
    <pattern name="a8" words="1">
        <pos>noun</pos>
        <suffix>ർ</suffix>
        <inflections>
            <inflection case="accusative" number="singular"><t><stem/>രിനെ</t></inflection>
            <inflection case="dative" number="singular"><t><stem/>രിനു്</t></inflection>
            <inflection case="genitive" number="singular"><t><stem/>രിന്റെ</t></inflection>
            <inflection case="genitive" number="singular"><t><stem/>രുടെ</t></inflection>
            <inflection case="instrumental" number="singular"><t><stem/>രാൽ</t></inflection>
            <inflection case="instrumental" number="singular"><t><stem/>ർക്കൊണ്ട്</t></inflection>
            <inflection case="locative" number="singular"><t><stem/>രിങ്കൽ</t></inflection>
            <inflection case="sociative" number="singular"><t><stem/>രോടു്</t></inflection>
            <inflection case="sociative" number="singular"><t><stem/>രോട്</t></inflection>
            <inflection case="accusative" number="plural"><t><stem/>രുകളെ</t></inflection>
            <inflection case="accusative" number="plural"><t><stem/>റുകളെ</t></inflection>
            <inflection case="dative" number="plural"><t><stem/>രുകൾക്കു്</t></inflection>
            <inflection case="genitive" number="plural"><t><stem/>രുകളുടെ</t></inflection>
            <inflection case="genitive" number="plural"><t><stem/>റുകളുടെ</t></inflection>
            <inflection case="instrumental" number="plural"><t><stem/>രുകളാൽ</t></inflection>
            <inflection case="instrumental" number="plural"><t><stem/>രുകൾക്കൊണ്ട്</t></inflection>
            <inflection case="instrumental" number="plural"><t><stem/>റുകളാൽ</t></inflection>
            <inflection case="instrumental" number="plural"><t><stem/>റുകൾക്കൊണ്ട്</t></inflection>
            <inflection case="locative" number="plural"><t><stem/>രുകളിങ്കൽ</t></inflection>
            <inflection number="singular"><t><stem/>ർ</t></inflection>
            <inflection><t><stem/>ർ</t></inflection>
        </inflections>
    </pattern>
    <pattern name="a9" words="1">
        <pos>noun</pos>
        <suffix>ൈ</suffix>
        <inflections>
            <inflection case="accusative" number="singular"><t><stem/>ൈയെ</t></inflection>
            <inflection case="dative" number="singular"><t><stem/>ൈക്കു്</t></inflection>
            <inflection case="genitive" number="singular"><t><stem/>ൈയുടെ</t></inflection>
            <inflection case="instrumental" number="singular"><t><stem/>ൈകൊണ്ട്</t></inflection>
            <inflection case="instrumental" number="singular"><t><stem/>ൈയാൽ</t></inflection>
            <inflection case="locative" number="singular"><t><stem/>ൈയിൽ</t></inflection>
            <inflection case="nominative" number="singular"><t><stem/>യ്</t></inflection>
            <inflection case="sociative" number="singular"><t><stem/>ൈയോടു്</t></inflection>
            <inflection case="sociative" number="singular"><t><stem/>ൈോട്</t></inflection>
            <inflection case="accusative" number="plural"><t><stem/>ൈകളെ</t></inflection>
            <inflection case="dative" number="plural"><t><stem/>ൈകൾക്കു്</t></inflection>
            <inflection case="genitive" number="plural"><t><stem/>ൈകളുടെ</t></inflection>
            <inflection case="instrumental" number="plural"><t><stem/>ൈകളാൽ</t></inflection>
            <inflection case="instrumental" number="plural"><t><stem/>ൈകൾക്കൊണ്ട്</t></inflection>
            <inflection case="locative" number="plural"><t><stem/>ൈകളിങ്കൽ</t></inflection>
            <inflection number="singular"><t><stem/>ൈ</t></inflection>
        </inflections>
    </pattern>
    <pattern name="aa" words="1">
        <pos>verb</pos>
        <suffix/>
        <inflections>
            <inflection><t><stem/></t></inflection>
            <inflection><t><stem/></t></inflection>
        </inflections>
    </pattern>
    <pattern name="ab" words="1">
        <pos>noun</pos>
        <suffix/>
        <inflections>
            <inflection case="accusative" number="singular"><t><stem/>യെ</t></inflection>
            <inflection case="dative" number="singular"><t><stem/>ക്കു്</t></inflection>
            <inflection case="dative" number="singular"><t><stem/>യ്ക്ക്</t></inflection>
            <inflection case="genitive" number="singular"><t><stem/>യുടെ</t></inflection>
            <inflection case="instrumental" number="singular"><t><stem/>കൊണ്ട്</t></inflection>
            <inflection case="instrumental" number="singular"><t><stem/>യാൽ</t></inflection>
            <inflection case="locative" number="singular"><t><stem/>യിൽ</t></inflection>
            <inflection case="nominative" number="singular"><t><stem/></t></inflection>
            <inflection case="sociative" number="singular"><t><stem/>യോടു്</t></inflection>
            <inflection case="sociative" number="singular"><t><stem/>യോട്</t></inflection>
            <inflection case="vocative" number="singular"><t><stem/>യേ</t></inflection>
            <inflection case="accusative" number="plural"><t><stem/>കളെ</t></inflection>
            <inflection case="dative" number="plural"><t><stem/>കൾക്കു്</t></inflection>
            <inflection case="dative" number="plural"><t><stem/>കൾക്ക്</t></inflection>
            <inflection case="genitive" number="plural"><t><stem/>കളുടെ</t></inflection>
            <inflection case="instrumental" number="plural"><t><stem/>കളാൽ</t></inflection>
            <inflection case="instrumental" number="plural"><t><stem/>കൾക്കൊണ്ട്</t></inflection>
            <inflection case="locative" number="plural"><t><stem/>കളിങ്കൽ</t></inflection>
            <inflection case="locative" number="plural"><t><stem/>കളിൽ</t></inflection>
            <inflection case="nominative" number="plural"><t><stem/>കൾ</t></inflection>
            <inflection case="sociative" number="plural"><t><stem/>കളോട്</t></inflection>
            <inflection number="plural"><t><stem/>കൾ</t></inflection>
        </inflections>
    </pattern>
    <pattern name="ac" words="1">
        <pos>noun</pos>
        <suffix/>
        <inflections>
            <inflection case="accusative" number="singular"><t><stem/>യെ</t></inflection>
            <inflection case="dative" number="singular"><t><stem/>യ്ക്ക്</t></inflection>
            <inflection case="genitive" number="singular"><t><stem/>യുടെ</t></inflection>
            <inflection case="instrumental" number="singular"><t><stem/>യാൽ</t></inflection>
            <inflection case="locative" number="singular"><t><stem/>യിൽ</t></inflection>
            <inflection case="nominative" number="singular"><t><stem/></t></inflection>
            <inflection case="sociative" number="singular"><t><stem/>യോട്</t></inflection>
            <inflection case="accusative" number="plural"><t><stem/>കളെ</t></inflection>
            <inflection case="dative" number="plural"><t><stem/>കൾക്ക്</t></inflection>
            <inflection case="genitive" number="plural"><t><stem/>കളുടെ</t></inflection>
            <inflection case="instrumental" number="plural"><t><stem/>കളാൽ</t></inflection>
            <inflection case="locative" number="plural"><t><stem/>കളിൽ</t></inflection>
            <inflection case="nominative" number="plural"><t><stem/>കൾ</t></inflection>
            <inflection case="sociative" number="plural"><t><stem/>കളോട്</t></inflection>
            <inflection case="vocative" number="plural"><t><stem/>കളേ</t></inflection>
            <inflection number="singular"><t><stem/></t></inflection>
        </inflections>
    </pattern>
    <pattern name="ad" words="1">
        <pos>noun</pos>
        <suffix>ം</suffix>
        <inflections>
            <inflection case="accusative" number="singular"><t><stem/>ത്തിനെ</t></inflection>
            <inflection case="accusative" number="singular"><t><stem/>ത്തെ</t></inflection>
            <inflection case="dative" number="singular"><t><stem/>ത്തിനു്</t></inflection>
            <inflection case="genitive" number="singular"><t><stem/>ത്തിന്റെ</t></inflection>
            <inflection case="instrumental" number="singular"><t><stem/>ംകൊണ്ട്</t></inflection>
            <inflection case="locative" number="singular"><t><stem/>ത്തിങ്കൽ</t></inflection>
            <inflection case="locative" number="singular"><t><stem/>ത്തെ</t></inflection>
            <inflection case="vocative" number="singular"><t><stem/>മേ</t></inflection>
            <inflection case="accusative" number="plural"><t><stem/>ങ്ങളെ</t></inflection>
            <inflection case="dative" number="plural"><t><stem/>ങ്ങൾക്കു്</t></inflection>
            <inflection case="genitive" number="plural"><t><stem/>ങ്ങളുടെ</t></inflection>
            <inflection case="instrumental" number="plural"><t><stem/>ങ്ങളാൽ</t></inflection>
            <inflection case="instrumental" number="plural"><t><stem/>ങ്ങൾക്കൊണ്ട്</t></inflection>
            <inflection case="locative" number="plural"><t><stem/>ങ്ങളിങ്കൽ</t></inflection>
            <inflection number="singular"><t><stem/>ം</t></inflection>
        </inflections>
    </pattern>
    <pattern name="ae" words="1">
        <pos><!-- gender="masculine" -->noun</pos>
        <suffix>ൻ</suffix>
        <inflections>
            <inflection case="accusative" number="singular" gender="masculine"><t><stem/>നിനെ</t></inflection>
            <inflection case="accusative" number="singular" gender="masculine"><t><stem/>നെ</t></inflection>
            <inflection case="dative" number="singular" gender="masculine"><t><stem/>നു്</t></inflection>
            <inflection case="dative" number="singular" gender="masculine"><t><stem/>ന്</t></inflection>
            <inflection case="genitive" number="singular" gender="masculine"><t><stem/>നുടെ</t></inflection>
            <inflection case="genitive" number="singular" gender="masculine"><t><stem/>ന്റെ</t></inflection>
            <inflection case="genitive" number="singular" gender="masculine"><t><stem/>ൻറെ</t></inflection>
            <inflection case="instrumental" number="singular" gender="masculine"><t><stem/>നാൽ</t></inflection>
            <inflection case="instrumental" number="singular" gender="masculine"><t><stem/>ൻക്കൊണ്ട്</t></inflection>
            <inflection case="locative" number="singular" gender="masculine"><t><stem/>നിങ്കൽ</t></inflection>
            <inflection case="locative" number="singular" gender="masculine"><t><stem/>നിൽ</t></inflection>
            <inflection case="nominative" number="singular" gender="masculine"><t><stem/>ൻ</t></inflection>
            <inflection case="sociative" number="singular" gender="masculine"><t><stem/>നോടു്</t></inflection>
            <inflection case="sociative" number="singular" gender="masculine"><t><stem/>നോട്</t></inflection>
            <inflection case="accusative" number="plural" gender="masculine"><t><stem/>ന്മാരെ</t></inflection>
            <inflection case="accusative" number="plural" gender="masculine"><t><stem/>ൻമാരിനെ</t></inflection>
            <inflection case="dative" number="plural" gender="masculine"><t><stem/>ന്മാർക്ക്</t></inflection>
            <inflection case="dative" number="plural" gender="masculine"><t><stem/>ൻമാരിനു്</t></inflection>
            <inflection case="dative" number="plural" gender="masculine"><t><stem/>ൻമാരിന്</t></inflection>
            <inflection case="dative" number="plural" gender="masculine"><t><stem/>ൻമാറിനു്</t></inflection>
            <inflection case="dative" number="plural" gender="masculine"><t><stem/>ൻമാറിന്</t></inflection>
            <inflection case="dative" number="plural" gender="masculine"><t><stem/>ൻമാർക്കു്</t></inflection>
            <inflection case="dative" number="plural" gender="masculine"><t><stem/>ൻമാർക്ക്</t></inflection>
            <inflection case="genitive" number="plural" gender="masculine"><t><stem/>ന്മാരുടെ</t></inflection>
            <inflection case="genitive" number="plural" gender="masculine"><t><stem/>ൻമാരുടെ</t></inflection>
            <inflection case="instrumental" number="plural" gender="masculine"><t><stem/>ന്മാരാൽ</t></inflection>
            <inflection case="instrumental" number="plural" gender="masculine"><t><stem/>ൻമാരാൽ</t></inflection>
            <inflection case="instrumental" number="plural" gender="masculine"><t><stem/>ൻമാർക്കൊണ്ട്</t></inflection>
            <inflection case="locative" number="plural" gender="masculine"><t><stem/>ന്മാരിൽ</t></inflection>
            <inflection case="locative" number="plural" gender="masculine"><t><stem/>ൻമാരിങ്കൽ</t></inflection>
            <inflection case="locative" number="plural" gender="masculine"><t><stem/>ൻമാരിൽ</t></inflection>
            <inflection case="nominative" number="plural" gender="masculine"><t><stem/>ന്മാർ</t></inflection>
            <inflection case="sociative" number="plural" gender="masculine"><t><stem/>ന്മാരോട്</t></inflection>
            <inflection number="singular" gender="masculine"><t><stem/>ൻ</t></inflection>
        </inflections>
    </pattern>
    <pattern name="af" words="1">
        <pos>noun</pos>
        <suffix>ം</suffix>
        <inflections>
            <inflection case="accusative" number="singular"><t><stem/>ത്തിനെ</t></inflection>
            <inflection case="accusative" number="singular"><t><stem/>ത്തെ</t></inflection>
            <inflection case="dative" number="singular"><t><stem/>ത്തിനു്</t></inflection>
            <inflection case="genitive" number="singular"><t><stem/>ത്തിന്റെ</t></inflection>
            <inflection case="instrumental" number="singular"><t><stem/>ംകൊണ്ട്</t></inflection>
            <inflection case="locative" number="singular"><t><stem/>ത്തിങ്കൽ</t></inflection>
            <inflection case="nominative" number="singular"><t><stem/>ം</t></inflection>
            <inflection case="sociative" number="singular"><t><stem/>ത്തോട്</t></inflection>
            <inflection case="vocative" number="singular"><t><stem/>മേ</t></inflection>
            <inflection case="accusative" number="plural"><t><stem/>ങ്ങളെ</t></inflection>
            <inflection case="dative" number="plural"><t><stem/>ങ്ങൾക്കു്</t></inflection>
            <inflection case="genitive" number="plural"><t><stem/>ങ്ങളുടെ</t></inflection>
            <inflection case="instrumental" number="plural"><t><stem/>ങ്ങളാൽ</t></inflection>
            <inflection case="instrumental" number="plural"><t><stem/>ങ്ങളെക്കൊണ്ട്</t></inflection>
            <inflection case="locative" number="plural"><t><stem/>ങ്ങളിങ്കൽ</t></inflection>
            <inflection case="sociative" number="plural"><t><stem/>ങ്ങളോട്</t></inflection>
            <inflection number="singular"><t><stem/>ം</t></inflection>
        </inflections>
    </pattern>
    <pattern name="b0" words="1">
        <pos>noun</pos>
        <suffix/>
        <inflections>
            <inflection case="accusative" number="singular"><t><stem/>യെ</t></inflection>
            <inflection case="dative" number="singular"><t><stem/>ക്കു്</t></inflection>
            <inflection case="genitive" number="singular"><t><stem/>യുടെ</t></inflection>
            <inflection case="instrumental" number="singular"><t><stem/>കൊണ്ട്</t></inflection>
            <inflection case="instrumental" number="singular"><t><stem/>യാൽ</t></inflection>
            <inflection case="locative" number="singular"><t><stem/>യിൽ</t></inflection>
            <inflection case="sociative" number="singular"><t><stem/>യോടു്</t></inflection>
            <inflection case="sociative" number="singular"><t><stem/>യോട്</t></inflection>
            <inflection case="vocative" number="singular"><t><stem/>യേ</t></inflection>
            <inflection case="accusative" number="plural"><t><stem/>കളെ</t></inflection>
            <inflection case="dative" number="plural"><t><stem/>കൾക്കു്</t></inflection>
            <inflection case="genitive" number="plural"><t><stem/>കളുടെ</t></inflection>
            <inflection case="instrumental" number="plural"><t><stem/>കളാൽ</t></inflection>
            <inflection case="instrumental" number="plural"><t><stem/>കളെക്കൊണ്ട്</t></inflection>
            <inflection case="locative" number="plural"><t><stem/>കളിങ്കൽ</t></inflection>
            <inflection number="singular"><t><stem/></t></inflection>
            <inflection number="plural"><t><stem/>കൾ</t></inflection>
        </inflections>
    </pattern>
    <pattern name="b1" words="1">
        <pos>noun</pos>
        <suffix>ൻ</suffix>
        <inflections>
            <inflection case="accusative" number="singular"><t><stem/>നിനെ</t></inflection>
            <inflection case="dative" number="singular"><t><stem/>നു്</t></inflection>
            <inflection case="genitive" number="singular"><t><stem/>നുടെ</t></inflection>
            <inflection case="genitive" number="singular"><t><stem/>ൻറെ</t></inflection>
            <inflection case="instrumental" number="singular"><t><stem/>നാൽ</t></inflection>
            <inflection case="instrumental" number="singular"><t><stem/>ൻക്കൊണ്ട്</t></inflection>
            <inflection case="locative" number="singular"><t><stem/>നിങ്കൽ</t></inflection>
            <inflection case="sociative" number="singular"><t><stem/>നോടു്</t></inflection>
            <inflection case="sociative" number="singular"><t><stem/>നോട്</t></inflection>
            <inflection case="accusative" number="plural"><t><stem/>ൻമാരിനെ</t></inflection>
            <inflection case="dative" number="plural"><t><stem/>ൻമാരിനു്</t></inflection>
            <inflection case="genitive" number="plural"><t><stem/>ൻമാരുടെ</t></inflection>
            <inflection case="instrumental" number="plural"><t><stem/>ൻമാരാൽ</t></inflection>
            <inflection case="instrumental" number="plural"><t><stem/>ൻമാർക്കൊണ്ട്</t></inflection>
            <inflection case="locative" number="plural"><t><stem/>ൻമാരിങ്കൽ</t></inflection>
            <inflection number="singular"><t><stem/>ൻ</t></inflection>
            <inflection number="plural"><t><stem/>ന്മാർ</t></inflection>
        </inflections>
    </pattern>
    <pattern name="b2" words="1">
        <pos>noun</pos>
        <suffix/>
        <inflections>
            <inflection case="accusative" number="singular"><t><stem/>വെ</t></inflection>
            <inflection case="dative" number="singular"><t><stem/>ക്കു്</t></inflection>
            <inflection case="dative" number="singular"><t><stem/>ക്ക്</t></inflection>
            <inflection case="genitive" number="singular"><t><stem/>യുടെ</t></inflection>
            <inflection case="instrumental" number="singular"><t><stem/>കൊണ്ട്</t></inflection>
            <inflection case="instrumental" number="singular"><t><stem/>വാൽ</t></inflection>
            <inflection case="locative" number="singular"><t><stem/>വിൽ</t></inflection>
            <inflection case="sociative" number="singular"><t><stem/>വോടു്</t></inflection>
            <inflection case="sociative" number="singular"><t><stem/>വോട്</t></inflection>
            <inflection case="vocative" number="singular"><t><stem/>വേ</t></inflection>
            <inflection case="accusative" number="plural"><t><stem/>കളെ</t></inflection>
            <inflection case="dative" number="plural"><t><stem/>കൾക്കു്</t></inflection>
            <inflection case="dative" number="plural"><t><stem/>കൾക്ക്</t></inflection>
            <inflection case="genitive" number="plural"><t><stem/>കളുടെ</t></inflection>
            <inflection case="instrumental" number="plural"><t><stem/>കളാൽ</t></inflection>
            <inflection case="instrumental" number="plural"><t><stem/>കൾക്കൊണ്ട്</t></inflection>
            <inflection case="locative" number="plural"><t><stem/>കളിങ്കൽ</t></inflection>
            <inflection case="locative" number="plural"><t><stem/>കളിൽ</t></inflection>
            <inflection number="singular"><t><stem/></t></inflection>
        </inflections>
    </pattern>
    <pattern name="b3" words="1">
        <pos>noun</pos>
        <suffix>ൺ</suffix>
        <inflections>
            <inflection case="accusative" number="singular"><t><stem/>ണിനെ</t></inflection>
            <inflection case="dative" number="singular"><t><stem/>ണിനു്</t></inflection>
            <inflection case="genitive" number="singular"><t><stem/>ണിന്റെ</t></inflection>
            <inflection case="genitive" number="singular"><t><stem/>ണുടെ</t></inflection>
            <inflection case="instrumental" number="singular"><t><stem/>ണാൽ</t></inflection>
            <inflection case="instrumental" number="singular"><t><stem/>ൺക്കൊണ്ട്</t></inflection>
            <inflection case="locative" number="singular"><t><stem/>ണിങ്കൽ</t></inflection>
            <inflection case="locative" number="singular"><t><stem/>ണിൽ</t></inflection>
            <inflection case="nominative" number="singular"><t><stem/>ൺ</t></inflection>
            <inflection case="sociative" number="singular"><t><stem/>ണോടു്</t></inflection>
            <inflection case="sociative" number="singular"><t><stem/>ണോട്</t></inflection>
            <inflection case="accusative" number="plural"><t><stem/>ണുകളെ</t></inflection>
            <inflection case="dative" number="plural"><t><stem/>ണുകൾക്കു്</t></inflection>
            <inflection case="genitive" number="plural"><t><stem/>ണുകളുടെ</t></inflection>
            <inflection case="instrumental" number="plural"><t><stem/>ണുകളാൽ</t></inflection>
            <inflection case="instrumental" number="plural"><t><stem/>ണുകൾക്കൊണ്ട്</t></inflection>
            <inflection case="locative" number="plural"><t><stem/>ണുകളിങ്കൽ</t></inflection>
            <inflection number="singular"><t><stem/>ൺ</t></inflection>
        </inflections>
    </pattern>
    <pattern name="b4" words="1">
        <pos><!-- gender="feminine" -->noun</pos>
        <suffix/>
        <inflections>
            <inflection case="accusative" number="singular" gender="feminine"><t><stem/>യെ</t></inflection>
            <inflection case="dative" number="singular" gender="feminine"><t><stem/>യ്ക്ക്</t></inflection>
            <inflection case="genitive" number="singular" gender="feminine"><t><stem/>യുടെ</t></inflection>
            <inflection case="instrumental" number="singular" gender="feminine"><t><stem/>യാൽ</t></inflection>
            <inflection case="locative" number="singular" gender="feminine"><t><stem/>യിൽ</t></inflection>
            <inflection case="nominative" number="singular" gender="feminine"><t><stem/></t></inflection>
            <inflection case="sociative" number="singular" gender="feminine"><t><stem/>യോട്</t></inflection>
            <inflection case="nominative" number="plural" gender="feminine"><t><stem/>മാർ</t></inflection>
        </inflections>
    </pattern>
    <pattern name="b5" words="1">
        <pos>noun</pos>
        <suffix>ത്തെ</suffix>
        <inflections>
            <inflection case="accusative" number="singular"><t><stem/>ത്തെ</t></inflection>
            <inflection case="dative" number="singular"><t><stem/>ത്തിന്</t></inflection>
            <inflection case="genitive" number="singular"><t><stem/>ത്തിന്റെ</t></inflection>
            <inflection case="instrumental" number="singular"><t><stem/>ത്താൽ</t></inflection>
            <inflection case="locative" number="singular"><t><stem/>ത്തിൽ</t></inflection>
            <inflection case="sociative" number="singular"><t><stem/>ത്തോട്</t></inflection>
            <inflection case="accusative" number="plural"><t><stem/>ങ്ങളെ</t></inflection>
            <inflection case="dative" number="plural"><t><stem/>ങ്ങൾക്ക്</t></inflection>
            <inflection case="genitive" number="plural"><t><stem/>ങ്ങളുടെ</t></inflection>
            <inflection case="instrumental" number="plural"><t><stem/>ങ്ങളാൽ</t></inflection>
            <inflection case="locative" number="plural"><t><stem/>ങ്ങളിൽ</t></inflection>
            <inflection case="nominative" number="plural"><t><stem/>ങ്ങൾ</t></inflection>
            <inflection case="sociative" number="plural"><t><stem/>ങ്ങളോട്</t></inflection>
        </inflections>
    </pattern>
    <pattern name="b6" words="1">
        <pos>noun</pos>
        <suffix>ം</suffix>
        <inflections>
            <inflection case="accusative" number="singular"><t><stem/>ത്തെ</t></inflection>
            <inflection case="dative" number="singular"><t><stem/>ത്തിന്</t></inflection>
            <inflection case="genitive" number="singular"><t><stem/>ത്തിന്റെ</t></inflection>
            <inflection case="instrumental" number="singular"><t><stem/>ത്താൽ</t></inflection>
            <inflection case="locative" number="singular"><t><stem/>ത്തിൽ</t></inflection>
            <inflection case="nominative" number="singular"><t><stem/>ം</t></inflection>
            <inflection case="sociative" number="singular"><t><stem/>ത്തോട്</t></inflection>
            <inflection case="vocative" number="singular"><t><stem/>മേ</t></inflection>
            <inflection case="accusative" number="plural"><t><stem/>ങ്ങളെ</t></inflection>
            <inflection case="dative" number="plural"><t><stem/>ങ്ങൾക്ക്</t></inflection>
            <inflection case="genitive" number="plural"><t><stem/>ങ്ങളുടെ</t></inflection>
            <inflection case="instrumental" number="plural"><t><stem/>ങ്ങളാൽ</t></inflection>
            <inflection case="locative" number="plural"><t><stem/>ങ്ങളിൽ</t></inflection>
            <inflection case="nominative" number="plural"><t><stem/>ങ്ങൾ</t></inflection>
            <inflection case="sociative" number="plural"><t><stem/>ങ്ങളോട്</t></inflection>
        </inflections>
    </pattern>
    <pattern name="b7" words="1">
        <pos>noun</pos>
        <suffix>വിചാരം</suffix>
        <inflections>
            <inflection case="accusative" number="singular"><t><stem/>വിചാരത്തെ</t></inflection>
            <inflection case="dative" number="singular"><t><stem/>വിചാരത്തിന്</t></inflection>
            <inflection case="genitive" number="singular"><t><stem/>വിചാരത്തിന്റെ</t></inflection>
            <inflection case="instrumental" number="singular"><t><stem/>വിചാരത്താൽ</t></inflection>
            <inflection case="locative" number="singular"><t><stem/>വിചാരത്തിൽ</t></inflection>
            <inflection case="nominative" number="singular"><t><stem/>വിചാരം</t></inflection>
            <inflection case="sociative" number="singular"><t><stem/>വിചാരത്തോട്</t></inflection>
            <inflection case="accusative" number="plural"><t><stem/>വിചാരങ്ങളെ</t></inflection>
            <inflection case="dative" number="plural"><t><stem/>‌വിചാരങ്ങൾക്ക്</t></inflection>
            <inflection case="genitive" number="plural"><t><stem/>വിചാരങ്ങളുടെ</t></inflection>
            <inflection case="instrumental" number="plural"><t><stem/>വിചാരങ്ങളാൽ</t></inflection>
            <inflection case="locative" number="plural"><t><stem/>വിചാരങ്ങളിൽ</t></inflection>
            <inflection case="nominative" number="plural"><t><stem/>വിചാരങ്ങൾ</t></inflection>
            <inflection case="sociative" number="plural"><t><stem/>‌വിചാരങ്ങളോട്</t></inflection>
        </inflections>
    </pattern>
    <pattern name="b8" words="1">
        <pos>noun</pos>
        <suffix>െ</suffix>
        <inflections>
            <inflection case="accusative" number="singular"><t><stem/>യെ</t></inflection>
            <inflection case="dative" number="singular"><t><stem/>ക്ക്</t></inflection>
            <inflection case="genitive" number="singular"><t><stem/>യുടെ</t></inflection>
            <inflection case="instrumental" number="singular"><t><stem/>യാൽ</t></inflection>
            <inflection case="locative" number="singular"><t><stem/>യിൽ</t></inflection>
            <inflection case="nominative" number="singular"><t><stem/></t></inflection>
            <inflection case="nominative" number="singular"><t><stem/>െ</t></inflection>
            <inflection case="sociative" number="singular"><t><stem/>യോട്</t></inflection>
            <inflection case="accusative" number="plural"><t><stem/>കളെ</t></inflection>
            <inflection case="dative" number="plural"><t><stem/>കൾക്ക്</t></inflection>
            <inflection case="genitive" number="plural"><t><stem/>കളുടെ</t></inflection>
            <inflection case="instrumental" number="plural"><t><stem/>കളാൽ</t></inflection>
            <inflection case="locative" number="plural"><t><stem/>കളിൽ</t></inflection>
            <inflection case="nominative" number="plural"><t><stem/>കൾ</t></inflection>
            <inflection case="sociative" number="plural"><t><stem/>കളോട്</t></inflection>
            <inflection><t><stem/>െ</t></inflection>
        </inflections>
    </pattern>
    <pattern name="b9" words="1">
        <pos>noun</pos>
        <suffix>ൺകോൺ</suffix>
        <inflections>
            <inflection case="accusative" number="singular"><t><stem/>ൺകോണിനെ</t></inflection>
            <inflection case="dative" number="singular"><t><stem/>ൺകോണിന്</t></inflection>
            <inflection case="genitive" number="singular"><t><stem/>ൺകോണിന്റെ</t></inflection>
            <inflection case="instrumental" number="singular"><t><stem/>ൺകോണിനാൽ</t></inflection>
            <inflection case="locative" number="singular"><t><stem/>ൺകോണിൽ</t></inflection>
            <inflection case="nominative" number="singular"><t><stem/>ൺകോൺ</t></inflection>
            <inflection case="sociative" number="singular"><t><stem/>ൺകോണിനോട്</t></inflection>
            <inflection case="accusative" number="plural"><t><stem/>ണുകോണുകളെ</t></inflection>
            <inflection case="dative" number="plural"><t><stem/>ണുകോണുകൾക്ക്</t></inflection>
            <inflection case="genitive" number="plural"><t><stem/>ണുകോണുകളുടെ</t></inflection>
            <inflection case="instrumental" number="plural"><t><stem/>ണുകോണുകളാൽ</t></inflection>
            <inflection case="locative" number="plural"><t><stem/>ണുകോണുകളിൽ</t></inflection>
            <inflection case="nominative" number="plural"><t><stem/>ണുകോണുകൾ</t></inflection>
            <inflection case="sociative" number="plural"><t><stem/>ണുകോണുകളോട്</t></inflection>
        </inflections>
    </pattern>
    <pattern name="ba" words="1">
        <pos>noun</pos>
        <suffix/>
        <inflections>
            <inflection case="accusative" number="singular"><t><stem/>വിനെ</t></inflection>
            <inflection case="dative" number="singular"><t><stem/>വിന്</t></inflection>
            <inflection case="genitive" number="singular"><t><stem/>വിന്റെ</t></inflection>
            <inflection case="instrumental" number="singular"><t><stem/>വിനാൽ</t></inflection>
            <inflection case="locative" number="singular"><t><stem/>വിൽ</t></inflection>
            <inflection case="nominative" number="singular"><t><stem/></t></inflection>
            <inflection case="sociative" number="singular"><t><stem/>വിനോട്</t></inflection>
            <inflection case="vocative" number="singular"><t><stem/>വേ</t></inflection>
            <inflection case="accusative" number="plural"><t><stem/>ക്കളെ</t></inflection>
            <inflection case="dative" number="plural"><t><stem/>ക്കൾക്ക്</t></inflection>
            <inflection case="genitive" number="plural"><t><stem/>കളുടെ</t></inflection>
            <inflection case="instrumental" number="plural"><t><stem/>കളാൽ</t></inflection>
            <inflection case="locative" number="plural"><t><stem/>ക്കളിൽ</t></inflection>
            <inflection case="nominative" number="plural"><t><stem/>ക്കൾ</t></inflection>
            <inflection case="sociative" number="plural"><t><stem/>ക്കളോട്</t></inflection>
            <inflection case="vocative" number="plural"><t><stem/>കളേ</t></inflection>
        </inflections>
    </pattern>
    <pattern name="bb" words="1">
        <pos><!-- gender="feminine" -->noun</pos>
        <suffix>രി</suffix>
        <inflections>
            <inflection case="nominative" number="singular" gender="feminine"><t><stem/>രി</t></inflection>
            <inflection case="nominative" number="plural" gender="feminine"><t><stem/>ർ</t></inflection>
        </inflections>
    </pattern>
    <pattern name="bc" words="1">
        <pos><!-- gender="feminine" -->noun</pos>
        <suffix/>
        <inflections>
            <inflection case="nominative" number="singular" gender="feminine"><t><stem/></t></inflection>
            <inflection case="nominative" number="plural" gender="feminine"><t><stem/>മാർ</t></inflection>
        </inflections>
    </pattern>
    <pattern name="bd" words="1">
        <pos>noun</pos>
        <suffix>ർ</suffix>
        <inflections>
            <inflection case="accusative" number="singular"><t><stem/>രെ</t></inflection>
            <inflection case="dative" number="singular"><t><stem/>ർക്ക്</t></inflection>
            <inflection case="instrumental" number="singular"><t><stem/>രാൽ</t></inflection>
            <inflection case="locative" number="singular"><t><stem/>രിൽ</t></inflection>
            <inflection case="nominative" number="singular"><t><stem/>ർ</t></inflection>
            <inflection case="sociative" number="singular"><t><stem/>രോട്</t></inflection>
            <inflection case="nominative" number="plural"><t><stem/>ർ</t></inflection>
        </inflections>
    </pattern>
    <pattern name="be" words="1">
        <pos>noun</pos>
        <suffix>ം</suffix>
        <inflections>
            <inflection case="accusative" number="singular"><t><stem/>ത്തിനെ</t></inflection>
            <inflection case="dative" number="singular"><t><stem/>ത്തിന്</t></inflection>
            <inflection case="genitive" number="singular"><t><stem/>ത്തിന്റെ</t></inflection>
            <inflection case="instrumental" number="singular"><t><stem/>ത്താൽ</t></inflection>
            <inflection case="locative" number="singular"><t><stem/>ത്തിൽ</t></inflection>
            <inflection case="nominative" number="singular"><t><stem/>ം</t></inflection>
            <inflection case="sociative" number="singular"><t><stem/>ത്തിനോട്</t></inflection>
            <inflection case="vocative" number="singular"><t><stem/>മേ</t></inflection>
            <inflection case="accusative" number="plural"><t><stem/>ങ്ങളേ</t></inflection>
            <inflection case="dative" number="plural"><t><stem/>ങ്ങൾക്ക്</t></inflection>
            <inflection case="genitive" number="plural"><t><stem/>ങ്ങളുടെ</t></inflection>
            <inflection case="instrumental" number="plural"><t><stem/>ങ്ങളാൽ</t></inflection>
            <inflection case="locative" number="plural"><t><stem/>ങ്ങളിൽ</t></inflection>
            <inflection case="nominative" number="plural"><t><stem/>ങ്ങൾ</t></inflection>
            <inflection case="sociative" number="plural"><t><stem/>ങ്ങളോട്</t></inflection>
            <inflection case="vocative" number="plural"><t><stem/>ങ്ങളേ</t></inflection>
        </inflections>
    </pattern>
    <pattern name="bf" words="1">
        <pos>noun</pos>
        <suffix/>
        <inflections>
            <inflection number="singular"><t><stem/></t></inflection>
            <inflection number="plural"><t><stem/>ക്കൾ</t></inflection>
        </inflections>
    </pattern>
    <pattern name="c0" words="1">
        <pos>noun</pos>
        <suffix/>
        <inflections>
            <inflection case="accusative" number="singular"><t><stem/>വെ</t></inflection>
            <inflection case="dative" number="singular"><t><stem/>ക്കു്</t></inflection>
            <inflection case="genitive" number="singular"><t><stem/>യുടെ</t></inflection>
            <inflection case="instrumental" number="singular"><t><stem/>കൊണ്ട്</t></inflection>
            <inflection case="instrumental" number="singular"><t><stem/>വാൽ</t></inflection>
            <inflection case="locative" number="singular"><t><stem/>വിൽ</t></inflection>
            <inflection case="sociative" number="singular"><t><stem/>വോടു്</t></inflection>
            <inflection case="sociative" number="singular"><t><stem/>വോട്</t></inflection>
            <inflection case="vocative" number="singular"><t><stem/>വേ</t></inflection>
            <inflection case="accusative" number="plural"><t><stem/>കളെ</t></inflection>
            <inflection case="dative" number="plural"><t><stem/>കൾക്കു്</t></inflection>
            <inflection case="genitive" number="plural"><t><stem/>കളുടെ</t></inflection>
            <inflection case="instrumental" number="plural"><t><stem/>കളാൽ</t></inflection>
            <inflection case="instrumental" number="plural"><t><stem/>കൾക്കൊണ്ട്</t></inflection>
            <inflection case="locative" number="plural"><t><stem/>കളിങ്കൽ</t></inflection>
            <inflection number="singular"><t><stem/></t></inflection>
            <inflection number="plural"><t><stem/>ക്കൾ</t></inflection>
        </inflections>
    </pattern>
    <pattern name="c1" words="1">
        <pos>noun</pos>
        <suffix>വ്</suffix>
        <inflections>
            <inflection case="accusative" number="singular"><t><stem/>വിനെ</t></inflection>
            <inflection case="dative" number="singular"><t><stem/>വിനു്</t></inflection>
            <inflection case="genitive" number="singular"><t><stem/>വിന്റെ</t></inflection>
            <inflection case="instrumental" number="singular"><t><stem/>വാൽ</t></inflection>
            <inflection case="instrumental" number="singular"><t><stem/>വ്കൊണ്ട്</t></inflection>
            <inflection case="locative" number="singular"><t><stem/>വിങ്കൽ</t></inflection>
            <inflection case="nominative" number="singular"><t><stem/></t></inflection>
            <inflection case="nominative" number="singular"><t><stem/>വ്</t></inflection>
            <inflection case="sociative" number="singular"><t><stem/>വിനോടു്</t></inflection>
            <inflection case="sociative" number="singular"><t><stem/>വിനോട്</t></inflection>
            <inflection case="sociative" number="singular"><t><stem/>വോടു്</t></inflection>
            <inflection case="sociative" number="singular"><t><stem/>വോട്</t></inflection>
            <inflection case="vocative" number="singular"><t><stem/>വേ</t></inflection>
            <inflection case="accusative" number="plural"><t><stem/>വുകളെ</t></inflection>
            <inflection case="dative" number="plural"><t><stem/>വുകൾക്കു്</t></inflection>
            <inflection case="genitive" number="plural"><t><stem/>വുകളുടെ</t></inflection>
            <inflection case="instrumental" number="plural"><t><stem/>വുകളാൽ</t></inflection>
            <inflection case="instrumental" number="plural"><t><stem/>വുകൾക്കൊണ്ട്</t></inflection>
            <inflection case="locative" number="plural"><t><stem/>വുകളിങ്കൽ</t></inflection>
            <inflection case="nominative" number="plural"><t><stem/>വുകൾ</t></inflection>
            <inflection case="sociative" number="plural"><t><stem/>വുകളോട്</t></inflection>
            <inflection case="vocative" number="plural"><t><stem/>വുകളേ</t></inflection>
            <inflection number="singular"><t><stem/>വ്</t></inflection>
        </inflections>
    </pattern>
    <pattern name="c2" words="1">
        <pos><!-- gender="masculine" -->noun</pos>
        <suffix>വ്</suffix>
        <inflections>
            <inflection case="accusative" number="singular" gender="masculine"><t><stem/>വിനെ</t></inflection>
            <inflection case="dative" number="singular" gender="masculine"><t><stem/>വിനു്</t></inflection>
            <inflection case="genitive" number="singular" gender="masculine"><t><stem/>വിന്റെ</t></inflection>
            <inflection case="instrumental" number="singular" gender="masculine"><t><stem/>വാൽ</t></inflection>
            <inflection case="instrumental" number="singular" gender="masculine"><t><stem/>വ്കൊണ്ട്</t></inflection>
            <inflection case="locative" number="singular" gender="masculine"><t><stem/>വിങ്കൽ</t></inflection>
            <inflection case="nominative" number="singular" gender="masculine"><t><stem/>വ്</t></inflection>
            <inflection case="sociative" number="singular" gender="masculine"><t><stem/>വിനോടു്</t></inflection>
            <inflection case="sociative" number="singular" gender="masculine"><t><stem/>വിനോട്</t></inflection>
            <inflection case="sociative" number="singular" gender="masculine"><t><stem/>വോടു്</t></inflection>
            <inflection case="sociative" number="singular" gender="masculine"><t><stem/>വോട്</t></inflection>
            <inflection case="vocative" number="singular" gender="masculine"><t><stem/>വേ</t></inflection>
            <inflection case="accusative" number="plural" gender="masculine"><t><stem/>വുകളെ</t></inflection>
            <inflection case="dative" number="plural" gender="masculine"><t><stem/>വുകൾക്കു്</t></inflection>
            <inflection case="genitive" number="plural" gender="masculine"><t><stem/>വുകളുടെ</t></inflection>
            <inflection case="instrumental" number="plural" gender="masculine"><t><stem/>വുകളാൽ</t></inflection>
            <inflection case="instrumental" number="plural" gender="masculine"><t><stem/>വുകൾക്കൊണ്ട്</t></inflection>
            <inflection case="locative" number="plural" gender="masculine"><t><stem/>വുകളിങ്കൽ</t></inflection>
            <inflection case="sociative" number="plural" gender="masculine"><t><stem/>ക്കന്മാരോട്</t></inflection>
            <inflection case="vocative" number="plural" gender="masculine"><t><stem/>ക്കന്മാരേ</t></inflection>
            <inflection number="singular" gender="masculine"><t><stem/>വ്</t></inflection>
        </inflections>
    </pattern>
    <pattern name="c3" words="1">
        <pos>noun</pos>
        <suffix>ൾ</suffix>
        <inflections>
            <inflection case="accusative" number="singular"><t><stem/>ളെ</t></inflection>
            <inflection case="dative" number="singular"><t><stem/>ൾക്കു്</t></inflection>
            <inflection case="genitive" number="singular"><t><stem/>ളിന്റെ</t></inflection>
            <inflection case="genitive" number="singular"><t><stem/>ളുടെ</t></inflection>
            <inflection case="instrumental" number="singular"><t><stem/>ളാൽ</t></inflection>
            <inflection case="instrumental" number="singular"><t><stem/>ൾക്കൊണ്ട്</t></inflection>
            <inflection case="locative" number="singular"><t><stem/>ളിങ്കൽ</t></inflection>
            <inflection case="nominative" number="singular"><t><stem/>ൾ</t></inflection>
            <inflection case="sociative" number="singular"><t><stem/>ളോടു്</t></inflection>
            <inflection case="sociative" number="singular"><t><stem/>ളോട്</t></inflection>
            <inflection case="vocative" number="singular"><t><stem/>ളേ</t></inflection>
            <inflection case="accusative" number="plural"><t><stem/>ളുകളെ</t></inflection>
            <inflection case="dative" number="plural"><t><stem/>ളുകൾക്കു്</t></inflection>
            <inflection case="genitive" number="plural"><t><stem/>ളുകളുടെ</t></inflection>
            <inflection case="instrumental" number="plural"><t><stem/>ളുകളാൽ</t></inflection>
            <inflection case="instrumental" number="plural"><t><stem/>ളുകൾക്കൊണ്ട്</t></inflection>
            <inflection case="locative" number="plural"><t><stem/>ളുകളിങ്കൽ</t></inflection>
            <inflection case="nominative" number="plural"><t><stem/>ളുകൾ</t></inflection>
            <inflection case="sociative" number="plural"><t><stem/>ളുകളോട്</t></inflection>
            <inflection case="vocative" number="plural"><t><stem/>ളുകളേ</t></inflection>
            <inflection number="singular"><t><stem/>ൾ</t></inflection>
            <inflection number="plural"><t><stem/>ൾക്കാർ</t></inflection>
        </inflections>
    </pattern>
    <pattern name="c4" words="1">
        <pos>noun</pos>
        <suffix>്</suffix>
        <inflections>
            <inflection case="accusative" number="singular"><t><stem/>ിനെ</t></inflection>
            <inflection case="dative" number="singular"><t><stem/>ിനു്</t></inflection>
            <inflection case="genitive" number="singular"><t><stem/>ിന്റെ</t></inflection>
            <inflection case="instrumental" number="singular"><t><stem/>ാൽ</t></inflection>
            <inflection case="instrumental" number="singular"><t><stem/>്കൊണ്ട്</t></inflection>
            <inflection case="locative" number="singular"><t><stem/>ിങ്കൽ</t></inflection>
            <inflection case="nominative" number="singular"><t><stem/>്</t></inflection>
            <inflection case="sociative" number="singular"><t><stem/>ിനോടു്</t></inflection>
            <inflection case="sociative" number="singular"><t><stem/>ിനോട്</t></inflection>
            <inflection case="sociative" number="singular"><t><stem/>ോടു്</t></inflection>
            <inflection case="sociative" number="singular"><t><stem/>ോട്</t></inflection>
            <inflection case="vocative" number="singular"><t><stem/>േ</t></inflection>
            <inflection case="accusative" number="plural"><t><stem/>ുകളെ</t></inflection>
            <inflection case="dative" number="plural"><t><stem/>ുകൾക്കു്</t></inflection>
            <inflection case="genitive" number="plural"><t><stem/>ുകളുടെ</t></inflection>
            <inflection case="instrumental" number="plural"><t><stem/>ുകളാൽ</t></inflection>
            <inflection case="instrumental" number="plural"><t><stem/>ുകൾക്കൊണ്ട്</t></inflection>
            <inflection case="locative" number="plural"><t><stem/>ുകളിങ്കൽ</t></inflection>
            <inflection number="singular"><t><stem/>്</t></inflection>
        </inflections>
    </pattern>
    <pattern name="c5" words="1">
        <pos>noun</pos>
        <suffix>ം</suffix>
        <inflections>
            <inflection case="accusative" number="singular"><t><stem/>ത്തിനെ</t></inflection>
            <inflection case="accusative" number="singular"><t><stem/>ത്തെ</t></inflection>
            <inflection case="dative" number="singular"><t><stem/>ത്തിനു്</t></inflection>
            <inflection case="genitive" number="singular"><t><stem/>ത്തിന്റെ</t></inflection>
            <inflection case="instrumental" number="singular"><t><stem/>ംകൊണ്ട്</t></inflection>
            <inflection case="locative" number="singular"><t><stem/>ത്തിങ്കൽ</t></inflection>
            <inflection case="vocative" number="singular"><t><stem/>മേ</t></inflection>
            <inflection case="accusative" number="plural"><t><stem/>ങ്ങളെ</t></inflection>
            <inflection case="dative" number="plural"><t><stem/>ങ്ങൾക്കു്</t></inflection>
            <inflection case="genitive" number="plural"><t><stem/>ങ്ങളുടെ</t></inflection>
            <inflection case="instrumental" number="plural"><t><stem/>ങ്ങളാൽ</t></inflection>
            <inflection case="instrumental" number="plural"><t><stem/>ങ്ങൾക്കൊണ്ട്</t></inflection>
            <inflection case="locative" number="plural"><t><stem/>ങ്ങളിങ്കൽ</t></inflection>
            <inflection number="plural"><t><stem/>ങ്ങൾ</t></inflection>
        </inflections>
    </pattern>
    <pattern name="c6" words="1">
        <pos>noun</pos>
        <suffix>്</suffix>
        <inflections>
            <inflection case="accusative" number="singular"><t><stem/>ിനെ</t></inflection>
            <inflection case="dative" number="singular"><t><stem/>ിനു്</t></inflection>
            <inflection case="genitive" number="singular"><t><stem/>ിന്റെ</t></inflection>
            <inflection case="instrumental" number="singular"><t><stem/>ാൽ</t></inflection>
            <inflection case="instrumental" number="singular"><t><stem/>്കൊണ്ട്</t></inflection>
            <inflection case="locative" number="singular"><t><stem/>ിങ്കൽ</t></inflection>
            <inflection case="nominative" number="singular"><t><stem/>്</t></inflection>
            <inflection case="sociative" number="singular"><t><stem/>ിനോടു്</t></inflection>
            <inflection case="sociative" number="singular"><t><stem/>ിനോട്</t></inflection>
            <inflection case="sociative" number="singular"><t><stem/>ോടു്</t></inflection>
            <inflection case="sociative" number="singular"><t><stem/>ോട്</t></inflection>
            <inflection case="vocative" number="singular"><t><stem/>േ</t></inflection>
            <inflection case="accusative" number="plural"><t><stem/>ുകളെ</t></inflection>
            <inflection case="dative" number="plural"><t><stem/>ുകൾക്കു്</t></inflection>
            <inflection case="genitive" number="plural"><t><stem/>ുകളുടെ</t></inflection>
            <inflection case="instrumental" number="plural"><t><stem/>ുകളാൽ</t></inflection>
            <inflection case="instrumental" number="plural"><t><stem/>ുകൾക്കൊണ്ട്</t></inflection>
            <inflection case="locative" number="plural"><t><stem/>ുകളിങ്കൽ</t></inflection>
        </inflections>
    </pattern>
    <pattern name="c7" words="1">
        <pos>noun</pos>
        <suffix>ം</suffix>
        <inflections>
            <inflection case="accusative" number="singular"><t><stem/>ത്തിനെ</t></inflection>
            <inflection case="accusative" number="singular"><t><stem/>ത്തെ</t></inflection>
            <inflection case="dative" number="singular"><t><stem/>ത്തിനു്</t></inflection>
            <inflection case="genitive" number="singular"><t><stem/>ത്തിന്റെ</t></inflection>
            <inflection case="locative" number="singular"><t><stem/>ത്തിൽ</t></inflection>
            <inflection case="nominative" number="singular"><t><stem/>ം</t></inflection>
            <inflection case="sociative" number="singular"><t><stem/>ത്തോട്</t></inflection>
            <inflection case="vocative" number="singular"><t><stem/>മേ</t></inflection>
            <inflection case="accusative" number="plural"><t><stem/>ങ്ങളെ</t></inflection>
            <inflection case="dative" number="plural"><t><stem/>ങ്ങൾക്ക്</t></inflection>
            <inflection case="genitive" number="plural"><t><stem/>ങ്ങളുടെ</t></inflection>
            <inflection case="instrumental" number="plural"><t><stem/>ങ്ങളാൽ</t></inflection>
            <inflection case="locative" number="plural"><t><stem/>ങ്ങളിങ്കൽ</t></inflection>
            <inflection case="nominative" number="plural"><t><stem/>ങ്ങൾ</t></inflection>
            <inflection case="sociative" number="plural"><t><stem/>ങ്ങളോട്</t></inflection>
            <inflection case="vocative" number="plural"><t><stem/>ങ്ങളേ</t></inflection>
        </inflections>
    </pattern>
    <pattern name="c8" words="1">
        <pos>noun</pos>
        <suffix/>
        <inflections>
            <inflection case="accusative" number="singular"><t><stem/>യെ</t></inflection>
            <inflection case="dative" number="singular"><t><stem/>യ്ക്ക്</t></inflection>
            <inflection case="genitive" number="singular"><t><stem/>യുടെ</t></inflection>
            <inflection case="instrumental" number="singular"><t><stem/>യാൽ</t></inflection>
            <inflection case="locative" number="singular"><t><stem/>യിൽ</t></inflection>
            <inflection case="sociative" number="singular"><t><stem/>യോട്</t></inflection>
            <inflection number="singular"><t><stem/></t></inflection>
        </inflections>
    </pattern>
    <pattern name="c9" words="1">
        <pos>noun</pos>
        <suffix>ം</suffix>
        <inflections>
            <inflection case="accusative" number="singular"><t><stem/>മിനെ</t></inflection>
            <inflection case="dative" number="singular"><t><stem/>മിന്</t></inflection>
            <inflection case="genitive" number="singular"><t><stem/>മിന്റെ</t></inflection>
            <inflection case="instrumental" number="singular"><t><stem/>മിനാൽ</t></inflection>
            <inflection case="locative" number="singular"><t><stem/>മിൽ</t></inflection>
            <inflection case="sociative" number="singular"><t><stem/>മിനോട്</t></inflection>
        </inflections>
    </pattern>
    <pattern name="ca" words="1">
        <pos>noun</pos>
        <suffix/>
        <inflections>
            <inflection case="accusative" number="singular"><t><stem/>യെ</t></inflection>
            <inflection case="dative" number="singular"><t><stem/>ക്ക്</t></inflection>
            <inflection case="genitive" number="singular"><t><stem/>യോട്</t></inflection>
            <inflection case="instrumental" number="singular"><t><stem/>കൊണ്ട്</t></inflection>
            <inflection case="instrumental" number="singular"><t><stem/>യാല്‍</t></inflection>
            <inflection case="instrumental" number="singular"><t><stem/>യാൽ</t></inflection>
            <inflection case="locative" number="singular"><t><stem/>ാ</t></inflection>
            <inflection case="nominative" number="singular"><t><stem/></t></inflection>
            <inflection case="sociative" number="singular"><t><stem/>യുടെ</t></inflection>
            <inflection case="sociative" number="singular"><t><stem/>യോടു്</t></inflection>
            <inflection case="vocative" number="singular"><t><stem/>യേ</t></inflection>
            <inflection case="accusative" number="plural"><t><stem/>കളെ</t></inflection>
            <inflection case="dative" number="plural"><t><stem/>കൾക്കു്</t></inflection>
            <inflection case="genitive" number="plural"><t><stem/>കളുടെ</t></inflection>
            <inflection case="instrumental" number="plural"><t><stem/>കളാൽ</t></inflection>
            <inflection case="instrumental" number="plural"><t><stem/>കൾക്കൊണ്ട്</t></inflection>
            <inflection case="locative" number="plural"><t><stem/>കളിങ്കൽ</t></inflection>
        </inflections>
    </pattern>
    <pattern name="cb" words="1">
        <pos>noun</pos>
        <suffix/>
        <inflections>
            <inflection case="accusative" number="singular"><t><stem/>െ</t></inflection>
            <inflection case="dative" number="singular"><t><stem/>ക്കു്</t></inflection>
            <inflection case="genitive" number="singular"><t><stem/>യുടെ</t></inflection>
            <inflection case="instrumental" number="singular"><t><stem/>കൊണ്ട്</t></inflection>
            <inflection case="instrumental" number="singular"><t><stem/>ാൽ</t></inflection>
            <inflection case="locative" number="singular"><t><stem/>ിൽ</t></inflection>
            <inflection case="sociative" number="singular"><t><stem/>ോടു്</t></inflection>
            <inflection case="sociative" number="singular"><t><stem/>ോട്</t></inflection>
            <inflection case="accusative" number="plural"><t><stem/>കളെ</t></inflection>
            <inflection case="dative" number="plural"><t><stem/>കൾക്കു്</t></inflection>
            <inflection case="genitive" number="plural"><t><stem/>കളുടെ</t></inflection>
            <inflection case="instrumental" number="plural"><t><stem/>കളാൽ</t></inflection>
            <inflection case="instrumental" number="plural"><t><stem/>കൾക്കൊണ്ട്</t></inflection>
            <inflection case="locative" number="plural"><t><stem/>കളിങ്കൽ</t></inflection>
            <inflection number="singular"><t><stem/></t></inflection>
        </inflections>
    </pattern>
    <pattern name="cc" words="1">
        <pos><!-- gender="masculine" -->noun</pos>
        <suffix>വ്</suffix>
        <inflections>
            <inflection case="accusative" number="singular" gender="masculine"><t><stem/>വിനെ</t></inflection>
            <inflection case="dative" number="singular" gender="masculine"><t><stem/>വിനു്</t></inflection>
            <inflection case="genitive" number="singular" gender="masculine"><t><stem/>വിന്റെ</t></inflection>
            <inflection case="instrumental" number="singular" gender="masculine"><t><stem/>വാൽ</t></inflection>
            <inflection case="instrumental" number="singular" gender="masculine"><t><stem/>വ്കൊണ്ട്</t></inflection>
            <inflection case="locative" number="singular" gender="masculine"><t><stem/>വിങ്കൽ</t></inflection>
            <inflection case="nominative" number="singular" gender="masculine"><t><stem/>വ്</t></inflection>
            <inflection case="sociative" number="singular" gender="masculine"><t><stem/>വിനോടു്</t></inflection>
            <inflection case="sociative" number="singular" gender="masculine"><t><stem/>വിനോട്</t></inflection>
            <inflection case="sociative" number="singular" gender="masculine"><t><stem/>വോടു്</t></inflection>
            <inflection case="sociative" number="singular" gender="masculine"><t><stem/>വോട്</t></inflection>
            <inflection case="vocative" number="singular" gender="masculine"><t><stem/>വേ</t></inflection>
            <inflection case="accusative" number="plural" gender="masculine"><t><stem/>വുകളെ</t></inflection>
            <inflection case="dative" number="plural" gender="masculine"><t><stem/>വുകൾക്കു്</t></inflection>
            <inflection case="genitive" number="plural" gender="masculine"><t><stem/>വുകളുടെ</t></inflection>
            <inflection case="instrumental" number="plural" gender="masculine"><t><stem/>വുകളാൽ</t></inflection>
            <inflection case="instrumental" number="plural" gender="masculine"><t><stem/>വുകൾക്കൊണ്ട്</t></inflection>
            <inflection case="locative" number="plural" gender="masculine"><t><stem/>വുകളിങ്കൽ</t></inflection>
            <inflection case="nominative" number="plural" gender="masculine"><t><stem/>ക്കന്മാർ</t></inflection>
            <inflection case="sociative" number="plural" gender="masculine"><t><stem/>ക്കന്മാരോട്</t></inflection>
            <inflection case="vocative" number="plural" gender="masculine"><t><stem/>ക്കന്മാരേ</t></inflection>
            <inflection number="singular" gender="masculine"><t><stem/>വ്</t></inflection>
        </inflections>
    </pattern>
    <pattern name="cd" words="1">
        <pos>noun</pos>
        <suffix>ൽ</suffix>
        <inflections>
            <inflection case="nominative" number="plural"><t><stem/>ലുകൾ</t></inflection>
            <inflection number="singular"><t><stem/>ൽ</t></inflection>
        </inflections>
    </pattern>
    <pattern name="ce" words="1">
        <pos>noun</pos>
        <suffix>ർ</suffix>
        <inflections>
            <inflection case="nominative" number="singular"><t><stem/>ർ</t></inflection>
            <inflection case="genitive" number="plural"><t><stem/>റുകളുടെ</t></inflection>
            <inflection case="instrumental" number="plural"><t><stem/>റുകളാൽ</t></inflection>
            <inflection case="instrumental" number="plural"><t><stem/>റുകൾക്കൊണ്ട്</t></inflection>
            <inflection number="singular"><t><stem/>ർ</t></inflection>
        </inflections>
    </pattern>
    <pattern name="cf" words="1">
        <pos>noun</pos>
        <suffix>ങ്കാരം</suffix>
        <inflections>
            <inflection case="accusative" number="singular"><t><stem/>ങ്കാരത്തിനെ</t></inflection>
            <inflection case="accusative" number="singular"><t><stem/>ങ്കാരത്തെ</t></inflection>
            <inflection case="dative" number="singular"><t><stem/>ങ്കാരത്തിനു്</t></inflection>
            <inflection case="genitive" number="singular"><t><stem/>ങ്കാരത്തിന്റെ</t></inflection>
            <inflection case="instrumental" number="singular"><t><stem/>ങ്കാരംകൊണ്ട്</t></inflection>
            <inflection case="locative" number="singular"><t><stem/>ങ്കാരത്തിങ്കൽ</t></inflection>
            <inflection case="vocative" number="singular"><t><stem/>ങ്കാരമേ</t></inflection>
            <inflection case="accusative" number="plural"><t><stem/>ങ്കാരങ്ങളെ</t></inflection>
            <inflection case="dative" number="plural"><t><stem/>ങ്കാരങ്ങൾക്കു്</t></inflection>
            <inflection case="genitive" number="plural"><t><stem/>ങ്കാരങ്ങളുടെ</t></inflection>
            <inflection case="instrumental" number="plural"><t><stem/>ങ്കാരങ്ങളാൽ</t></inflection>
            <inflection case="instrumental" number="plural"><t><stem/>ങ്കാരങ്ങൾക്കൊണ്ട്</t></inflection>
            <inflection case="locative" number="plural"><t><stem/>ങ്കാരങ്ങളിങ്കൽ</t></inflection>
            <inflection number="singular"><t><stem/>ങ്കാരം</t></inflection>
            <inflection number="plural"><t><stem/>ങ്കാരങ്ങൾ</t></inflection>
            <inflection case="nominative" number="singular"><t><stem/>ംകാരം</t></inflection>
        </inflections>
    </pattern>
    <pattern name="d0" words="1">
        <pos>noun</pos>
        <suffix>ം</suffix>
        <inflections>
            <inflection case="accusative" number="singular"><t><stem/>ത്തിനെ</t></inflection>
            <inflection case="accusative" number="singular"><t><stem/>ത്തെ</t></inflection>
            <inflection case="dative" number="singular"><t><stem/>ത്തിനു്</t></inflection>
            <inflection case="genitive" number="singular"><t><stem/>ത്തിന്റെ</t></inflection>
            <inflection case="instrumental" number="singular"><t><stem/>ംകൊണ്ട്</t></inflection>
            <inflection case="locative" number="singular"><t><stem/>ത്തിങ്കൽ</t></inflection>
            <inflection case="nominative" number="singular"><t><stem/>ം</t></inflection>
            <inflection case="vocative" number="singular"><t><stem/>മേ</t></inflection>
            <inflection case="accusative" number="plural"><t><stem/>ങ്ങളെ</t></inflection>
            <inflection case="dative" number="plural"><t><stem/>ങ്ങൾക്കു്</t></inflection>
            <inflection case="genitive" number="plural"><t><stem/>ങ്ങളുടെ</t></inflection>
            <inflection case="instrumental" number="plural"><t><stem/>ങ്ങളാൽ</t></inflection>
            <inflection case="instrumental" number="plural"><t><stem/>ങ്ങൾക്കൊണ്ട്</t></inflection>
            <inflection case="locative" number="plural"><t><stem/>ങ്ങളിങ്കൽ</t></inflection>
            <inflection case="nominative" number="plural"><t><stem/>ങ്ങൾ</t></inflection>
        </inflections>
    </pattern>
    <pattern name="d1" words="1">
        <pos>noun</pos>
        <suffix>ി</suffix>
        <inflections>
            <inflection case="accusative" number="singular"><t><stem/>ിയെ</t></inflection>
            <inflection case="dative" number="singular"><t><stem/>ിയ്ക്ക്</t></inflection>
            <inflection case="genitive" number="singular"><t><stem/>ിയുടെ</t></inflection>
            <inflection case="instrumental" number="singular"><t><stem/>ികൊണ്ട്</t></inflection>
            <inflection case="instrumental" number="singular"><t><stem/>ിയാൽ</t></inflection>
            <inflection case="locative" number="singular"><t><stem/>ിയിൽ</t></inflection>
            <inflection case="nominative" number="singular"><t><stem/>ി</t></inflection>
            <inflection case="sociative" number="singular"><t><stem/>ിയോടു്</t></inflection>
            <inflection case="sociative" number="singular"><t><stem/>ിയോട്</t></inflection>
            <inflection case="vocative" number="singular"><t><stem/>ിയേ</t></inflection>
            <inflection case="vocative" number="singular"><t><stem/>ീ</t></inflection>
            <inflection case="accusative" number="plural"><t><stem/>ികളെ</t></inflection>
            <inflection case="dative" number="plural"><t><stem/>ികൾക്കു്</t></inflection>
            <inflection case="genitive" number="plural"><t><stem/>ികളുടെ</t></inflection>
            <inflection case="instrumental" number="plural"><t><stem/>ികളാൽ</t></inflection>
            <inflection case="instrumental" number="plural"><t><stem/>ികൾക്കൊണ്ട്</t></inflection>
            <inflection case="locative" number="plural"><t><stem/>ികളിങ്കൽ</t></inflection>
        </inflections>
    </pattern>
    <pattern name="d2" words="1">
        <pos>noun</pos>
        <suffix>ൻ</suffix>
        <inflections>
            <inflection case="accusative" number="singular"><t><stem/>നെ</t></inflection>
            <inflection case="dative" number="singular"><t><stem/>ന്</t></inflection>
            <inflection case="genitive" number="singular"><t><stem/>ന്റെ</t></inflection>
            <inflection case="instrumental" number="singular"><t><stem/>നാൽ</t></inflection>
            <inflection case="locative" number="singular"><t><stem/>നിൽ</t></inflection>
            <inflection case="nominative" number="singular"><t><stem/>ൻ</t></inflection>
            <inflection case="sociative" number="singular"><t><stem/>നോട്</t></inflection>
        </inflections>
    </pattern>
    <pattern name="d3" words="1">
        <pos><!-- gender="common" -->noun</pos>
        <suffix>ി</suffix>
        <inflections>
            <inflection case="accusative" number="singular" gender="common"><t><stem/>ിയെ</t></inflection>
            <inflection case="dative" number="singular" gender="common"><t><stem/>ിക്ക്</t></inflection>
            <inflection case="genitive" number="singular" gender="common"><t><stem/>ിയുടെ</t></inflection>
            <inflection case="instrumental" number="singular" gender="common"><t><stem/>ിയാൽ</t></inflection>
            <inflection case="locative" number="singular" gender="common"><t><stem/>ിയിൽ</t></inflection>
            <inflection case="nominative" number="singular" gender="common"><t><stem/>ി</t></inflection>
            <inflection case="sociative" number="singular" gender="common"><t><stem/>ിയോട്</t></inflection>
            <inflection case="vocative" number="singular" gender="common"><t><stem/>ീ</t></inflection>
            <inflection case="accusative" number="plural" gender="common"><t><stem/>ികളെ</t></inflection>
            <inflection case="dative" number="plural" gender="common"><t><stem/>ികൾക്ക്</t></inflection>
            <inflection case="genitive" number="plural" gender="common"><t><stem/>ികളുടെ</t></inflection>
            <inflection case="instrumental" number="plural" gender="common"><t><stem/>ികളാൽ</t></inflection>
            <inflection case="locative" number="plural" gender="common"><t><stem/>ികളിൽ</t></inflection>
            <inflection case="nominative" number="plural" gender="common"><t><stem/>ികൾ</t></inflection>
            <inflection case="sociative" number="plural" gender="common"><t><stem/>ികളോട്</t></inflection>
            <inflection case="vocative" number="plural" gender="common"><t><stem/>ികളേ</t></inflection>
        </inflections>
    </pattern>
    <pattern name="d4" words="1">
        <pos>noun</pos>
        <suffix>വ്</suffix>
        <inflections>
            <inflection case="accusative" number="singular"><t><stem/>വിനെ</t></inflection>
            <inflection case="dative" number="singular"><t><stem/>വിന്</t></inflection>
            <inflection case="genitive" number="singular"><t><stem/>വിന്റെ</t></inflection>
            <inflection case="instrumental" number="singular"><t><stem/>വിനാൽ</t></inflection>
            <inflection case="locative" number="singular"><t><stem/>വിൽ</t></inflection>
            <inflection case="nominative" number="singular"><t><stem/>വ്</t></inflection>
            <inflection case="sociative" number="singular"><t><stem/>വിനോട്</t></inflection>
            <inflection case="vocative" number="singular"><t><stem/>വേ</t></inflection>
            <inflection case="accusative" number="plural"><t><stem/>ക്കന്മാരെ</t></inflection>
            <inflection case="accusative" number="plural"><t><stem/>ക്കളെ</t></inflection>
            <inflection case="dative" number="plural"><t><stem/>ക്കന്മാർക്ക്</t></inflection>
            <inflection case="dative" number="plural"><t><stem/>ക്കൾക്ക്</t></inflection>
            <inflection case="genitive" number="plural"><t><stem/>ക്കന്മാരുടെ</t></inflection>
            <inflection case="genitive" number="plural"><t><stem/>ക്കളുടെ</t></inflection>
            <inflection case="instrumental" number="plural"><t><stem/>ക്കന്മാരാൽ</t></inflection>
            <inflection case="instrumental" number="plural"><t><stem/>ക്കളാൽ</t></inflection>
            <inflection case="locative" number="plural"><t><stem/>ക്കന്മാരിൽ</t></inflection>
            <inflection case="locative" number="plural"><t><stem/>ക്കളിൽ</t></inflection>
            <inflection case="nominative" number="plural"><t><stem/>ക്കന്മാർ</t></inflection>
            <inflection case="nominative" number="plural"><t><stem/>ക്കൾ</t></inflection>
            <inflection case="sociative" number="plural"><t><stem/>ക്കന്മാരോട്</t></inflection>
            <inflection case="sociative" number="plural"><t><stem/>ക്കളോട്</t></inflection>
            <inflection case="vocative" number="plural"><t><stem/>ക്കന്മാരേ</t></inflection>
            <inflection case="vocative" number="plural"><t><stem/>ക്കളേ</t></inflection>
        </inflections>
    </pattern>
    <pattern name="d5" words="1">
        <pos>noun</pos>
        <suffix/>
        <inflections>
            <inflection case="accusative" number="singular"><t><stem/>യെ</t></inflection>
            <inflection case="dative" number="singular"><t><stem/>യ്ക്ക്</t></inflection>
            <inflection case="genitive" number="singular"><t><stem/>യുടെ</t></inflection>
            <inflection case="instrumental" number="singular"><t><stem/>യാൽ</t></inflection>
            <inflection case="locative" number="singular"><t><stem/>യിൽ</t></inflection>
            <inflection case="nominative" number="singular"><t><stem/></t></inflection>
            <inflection case="sociative" number="singular"><t><stem/>യോട്</t></inflection>
            <inflection case="vocative" number="singular"><t><stem/>േ</t></inflection>
            <inflection case="accusative" number="plural"><t><stem/>കളെ</t></inflection>
            <inflection case="dative" number="plural"><t><stem/>കൾക്ക്</t></inflection>
            <inflection case="genitive" number="plural"><t><stem/>കളുടെ</t></inflection>
            <inflection case="instrumental" number="plural"><t><stem/>കളാൽ</t></inflection>
            <inflection case="locative" number="plural"><t><stem/>കളിൽ</t></inflection>
            <inflection case="nominative" number="plural"><t><stem/>കൾ</t></inflection>
            <inflection case="sociative" number="plural"><t><stem/>കളോട്</t></inflection>
            <inflection case="vocative" number="plural"><t><stem/>കളേ</t></inflection>
            <inflection><t><stem/></t></inflection>
        </inflections>
    </pattern>
    <pattern name="d6" words="1">
        <pos><!-- gender="feminine" animacy="human" -->noun</pos>
        <suffix/>
        <inflections>
            <inflection case="accusative" animacy="human" number="singular" gender="feminine"><t><stem/>യെ</t></inflection>
            <inflection case="dative" animacy="human" number="singular" gender="feminine"><t><stem/>യ്ക്ക്</t></inflection>
            <inflection case="genitive" animacy="human" number="singular" gender="feminine"><t><stem/>യുടെ</t></inflection>
            <inflection case="instrumental" animacy="human" number="singular" gender="feminine"><t><stem/>യാൽ</t></inflection>
            <inflection case="locative" animacy="human" number="singular" gender="feminine"><t><stem/>യിൽ</t></inflection>
            <inflection case="nominative" animacy="human" number="singular" gender="feminine"><t><stem/></t></inflection>
            <inflection case="sociative" animacy="human" number="singular" gender="feminine"><t><stem/>യോട്</t></inflection>
            <inflection case="accusative" animacy="human" number="plural" gender="feminine"><t><stem/>കളെ</t></inflection>
            <inflection case="dative" animacy="human" number="plural" gender="feminine"><t><stem/>കൾക്ക്</t></inflection>
            <inflection case="genitive" animacy="human" number="plural" gender="feminine"><t><stem/>കളുടെ</t></inflection>
            <inflection case="instrumental" animacy="human" number="plural" gender="feminine"><t><stem/>കളാൽ</t></inflection>
            <inflection case="locative" animacy="human" number="plural" gender="feminine"><t><stem/>കളിൽ</t></inflection>
            <inflection case="nominative" animacy="human" number="plural" gender="feminine"><t><stem/>കൾ</t></inflection>
            <inflection case="sociative" animacy="human" number="plural" gender="feminine"><t><stem/>കളോട്</t></inflection>
        </inflections>
    </pattern>
    <pattern name="d7" words="1">
        <pos>noun</pos>
        <suffix/>
        <inflections>
            <inflection case="accusative" number="singular"><t><stem/>വിനെ</t></inflection>
            <inflection case="dative" number="singular"><t><stem/>വിന്</t></inflection>
            <inflection case="genitive" number="singular"><t><stem/>വിന്റെ</t></inflection>
            <inflection case="instrumental" number="singular"><t><stem/>വിനാൽ</t></inflection>
            <inflection case="locative" number="singular"><t><stem/>വിൽ</t></inflection>
            <inflection case="nominative" number="singular"><t><stem/></t></inflection>
            <inflection case="sociative" number="singular"><t><stem/>വിനോട്</t></inflection>
            <inflection case="vocative" number="singular"><t><stem/>വേ</t></inflection>
            <inflection case="accusative" number="plural"><t><stem/>കളെ</t></inflection>
            <inflection case="dative" number="plural"><t><stem/>കൾക്ക്</t></inflection>
            <inflection case="genitive" number="plural"><t><stem/>കളുടെ</t></inflection>
            <inflection case="instrumental" number="plural"><t><stem/>കളാൽ</t></inflection>
            <inflection case="locative" number="plural"><t><stem/>കളിൽ</t></inflection>
            <inflection case="nominative" number="plural"><t><stem/>കൾ</t></inflection>
            <inflection case="sociative" number="plural"><t><stem/>കളോട്</t></inflection>
            <inflection case="vocative" number="plural"><t><stem/>ക്കളേ</t></inflection>
        </inflections>
    </pattern>
    <pattern name="d8" words="1">
        <pos>noun</pos>
        <suffix>ർ</suffix>
        <inflections>
            <inflection case="accusative" number="singular"><t><stem/>രെ</t></inflection>
            <inflection case="dative" number="singular"><t><stem/>രിന്</t></inflection>
            <inflection case="genitive" number="singular"><t><stem/>രിന്റെ</t></inflection>
            <inflection case="instrumental" number="singular"><t><stem/>രിനാൽ</t></inflection>
            <inflection case="locative" number="singular"><t><stem/>രിൽ</t></inflection>
            <inflection case="nominative" number="singular"><t><stem/>ർ</t></inflection>
            <inflection case="sociative" number="singular"><t><stem/>രിനോട്</t></inflection>
            <inflection case="vocative" number="singular"><t><stem/>രേ</t></inflection>
            <inflection case="accusative" number="plural"><t><stem/>രുകളെ</t></inflection>
            <inflection case="dative" number="plural"><t><stem/>രുകൾക്ക്</t></inflection>
            <inflection case="genitive" number="plural"><t><stem/>രുകളുടെ</t></inflection>
            <inflection case="instrumental" number="plural"><t><stem/>രുകളാൽ</t></inflection>
            <inflection case="locative" number="plural"><t><stem/>രുകളിൽ</t></inflection>
            <inflection case="nominative" number="plural"><t><stem/>രുകൾ</t></inflection>
            <inflection case="sociative" number="plural"><t><stem/>രുകളോട്</t></inflection>
            <inflection case="vocative" number="plural"><t><stem/>രുകളേ</t></inflection>
            <inflection><t><stem/>ര്</t></inflection>
        </inflections>
    </pattern>
    <pattern name="d9" words="1">
        <pos>noun</pos>
        <suffix/>
        <inflections>
            <inflection case="accusative" number="singular"><t><stem/>യെ</t></inflection>
            <inflection case="dative" number="singular"><t><stem/>യ്ക്ക്</t></inflection>
            <inflection case="genitive" number="singular"><t><stem/>യുടെ</t></inflection>
            <inflection case="instrumental" number="singular"><t><stem/>യാൽ</t></inflection>
            <inflection case="locative" number="singular"><t><stem/>യിൽ</t></inflection>
            <inflection case="nominative" number="singular"><t><stem/></t></inflection>
            <inflection case="sociative" number="singular"><t><stem/>യോട്</t></inflection>
            <inflection case="vocative" number="singular"><t><stem/>േ</t></inflection>
        </inflections>
    </pattern>
    <pattern name="da" words="1">
        <pos>noun</pos>
        <suffix/>
        <inflections>
            <inflection case="nominative" number="singular"><t><stem/></t></inflection>
            <inflection case="nominative" number="singular"><t><stem/>െ</t></inflection>
            <inflection case="nominative" number="plural"><t><stem/>കളിൽ</t></inflection>
        </inflections>
    </pattern>
    <pattern name="db" words="1">
        <pos>noun</pos>
        <suffix/>
        <inflections>
            <inflection case="accusative" number="singular"><t><stem/>യെ</t></inflection>
            <inflection case="locative" number="singular"><t><stem/>യിൽ</t></inflection>
            <inflection case="nominative" number="singular"><t><stem/></t></inflection>
        </inflections>
    </pattern>
    <pattern name="dc" words="1">
        <pos>noun</pos>
        <suffix>ൻ</suffix>
        <inflections>
            <inflection case="accusative" number="singular"><t><stem/>നിനെ</t></inflection>
            <inflection case="accusative" number="singular"><t><stem/>നെ</t></inflection>
            <inflection case="dative" number="singular"><t><stem/>നു്</t></inflection>
            <inflection case="dative" number="singular"><t><stem/>ന്</t></inflection>
            <inflection case="genitive" number="singular"><t><stem/>നുടെ</t></inflection>
            <inflection case="genitive" number="singular"><t><stem/>ന്റെ</t></inflection>
            <inflection case="genitive" number="singular"><t><stem/>ൻറെ</t></inflection>
            <inflection case="instrumental" number="singular"><t><stem/>നാൽ</t></inflection>
            <inflection case="instrumental" number="singular"><t><stem/>ൻക്കൊണ്ട്</t></inflection>
            <inflection case="locative" number="singular"><t><stem/>നിങ്കൽ</t></inflection>
            <inflection case="locative" number="singular"><t><stem/>നിൽ</t></inflection>
            <inflection case="nominative" number="singular"><t><stem/>ൻ</t></inflection>
            <inflection case="sociative" number="singular"><t><stem/>നോടു്</t></inflection>
            <inflection case="sociative" number="singular"><t><stem/>നോട്</t></inflection>
            <inflection case="accusative" number="plural"><t><stem/>ൻമാരിനെ</t></inflection>
            <inflection case="dative" number="plural"><t><stem/>ൻമാരിനു്</t></inflection>
            <inflection case="dative" number="plural"><t><stem/>ൻമാരിന്</t></inflection>
            <inflection case="dative" number="plural"><t><stem/>ൻമാറിനു്</t></inflection>
            <inflection case="dative" number="plural"><t><stem/>ൻമാറിന്</t></inflection>
            <inflection case="dative" number="plural"><t><stem/>ൻമാർക്കു്</t></inflection>
            <inflection case="dative" number="plural"><t><stem/>ൻമാർക്ക്</t></inflection>
            <inflection case="genitive" number="plural"><t><stem/>ൻമാരുടെ</t></inflection>
            <inflection case="instrumental" number="plural"><t><stem/>ൻമാരാൽ</t></inflection>
            <inflection case="instrumental" number="plural"><t><stem/>ൻമാർക്കൊണ്ട്</t></inflection>
            <inflection case="locative" number="plural"><t><stem/>ൻമാരിങ്കൽ</t></inflection>
            <inflection case="locative" number="plural"><t><stem/>ൻമാരിൽ</t></inflection>
        </inflections>
    </pattern>
    <pattern name="dd" words="1">
        <pos>noun</pos>
        <suffix/>
        <inflections>
            <inflection case="accusative" number="singular"><t><stem/>യെ</t></inflection>
            <inflection case="dative" number="singular"><t><stem/>യ്ക്കു്</t></inflection>
            <inflection case="dative" number="singular"><t><stem/>യ്ക്ക്</t></inflection>
            <inflection case="genitive" number="singular"><t><stem/>യുടെ</t></inflection>
            <inflection case="instrumental" number="singular"><t><stem/>യാൽ</t></inflection>
            <inflection case="locative" number="singular"><t><stem/>യിൽ</t></inflection>
            <inflection case="nominative" number="singular"><t><stem/></t></inflection>
            <inflection case="sociative" number="singular"><t><stem/>യോടു്</t></inflection>
            <inflection case="sociative" number="singular"><t><stem/>യോട്</t></inflection>
            <inflection case="vocative" number="singular"><t><stem/>യേ</t></inflection>
            <inflection case="vocative" number="singular"><t><stem/>േ</t></inflection>
            <inflection case="accusative" number="plural"><t><stem/>കളെ</t></inflection>
            <inflection case="dative" number="plural"><t><stem/>കൾക്കു്</t></inflection>
            <inflection case="dative" number="plural"><t><stem/>കൾക്ക്</t></inflection>
            <inflection case="genitive" number="plural"><t><stem/>കളുടെ</t></inflection>
            <inflection case="instrumental" number="plural"><t><stem/>കളാൽ</t></inflection>
            <inflection case="instrumental" number="plural"><t><stem/>കൾക്കൊണ്ട്</t></inflection>
            <inflection case="locative" number="plural"><t><stem/>കളിൽ</t></inflection>
            <inflection case="nominative" number="plural"><t><stem/>കൾ</t></inflection>
            <inflection case="sociative" number="plural"><t><stem/>കളോട്</t></inflection>
            <inflection number="singular"><t><stem/></t></inflection>
            <inflection case="locative" number="plural"><t><stem/>കളിങ്കൽ</t></inflection>
        </inflections>
    </pattern>
    <pattern name="de" words="1">
        <pos>noun</pos>
        <suffix>ല്</suffix>
        <inflections>
            <inflection case="accusative" number="singular"><t><stem/>ലിനെ</t></inflection>
            <inflection case="dative" number="singular"><t><stem/>ലിനു്</t></inflection>
            <inflection case="dative" number="singular"><t><stem/>ലിന്</t></inflection>
            <inflection case="genitive" number="singular"><t><stem/>ലിന്റെ</t></inflection>
            <inflection case="instrumental" number="singular"><t><stem/>ലാൽ</t></inflection>
            <inflection case="instrumental" number="singular"><t><stem/>ല്കൊണ്ട്</t></inflection>
            <inflection case="locative" number="singular"><t><stem/>ലിങ്കൽ</t></inflection>
            <inflection case="locative" number="singular"><t><stem/>ലിൽ</t></inflection>
            <inflection case="nominative" number="singular"><t><stem/>ൽ</t></inflection>
            <inflection case="sociative" number="singular"><t><stem/>ലിനോടു്</t></inflection>
            <inflection case="sociative" number="singular"><t><stem/>ലിനോട്</t></inflection>
            <inflection case="sociative" number="singular"><t><stem/>ലോടു്</t></inflection>
            <inflection case="sociative" number="singular"><t><stem/>ലോട്</t></inflection>
            <inflection case="vocative" number="singular"><t><stem/>ലേ</t></inflection>
            <inflection case="accusative" number="plural"><t><stem/>ലുകളെ</t></inflection>
            <inflection case="dative" number="plural"><t><stem/>ലുകൾക്കു്</t></inflection>
            <inflection case="dative" number="plural"><t><stem/>ലുകൾക്ക്</t></inflection>
            <inflection case="genitive" number="plural"><t><stem/>ലുകളുടെ</t></inflection>
            <inflection case="instrumental" number="plural"><t><stem/>ലുകളാൽ</t></inflection>
            <inflection case="instrumental" number="plural"><t><stem/>ലുകൾക്കൊണ്ട്</t></inflection>
            <inflection case="locative" number="plural"><t><stem/>ലുകളിങ്കൽ</t></inflection>
            <inflection case="locative" number="plural"><t><stem/>ലുകളിൽ</t></inflection>
            <inflection number="singular"><t><stem/>ല്</t></inflection>
        </inflections>
    </pattern>
    <pattern name="df" words="1">
        <pos>noun</pos>
        <suffix/>
        <inflections>
            <inflection case="accusative" number="singular"><t><stem/>യെ</t></inflection>
            <inflection case="dative" number="singular"><t><stem/>ക്കു്</t></inflection>
            <inflection case="dative" number="singular"><t><stem/>ക്ക്</t></inflection>
            <inflection case="dative" number="singular"><t><stem/>യ്ക്കു്</t></inflection>
            <inflection case="dative" number="singular"><t><stem/>യ്ക്ക്</t></inflection>
            <inflection case="genitive" number="singular"><t><stem/>യുടെ</t></inflection>
            <inflection case="instrumental" number="singular"><t><stem/>കൊണ്ട്</t></inflection>
            <inflection case="instrumental" number="singular"><t><stem/>യാൽ</t></inflection>
            <inflection case="locative" number="singular"><t><stem/>യിൽ</t></inflection>
            <inflection case="sociative" number="singular"><t><stem/>യോടു്</t></inflection>
            <inflection case="sociative" number="singular"><t><stem/>യോട്</t></inflection>
            <inflection case="vocative" number="singular"><t><stem/>യേ</t></inflection>
            <inflection case="accusative" number="plural"><t><stem/>കളെ</t></inflection>
            <inflection case="dative" number="plural"><t><stem/>കൾക്കു്</t></inflection>
            <inflection case="dative" number="plural"><t><stem/>കൾക്ക്</t></inflection>
            <inflection case="genitive" number="plural"><t><stem/>കളുടെ</t></inflection>
            <inflection case="instrumental" number="plural"><t><stem/>കളാൽ</t></inflection>
            <inflection case="instrumental" number="plural"><t><stem/>കൾക്കൊണ്ട്</t></inflection>
            <inflection case="locative" number="plural"><t><stem/>കളിങ്കൽ</t></inflection>
            <inflection case="locative" number="plural"><t><stem/>കളിൽ</t></inflection>
            <inflection case="nominative" number="plural"><t><stem/>കൾ</t></inflection>
            <inflection number="singular"><t><stem/></t></inflection>
        </inflections>
    </pattern>
    <pattern name="e0" words="1">
        <pos>noun</pos>
        <suffix>ർ</suffix>
        <inflections>
            <inflection case="nominative" number="singular"><t><stem/>ർ</t></inflection>
            <inflection case="accusative" number="plural"><t><stem/>റുകളെ</t></inflection>
            <inflection case="dative" number="plural"><t><stem/>രുകൾക്ക്</t></inflection>
            <inflection case="dative" number="plural"><t><stem/>റുകൾക്കു്</t></inflection>
            <inflection case="dative" number="plural"><t><stem/>റുകൾക്ക്</t></inflection>
            <inflection case="genitive" number="plural"><t><stem/>റുകളുടെ</t></inflection>
            <inflection case="instrumental" number="plural"><t><stem/>രുകൾക്കൊണ്ട്</t></inflection>
            <inflection case="instrumental" number="plural"><t><stem/>റുകളാൽ</t></inflection>
            <inflection case="instrumental" number="plural"><t><stem/>റുകൾക്കൊണ്ട്</t></inflection>
            <inflection case="locative" number="plural"><t><stem/>രുകളിൽ</t></inflection>
            <inflection case="locative" number="plural"><t><stem/>റുകളിങ്കൽ</t></inflection>
            <inflection case="locative" number="plural"><t><stem/>റുകളിൽ</t></inflection>
            <inflection case="nominative" number="plural"><t><stem/>റുകൾ</t></inflection>
            <inflection case="sociative" number="plural"><t><stem/>റുകളോട്</t></inflection>
            <inflection number="singular"><t><stem/>ർ</t></inflection>
        </inflections>
    </pattern>
    <pattern name="e1" words="1">
        <pos><!-- gender="common" -->noun</pos>
        <suffix/>
        <inflections>
            <inflection case="accusative" number="singular" gender="common"><t><stem/>യെ</t></inflection>
            <inflection case="dative" number="singular" gender="common"><t><stem/>യ്ക്ക്</t></inflection>
            <inflection case="genitive" number="singular" gender="common"><t><stem/>യുടെ</t></inflection>
            <inflection case="instrumental" number="singular" gender="common"><t><stem/>യാൽ</t></inflection>
            <inflection case="locative" number="singular" gender="common"><t><stem/>യിൽ</t></inflection>
            <inflection case="nominative" number="singular" gender="common"><t><stem/></t></inflection>
            <inflection case="sociative" number="singular" gender="common"><t><stem/>യോട്</t></inflection>
            <inflection case="vocative" number="singular" gender="common"><t><stem/>േ</t></inflection>
            <inflection case="accusative" number="plural" gender="common"><t><stem/>കളെ</t></inflection>
            <inflection case="dative" number="plural" gender="common"><t><stem/>കൾക്ക്</t></inflection>
            <inflection case="genitive" number="plural" gender="common"><t><stem/>കളുടെ</t></inflection>
            <inflection case="instrumental" number="plural" gender="common"><t><stem/>കളാൽ</t></inflection>
            <inflection case="locative" number="plural" gender="common"><t><stem/>കളിൽ</t></inflection>
            <inflection case="nominative" number="plural" gender="common"><t><stem/>കളെ</t></inflection>
            <inflection case="sociative" number="plural" gender="common"><t><stem/>കളോട്</t></inflection>
            <inflection case="vocative" number="plural" gender="common"><t><stem/>കളേ</t></inflection>
            <inflection number="singular" gender="common"><t><stem/></t></inflection>
            <inflection number="plural" gender="common"><t><stem/>കൾ</t></inflection>
        </inflections>
    </pattern>
    <pattern name="e2" words="1">
        <pos>noun</pos>
        <suffix>ം</suffix>
        <inflections>
            <inflection case="accusative" number="singular"><t><stem/>ത്തിനെ</t></inflection>
            <inflection case="accusative" number="singular"><t><stem/>ത്തെ</t></inflection>
            <inflection case="dative" number="singular"><t><stem/>ത്തിനു്</t></inflection>
            <inflection case="dative" number="singular"><t><stem/>ത്തിന്</t></inflection>
            <inflection case="genitive" number="singular"><t><stem/>ത്തിന്റെ</t></inflection>
            <inflection case="instrumental" number="singular"><t><stem/>ംകൊണ്ട്</t></inflection>
            <inflection case="instrumental" number="singular"><t><stem/>ത്താൽ</t></inflection>
            <inflection case="instrumental" number="singular"><t><stem/>മാൽ</t></inflection>
            <inflection case="locative" number="singular"><t><stem/>ത്തിങ്കൽ</t></inflection>
            <inflection case="locative" number="singular"><t><stem/>ത്തിൽ</t></inflection>
            <inflection case="nominative" number="singular"><t><stem/>ം</t></inflection>
            <inflection case="sociative" number="singular"><t><stem/>ത്തോട്</t></inflection>
            <inflection case="vocative" number="singular"><t><stem/>മേ</t></inflection>
            <inflection case="accusative" number="plural"><t><stem/>ങ്ങളെ</t></inflection>
            <inflection case="dative" number="plural"><t><stem/>ങ്ങൾക്കു്</t></inflection>
            <inflection case="dative" number="plural"><t><stem/>ങ്ങൾക്ക്</t></inflection>
            <inflection case="genitive" number="plural"><t><stem/>ങ്ങളുടെ</t></inflection>
            <inflection case="instrumental" number="plural"><t><stem/>ങ്ങളാൽ</t></inflection>
            <inflection case="instrumental" number="plural"><t><stem/>ങ്ങൾക്കൊണ്ട്</t></inflection>
            <inflection case="locative" number="plural"><t><stem/>ങ്ങളിങ്കൽ</t></inflection>
            <inflection case="locative" number="plural"><t><stem/>ങ്ങളിൽ</t></inflection>
            <inflection case="nominative" number="plural"><t><stem/>ങ്ങൾ</t></inflection>
            <inflection case="sociative" number="plural"><t><stem/>ങ്ങളോട്</t></inflection>
            <inflection number="singular"><t><stem/>ം</t></inflection>
            <inflection number="plural"><t><stem/>ങ്ങൾ</t></inflection>
        </inflections>
    </pattern>
    <pattern name="e3" words="1">
        <pos>noun</pos>
        <suffix>ം</suffix>
        <inflections>
            <inflection case="accusative" number="singular"><t><stem/>ത്തിനെ</t></inflection>
            <inflection case="accusative" number="singular"><t><stem/>ത്തെ</t></inflection>
            <inflection case="dative" number="singular"><t><stem/>ത്തിനു്</t></inflection>
            <inflection case="dative" number="singular"><t><stem/>ത്തിന്</t></inflection>
            <inflection case="genitive" number="singular"><t><stem/>ത്തിന്റെ</t></inflection>
            <inflection case="instrumental" number="singular"><t><stem/>ംകൊണ്ട്</t></inflection>
            <inflection case="instrumental" number="singular"><t><stem/>മാൽ</t></inflection>
            <inflection case="locative" number="singular"><t><stem/>ത്തിങ്കൽ</t></inflection>
            <inflection case="locative" number="singular"><t><stem/>ത്തിൽ</t></inflection>
            <inflection case="vocative" number="singular"><t><stem/>മേ</t></inflection>
            <inflection case="accusative" number="plural"><t><stem/>ങ്ങളെ</t></inflection>
            <inflection case="dative" number="plural"><t><stem/>ങ്ങൾക്കു്</t></inflection>
            <inflection case="dative" number="plural"><t><stem/>ങ്ങൾക്ക്</t></inflection>
            <inflection case="genitive" number="plural"><t><stem/>ങ്ങളുടെ</t></inflection>
            <inflection case="instrumental" number="plural"><t><stem/>ങ്ങളാൽ</t></inflection>
            <inflection case="instrumental" number="plural"><t><stem/>ങ്ങൾക്കൊണ്ട്</t></inflection>
            <inflection case="locative" number="plural"><t><stem/>ങ്ങളിങ്കൽ</t></inflection>
            <inflection case="locative" number="plural"><t><stem/>ങ്ങളിൽ</t></inflection>
            <inflection number="singular"><t><stem/>ം</t></inflection>
            <inflection number="plural"><t><stem/>ങ്ങൾ</t></inflection>
            <inflection><t><stem/>ം</t></inflection>
        </inflections>
    </pattern>
    <pattern name="e4" words="1">
        <pos>noun</pos>
        <suffix>്</suffix>
        <inflections>
            <inflection case="accusative" number="singular"><t><stem/>ിനെ</t></inflection>
            <inflection case="dative" number="singular"><t><stem/>ിനു്</t></inflection>
            <inflection case="dative" number="singular"><t><stem/>ിന്</t></inflection>
            <inflection case="genitive" number="singular"><t><stem/>ിന്റെ</t></inflection>
            <inflection case="instrumental" number="singular"><t><stem/>ാൽ</t></inflection>
            <inflection case="instrumental" number="singular"><t><stem/>്കൊണ്ട്</t></inflection>
            <inflection case="locative" number="singular"><t><stem/>ിങ്കൽ</t></inflection>
            <inflection case="locative" number="singular"><t><stem/>ിൽ</t></inflection>
            <inflection case="sociative" number="singular"><t><stem/>ിനോടു്</t></inflection>
            <inflection case="sociative" number="singular"><t><stem/>ിനോട്</t></inflection>
            <inflection case="sociative" number="singular"><t><stem/>ോടു്</t></inflection>
            <inflection case="sociative" number="singular"><t><stem/>ോട്</t></inflection>
            <inflection case="vocative" number="singular"><t><stem/>േ</t></inflection>
            <inflection case="accusative" number="plural"><t><stem/>ുകളെ</t></inflection>
            <inflection case="dative" number="plural"><t><stem/>ുകൾക്കു്</t></inflection>
            <inflection case="dative" number="plural"><t><stem/>ുകൾക്ക്</t></inflection>
            <inflection case="genitive" number="plural"><t><stem/>ുകളുടെ</t></inflection>
            <inflection case="instrumental" number="plural"><t><stem/>ുകളാൽ</t></inflection>
            <inflection case="instrumental" number="plural"><t><stem/>ുകൾക്കൊണ്ട്</t></inflection>
            <inflection case="locative" number="plural"><t><stem/>ുകളിങ്കൽ</t></inflection>
            <inflection case="locative" number="plural"><t><stem/>ുകളിൽ</t></inflection>
            <inflection><t><stem/>്</t></inflection>
        </inflections>
    </pattern>
    <pattern name="e5" words="1">
        <pos>noun</pos>
        <suffix>്</suffix>
        <inflections>
            <inflection case="accusative" number="singular"><t><stem/>ിനെ</t></inflection>
            <inflection case="dative" number="singular"><t><stem/>ിനു്</t></inflection>
            <inflection case="genitive" number="singular"><t><stem/>ിന്റെ</t></inflection>
            <inflection case="instrumental" number="singular"><t><stem/>ാൽ</t></inflection>
            <inflection case="sociative" number="singular"><t><stem/>ിനോട്</t></inflection>
            <inflection case="sociative" number="singular"><t><stem/>ോട്</t></inflection>
            <inflection case="vocative" number="singular"><t><stem/>േ</t></inflection>
            <inflection case="accusative" number="plural"><t><stem/>ുകളെ</t></inflection>
            <inflection case="dative" number="plural"><t><stem/>ുകൾക്കു്</t></inflection>
            <inflection case="genitive" number="plural"><t><stem/>ുകളുടെ</t></inflection>
            <inflection case="instrumental" number="plural"><t><stem/>ുകളാൽ</t></inflection>
            <inflection number="singular"><t><stem/>്</t></inflection>
            <inflection case="locative" number="singular"><t><stem/>്ടിങ്കൽ</t></inflection>
            <inflection case="locative" number="plural"><t><stem/>ുകളിങ്കൽ</t></inflection>
        </inflections>
    </pattern>
    <pattern name="e6" words="1">
        <pos>noun</pos>
        <suffix/>
        <inflections>
            <inflection case="accusative" number="singular"><t><stem/>െ</t></inflection>
            <inflection case="dative" number="singular"><t><stem/>ക്കു്</t></inflection>
            <inflection case="genitive" number="singular"><t><stem/>യുടെ</t></inflection>
            <inflection case="instrumental" number="singular"><t><stem/>കൊണ്ട്</t></inflection>
            <inflection case="instrumental" number="singular"><t><stem/>ാൽ</t></inflection>
            <inflection case="locative" number="singular"><t><stem/>ിൽ</t></inflection>
            <inflection case="nominative" number="singular"><t><stem/></t></inflection>
            <inflection case="sociative" number="singular"><t><stem/>ോടു്</t></inflection>
            <inflection case="sociative" number="singular"><t><stem/>ോട്</t></inflection>
            <inflection case="accusative" number="plural"><t><stem/>കളെ</t></inflection>
            <inflection case="dative" number="plural"><t><stem/>കൾക്കു്</t></inflection>
            <inflection case="genitive" number="plural"><t><stem/>കളുടെ</t></inflection>
            <inflection case="instrumental" number="plural"><t><stem/>കളാൽ</t></inflection>
            <inflection case="instrumental" number="plural"><t><stem/>കൾക്കൊണ്ട്</t></inflection>
            <inflection case="locative" number="plural"><t><stem/>കളിങ്കൽ</t></inflection>
            <inflection case="nominative" number="plural"><t><stem/>കൾ</t></inflection>
            <inflection case="sociative" number="plural"><t><stem/>കളോട്</t></inflection>
            <inflection number="singular"><t><stem/></t></inflection>
        </inflections>
    </pattern>
    <pattern name="e7" words="1">
        <pos>noun</pos>
        <suffix/>
        <inflections>
            <inflection case="accusative" number="singular"><t><stem/>യെ</t></inflection>
            <inflection case="dative" number="singular"><t><stem/>ക്കു്</t></inflection>
            <inflection case="genitive" number="singular"><t><stem/>യുടെ</t></inflection>
            <inflection case="instrumental" number="singular"><t><stem/>കൊണ്ട്</t></inflection>
            <inflection case="instrumental" number="singular"><t><stem/>യാൽ</t></inflection>
            <inflection case="locative" number="singular"><t><stem/>യിൽ</t></inflection>
            <inflection case="nominative" number="singular"><t><stem/></t></inflection>
            <inflection case="sociative" number="singular"><t><stem/>യോടു്</t></inflection>
            <inflection case="sociative" number="singular"><t><stem/>യോട്</t></inflection>
            <inflection case="vocative" number="singular"><t><stem/>യേ</t></inflection>
            <inflection case="accusative" number="plural"><t><stem/>കളെ</t></inflection>
            <inflection case="dative" number="plural"><t><stem/>കൾക്കു്</t></inflection>
            <inflection case="genitive" number="plural"><t><stem/>കളുടെ</t></inflection>
            <inflection case="instrumental" number="plural"><t><stem/>കളാൽ</t></inflection>
            <inflection case="instrumental" number="plural"><t><stem/>കൾക്കൊണ്ട്</t></inflection>
            <inflection case="locative" number="plural"><t><stem/>കളിൽ</t></inflection>
            <inflection case="nominative" number="plural"><t><stem/>കൾ</t></inflection>
        </inflections>
    </pattern>
    <pattern name="e8" words="1">
        <pos><!-- gender="masculine" -->noun</pos>
        <suffix>ൻ</suffix>
        <inflections>
            <inflection case="accusative" number="singular" gender="masculine"><t><stem/>നിനെ</t></inflection>
            <inflection case="accusative" number="singular" gender="masculine"><t><stem/>നെ</t></inflection>
            <inflection case="dative" number="singular" gender="masculine"><t><stem/>ന്</t></inflection>
            <inflection case="genitive" number="singular" gender="masculine"><t><stem/>നുടെ</t></inflection>
            <inflection case="genitive" number="singular" gender="masculine"><t><stem/>ന്റെ</t></inflection>
            <inflection case="genitive" number="singular" gender="masculine"><t><stem/>ൻറെ</t></inflection>
            <inflection case="instrumental" number="singular" gender="masculine"><t><stem/>നാൽ</t></inflection>
            <inflection case="instrumental" number="singular" gender="masculine"><t><stem/>ൻക്കൊണ്ട്</t></inflection>
            <inflection case="locative" number="singular" gender="masculine"><t><stem/>നിൽ</t></inflection>
            <inflection case="nominative" number="singular" gender="masculine"><t><stem/>ൻ</t></inflection>
            <inflection case="sociative" number="singular" gender="masculine"><t><stem/>നോടു്</t></inflection>
            <inflection case="sociative" number="singular" gender="masculine"><t><stem/>നോട്</t></inflection>
            <inflection case="accusative" number="plural" gender="masculine"><t><stem/>ൻമാരിനെ</t></inflection>
            <inflection case="dative" number="plural" gender="masculine"><t><stem/>ൻമാരിനു്</t></inflection>
            <inflection case="genitive" number="plural" gender="masculine"><t><stem/>ൻമാരുടെ</t></inflection>
            <inflection case="instrumental" number="plural" gender="masculine"><t><stem/>ൻമാരാൽ</t></inflection>
            <inflection case="instrumental" number="plural" gender="masculine"><t><stem/>ൻമാർക്കൊണ്ട്</t></inflection>
            <inflection case="locative" number="plural" gender="masculine"><t><stem/>ൻമാരിങ്കൽ</t></inflection>
        </inflections>
    </pattern>
    <pattern name="e9" words="1">
        <pos>noun</pos>
        <suffix>ം</suffix>
        <inflections>
            <inflection case="accusative" number="singular"><t><stem/>ത്തിനെ</t></inflection>
            <inflection case="accusative" number="singular"><t><stem/>ത്തെ</t></inflection>
            <inflection case="dative" number="singular"><t><stem/>ത്തിനു്</t></inflection>
            <inflection case="dative" number="singular"><t><stem/>ത്തിന്</t></inflection>
            <inflection case="genitive" number="singular"><t><stem/>ത്തിന്റെ</t></inflection>
            <inflection case="instrumental" number="singular"><t><stem/>ംകൊണ്ട്</t></inflection>
            <inflection case="locative" number="singular"><t><stem/>ത്തിങ്കൽ</t></inflection>
            <inflection case="locative" number="singular"><t><stem/>ത്തിൽ</t></inflection>
            <inflection case="locative" number="singular"><t><stem/>ത്തെ</t></inflection>
            <inflection case="vocative" number="singular"><t><stem/>മേ</t></inflection>
            <inflection case="accusative" number="plural"><t><stem/>ങ്ങളെ</t></inflection>
            <inflection case="dative" number="plural"><t><stem/>ങ്ങൾക്കു്</t></inflection>
            <inflection case="dative" number="plural"><t><stem/>ങ്ങൾക്ക്</t></inflection>
            <inflection case="genitive" number="plural"><t><stem/>ങ്ങളുടെ</t></inflection>
            <inflection case="instrumental" number="plural"><t><stem/>ങ്ങളാൽ</t></inflection>
            <inflection case="instrumental" number="plural"><t><stem/>ങ്ങൾക്കൊണ്ട്</t></inflection>
            <inflection case="locative" number="plural"><t><stem/>ങ്ങളിങ്കൽ</t></inflection>
            <inflection case="locative" number="plural"><t><stem/>ങ്ങളിൽ</t></inflection>
            <inflection number="singular"><t><stem/>ം</t></inflection>
        </inflections>
    </pattern>
    <pattern name="ea" words="1">
        <pos>noun</pos>
        <suffix>ം</suffix>
        <inflections>
            <inflection case="accusative" number="singular"><t><stem/>ത്തെ</t></inflection>
            <inflection case="dative" number="singular"><t><stem/>ത്തിന്</t></inflection>
            <inflection case="genitive" number="singular"><t><stem/>ത്തിന്റെ</t></inflection>
            <inflection case="instrumental" number="singular"><t><stem/>ത്താൽ</t></inflection>
            <inflection case="locative" number="singular"><t><stem/>ത്തിൽ</t></inflection>
            <inflection case="nominative" number="singular"><t><stem/>ം</t></inflection>
            <inflection case="sociative" number="singular"><t><stem/>ത്തോട്</t></inflection>
            <inflection case="accusative" number="plural"><t><stem/>ങ്ങളെ</t></inflection>
            <inflection case="dative" number="plural"><t><stem/>ങ്ങൾക്ക്</t></inflection>
            <inflection case="genitive" number="plural"><t><stem/>ങ്ങളുടെ</t></inflection>
            <inflection case="instrumental" number="plural"><t><stem/>ങ്ങളാൽ</t></inflection>
            <inflection case="locative" number="plural"><t><stem/>ങ്ങളിൽ</t></inflection>
            <inflection case="sociative" number="plural"><t><stem/>ങ്ങളോട്</t></inflection>
            <inflection number="singular"><t><stem/>ം</t></inflection>
        </inflections>
    </pattern>
    <pattern name="eb" words="1">
        <pos><!-- animacy="animate" gender="feminine" -->noun</pos>
        <suffix/>
        <inflections>
            <inflection case="accusative" animacy="animate" number="singular" gender="feminine"><t><stem/>യെ</t></inflection>
            <inflection case="dative" animacy="animate" number="singular" gender="feminine"><t><stem/>യ്ക്ക്</t></inflection>
            <inflection case="genitive" animacy="animate" number="singular" gender="feminine"><t><stem/>യുടെ</t></inflection>
            <inflection case="instrumental" animacy="animate" number="singular" gender="feminine"><t><stem/>യാൽ</t></inflection>
            <inflection case="locative" animacy="animate" number="singular" gender="feminine"><t><stem/>യിൽ</t></inflection>
            <inflection case="nominative" animacy="animate" number="singular" gender="feminine"><t><stem/></t></inflection>
            <inflection case="sociative" animacy="animate" number="singular" gender="feminine"><t><stem/>യോട്</t></inflection>
            <inflection case="vocative" animacy="animate" number="singular" gender="feminine"><t><stem/>േ</t></inflection>
            <inflection case="accusative" animacy="animate" number="plural" gender="feminine"><t><stem/>കളെ</t></inflection>
            <inflection case="dative" animacy="animate" number="plural" gender="feminine"><t><stem/>കൾക്ക്</t></inflection>
            <inflection case="genitive" animacy="animate" number="plural" gender="feminine"><t><stem/>കളുടെ</t></inflection>
            <inflection case="instrumental" animacy="animate" number="plural" gender="feminine"><t><stem/>കളാൽ</t></inflection>
            <inflection case="locative" animacy="animate" number="plural" gender="feminine"><t><stem/>കളിൽ</t></inflection>
            <inflection case="nominative" animacy="animate" number="plural" gender="feminine"><t><stem/>കൾ</t></inflection>
            <inflection case="sociative" animacy="animate" number="plural" gender="feminine"><t><stem/>കളോട്</t></inflection>
            <inflection case="vocative" animacy="animate" number="plural" gender="feminine"><t><stem/>കളേ</t></inflection>
        </inflections>
    </pattern>
    <pattern name="ec" words="1">
        <pos>noun</pos>
        <suffix>ട്</suffix>
        <inflections>
            <inflection case="accusative" number="singular"><t><stem/>ടിനെ</t></inflection>
            <inflection case="dative" number="singular"><t><stem/>ടിന്</t></inflection>
            <inflection case="genitive" number="singular"><t><stem/>ടിന്റെ</t></inflection>
            <inflection case="instrumental" number="singular"><t><stem/>ടിനാൽ</t></inflection>
            <inflection case="locative" number="singular"><t><stem/>ടിൽ</t></inflection>
            <inflection case="nominative" number="singular"><t><stem/>ട്</t></inflection>
            <inflection case="sociative" number="singular"><t><stem/>ടിനോട്</t></inflection>
            <inflection case="accusative" number="plural"><t><stem/>ടുകളെ</t></inflection>
            <inflection case="dative" number="plural"><t><stem/>ടുകൾക്ക്</t></inflection>
            <inflection case="genitive" number="plural"><t><stem/>ടുകളുടെ</t></inflection>
            <inflection case="instrumental" number="plural"><t><stem/>ടുകളാൽ</t></inflection>
            <inflection case="locative" number="plural"><t><stem/>ടുകളിൽ</t></inflection>
            <inflection case="nominative" number="plural"><t><stem/>ടുകൾ</t></inflection>
            <inflection case="sociative" number="plural"><t><stem/>ടുകളോട്</t></inflection>
        </inflections>
    </pattern>
    <pattern name="ed" words="1">
        <pos>noun</pos>
        <suffix>ൺ</suffix>
        <inflections>
            <inflection case="accusative" number="singular"><t><stem/>ണ്ണിനെ</t></inflection>
            <inflection case="dative" number="singular"><t><stem/>ണ്ണിന്</t></inflection>
            <inflection case="genitive" number="singular"><t><stem/>ണ്ണിന്റെ</t></inflection>
            <inflection case="instrumental" number="singular"><t><stem/>ണ്ണാൽ</t></inflection>
            <inflection case="locative" number="singular"><t><stem/>ണ്ണിൽ</t></inflection>
            <inflection case="nominative" number="singular"><t><stem/>ൺ</t></inflection>
            <inflection case="sociative" number="singular"><t><stem/>ണ്ണിനോട്</t></inflection>
            <inflection case="accusative" number="plural"><t><stem/>ണ്ണുകളെ</t></inflection>
            <inflection case="dative" number="plural"><t><stem/>ണ്ണുകൾക്ക്</t></inflection>
            <inflection case="genitive" number="plural"><t><stem/>ണ്ണുകളുടെ</t></inflection>
            <inflection case="instrumental" number="plural"><t><stem/>ണ്ണുകളാൽ</t></inflection>
            <inflection case="locative" number="plural"><t><stem/>ണ്ണുകളിൽ</t></inflection>
            <inflection case="nominative" number="plural"><t><stem/>ണ്ണുകൾ</t></inflection>
            <inflection case="sociative" number="plural"><t><stem/>ണ്ണുകളോട്</t></inflection>
        </inflections>
    </pattern>
    <pattern name="ee" words="1">
        <pos>noun</pos>
        <suffix>ോറില്ല</suffix>
        <inflections>
            <inflection case="accusative" number="singular"><t><stem/>ോറില്ലയെ</t></inflection>
            <inflection case="dative" number="singular"><t><stem/>ോറില്ലയ്ക്ക്</t></inflection>
            <inflection case="genitive" number="singular"><t><stem/>ോറില്ലയുടെ</t></inflection>
            <inflection case="instrumental" number="singular"><t><stem/>ോറില്ലയാൽ</t></inflection>
            <inflection case="locative" number="singular"><t><stem/>ോറില്ലയിൽ</t></inflection>
            <inflection case="nominative" number="singular"><t><stem/>ോറില്ല</t></inflection>
            <inflection case="sociative" number="singular"><t><stem/>ോറില്ലയോട്</t></inflection>
            <inflection case="vocative" number="singular"><t><stem/>ൊറില്ലയുടെ</t></inflection>
            <inflection case="accusative" number="plural"><t><stem/>ോറില്ലകളെ</t></inflection>
            <inflection case="dative" number="plural"><t><stem/>ോറില്ലകൾക്ക്</t></inflection>
            <inflection case="genitive" number="plural"><t><stem/>ോറില്ലകളുടെ</t></inflection>
            <inflection case="instrumental" number="plural"><t><stem/>ോറില്ലകളാൽ</t></inflection>
            <inflection case="locative" number="plural"><t><stem/>ോറില്ലകളിൽ</t></inflection>
            <inflection case="nominative" number="plural"><t><stem/>ോറില്ലകൾ</t></inflection>
            <inflection case="sociative" number="plural"><t><stem/>ോറില്ലകളോട്</t></inflection>
        </inflections>
    </pattern>
    <pattern name="ef" words="1">
        <pos><!-- gender="masculine" -->noun</pos>
        <suffix>രൻ</suffix>
        <inflections>
            <inflection case="nominative" number="singular" gender="masculine"><t><stem/>രൻ</t></inflection>
            <inflection case="nominative" number="plural" gender="masculine"><t><stem/>ർ</t></inflection>
        </inflections>
    </pattern>
    <pattern name="f0" words="1">
        <pos><!-- gender="masculine" -->noun</pos>
        <suffix/>
        <inflections>
            <inflection case="nominative" number="singular" gender="masculine"><t><stem/></t></inflection>
            <inflection case="nominative" number="plural" gender="masculine"><t><stem/></t></inflection>
        </inflections>
    </pattern>
    <pattern name="f1" words="1">
        <pos>noun</pos>
        <suffix>ം</suffix>
        <inflections>
            <inflection case="accusative" number="singular"><t><stem/>ത്തെ</t></inflection>
            <inflection case="dative" number="singular"><t><stem/>ത്തിന്</t></inflection>
            <inflection case="genitive" number="singular"><t><stem/>ത്തിന്റെ</t></inflection>
            <inflection case="instrumental" number="singular"><t><stem/>ത്താൽ</t></inflection>
            <inflection case="locative" number="singular"><t><stem/>ത്തിൽ</t></inflection>
            <inflection case="nominative" number="singular"><t><stem/>ം</t></inflection>
            <inflection case="sociative" number="singular"><t><stem/>ത്തിനോട്</t></inflection>
        </inflections>
    </pattern>
    <pattern name="f2" words="1">
        <pos>noun</pos>
        <suffix/>
        <inflections>
            <inflection case="accusative" number="singular"><t><stem/>യെ</t></inflection>
            <inflection case="nominative" number="singular"><t><stem/></t></inflection>
            <inflection case="accusative" number="plural"><t><stem/>കളെ</t></inflection>
            <inflection case="nominative" number="plural"><t><stem/>കൾ</t></inflection>
        </inflections>
    </pattern>
    <pattern name="f3" words="1">
        <pos>noun</pos>
        <suffix>ി</suffix>
        <inflections>
            <inflection case="accusative" number="singular"><t><stem/>ിയെ</t></inflection>
            <inflection case="dative" number="singular"><t><stem/>ിക്ക്</t></inflection>
            <inflection case="genitive" number="singular"><t><stem/>ിയുടെ</t></inflection>
            <inflection case="instrumental" number="singular"><t><stem/>ിയാൽ</t></inflection>
            <inflection case="locative" number="singular"><t><stem/>ിയിൽ</t></inflection>
            <inflection case="nominative" number="singular"><t><stem/>ി</t></inflection>
            <inflection case="sociative" number="singular"><t><stem/>ിയോട്</t></inflection>
            <inflection case="vocative" number="singular"><t><stem/>ീ</t></inflection>
            <inflection case="nominative" number="plural"><t><stem/>ികൾ</t></inflection>
        </inflections>
    </pattern>
    <pattern name="f4" words="1">
        <pos>noun</pos>
        <suffix/>
        <inflections>
            <inflection case="accusative" number="singular"><t><stem/>യെ</t></inflection>
            <inflection case="dative" number="singular"><t><stem/>ക്കു്</t></inflection>
            <inflection case="dative" number="singular"><t><stem/>ക്ക്</t></inflection>
            <inflection case="genitive" number="singular"><t><stem/>യുടെ</t></inflection>
            <inflection case="instrumental" number="singular"><t><stem/>യാൽ</t></inflection>
            <inflection case="locative" number="singular"><t><stem/>യിൽ</t></inflection>
            <inflection case="nominative" number="singular"><t><stem/></t></inflection>
            <inflection case="sociative" number="singular"><t><stem/>യോട്</t></inflection>
            <inflection case="vocative" number="singular"><t><stem/>യേ</t></inflection>
            <inflection case="accusative" number="plural"><t><stem/>കളെ</t></inflection>
            <inflection case="dative" number="plural"><t><stem/>കൾക്ക്</t></inflection>
            <inflection case="genitive" number="plural"><t><stem/>കളുടെ</t></inflection>
            <inflection case="instrumental" number="plural"><t><stem/>കളാൽ</t></inflection>
            <inflection case="locative" number="plural"><t><stem/>കളിങ്കൽ</t></inflection>
            <inflection case="locative" number="plural"><t><stem/>കളിൽ</t></inflection>
            <inflection case="nominative" number="plural"><t><stem/>കൾ</t></inflection>
            <inflection case="sociative" number="plural"><t><stem/>കളോട്</t></inflection>
        </inflections>
    </pattern>
    <pattern name="f5" words="1">
        <pos>noun</pos>
        <suffix>ൻ</suffix>
        <inflections>
            <inflection case="accusative" number="singular"><t><stem/>നിനെ</t></inflection>
            <inflection case="dative" number="singular"><t><stem/>നു്</t></inflection>
            <inflection case="dative" number="singular"><t><stem/>ന്</t></inflection>
            <inflection case="genitive" number="singular"><t><stem/>നുടെ</t></inflection>
            <inflection case="genitive" number="singular"><t><stem/>ൻറെ</t></inflection>
            <inflection case="instrumental" number="singular"><t><stem/>നാൽ</t></inflection>
            <inflection case="instrumental" number="singular"><t><stem/>ൻക്കൊണ്ട്</t></inflection>
            <inflection case="locative" number="singular"><t><stem/>നിങ്കൽ</t></inflection>
            <inflection case="locative" number="singular"><t><stem/>നിൽ</t></inflection>
            <inflection case="sociative" number="singular"><t><stem/>നോടു്</t></inflection>
            <inflection case="sociative" number="singular"><t><stem/>നോട്</t></inflection>
            <inflection case="accusative" number="plural"><t><stem/>ൻമാരിനെ</t></inflection>
            <inflection case="dative" number="plural"><t><stem/>ൻമാരിനു്</t></inflection>
            <inflection case="dative" number="plural"><t><stem/>ൻമാരിന്</t></inflection>
            <inflection case="dative" number="plural"><t><stem/>ൻമാറിനു്</t></inflection>
            <inflection case="dative" number="plural"><t><stem/>ൻമാറിന്</t></inflection>
            <inflection case="dative" number="plural"><t><stem/>ൻമാർക്കു്</t></inflection>
            <inflection case="dative" number="plural"><t><stem/>ൻമാർക്ക്</t></inflection>
            <inflection case="genitive" number="plural"><t><stem/>ൻമാരുടെ</t></inflection>
            <inflection case="instrumental" number="plural"><t><stem/>ൻമാരാൽ</t></inflection>
            <inflection case="instrumental" number="plural"><t><stem/>ൻമാർക്കൊണ്ട്</t></inflection>
            <inflection case="locative" number="plural"><t><stem/>ൻമാരിങ്കൽ</t></inflection>
            <inflection case="locative" number="plural"><t><stem/>ൻമാരിൽ</t></inflection>
            <inflection number="singular"><t><stem/>ൻ</t></inflection>
            <inflection number="plural"><t><stem/>ന്മാർ</t></inflection>
        </inflections>
    </pattern>
    <pattern name="f6" words="1">
        <pos>noun</pos>
        <suffix>ൻ</suffix>
        <inflections>
            <inflection case="accusative" number="singular"><t><stem/>നിനെ</t></inflection>
            <inflection case="accusative" number="singular"><t><stem/>ൻമാരിനെ</t></inflection>
            <inflection case="dative" number="singular"><t><stem/>നു്</t></inflection>
            <inflection case="dative" number="singular"><t><stem/>ന്</t></inflection>
            <inflection case="genitive" number="singular"><t><stem/>നുടെ</t></inflection>
            <inflection case="genitive" number="singular"><t><stem/>ൻറെ</t></inflection>
            <inflection case="instrumental" number="singular"><t><stem/>നാൽ</t></inflection>
            <inflection case="instrumental" number="singular"><t><stem/>ൻക്കൊണ്ട്</t></inflection>
            <inflection case="locative" number="singular"><t><stem/>നിങ്കൽ</t></inflection>
            <inflection case="locative" number="singular"><t><stem/>നിൽ</t></inflection>
            <inflection case="sociative" number="singular"><t><stem/>നോടു്</t></inflection>
            <inflection case="sociative" number="singular"><t><stem/>നോട്</t></inflection>
            <inflection case="dative" number="plural"><t><stem/>ൻമാരിനു്</t></inflection>
            <inflection case="dative" number="plural"><t><stem/>ൻമാരിന്</t></inflection>
            <inflection case="dative" number="plural"><t><stem/>ൻമാറിനു്</t></inflection>
            <inflection case="dative" number="plural"><t><stem/>ൻമാറിന്</t></inflection>
            <inflection case="dative" number="plural"><t><stem/>ൻമാർക്കു്</t></inflection>
            <inflection case="dative" number="plural"><t><stem/>ൻമാർക്ക്</t></inflection>
            <inflection case="genitive" number="plural"><t><stem/>ൻമാരുടെ</t></inflection>
            <inflection case="instrumental" number="plural"><t><stem/>ൻമാരാൽ</t></inflection>
            <inflection case="instrumental" number="plural"><t><stem/>ൻമാർക്കൊണ്ട്</t></inflection>
            <inflection case="locative" number="plural"><t><stem/>ൻമാരിങ്കൽ</t></inflection>
            <inflection case="locative" number="plural"><t><stem/>ൻമാരിൽ</t></inflection>
            <inflection number="singular"><t><stem/>ൻ</t></inflection>
        </inflections>
    </pattern>
    <pattern name="f7" words="1">
        <pos>noun</pos>
        <suffix>ൺ</suffix>
        <inflections>
            <inflection case="accusative" number="singular"><t><stem/>ണിനെ</t></inflection>
            <inflection case="accusative" number="singular"><t><stem/>ണുകളെ</t></inflection>
            <inflection case="dative" number="singular"><t><stem/>ണിനു്</t></inflection>
            <inflection case="dative" number="singular"><t><stem/>ണിന്</t></inflection>
            <inflection case="genitive" number="singular"><t><stem/>ണിന്റെ</t></inflection>
            <inflection case="genitive" number="singular"><t><stem/>ണുടെ</t></inflection>
            <inflection case="instrumental" number="singular"><t><stem/>ണാൽ</t></inflection>
            <inflection case="instrumental" number="singular"><t><stem/>ൺക്കൊണ്ട്</t></inflection>
            <inflection case="locative" number="singular"><t><stem/>ണിങ്കൽ</t></inflection>
            <inflection case="locative" number="singular"><t><stem/>ണിൽ</t></inflection>
            <inflection case="nominative" number="singular"><t><stem/>ൺ</t></inflection>
            <inflection case="sociative" number="singular"><t><stem/>ണോടു്</t></inflection>
            <inflection case="sociative" number="singular"><t><stem/>ണോട്</t></inflection>
            <inflection case="accusative" number="plural"><t><stem/>ണുകളെ</t></inflection>
            <inflection case="dative" number="plural"><t><stem/>ണുകൾക്കു്</t></inflection>
            <inflection case="dative" number="plural"><t><stem/>ണുകൾക്ക്</t></inflection>
            <inflection case="genitive" number="plural"><t><stem/>ണുകളുടെ</t></inflection>
            <inflection case="instrumental" number="plural"><t><stem/>ണുകളാൽ</t></inflection>
            <inflection case="instrumental" number="plural"><t><stem/>ണുകൾക്കൊണ്ട്</t></inflection>
            <inflection case="locative" number="plural"><t><stem/>ണുകളിങ്കൽ</t></inflection>
            <inflection case="locative" number="plural"><t><stem/>ണുകളിൽ</t></inflection>
            <inflection case="nominative" number="plural"><t><stem/>ണുകൾ</t></inflection>
            <inflection case="sociative" number="plural"><t><stem/>ണുകളോട്</t></inflection>
            <inflection case="vocative" number="plural"><t><stem/>ണുകളേ</t></inflection>
            <inflection number="singular"><t><stem/>ൺ</t></inflection>
        </inflections>
    </pattern>
    <pattern name="f8" words="1">
        <pos>noun</pos>
        <suffix>ം</suffix>
        <inflections>
            <inflection case="accusative" number="singular"><t><stem/>ത്തിനെ</t></inflection>
            <inflection case="accusative" number="singular"><t><stem/>ത്തെ</t></inflection>
            <inflection case="dative" number="singular"><t><stem/>ത്തിനു്</t></inflection>
            <inflection case="dative" number="singular"><t><stem/>ത്തിന്</t></inflection>
            <inflection case="genitive" number="singular"><t><stem/>ത്തിന്റെ</t></inflection>
            <inflection case="instrumental" number="singular"><t><stem/>ംകൊണ്ട്</t></inflection>
            <inflection case="instrumental" number="singular"><t><stem/>ത്താൽ</t></inflection>
            <inflection case="locative" number="singular"><t><stem/>ത്തിങ്കൽ</t></inflection>
            <inflection case="locative" number="singular"><t><stem/>ത്തിൽ</t></inflection>
            <inflection case="nominative" number="singular"><t><stem/>ം</t></inflection>
            <inflection case="sociative" number="singular"><t><stem/>ത്തോട്</t></inflection>
            <inflection case="vocative" number="singular"><t><stem/>മേ</t></inflection>
            <inflection case="accusative" number="plural"><t><stem/>ങ്ങളെ</t></inflection>
            <inflection case="dative" number="plural"><t><stem/>ങ്ങൾക്കു്</t></inflection>
            <inflection case="dative" number="plural"><t><stem/>ങ്ങൾക്ക്</t></inflection>
            <inflection case="genitive" number="plural"><t><stem/>ങ്ങളുടെ</t></inflection>
            <inflection case="instrumental" number="plural"><t><stem/>ങ്ങളാൽ</t></inflection>
            <inflection case="instrumental" number="plural"><t><stem/>ങ്ങൾക്കൊണ്ട്</t></inflection>
            <inflection case="locative" number="plural"><t><stem/>ങ്ങളിങ്കൽ</t></inflection>
            <inflection case="locative" number="plural"><t><stem/>ങ്ങളിൽ</t></inflection>
            <inflection case="nominative" number="plural"><t><stem/>ങ്ങൾ</t></inflection>
            <inflection case="sociative" number="plural"><t><stem/>ങ്ങളോട്</t></inflection>
            <inflection number="singular"><t><stem/>ം</t></inflection>
            <inflection number="plural"><t><stem/>ങ്ങൾ</t></inflection>
        </inflections>
    </pattern>
    <pattern name="f9" words="1">
        <pos>noun</pos>
        <suffix>ൽ</suffix>
        <inflections>
            <inflection case="accusative" number="singular"><t><stem/>ലിനെ</t></inflection>
            <inflection case="accusative" number="singular"><t><stem/>ലുകളെ</t></inflection>
            <inflection case="dative" number="singular"><t><stem/>ലിനു്</t></inflection>
            <inflection case="dative" number="singular"><t><stem/>ലിന്</t></inflection>
            <inflection case="genitive" number="singular"><t><stem/>ലിന്റെ</t></inflection>
            <inflection case="genitive" number="singular"><t><stem/>ലുടെ</t></inflection>
            <inflection case="instrumental" number="singular"><t><stem/>ലാൽ</t></inflection>
            <inflection case="instrumental" number="singular"><t><stem/>ൽക്കൊണ്ട്</t></inflection>
            <inflection case="locative" number="singular"><t><stem/>ലിങ്കൽ</t></inflection>
            <inflection case="locative" number="singular"><t><stem/>ലിൽ</t></inflection>
            <inflection case="sociative" number="singular"><t><stem/>ലോടു്</t></inflection>
            <inflection case="sociative" number="singular"><t><stem/>ലോട്</t></inflection>
            <inflection case="dative" number="plural"><t><stem/>ലുകൾക്കു്</t></inflection>
            <inflection case="dative" number="plural"><t><stem/>ലുകൾക്ക്</t></inflection>
            <inflection case="genitive" number="plural"><t><stem/>ലുകളുടെ</t></inflection>
            <inflection case="instrumental" number="plural"><t><stem/>ലുകളാൽ</t></inflection>
            <inflection case="instrumental" number="plural"><t><stem/>ലുകൾക്കൊണ്ട്</t></inflection>
            <inflection case="locative" number="plural"><t><stem/>ലുകളിങ്കൽ</t></inflection>
            <inflection case="locative" number="plural"><t><stem/>ലുകളിൽ</t></inflection>
            <inflection number="singular"><t><stem/>ൽ</t></inflection>
        </inflections>
    </pattern>
    <pattern name="fa" words="1">
        <pos>noun</pos>
        <suffix>ൻ</suffix>
        <inflections>
            <inflection case="accusative" number="singular"><t><stem/>നിനെ</t></inflection>
            <inflection case="accusative" number="singular"><t><stem/>നെ</t></inflection>
            <inflection case="dative" number="singular"><t><stem/>നു്</t></inflection>
            <inflection case="dative" number="singular"><t><stem/>ന്</t></inflection>
            <inflection case="genitive" number="singular"><t><stem/>നുടെ</t></inflection>
            <inflection case="genitive" number="singular"><t><stem/>ന്റെ</t></inflection>
            <inflection case="genitive" number="singular"><t><stem/>ൻറെ</t></inflection>
            <inflection case="instrumental" number="singular"><t><stem/>നാൽ</t></inflection>
            <inflection case="instrumental" number="singular"><t><stem/>ൻക്കൊണ്ട്</t></inflection>
            <inflection case="locative" number="singular"><t><stem/>നിങ്കൽ</t></inflection>
            <inflection case="locative" number="singular"><t><stem/>നിൽ</t></inflection>
            <inflection case="nominative" number="singular"><t><stem/>ൻ</t></inflection>
            <inflection case="sociative" number="singular"><t><stem/>നോടു്</t></inflection>
            <inflection case="sociative" number="singular"><t><stem/>നോട്</t></inflection>
            <inflection case="accusative" number="plural"><t><stem/>ൻമാരിനെ</t></inflection>
            <inflection case="dative" number="plural"><t><stem/>ൻമാരിനു്</t></inflection>
            <inflection case="dative" number="plural"><t><stem/>ൻമാരിന്</t></inflection>
            <inflection case="dative" number="plural"><t><stem/>ൻമാറിനു്</t></inflection>
            <inflection case="dative" number="plural"><t><stem/>ൻമാറിന്</t></inflection>
            <inflection case="dative" number="plural"><t><stem/>ൻമാർക്കു്</t></inflection>
            <inflection case="dative" number="plural"><t><stem/>ൻമാർക്ക്</t></inflection>
            <inflection case="genitive" number="plural"><t><stem/>ൻമാരുടെ</t></inflection>
            <inflection case="instrumental" number="plural"><t><stem/>ൻമാരാൽ</t></inflection>
            <inflection case="instrumental" number="plural"><t><stem/>ൻമാർക്കൊണ്ട്</t></inflection>
            <inflection case="locative" number="plural"><t><stem/>ൻമാരിങ്കൽ</t></inflection>
            <inflection case="locative" number="plural"><t><stem/>ൻമാരിൽ</t></inflection>
            <inflection number="singular"><t><stem/>ൻ</t></inflection>
        </inflections>
    </pattern>
    <pattern name="fb" words="1">
        <pos>noun</pos>
        <suffix/>
        <inflections>
            <inflection case="accusative" number="singular"><t><stem/>കളെ</t></inflection>
            <inflection case="accusative" number="singular"><t><stem/>യെ</t></inflection>
            <inflection case="dative" number="singular"><t><stem/>ക്കു്</t></inflection>
            <inflection case="dative" number="singular"><t><stem/>ക്ക്</t></inflection>
            <inflection case="dative" number="singular"><t><stem/>യ്ക്കു്</t></inflection>
            <inflection case="dative" number="singular"><t><stem/>യ്ക്ക്</t></inflection>
            <inflection case="genitive" number="singular"><t><stem/>യുടെ</t></inflection>
            <inflection case="instrumental" number="singular"><t><stem/>കൊണ്ട്</t></inflection>
            <inflection case="instrumental" number="singular"><t><stem/>യാൽ</t></inflection>
            <inflection case="locative" number="singular"><t><stem/>യിൽ</t></inflection>
            <inflection case="nominative" number="singular"><t><stem/></t></inflection>
            <inflection case="sociative" number="singular"><t><stem/>യോടു്</t></inflection>
            <inflection case="sociative" number="singular"><t><stem/>യോട്</t></inflection>
            <inflection case="vocative" number="singular"><t><stem/>യേ</t></inflection>
            <inflection case="dative" number="plural"><t><stem/>കൾക്കു്</t></inflection>
            <inflection case="dative" number="plural"><t><stem/>കൾക്ക്</t></inflection>
            <inflection case="genitive" number="plural"><t><stem/>കളുടെ</t></inflection>
            <inflection case="instrumental" number="plural"><t><stem/>കളാൽ</t></inflection>
            <inflection case="instrumental" number="plural"><t><stem/>കൾക്കൊണ്ട്</t></inflection>
            <inflection case="locative" number="plural"><t><stem/>കളിങ്കൽ</t></inflection>
            <inflection case="locative" number="plural"><t><stem/>കളിൽ</t></inflection>
            <inflection case="nominative" number="plural"><t><stem/>കൾ</t></inflection>
            <inflection><t><stem/></t></inflection>
        </inflections>
    </pattern>
    <pattern name="fc" words="1">
        <pos>noun</pos>
        <suffix/>
        <inflections>
            <inflection case="accusative" number="singular"><t><stem/>കളെ</t></inflection>
            <inflection case="accusative" number="singular"><t><stem/>വെ</t></inflection>
            <inflection case="dative" number="singular"><t><stem/>ക്കു്</t></inflection>
            <inflection case="dative" number="singular"><t><stem/>ക്ക്</t></inflection>
            <inflection case="genitive" number="singular"><t><stem/>യുടെ</t></inflection>
            <inflection case="instrumental" number="singular"><t><stem/>കൊണ്ട്</t></inflection>
            <inflection case="instrumental" number="singular"><t><stem/>വാൽ</t></inflection>
            <inflection case="locative" number="singular"><t><stem/>വിൽ</t></inflection>
            <inflection case="nominative" number="singular"><t><stem/></t></inflection>
            <inflection case="sociative" number="singular"><t><stem/>വോടു്</t></inflection>
            <inflection case="sociative" number="singular"><t><stem/>വോട്</t></inflection>
            <inflection case="vocative" number="singular"><t><stem/>വേ</t></inflection>
            <inflection case="dative" number="plural"><t><stem/>കൾക്കു്</t></inflection>
            <inflection case="dative" number="plural"><t><stem/>കൾക്ക്</t></inflection>
            <inflection case="genitive" number="plural"><t><stem/>കളുടെ</t></inflection>
            <inflection case="instrumental" number="plural"><t><stem/>കളാൽ</t></inflection>
            <inflection case="instrumental" number="plural"><t><stem/>കൾക്കൊണ്ട്</t></inflection>
            <inflection case="locative" number="plural"><t><stem/>കളിങ്കൽ</t></inflection>
            <inflection case="locative" number="plural"><t><stem/>കളിൽ</t></inflection>
            <inflection><t><stem/></t></inflection>
        </inflections>
    </pattern>
    <pattern name="fd" words="1">
        <pos>noun</pos>
        <suffix>ൽ</suffix>
        <inflections>
            <inflection case="accusative" number="singular"><t><stem/>ലിനെ</t></inflection>
            <inflection case="accusative" number="singular"><t><stem/>ലുകളെ</t></inflection>
            <inflection case="dative" number="singular"><t><stem/>ലിനു്</t></inflection>
            <inflection case="dative" number="singular"><t><stem/>ലിന്</t></inflection>
            <inflection case="genitive" number="singular"><t><stem/>ലിന്റെ</t></inflection>
            <inflection case="instrumental" number="singular"><t><stem/>ലാൽ</t></inflection>
            <inflection case="instrumental" number="singular"><t><stem/>ൽക്കൊണ്ട്</t></inflection>
            <inflection case="locative" number="singular"><t><stem/>ലിങ്കൽ</t></inflection>
            <inflection case="locative" number="singular"><t><stem/>ലിൽ</t></inflection>
            <inflection case="nominative" number="singular"><t><stem/>ൽ</t></inflection>
            <inflection case="sociative" number="singular"><t><stem/>ലോടു്</t></inflection>
            <inflection case="sociative" number="singular"><t><stem/>ലോട്</t></inflection>
            <inflection case="accusative" number="plural"><t><stem/>ലുകളെ</t></inflection>
            <inflection case="dative" number="plural"><t><stem/>ലുകൾക്കു്</t></inflection>
            <inflection case="dative" number="plural"><t><stem/>ലുകൾക്ക്</t></inflection>
            <inflection case="genitive" number="plural"><t><stem/>ലുകളുടെ</t></inflection>
            <inflection case="instrumental" number="plural"><t><stem/>ലുകളാൽ</t></inflection>
            <inflection case="instrumental" number="plural"><t><stem/>ലുകൾക്കൊണ്ട്</t></inflection>
            <inflection case="locative" number="plural"><t><stem/>ലുകളിങ്കൽ</t></inflection>
            <inflection case="locative" number="plural"><t><stem/>ലുകളിൽ</t></inflection>
            <inflection case="nominative" number="plural"><t><stem/>ലുകൾ</t></inflection>
            <inflection case="sociative" number="plural"><t><stem/>ലുകളോട്</t></inflection>
        </inflections>
    </pattern>
    <pattern name="fe" words="1">
        <pos>noun</pos>
        <suffix/>
        <inflections>
            <inflection case="accusative" number="singular"><t><stem/>കളെ</t></inflection>
            <inflection case="accusative" number="singular"><t><stem/>യെ</t></inflection>
            <inflection case="dative" number="singular"><t><stem/>ക്കു്</t></inflection>
            <inflection case="dative" number="singular"><t><stem/>ക്ക്</t></inflection>
            <inflection case="dative" number="singular"><t><stem/>യ്ക്കു്</t></inflection>
            <inflection case="dative" number="singular"><t><stem/>യ്ക്ക്</t></inflection>
            <inflection case="genitive" number="singular"><t><stem/>യുടെ</t></inflection>
            <inflection case="instrumental" number="singular"><t><stem/>കൊണ്ട്</t></inflection>
            <inflection case="instrumental" number="singular"><t><stem/>യാൽ</t></inflection>
            <inflection case="locative" number="singular"><t><stem/>യിൽ</t></inflection>
            <inflection case="sociative" number="singular"><t><stem/>യോടു്</t></inflection>
            <inflection case="sociative" number="singular"><t><stem/>യോട്</t></inflection>
            <inflection case="vocative" number="singular"><t><stem/>യേ</t></inflection>
            <inflection case="dative" number="plural"><t><stem/>കൾക്കു്</t></inflection>
            <inflection case="dative" number="plural"><t><stem/>കൾക്ക്</t></inflection>
            <inflection case="genitive" number="plural"><t><stem/>കളുടെ</t></inflection>
            <inflection case="instrumental" number="plural"><t><stem/>കളാൽ</t></inflection>
            <inflection case="instrumental" number="plural"><t><stem/>കൾക്കൊണ്ട്</t></inflection>
            <inflection case="locative" number="plural"><t><stem/>കളിങ്കൽ</t></inflection>
            <inflection case="locative" number="plural"><t><stem/>കളിൽ</t></inflection>
            <inflection number="singular"><t><stem/></t></inflection>
            <inflection number="plural"><t><stem/>കൾ</t></inflection>
        </inflections>
    </pattern>
    <pattern name="ff" words="1">
        <pos>noun</pos>
        <suffix/>
        <inflections>
            <inflection case="accusative" number="singular"><t><stem/>തിനെ</t></inflection>
            <inflection case="dative" number="singular"><t><stem/>തിന്</t></inflection>
            <inflection case="genitive" number="singular"><t><stem/>തിന്റെ</t></inflection>
            <inflection case="instrumental" number="singular"><t><stem/>തിനാൽ</t></inflection>
            <inflection case="locative" number="singular"><t><stem/>തിനിൽ</t></inflection>
            <inflection case="sociative" number="singular"><t><stem/>തിനോട്</t></inflection>
            <inflection number="singular"><t><stem/></t></inflection>
        </inflections>
    </pattern>
    <pattern name="100" words="1">
        <pos>noun</pos>
        <suffix>്</suffix>
        <inflections>
            <inflection case="accusative" number="singular"><t><stem/>ിനെ</t></inflection>
            <inflection case="accusative" number="singular"><t><stem/>ുകളെ</t></inflection>
            <inflection case="dative" number="singular"><t><stem/>ിനു്</t></inflection>
            <inflection case="dative" number="singular"><t><stem/>ിന്</t></inflection>
            <inflection case="genitive" number="singular"><t><stem/>ിന്റെ</t></inflection>
            <inflection case="instrumental" number="singular"><t><stem/>ാൽ</t></inflection>
            <inflection case="instrumental" number="singular"><t><stem/>്കൊണ്ട്</t></inflection>
            <inflection case="locative" number="singular"><t><stem/>ിങ്കൽ</t></inflection>
            <inflection case="locative" number="singular"><t><stem/>ിൽ</t></inflection>
            <inflection case="sociative" number="singular"><t><stem/>ിനോടു്</t></inflection>
            <inflection case="sociative" number="singular"><t><stem/>ിനോട്</t></inflection>
            <inflection case="sociative" number="singular"><t><stem/>ോടു്</t></inflection>
            <inflection case="sociative" number="singular"><t><stem/>ോട്</t></inflection>
            <inflection case="vocative" number="singular"><t><stem/>േ</t></inflection>
            <inflection case="dative" number="plural"><t><stem/>ുകൾക്കു്</t></inflection>
            <inflection case="dative" number="plural"><t><stem/>ുകൾക്ക്</t></inflection>
            <inflection case="genitive" number="plural"><t><stem/>ുകളുടെ</t></inflection>
            <inflection case="instrumental" number="plural"><t><stem/>ുകളാൽ</t></inflection>
            <inflection case="instrumental" number="plural"><t><stem/>ുകൾക്കൊണ്ട്</t></inflection>
            <inflection case="locative" number="plural"><t><stem/>ുകളിങ്കൽ</t></inflection>
            <inflection case="locative" number="plural"><t><stem/>ുകളിൽ</t></inflection>
            <inflection case="nominative"><t><stem/>്</t></inflection>
        </inflections>
    </pattern>
    <pattern name="101" words="1">
        <pos>noun</pos>
        <suffix/>
        <inflections>
            <inflection case="accusative" number="singular"><t><stem/>കളെ</t></inflection>
            <inflection case="accusative" number="singular"><t><stem/>യെ</t></inflection>
            <inflection case="dative" number="singular"><t><stem/>ക്കു്</t></inflection>
            <inflection case="dative" number="singular"><t><stem/>ക്ക്</t></inflection>
            <inflection case="dative" number="singular"><t><stem/>യ്ക്കു്</t></inflection>
            <inflection case="dative" number="singular"><t><stem/>യ്ക്ക്</t></inflection>
            <inflection case="genitive" number="singular"><t><stem/>യുടെ</t></inflection>
            <inflection case="instrumental" number="singular"><t><stem/>കൊണ്ട്</t></inflection>
            <inflection case="instrumental" number="singular"><t><stem/>യാൽ</t></inflection>
            <inflection case="locative" number="singular"><t><stem/>യിൽ</t></inflection>
            <inflection case="sociative" number="singular"><t><stem/>യോടു്</t></inflection>
            <inflection case="sociative" number="singular"><t><stem/>യോട്</t></inflection>
            <inflection case="vocative" number="singular"><t><stem/>യേ</t></inflection>
            <inflection case="dative" number="plural"><t><stem/>കൾക്കു്</t></inflection>
            <inflection case="dative" number="plural"><t><stem/>കൾക്ക്</t></inflection>
            <inflection case="genitive" number="plural"><t><stem/>കളുടെ</t></inflection>
            <inflection case="instrumental" number="plural"><t><stem/>കളാൽ</t></inflection>
            <inflection case="instrumental" number="plural"><t><stem/>കൾക്കൊണ്ട്</t></inflection>
            <inflection case="locative" number="plural"><t><stem/>കളിങ്കൽ</t></inflection>
            <inflection case="locative" number="plural"><t><stem/>കളിൽ</t></inflection>
            <inflection number="singular"><t><stem/>യെ</t></inflection>
        </inflections>
    </pattern>
    <pattern name="102" words="1">
        <pos>noun</pos>
        <suffix/>
        <inflections>
            <inflection case="accusative" number="singular"><t><stem/>കളെ</t></inflection>
            <inflection case="accusative" number="singular"><t><stem/>യെ</t></inflection>
            <inflection case="dative" number="singular"><t><stem/>ക്കു്</t></inflection>
            <inflection case="dative" number="singular"><t><stem/>ക്ക്</t></inflection>
            <inflection case="genitive" number="singular"><t><stem/>യുടെ</t></inflection>
            <inflection case="instrumental" number="singular"><t><stem/>കൊണ്ട്</t></inflection>
            <inflection case="instrumental" number="singular"><t><stem/>യാൽ</t></inflection>
            <inflection case="locative" number="singular"><t><stem/>യിൽ</t></inflection>
            <inflection case="locative" number="singular"><t><stem/>യിൽ, രേവതിയിങ്കൽ</t></inflection>
            <inflection case="nominative" number="singular"><t><stem/></t></inflection>
            <inflection case="sociative" number="singular"><t><stem/>യോടു്</t></inflection>
            <inflection case="sociative" number="singular"><t><stem/>യോട്</t></inflection>
            <inflection case="vocative" number="singular"><t><stem/>യേ</t></inflection>
            <inflection case="accusative" number="plural"><t><stem/>കളെ</t></inflection>
            <inflection case="dative" number="plural"><t><stem/>കൾക്കു്</t></inflection>
            <inflection case="dative" number="plural"><t><stem/>കൾക്ക്</t></inflection>
            <inflection case="genitive" number="plural"><t><stem/>കളുടെ</t></inflection>
            <inflection case="instrumental" number="plural"><t><stem/>കളാൽ</t></inflection>
            <inflection case="instrumental" number="plural"><t><stem/>കൾക്കൊണ്ട്</t></inflection>
            <inflection case="locative" number="plural"><t><stem/>കളിങ്കൽ</t></inflection>
            <inflection case="locative" number="plural"><t><stem/>കളിൽ</t></inflection>
            <inflection case="nominative" number="plural"><t><stem/>കൾ</t></inflection>
            <inflection case="sociative" number="plural"><t><stem/>കളോട്</t></inflection>
        </inflections>
    </pattern>
    <pattern name="103" words="1">
        <pos>noun</pos>
        <suffix>‍</suffix>
        <inflections>
            <inflection number="singular"><t><stem/></t></inflection>
        </inflections>
    </pattern>
    <pattern name="104" words="1">
        <pos>noun</pos>
        <suffix>ം</suffix>
        <inflections>
            <inflection case="accusative" number="singular"><t><stem/>ങ്ങളെ</t></inflection>
            <inflection case="accusative" number="singular"><t><stem/>ത്തിനെ</t></inflection>
            <inflection case="accusative" number="singular"><t><stem/>ത്തെ</t></inflection>
            <inflection case="dative" number="singular"><t><stem/>ത്തിനു്</t></inflection>
            <inflection case="dative" number="singular"><t><stem/>ത്തിന്</t></inflection>
            <inflection case="genitive" number="singular"><t><stem/>ത്തിന്റെ</t></inflection>
            <inflection case="instrumental" number="singular"><t><stem/>ംകൊണ്ട്</t></inflection>
            <inflection case="instrumental" number="singular"><t><stem/>ത്താൽ</t></inflection>
            <inflection case="instrumental" number="singular"><t><stem/>മാൽ</t></inflection>
            <inflection case="locative" number="singular"><t><stem/>ത്തിങ്കൽ</t></inflection>
            <inflection case="locative" number="singular"><t><stem/>ത്തിൽ</t></inflection>
            <inflection case="nominative" number="singular"><t><stem/>ം</t></inflection>
            <inflection case="sociative" number="singular"><t><stem/>ത്തോട്</t></inflection>
            <inflection case="vocative" number="singular"><t><stem/>മേ</t></inflection>
            <inflection case="accusative" number="plural"><t><stem/>ങ്ങളെ</t></inflection>
            <inflection case="dative" number="plural"><t><stem/>ങ്ങൾക്കു്</t></inflection>
            <inflection case="dative" number="plural"><t><stem/>ങ്ങൾക്ക്</t></inflection>
            <inflection case="genitive" number="plural"><t><stem/>ങ്ങളുടെ</t></inflection>
            <inflection case="instrumental" number="plural"><t><stem/>ങ്ങളാൽ</t></inflection>
            <inflection case="instrumental" number="plural"><t><stem/>ങ്ങൾക്കൊണ്ട്</t></inflection>
            <inflection case="locative" number="plural"><t><stem/>ങ്ങളിങ്കൽ</t></inflection>
            <inflection case="locative" number="plural"><t><stem/>ങ്ങളിൽ</t></inflection>
            <inflection case="nominative" number="plural"><t><stem/>ങ്ങൾ</t></inflection>
            <inflection case="sociative" number="plural"><t><stem/>ങ്ങളോട്</t></inflection>
            <inflection number="singular"><t><stem/>ം</t></inflection>
        </inflections>
    </pattern>
    <pattern name="105" words="1">
        <pos>noun</pos>
        <suffix>ർ</suffix>
        <inflections>
            <inflection case="accusative" number="singular"><t><stem/>രിനെ</t></inflection>
            <inflection case="accusative" number="singular"><t><stem/>രുകളെ</t></inflection>
            <inflection case="accusative" number="singular"><t><stem/>റുകളെ</t></inflection>
            <inflection case="dative" number="singular"><t><stem/>രിനു്</t></inflection>
            <inflection case="dative" number="singular"><t><stem/>രിന്</t></inflection>
            <inflection case="dative" number="singular"><t><stem/>റിനു്</t></inflection>
            <inflection case="dative" number="singular"><t><stem/>റിന്</t></inflection>
            <inflection case="dative" number="singular"><t><stem/>ർക്കു്</t></inflection>
            <inflection case="dative" number="singular"><t><stem/>ർക്ക്</t></inflection>
            <inflection case="genitive" number="singular"><t><stem/>രിന്റെ</t></inflection>
            <inflection case="genitive" number="singular"><t><stem/>രുടെ</t></inflection>
            <inflection case="instrumental" number="singular"><t><stem/>രാൽ</t></inflection>
            <inflection case="instrumental" number="singular"><t><stem/>ർക്കൊണ്ട്</t></inflection>
            <inflection case="locative" number="singular"><t><stem/>രിങ്കൽ</t></inflection>
            <inflection case="locative" number="singular"><t><stem/>രിൽ</t></inflection>
            <inflection case="sociative" number="singular"><t><stem/>രോടു്</t></inflection>
            <inflection case="sociative" number="singular"><t><stem/>രോട്</t></inflection>
            <inflection case="dative" number="plural"><t><stem/>രുകൾക്കു്</t></inflection>
            <inflection case="dative" number="plural"><t><stem/>രുകൾക്ക്</t></inflection>
            <inflection case="dative" number="plural"><t><stem/>റുകൾക്കു്</t></inflection>
            <inflection case="dative" number="plural"><t><stem/>റുകൾക്ക്</t></inflection>
            <inflection case="genitive" number="plural"><t><stem/>രുകളുടെ</t></inflection>
            <inflection case="genitive" number="plural"><t><stem/>റുകളുടെ</t></inflection>
            <inflection case="instrumental" number="plural"><t><stem/>രുകളാൽ</t></inflection>
            <inflection case="instrumental" number="plural"><t><stem/>രുകൾക്കൊണ്ട്</t></inflection>
            <inflection case="instrumental" number="plural"><t><stem/>റുകളാൽ</t></inflection>
            <inflection case="instrumental" number="plural"><t><stem/>റുകൾക്കൊണ്ട്</t></inflection>
            <inflection case="locative" number="plural"><t><stem/>രുകളിങ്കൽ</t></inflection>
            <inflection case="locative" number="plural"><t><stem/>രുകളിൽ</t></inflection>
            <inflection case="locative" number="plural"><t><stem/>റുകളിങ്കൽ</t></inflection>
            <inflection case="locative" number="plural"><t><stem/>റുകളിൽ</t></inflection>
            <inflection number="singular"><t><stem/>ർ</t></inflection>
        </inflections>
    </pattern>
    <pattern name="106" words="1">
        <pos>noun</pos>
        <suffix/>
        <inflections>
            <inflection case="accusative" number="singular"><t><stem/>കളെ</t></inflection>
            <inflection case="accusative" number="singular"><t><stem/>യെ</t></inflection>
            <inflection case="dative" number="singular"><t><stem/>ക്കു്</t></inflection>
            <inflection case="dative" number="singular"><t><stem/>ക്ക്</t></inflection>
            <inflection case="genitive" number="singular"><t><stem/>യുടെ</t></inflection>
            <inflection case="instrumental" number="singular"><t><stem/>കൊണ്ട്</t></inflection>
            <inflection case="instrumental" number="singular"><t><stem/>യാൽ</t></inflection>
            <inflection case="locative" number="singular"><t><stem/>യിൽ</t></inflection>
            <inflection case="sociative" number="singular"><t><stem/>യോടു്</t></inflection>
            <inflection case="sociative" number="singular"><t><stem/>യോട്</t></inflection>
            <inflection case="vocative" number="singular"><t><stem/>യേ</t></inflection>
            <inflection case="dative" number="plural"><t><stem/>കൾക്കു്</t></inflection>
            <inflection case="dative" number="plural"><t><stem/>കൾക്ക്</t></inflection>
            <inflection case="genitive" number="plural"><t><stem/>കളുടെ</t></inflection>
            <inflection case="instrumental" number="plural"><t><stem/>കളാൽ</t></inflection>
            <inflection case="instrumental" number="plural"><t><stem/>കൾക്കൊണ്ട്</t></inflection>
            <inflection case="locative" number="plural"><t><stem/>കളിങ്കൽ</t></inflection>
            <inflection case="locative" number="plural"><t><stem/>കളിൽ</t></inflection>
            <inflection number="singular"><t><stem/></t></inflection>
            <inflection number="plural"><t><stem/>കൾ</t></inflection>
        </inflections>
    </pattern>
    <pattern name="107" words="1">
        <pos>noun</pos>
        <suffix/>
        <inflections>
            <inflection case="accusative" number="singular"><t><stem/>കളെ</t></inflection>
            <inflection case="accusative" number="singular"><t><stem/>യെ</t></inflection>
            <inflection case="dative" number="singular"><t><stem/>ക്കു്</t></inflection>
            <inflection case="dative" number="singular"><t><stem/>ക്ക്</t></inflection>
            <inflection case="dative" number="singular"><t><stem/>യ്ക്കു്</t></inflection>
            <inflection case="dative" number="singular"><t><stem/>യ്ക്ക്</t></inflection>
            <inflection case="genitive" number="singular"><t><stem/>യുടെ</t></inflection>
            <inflection case="instrumental" number="singular"><t><stem/>കൊണ്ട്</t></inflection>
            <inflection case="instrumental" number="singular"><t><stem/>യാൽ</t></inflection>
            <inflection case="locative" number="singular"><t><stem/>യിൽ</t></inflection>
            <inflection case="sociative" number="singular"><t><stem/>യോടു്</t></inflection>
            <inflection case="sociative" number="singular"><t><stem/>യോട്</t></inflection>
            <inflection case="vocative" number="singular"><t><stem/>യേ</t></inflection>
            <inflection case="dative" number="plural"><t><stem/>കൾക്കു്</t></inflection>
            <inflection case="dative" number="plural"><t><stem/>കൾക്ക്</t></inflection>
            <inflection case="genitive" number="plural"><t><stem/>കളുടെ</t></inflection>
            <inflection case="instrumental" number="plural"><t><stem/>കളാൽ</t></inflection>
            <inflection case="instrumental" number="plural"><t><stem/>കൾക്കൊണ്ട്</t></inflection>
            <inflection case="locative" number="plural"><t><stem/>കളിങ്കൽ</t></inflection>
            <inflection case="locative" number="plural"><t><stem/>കളിൽ</t></inflection>
            <inflection><t><stem/></t></inflection>
        </inflections>
    </pattern>
    <pattern name="108" words="1">
        <pos>noun</pos>
        <suffix>ം</suffix>
        <inflections>
            <inflection case="accusative" number="singular"><t><stem/>ങ്ങളെ</t></inflection>
            <inflection case="accusative" number="singular"><t><stem/>ത്തിനെ</t></inflection>
            <inflection case="accusative" number="singular"><t><stem/>ത്തെ</t></inflection>
            <inflection case="dative" number="singular"><t><stem/>ത്തിനു്</t></inflection>
            <inflection case="dative" number="singular"><t><stem/>ത്തിന്</t></inflection>
            <inflection case="genitive" number="singular"><t><stem/>ത്തിന്റെ</t></inflection>
            <inflection case="instrumental" number="singular"><t><stem/>ംകൊണ്ട്</t></inflection>
            <inflection case="instrumental" number="singular"><t><stem/>മാൽ</t></inflection>
            <inflection case="locative" number="singular"><t><stem/>ത്തിങ്കൽ</t></inflection>
            <inflection case="locative" number="singular"><t><stem/>ത്തിൽ</t></inflection>
            <inflection case="vocative" number="singular"><t><stem/>മേ</t></inflection>
            <inflection case="dative" number="plural"><t><stem/>ങ്ങൾക്കു്</t></inflection>
            <inflection case="dative" number="plural"><t><stem/>ങ്ങൾക്ക്</t></inflection>
            <inflection case="genitive" number="plural"><t><stem/>ങ്ങളുടെ</t></inflection>
            <inflection case="instrumental" number="plural"><t><stem/>ങ്ങളാൽ</t></inflection>
            <inflection case="instrumental" number="plural"><t><stem/>ങ്ങൾക്കൊണ്ട്</t></inflection>
            <inflection case="locative" number="plural"><t><stem/>ങ്ങളിങ്കൽ</t></inflection>
            <inflection case="locative" number="plural"><t><stem/>ങ്ങളിൽ</t></inflection>
            <inflection><t><stem/>ം</t></inflection>
        </inflections>
    </pattern>
    <pattern name="109" words="1">
        <pos>noun</pos>
        <suffix>തത്ത</suffix>
        <inflections>
            <inflection case="accusative" number="singular"><t><stem/>തത്തകളെ</t></inflection>
            <inflection case="accusative" number="singular"><t><stem/>തത്തയെ</t></inflection>
            <inflection case="dative" number="singular"><t><stem/>തത്തക്കു്</t></inflection>
            <inflection case="dative" number="singular"><t><stem/>തത്തക്ക്</t></inflection>
            <inflection case="dative" number="singular"><t><stem/>തത്തയ്ക്കു്</t></inflection>
            <inflection case="dative" number="singular"><t><stem/>തത്തയ്ക്ക്</t></inflection>
            <inflection case="genitive" number="singular"><t><stem/>തത്തയുടെ</t></inflection>
            <inflection case="instrumental" number="singular"><t><stem/>തത്തകൊണ്ട്</t></inflection>
            <inflection case="instrumental" number="singular"><t><stem/>തത്തയാൽ</t></inflection>
            <inflection case="locative" number="singular"><t><stem/>തത്തയിൽ</t></inflection>
            <inflection case="nominative" number="singular"><t><stem/>തത്ത</t></inflection>
            <inflection case="sociative" number="singular"><t><stem/>തത്തയോടു്</t></inflection>
            <inflection case="sociative" number="singular"><t><stem/>തത്തയോട്</t></inflection>
            <inflection case="vocative" number="singular"><t><stem/>തത്തയേ</t></inflection>
            <inflection case="accusative" number="plural"><t><stem/>തത്തകളെ</t></inflection>
            <inflection case="dative" number="plural"><t><stem/>തത്തകൾക്കു്</t></inflection>
            <inflection case="dative" number="plural"><t><stem/>തത്തകൾക്ക്</t></inflection>
            <inflection case="genitive" number="plural"><t><stem/>തത്തകളുടെ</t></inflection>
            <inflection case="instrumental" number="plural"><t><stem/>തത്തകളാൽ</t></inflection>
            <inflection case="instrumental" number="plural"><t><stem/>തത്തകൾക്കൊണ്ട്</t></inflection>
            <inflection case="locative" number="plural"><t><stem/>തത്തകളിങ്കൽ</t></inflection>
            <inflection case="locative" number="plural"><t><stem/>തത്തകളിൽ</t></inflection>
            <inflection case="nominative" number="plural"><t><stem/>തത്തകൾ</t></inflection>
            <inflection case="sociative" number="plural"><t><stem/>തത്തകളോട്</t></inflection>
            <inflection number="plural"><t><stem/>tha</t></inflection>
        </inflections>
    </pattern>
    <pattern name="10a" words="1">
        <pos>noun</pos>
        <suffix>ം</suffix>
        <inflections>
            <inflection case="accusative" number="singular"><t><stem/>ങ്ങളെ</t></inflection>
            <inflection case="accusative" number="singular"><t><stem/>ത്തിനെ</t></inflection>
            <inflection case="accusative" number="singular"><t><stem/>ത്തെ</t></inflection>
            <inflection case="dative" number="singular"><t><stem/>ത്തിനു്</t></inflection>
            <inflection case="dative" number="singular"><t><stem/>ത്തിന്</t></inflection>
            <inflection case="genitive" number="singular"><t><stem/>ത്തിന്റെ</t></inflection>
            <inflection case="instrumental" number="singular"><t><stem/>ംകൊണ്ട്</t></inflection>
            <inflection case="instrumental" number="singular"><t><stem/>മാൽ</t></inflection>
            <inflection case="locative" number="singular"><t><stem/>ത്തിങ്കൽ</t></inflection>
            <inflection case="locative" number="singular"><t><stem/>ത്തിൽ</t></inflection>
            <inflection case="vocative" number="singular"><t><stem/>മേ</t></inflection>
            <inflection case="dative" number="plural"><t><stem/>ങ്ങൾക്കു്</t></inflection>
            <inflection case="dative" number="plural"><t><stem/>ങ്ങൾക്ക്</t></inflection>
            <inflection case="genitive" number="plural"><t><stem/>ങ്ങളുടെ</t></inflection>
            <inflection case="instrumental" number="plural"><t><stem/>ങ്ങളാൽ</t></inflection>
            <inflection case="instrumental" number="plural"><t><stem/>ങ്ങൾക്കൊണ്ട്</t></inflection>
            <inflection case="locative" number="plural"><t><stem/>ങ്ങളിങ്കൽ</t></inflection>
            <inflection case="locative" number="plural"><t><stem/>ങ്ങളിൽ</t></inflection>
            <inflection number="singular"><t><stem/>ം</t></inflection>
            <inflection number="plural"><t><stem/>ങ്ങൾ</t></inflection>
        </inflections>
    </pattern>
    <pattern name="10b" words="1">
        <pos>noun</pos>
        <suffix/>
        <inflections>
            <inflection case="accusative" number="singular"><t><stem/>യെ</t></inflection>
            <inflection case="dative" number="singular"><t><stem/>ക്കു്</t></inflection>
            <inflection case="dative" number="singular"><t><stem/>ക്ക്</t></inflection>
            <inflection case="dative" number="singular"><t><stem/>യ്ക്കു്</t></inflection>
            <inflection case="dative" number="singular"><t><stem/>യ്ക്ക്</t></inflection>
            <inflection case="genitive" number="singular"><t><stem/>യുടെ</t></inflection>
            <inflection case="instrumental" number="singular"><t><stem/>കൊണ്ട്</t></inflection>
            <inflection case="instrumental" number="singular"><t><stem/>യാൽ</t></inflection>
            <inflection case="locative" number="singular"><t><stem/>യിൽ</t></inflection>
            <inflection case="sociative" number="singular"><t><stem/>യോടു്</t></inflection>
            <inflection case="sociative" number="singular"><t><stem/>യോട്</t></inflection>
            <inflection case="vocative" number="singular"><t><stem/>യേ</t></inflection>
            <inflection case="accusative" number="plural"><t><stem/>കളെ</t></inflection>
            <inflection case="dative" number="plural"><t><stem/>കൾക്കു്</t></inflection>
            <inflection case="dative" number="plural"><t><stem/>കൾക്ക്</t></inflection>
            <inflection case="genitive" number="plural"><t><stem/>കളുടെ</t></inflection>
            <inflection case="instrumental" number="plural"><t><stem/>കളാൽ</t></inflection>
            <inflection case="instrumental" number="plural"><t><stem/>കൾക്കൊണ്ട്</t></inflection>
            <inflection case="locative" number="plural"><t><stem/>കളിങ്കൽ</t></inflection>
            <inflection case="locative" number="plural"><t><stem/>കളിൽ</t></inflection>
            <inflection number="singular"><t><stem/></t></inflection>
            <inflection number="plural"><t><stem/>മാർ</t></inflection>
        </inflections>
    </pattern>
    <pattern name="10c" words="1">
        <pos>noun</pos>
        <suffix>ൽ</suffix>
        <inflections>
            <inflection case="accusative" number="singular"><t><stem/>ലിനെ</t></inflection>
            <inflection case="dative" number="singular"><t><stem/>ലിനു്</t></inflection>
            <inflection case="dative" number="singular"><t><stem/>ലിന്</t></inflection>
            <inflection case="genitive" number="singular"><t><stem/>ലിന്റെ</t></inflection>
            <inflection case="genitive" number="singular"><t><stem/>ലുടെ</t></inflection>
            <inflection case="instrumental" number="singular"><t><stem/>ലാൽ</t></inflection>
            <inflection case="instrumental" number="singular"><t><stem/>ൽക്കൊണ്ട്</t></inflection>
            <inflection case="locative" number="singular"><t><stem/>ലിങ്കൽ</t></inflection>
            <inflection case="locative" number="singular"><t><stem/>ലിൽ</t></inflection>
            <inflection case="sociative" number="singular"><t><stem/>ലോടു്</t></inflection>
            <inflection case="sociative" number="singular"><t><stem/>ലോട്</t></inflection>
            <inflection case="accusative" number="plural"><t><stem/>ലുകളെ</t></inflection>
            <inflection case="dative" number="plural"><t><stem/>ലുകൾക്കു്</t></inflection>
            <inflection case="dative" number="plural"><t><stem/>ലുകൾക്ക്</t></inflection>
            <inflection case="genitive" number="plural"><t><stem/>ലുകളുടെ</t></inflection>
            <inflection case="instrumental" number="plural"><t><stem/>ലുകളാൽ</t></inflection>
            <inflection case="instrumental" number="plural"><t><stem/>ലുകൾക്കൊണ്ട്</t></inflection>
            <inflection case="locative" number="plural"><t><stem/>ലുകളിങ്കൽ</t></inflection>
            <inflection case="locative" number="plural"><t><stem/>ലുകളിൽ</t></inflection>
            <inflection number="singular"><t><stem/>ൽ</t></inflection>
            <inflection number="plural"><t><stem/>ലുകൾ</t></inflection>
        </inflections>
    </pattern>
    <pattern name="10d" words="1">
        <pos>noun</pos>
        <suffix>ൺ</suffix>
        <inflections>
            <inflection case="accusative" number="singular"><t><stem/>ണിനെ</t></inflection>
            <inflection case="dative" number="singular"><t><stem/>ണിനു്</t></inflection>
            <inflection case="genitive" number="singular"><t><stem/>ണിന്റെ</t></inflection>
            <inflection case="genitive" number="singular"><t><stem/>ണുടെ</t></inflection>
            <inflection case="instrumental" number="singular"><t><stem/>ണാൽ</t></inflection>
            <inflection case="instrumental" number="singular"><t><stem/>ൺക്കൊണ്ട്</t></inflection>
            <inflection case="locative" number="singular"><t><stem/>ണിങ്കൽ</t></inflection>
            <inflection case="locative" number="singular"><t><stem/>ണിൽ</t></inflection>
            <inflection case="nominative" number="singular"><t><stem/>ൺ</t></inflection>
            <inflection case="sociative" number="singular"><t><stem/>ണോടു്</t></inflection>
            <inflection case="sociative" number="singular"><t><stem/>ണോട്</t></inflection>
            <inflection case="accusative" number="plural"><t><stem/>ണുകളെ</t></inflection>
            <inflection case="dative" number="plural"><t><stem/>ണുകൾക്കു്</t></inflection>
            <inflection case="genitive" number="plural"><t><stem/>ണുകളുടെ</t></inflection>
            <inflection case="instrumental" number="plural"><t><stem/>ണുകളാൽ</t></inflection>
            <inflection case="instrumental" number="plural"><t><stem/>ണുുകൾക്കൊണ്ട്</t></inflection>
            <inflection case="locative" number="plural"><t><stem/>ണുകളിങ്കൽ</t></inflection>
            <inflection case="locative" number="plural"><t><stem/>ണുകളിൽ</t></inflection>
            <inflection case="nominative" number="plural"><t><stem/>ണുകൾ</t></inflection>
            <inflection case="sociative" number="plural"><t><stem/>ണുകളോട്</t></inflection>
            <inflection number="singular"><t><stem/>ൺ</t></inflection>
        </inflections>
    </pattern>
    <pattern name="10e" words="1">
        <pos>noun</pos>
        <suffix>ൺ</suffix>
        <inflections>
            <inflection case="accusative" number="singular"><t><stem/>ണിനെ</t></inflection>
            <inflection case="dative" number="singular"><t><stem/>ണിനു്</t></inflection>
            <inflection case="genitive" number="singular"><t><stem/>ണിന്റെ</t></inflection>
            <inflection case="genitive" number="singular"><t><stem/>ണുടെ</t></inflection>
            <inflection case="instrumental" number="singular"><t><stem/>ണാൽ</t></inflection>
            <inflection case="instrumental" number="singular"><t><stem/>ൺക്കൊണ്ട്</t></inflection>
            <inflection case="locative" number="singular"><t><stem/>ണിങ്കൽ</t></inflection>
            <inflection case="sociative" number="singular"><t><stem/>ണോടു്</t></inflection>
            <inflection case="sociative" number="singular"><t><stem/>ണോട്</t></inflection>
            <inflection case="accusative" number="plural"><t><stem/>ണുുകളെ</t></inflection>
            <inflection case="dative" number="plural"><t><stem/>ണുുകൾക്കു്</t></inflection>
            <inflection case="genitive" number="plural"><t><stem/>ണുുകളുടെ</t></inflection>
            <inflection case="instrumental" number="plural"><t><stem/>ണുുകളാൽ</t></inflection>
            <inflection case="instrumental" number="plural"><t><stem/>ണുുകൾക്കൊണ്ട്</t></inflection>
            <inflection case="locative" number="plural"><t><stem/>ണുുകളിങ്കൽ</t></inflection>
            <inflection number="singular"><t><stem/>ൺ</t></inflection>
        </inflections>
    </pattern>
    <pattern name="10f" words="1">
        <pos>noun</pos>
        <suffix>്</suffix>
        <inflections>
            <inflection case="accusative" number="singular"><t><stem/>ിനെ</t></inflection>
            <inflection case="dative" number="singular"><t><stem/>ിനു്</t></inflection>
            <inflection case="genitive" number="singular"><t><stem/>ിന്റെ</t></inflection>
            <inflection case="instrumental" number="singular"><t><stem/>ാൽ</t></inflection>
            <inflection case="instrumental" number="singular"><t><stem/>്കൊണ്ട്</t></inflection>
            <inflection case="locative" number="singular"><t><stem/>ിൽ</t></inflection>
            <inflection case="sociative" number="singular"><t><stem/>ിനോടു്</t></inflection>
            <inflection case="sociative" number="singular"><t><stem/>ിനോട്</t></inflection>
            <inflection case="sociative" number="singular"><t><stem/>ോടു്</t></inflection>
            <inflection case="sociative" number="singular"><t><stem/>ോട്</t></inflection>
            <inflection case="vocative" number="singular"><t><stem/>േ</t></inflection>
            <inflection case="accusative" number="plural"><t><stem/>ുകളെ</t></inflection>
            <inflection case="dative" number="plural"><t><stem/>ുകൾക്കു്</t></inflection>
            <inflection case="genitive" number="plural"><t><stem/>ുകളുടെ</t></inflection>
            <inflection case="instrumental" number="plural"><t><stem/>ുകളാൽ</t></inflection>
            <inflection case="instrumental" number="plural"><t><stem/>ുകൾക്കൊണ്ട്</t></inflection>
            <inflection case="locative" number="plural"><t><stem/>ുകളിൽ</t></inflection>
            <inflection number="singular"><t><stem/>്</t></inflection>
        </inflections>
    </pattern>
    <pattern name="110" words="1">
        <pos>noun</pos>
        <suffix/>
        <inflections>
            <inflection case="nominative" number="plural" gender="common"><t><stem/>ർ</t></inflection>
            <inflection case="accusative" number="singular"><t><stem/>യെ</t></inflection>
            <inflection case="dative" number="singular"><t><stem/>യ്ക്ക്</t></inflection>
            <inflection case="genitive" number="singular"><t><stem/>യുടെ</t></inflection>
            <inflection case="instrumental" number="singular"><t><stem/>യാൽ</t></inflection>
            <inflection case="locative" number="singular"><t><stem/>യിൽ</t></inflection>
            <inflection case="nominative" number="singular"><t><stem/></t></inflection>
            <inflection case="sociative" number="singular"><t><stem/>യോട്</t></inflection>
            <inflection case="accusative" number="plural"><t><stem/>രെ</t></inflection>
            <inflection case="dative" number="plural"><t><stem/>ർക്ക്</t></inflection>
            <inflection case="genitive" number="plural"><t><stem/>രുടെ</t></inflection>
            <inflection case="instrumental" number="plural"><t><stem/>രാൽ</t></inflection>
            <inflection case="locative" number="plural"><t><stem/>രിൽ</t></inflection>
            <inflection case="sociative" number="plural"><t><stem/>രോട്</t></inflection>
        </inflections>
    </pattern>
    <pattern name="111" words="1">
        <pos><!-- gender="masculine" -->noun</pos>
        <suffix>ൻ</suffix>
        <inflections>
            <inflection case="accusative" number="singular" gender="masculine"><t><stem/>നെ</t></inflection>
            <inflection case="dative" number="singular" gender="masculine"><t><stem/>ന്</t></inflection>
            <inflection case="genitive" number="singular" gender="masculine"><t><stem/>ന്റെ</t></inflection>
            <inflection case="instrumental" number="singular" gender="masculine"><t><stem/>നാൽ</t></inflection>
            <inflection case="locative" number="singular" gender="masculine"><t><stem/>നിൽ</t></inflection>
            <inflection case="nominative" number="singular" gender="masculine"><t><stem/>ൻ</t></inflection>
            <inflection case="sociative" number="singular" gender="masculine"><t><stem/>നോട്</t></inflection>
            <inflection case="accusative" number="plural" gender="masculine"><t><stem/>ന്മാരെ</t></inflection>
            <inflection case="dative" number="plural" gender="masculine"><t><stem/>ന്മാർക്ക്</t></inflection>
            <inflection case="genitive" number="plural" gender="masculine"><t><stem/>ന്മാരുടെ</t></inflection>
            <inflection case="instrumental" number="plural" gender="masculine"><t><stem/>ന്മാരാൽ</t></inflection>
            <inflection case="locative" number="plural" gender="masculine"><t><stem/>ന്മാരിൽ</t></inflection>
            <inflection case="nominative" number="plural" gender="masculine"><t><stem/>ന്മാർ</t></inflection>
            <inflection case="sociative" number="plural" gender="masculine"><t><stem/>ന്മാരോട്</t></inflection>
        </inflections>
    </pattern>
    <pattern name="112" words="1">
        <pos>noun</pos>
        <suffix>ം</suffix>
        <inflections>
            <inflection case="accusative" number="singular"><t><stem/>ത്തെ</t></inflection>
            <inflection case="dative" number="singular"><t><stem/>ത്തിന്</t></inflection>
            <inflection case="genitive" number="singular"><t><stem/>ത്തിന്റെ</t></inflection>
            <inflection case="instrumental" number="singular"><t><stem/>ത്താൽ</t></inflection>
            <inflection case="nominative" number="singular"><t><stem/>ം</t></inflection>
            <inflection case="sociative" number="singular"><t><stem/>ത്തോട്</t></inflection>
            <inflection case="accusative" number="plural"><t><stem/>ങ്ങളെ</t></inflection>
            <inflection case="dative" number="plural"><t><stem/>ങ്ങൾക്ക്</t></inflection>
            <inflection case="genitive" number="plural"><t><stem/>ങ്ങളുടെ</t></inflection>
            <inflection case="instrumental" number="plural"><t><stem/>ങ്ങളാൽ</t></inflection>
            <inflection case="locative" number="plural"><t><stem/>ങ്ങളിൽ</t></inflection>
            <inflection case="nominative" number="plural"><t><stem/>ങ്ങൾ</t></inflection>
            <inflection case="sociative" number="plural"><t><stem/>ങ്ങളോട്</t></inflection>
            <inflection number="singular"><t><stem/>ത്തിൽ</t></inflection>
        </inflections>
    </pattern>
    <pattern name="113" words="1">
        <pos>noun</pos>
        <suffix>ൺ</suffix>
        <inflections>
            <inflection case="accusative" number="singular"><t><stem/>ണിനെ</t></inflection>
            <inflection case="dative" number="singular"><t><stem/>ണിന്</t></inflection>
            <inflection case="genitive" number="singular"><t><stem/>ണിന്റെ</t></inflection>
            <inflection case="instrumental" number="singular"><t><stem/>ണാൽ</t></inflection>
            <inflection case="locative" number="singular"><t><stem/>ണിൽ</t></inflection>
            <inflection case="nominative" number="singular"><t><stem/>ൺ</t></inflection>
            <inflection case="sociative" number="singular"><t><stem/>ണോട്</t></inflection>
        </inflections>
    </pattern>
    <pattern name="114" words="1">
        <pos>noun</pos>
        <suffix>ം</suffix>
        <inflections>
            <inflection case="accusative" number="singular"><t><stem/>ത്തിനെ</t></inflection>
            <inflection case="dative" number="singular"><t><stem/>ത്തിന്</t></inflection>
            <inflection case="genitive" number="singular"><t><stem/>ത്തിന്റെ</t></inflection>
            <inflection case="instrumental" number="singular"><t><stem/>ത്തിനാൽ</t></inflection>
            <inflection case="locative" number="singular"><t><stem/>ത്തിൽ</t></inflection>
            <inflection case="nominative" number="singular"><t><stem/>ം</t></inflection>
            <inflection case="sociative" number="singular"><t><stem/>ത്തിനോട്</t></inflection>
        </inflections>
    </pattern>
    <pattern name="115" words="1">
        <pos>noun</pos>
        <suffix/>
        <inflections>
            <inflection case="accusative" number="singular"><t><stem/>യെ</t></inflection>
            <inflection case="dative" number="singular"><t><stem/>ക്ക്</t></inflection>
            <inflection case="genitive" number="singular"><t><stem/>യുടെ</t></inflection>
            <inflection case="instrumental" number="singular"><t><stem/>യാൽ</t></inflection>
            <inflection case="locative" number="singular"><t><stem/>യിൽ</t></inflection>
            <inflection case="nominative" number="singular"><t><stem/></t></inflection>
            <inflection case="sociative" number="singular"><t><stem/>യോട്</t></inflection>
            <inflection case="vocative" number="singular"><t><stem/>യേ</t></inflection>
            <inflection case="accusative" number="plural"><t><stem/>കളെ</t></inflection>
            <inflection case="dative" number="plural"><t><stem/>കൾക്ക്</t></inflection>
            <inflection case="genitive" number="plural"><t><stem/>കളുടെ</t></inflection>
            <inflection case="instrumental" number="plural"><t><stem/>കളാൽ</t></inflection>
            <inflection case="locative" number="plural"><t><stem/>കളിൽ</t></inflection>
            <inflection case="nominative" number="plural"><t><stem/>കൾ</t></inflection>
            <inflection case="sociative" number="plural"><t><stem/>കളോട്</t></inflection>
            <inflection case="vocative" number="plural"><t><stem/>കളേ</t></inflection>
        </inflections>
    </pattern>
    <pattern name="116" words="1">
        <pos><!-- gender="common" animacy="human" -->noun</pos>
        <suffix/>
        <inflections>
            <inflection case="nominative" animacy="human" number="singular" gender="common"><t><stem/></t></inflection>
        </inflections>
    </pattern>
    <pattern name="117" words="1">
        <pos>noun</pos>
        <suffix>ം</suffix>
        <inflections>
            <inflection case="nominative" number="singular"><t><stem/>ം</t></inflection>
            <inflection number="singular"><t><stem/>ങ്ങൾ</t></inflection>
            <inflection number="plural"><t><stem/>ങ്ങൾ</t></inflection>
        </inflections>
    </pattern>
    <pattern name="118" words="1">
        <pos><!-- gender="feminine" -->noun</pos>
        <suffix/>
        <inflections>
            <inflection case="nominative" number="singular" gender="feminine"><t><stem/></t></inflection>
            <inflection case="nominative" number="plural" gender="feminine"><t><stem/>കൾ</t></inflection>
        </inflections>
    </pattern>
    <pattern name="119" words="1">
        <pos>noun</pos>
        <suffix/>
        <inflections>
            <inflection case="nominative"><t><stem/></t></inflection>
        </inflections>
    </pattern>
    <pattern name="11a" words="1">
        <pos>noun</pos>
        <suffix>ൻ</suffix>
        <inflections>
            <inflection case="accusative" number="singular"><t><stem/>നെ</t></inflection>
            <inflection case="dative" number="singular"><t><stem/>ന്</t></inflection>
            <inflection case="genitive" number="singular"><t><stem/>ന്റെ</t></inflection>
            <inflection case="instrumental" number="singular"><t><stem/>നാൽ</t></inflection>
            <inflection case="locative" number="singular"><t><stem/>നിൽ</t></inflection>
            <inflection case="nominative" number="singular"><t><stem/>ൻ</t></inflection>
            <inflection case="sociative" number="singular"><t><stem/>നോട്</t></inflection>
            <inflection case="vocative" number="singular"><t><stem/>നേ</t></inflection>
        </inflections>
    </pattern>
    <pattern name="11b" words="1">
        <pos>noun</pos>
        <suffix>ൻ</suffix>
        <inflections>
            <inflection case="accusative" number="singular"><t><stem/>നെ</t></inflection>
            <inflection case="dative" number="singular"><t><stem/>ന്</t></inflection>
            <inflection case="genitive" number="singular"><t><stem/>ന്റെ</t></inflection>
            <inflection case="instrumental" number="singular"><t><stem/>നാൽ</t></inflection>
            <inflection case="locative" number="singular"><t><stem/>നിൽ</t></inflection>
            <inflection case="nominative" number="singular"><t><stem/>ൻ</t></inflection>
            <inflection case="sociative" number="singular"><t><stem/>നോട്</t></inflection>
            <inflection case="vocative" number="singular"><t><stem/>നേ</t></inflection>
            <inflection case="accusative" number="plural"><t><stem/>കളേ</t></inflection>
            <inflection case="dative" number="plural"><t><stem/>കൾക്ക്</t></inflection>
            <inflection case="genitive" number="plural"><t><stem/>കളുടെ</t></inflection>
            <inflection case="instrumental" number="plural"><t><stem/>കളോട്</t></inflection>
            <inflection case="locative" number="plural"><t><stem/>കളിൽ</t></inflection>
            <inflection case="nominative" number="plural"><t><stem/>കൾ</t></inflection>
            <inflection case="sociative" number="plural"><t><stem/>കളോട്</t></inflection>
            <inflection case="vocative" number="plural"><t><stem/>കളേ</t></inflection>
        </inflections>
    </pattern>
    <pattern name="11c" words="1">
        <pos>noun</pos>
        <suffix>ം</suffix>
        <inflections>
            <inflection case="accusative" number="singular"><t><stem/>ത്തെ</t></inflection>
            <inflection case="dative" number="singular"><t><stem/>ത്തിന്</t></inflection>
            <inflection case="nominative" number="singular"><t><stem/>ം</t></inflection>
        </inflections>
    </pattern>
    <pattern name="11d" words="1">
        <pos>noun</pos>
        <suffix>ര്</suffix>
        <inflections>
            <inflection case="accusative" number="singular"><t><stem/>രിനെ</t></inflection>
            <inflection case="dative" number="singular"><t><stem/>രിനു്</t></inflection>
            <inflection case="dative" number="singular"><t><stem/>രിന്</t></inflection>
            <inflection case="genitive" number="singular"><t><stem/>രിന്റെ</t></inflection>
            <inflection case="instrumental" number="singular"><t><stem/>രാൽ</t></inflection>
            <inflection case="instrumental" number="singular"><t><stem/>ര്കൊണ്ട്</t></inflection>
            <inflection case="locative" number="singular"><t><stem/>രിങ്കൽ</t></inflection>
            <inflection case="locative" number="singular"><t><stem/>രിൽ</t></inflection>
            <inflection case="nominative" number="singular"><t><stem/>ര്</t></inflection>
            <inflection case="nominative" number="singular"><t><stem/>ർ</t></inflection>
            <inflection case="sociative" number="singular"><t><stem/>രിനോടു്</t></inflection>
            <inflection case="sociative" number="singular"><t><stem/>രിനോട്</t></inflection>
            <inflection case="sociative" number="singular"><t><stem/>രോടു്</t></inflection>
            <inflection case="sociative" number="singular"><t><stem/>രോട്</t></inflection>
            <inflection case="vocative" number="singular"><t><stem/>രേ</t></inflection>
            <inflection case="accusative" number="plural"><t><stem/>രുകളെ</t></inflection>
            <inflection case="dative" number="plural"><t><stem/>രുകൾക്കു്</t></inflection>
            <inflection case="dative" number="plural"><t><stem/>രുകൾക്ക്</t></inflection>
            <inflection case="genitive" number="plural"><t><stem/>രുകളുടെ</t></inflection>
            <inflection case="instrumental" number="plural"><t><stem/>രുകളാൽ</t></inflection>
            <inflection case="instrumental" number="plural"><t><stem/>രുകൾക്കൊണ്ട്</t></inflection>
            <inflection case="locative" number="plural"><t><stem/>രുകളിങ്കൽ</t></inflection>
            <inflection case="locative" number="plural"><t><stem/>രുകളിൽ</t></inflection>
        </inflections>
    </pattern>
    <pattern name="11e" words="1">
        <pos>noun</pos>
        <suffix/>
        <inflections>
            <inflection case="accusative" number="singular"><t><stem/>യെ</t></inflection>
            <inflection case="dative" number="singular"><t><stem/>ക്കു്</t></inflection>
            <inflection case="dative" number="singular"><t><stem/>ക്ക്</t></inflection>
            <inflection case="genitive" number="singular"><t><stem/>യുടെ</t></inflection>
            <inflection case="instrumental" number="singular"><t><stem/>കൊണ്ട്</t></inflection>
            <inflection case="instrumental" number="singular"><t><stem/>യാൽ</t></inflection>
            <inflection case="locative" number="singular"><t><stem/>യിൽ</t></inflection>
            <inflection case="sociative" number="singular"><t><stem/>യോടു്</t></inflection>
            <inflection case="sociative" number="singular"><t><stem/>യോട്</t></inflection>
            <inflection case="vocative" number="singular"><t><stem/>യേ</t></inflection>
            <inflection case="accusative" number="plural"><t><stem/>കളെ</t></inflection>
            <inflection case="dative" number="plural"><t><stem/>കൾക്കു്</t></inflection>
            <inflection case="dative" number="plural"><t><stem/>കൾക്ക്</t></inflection>
            <inflection case="genitive" number="plural"><t><stem/>കളുടെ</t></inflection>
            <inflection case="instrumental" number="plural"><t><stem/>കളാൽ</t></inflection>
            <inflection case="instrumental" number="plural"><t><stem/>കൾക്കൊണ്ട്</t></inflection>
            <inflection case="locative" number="plural"><t><stem/>കളിങ്കൽ</t></inflection>
            <inflection case="locative" number="plural"><t><stem/>കളിൽ</t></inflection>
            <inflection><t><stem/></t></inflection>
        </inflections>
    </pattern>
    <pattern name="11f" words="1">
        <pos>noun</pos>
        <suffix/>
        <inflections>
            <inflection case="accusative" number="singular"><t><stem/>വിനെ</t></inflection>
            <inflection case="dative" number="singular"><t><stem/>വിന്</t></inflection>
            <inflection case="genitive" number="singular"><t><stem/>വിന്റെ</t></inflection>
            <inflection case="instrumental" number="singular"><t><stem/>വിനാൽ</t></inflection>
            <inflection case="locative" number="singular"><t><stem/>വിൽ</t></inflection>
            <inflection case="nominative" number="singular"><t><stem/></t></inflection>
            <inflection case="sociative" number="singular"><t><stem/>വിനോട്</t></inflection>
        </inflections>
    </pattern>
    <pattern name="120" words="1">
        <pos>noun</pos>
        <suffix/>
        <inflections>
            <inflection case="accusative" number="singular"><t><stem/>യെ</t></inflection>
            <inflection case="dative" number="singular"><t><stem/>ക്കു്</t></inflection>
            <inflection case="dative" number="singular"><t><stem/>ക്ക്</t></inflection>
            <inflection case="dative" number="singular"><t><stem/>യ്ക്കു്</t></inflection>
            <inflection case="dative" number="singular"><t><stem/>യ്ക്ക്</t></inflection>
            <inflection case="genitive" number="singular"><t><stem/>യുടെ</t></inflection>
            <inflection case="instrumental" number="singular"><t><stem/>കൊണ്ട്</t></inflection>
            <inflection case="instrumental" number="singular"><t><stem/>യാൽ</t></inflection>
            <inflection case="locative" number="singular"><t><stem/>യില്‍</t></inflection>
            <inflection case="locative" number="singular"><t><stem/>യിൽ</t></inflection>
            <inflection case="nominative" number="singular"><t><stem/></t></inflection>
            <inflection case="sociative" number="singular"><t><stem/>യോടു്</t></inflection>
            <inflection case="sociative" number="singular"><t><stem/>യോട്</t></inflection>
            <inflection case="vocative" number="singular"><t><stem/>യേ</t></inflection>
            <inflection case="accusative" number="plural"><t><stem/>കളെ</t></inflection>
            <inflection case="dative" number="plural"><t><stem/>കൾക്കു്</t></inflection>
            <inflection case="dative" number="plural"><t><stem/>കൾക്ക്</t></inflection>
            <inflection case="genitive" number="plural"><t><stem/>കളുടെ</t></inflection>
            <inflection case="instrumental" number="plural"><t><stem/>കളാൽ</t></inflection>
            <inflection case="instrumental" number="plural"><t><stem/>കൾക്കൊണ്ട്</t></inflection>
            <inflection case="locative" number="plural"><t><stem/>കളിങ്കൽ</t></inflection>
            <inflection case="locative" number="plural"><t><stem/>കളിൽ</t></inflection>
            <inflection case="nominative" number="plural"><t><stem/>കൾ</t></inflection>
            <inflection case="sociative" number="plural"><t><stem/>കളോട്</t></inflection>
            <inflection case="vocative" number="plural"><t><stem/>കളേ</t></inflection>
            <inflection number="singular"><t><stem/></t></inflection>
        </inflections>
    </pattern>
    <pattern name="121" words="1">
        <pos><!-- gender="neuter" -->noun</pos>
        <suffix/>
        <inflections>
            <inflection case="accusative" number="singular" gender="neuter"><t><stem/>യെ</t></inflection>
            <inflection case="dative" number="singular" gender="neuter"><t><stem/>ക്കു്</t></inflection>
            <inflection case="dative" number="singular" gender="neuter"><t><stem/>ക്ക്</t></inflection>
            <inflection case="dative" number="singular" gender="neuter"><t><stem/>യ്ക്കു്</t></inflection>
            <inflection case="dative" number="singular" gender="neuter"><t><stem/>യ്ക്ക്</t></inflection>
            <inflection case="genitive" number="singular" gender="neuter"><t><stem/>യുടെ</t></inflection>
            <inflection case="instrumental" number="singular" gender="neuter"><t><stem/>കൊണ്ട്</t></inflection>
            <inflection case="instrumental" number="singular" gender="neuter"><t><stem/>യാൽ</t></inflection>
            <inflection case="locative" number="singular" gender="neuter"><t><stem/>യിൽ</t></inflection>
            <inflection case="sociative" number="singular" gender="neuter"><t><stem/>യോടു്</t></inflection>
            <inflection case="sociative" number="singular" gender="neuter"><t><stem/>യോട്</t></inflection>
            <inflection case="vocative" number="singular" gender="neuter"><t><stem/>യേ</t></inflection>
            <inflection case="accusative" number="plural" gender="neuter"><t><stem/>കളെ</t></inflection>
            <inflection case="dative" number="plural" gender="neuter"><t><stem/>കൾക്കു്</t></inflection>
            <inflection case="dative" number="plural" gender="neuter"><t><stem/>കൾക്ക്</t></inflection>
            <inflection case="genitive" number="plural" gender="neuter"><t><stem/>കളുടെ</t></inflection>
            <inflection case="instrumental" number="plural" gender="neuter"><t><stem/>കളാൽ</t></inflection>
            <inflection case="instrumental" number="plural" gender="neuter"><t><stem/>കൾക്കൊണ്ട്</t></inflection>
            <inflection case="locative" number="plural" gender="neuter"><t><stem/>കളിങ്കൽ</t></inflection>
            <inflection case="locative" number="plural" gender="neuter"><t><stem/>കളിൽ</t></inflection>
            <inflection number="singular" gender="neuter"><t><stem/></t></inflection>
        </inflections>
    </pattern>
    <pattern name="122" words="1">
        <pos>noun</pos>
        <suffix/>
        <inflections>
            <inflection case="accusative" number="singular"><t><stem/>വിനെ</t></inflection>
            <inflection case="accusative" number="singular"><t><stem/>വെ</t></inflection>
            <inflection case="dative" number="singular"><t><stem/>ക്കു്</t></inflection>
            <inflection case="dative" number="singular"><t><stem/>ക്ക്</t></inflection>
            <inflection case="dative" number="singular"><t><stem/>വിന്</t></inflection>
            <inflection case="genitive" number="singular"><t><stem/>യുടെ</t></inflection>
            <inflection case="genitive" number="singular"><t><stem/>വിന്റെ</t></inflection>
            <inflection case="instrumental" number="singular"><t><stem/>കൊണ്ട്</t></inflection>
            <inflection case="instrumental" number="singular"><t><stem/>വാൽ</t></inflection>
            <inflection case="instrumental" number="singular"><t><stem/>വിനാൽ</t></inflection>
            <inflection case="locative" number="singular"><t><stem/>വിൽ</t></inflection>
            <inflection case="nominative" number="singular"><t><stem/></t></inflection>
            <inflection case="sociative" number="singular"><t><stem/>വിനോട്</t></inflection>
            <inflection case="sociative" number="singular"><t><stem/>വോടു്</t></inflection>
            <inflection case="sociative" number="singular"><t><stem/>വോട്</t></inflection>
            <inflection case="vocative" number="singular"><t><stem/>വേ</t></inflection>
            <inflection case="accusative" number="plural"><t><stem/>കളെ</t></inflection>
            <inflection case="dative" number="plural"><t><stem/>കൾക്കു്</t></inflection>
            <inflection case="dative" number="plural"><t><stem/>കൾക്ക്</t></inflection>
            <inflection case="genitive" number="plural"><t><stem/>കളുടെ</t></inflection>
            <inflection case="instrumental" number="plural"><t><stem/>കളാൽ</t></inflection>
            <inflection case="instrumental" number="plural"><t><stem/>കൾക്കൊണ്ട്</t></inflection>
            <inflection case="locative" number="plural"><t><stem/>കളിങ്കൽ</t></inflection>
            <inflection case="locative" number="plural"><t><stem/>കളിൽ</t></inflection>
        </inflections>
    </pattern>
    <pattern name="123" words="1">
        <pos>noun</pos>
        <suffix>മാൻ</suffix>
        <inflections>
            <inflection case="accusative" number="singular"><t><stem/>മാനെ</t></inflection>
            <inflection case="dative" number="singular"><t><stem/>മാന്</t></inflection>
            <inflection case="genitive" number="singular"><t><stem/>മാന്റെ</t></inflection>
            <inflection case="instrumental" number="singular"><t><stem/>മാനാൽ</t></inflection>
            <inflection case="locative" number="singular"><t><stem/>മാനിൽ</t></inflection>
            <inflection case="nominative" number="singular"><t><stem/>മാൻ</t></inflection>
            <inflection case="sociative" number="singular"><t><stem/>ൈമാനോട്</t></inflection>
        </inflections>
    </pattern>
    <pattern name="124" words="1">
        <pos>noun</pos>
        <suffix>്</suffix>
        <inflections>
            <inflection case="accusative" number="singular"><t><stem/>ിനെ</t></inflection>
            <inflection case="dative" number="singular"><t><stem/>ിനു്</t></inflection>
            <inflection case="dative" number="singular"><t><stem/>ിന്</t></inflection>
            <inflection case="genitive" number="singular"><t><stem/>ിന്റെ</t></inflection>
            <inflection case="instrumental" number="singular"><t><stem/>ാൽ</t></inflection>
            <inflection case="instrumental" number="singular"><t><stem/>്കൊണ്ട്</t></inflection>
            <inflection case="locative" number="singular"><t><stem/>ിങ്കൽ</t></inflection>
            <inflection case="locative" number="singular"><t><stem/>ിൽ</t></inflection>
            <inflection case="nominative" number="singular"><t><stem/>്</t></inflection>
            <inflection case="sociative" number="singular"><t><stem/>ിനോടു്</t></inflection>
            <inflection case="sociative" number="singular"><t><stem/>ിനോട്</t></inflection>
            <inflection case="sociative" number="singular"><t><stem/>ോടു്</t></inflection>
            <inflection case="sociative" number="singular"><t><stem/>ോട്</t></inflection>
            <inflection case="vocative" number="singular"><t><stem/>േ</t></inflection>
            <inflection case="accusative" number="plural"><t><stem/>ുകളെ</t></inflection>
            <inflection case="dative" number="plural"><t><stem/>ുകൾക്കു്</t></inflection>
            <inflection case="dative" number="plural"><t><stem/>ുകൾക്ക്</t></inflection>
            <inflection case="genitive" number="plural"><t><stem/>ുകളുടെ</t></inflection>
            <inflection case="instrumental" number="plural"><t><stem/>ുകളാൽ</t></inflection>
            <inflection case="instrumental" number="plural"><t><stem/>ുകൾക്കൊണ്ട്</t></inflection>
            <inflection case="locative" number="plural"><t><stem/>ുകളിങ്കൽ</t></inflection>
            <inflection case="locative" number="plural"><t><stem/>ുകളിൽ</t></inflection>
            <inflection case="nominative" number="plural"><t><stem/>ുകൾ</t></inflection>
            <inflection case="sociative" number="plural"><t><stem/>ുകളോട്</t></inflection>
            <inflection number="singular"><t><stem/>്</t></inflection>
        </inflections>
    </pattern>
    <pattern name="125" words="1">
        <pos>noun</pos>
        <suffix>ൽ</suffix>
        <inflections>
            <inflection case="accusative" number="singular"><t><stem/>ലിനെ</t></inflection>
            <inflection case="dative" number="singular"><t><stem/>ലിനു്</t></inflection>
            <inflection case="dative" number="singular"><t><stem/>ലിന്</t></inflection>
            <inflection case="genitive" number="singular"><t><stem/>ലിന്റെ</t></inflection>
            <inflection case="genitive" number="singular"><t><stem/>ലുടെ</t></inflection>
            <inflection case="instrumental" number="singular"><t><stem/>ലാൽ</t></inflection>
            <inflection case="locative" number="singular"><t><stem/>ലിങ്കൽ</t></inflection>
            <inflection case="locative" number="singular"><t><stem/>ലിൽ</t></inflection>
            <inflection case="nominative" number="singular"><t><stem/>ൽ</t></inflection>
            <inflection case="sociative" number="singular"><t><stem/>ലോടു്</t></inflection>
            <inflection case="sociative" number="singular"><t><stem/>ലോട്</t></inflection>
            <inflection case="accusative" number="plural"><t><stem/>ലുകളെ</t></inflection>
            <inflection case="dative" number="plural"><t><stem/>ലുകൾക്കു്</t></inflection>
            <inflection case="dative" number="plural"><t><stem/>ലുകൾക്ക്</t></inflection>
            <inflection case="genitive" number="plural"><t><stem/>ലുകളുടെ</t></inflection>
            <inflection case="instrumental" number="plural"><t><stem/>ലുകളാൽ</t></inflection>
            <inflection case="locative" number="plural"><t><stem/>ലുകളിങ്കൽ</t></inflection>
            <inflection case="locative" number="plural"><t><stem/>ലുകളിൽ</t></inflection>
            <inflection case="nominative" number="plural"><t><stem/>ലുകൾ</t></inflection>
            <inflection case="sociative" number="plural"><t><stem/>ലുകളോട്</t></inflection>
            <inflection number="singular"><t><stem/>ൽ</t></inflection>
        </inflections>
    </pattern>
    <pattern name="126" words="1">
        <pos>noun</pos>
        <suffix>ൾ</suffix>
        <inflections>
            <inflection case="accusative" number="singular"><t><stem/>ളെ</t></inflection>
            <inflection case="dative" number="singular"><t><stem/>ൾക്കു്</t></inflection>
            <inflection case="dative" number="singular"><t><stem/>ൾക്ക്</t></inflection>
            <inflection case="genitive" number="singular"><t><stem/>ളിന്റെ</t></inflection>
            <inflection case="genitive" number="singular"><t><stem/>ളുടെ</t></inflection>
            <inflection case="instrumental" number="singular"><t><stem/>ളാൽ</t></inflection>
            <inflection case="instrumental" number="singular"><t><stem/>ൾക്കൊണ്ട്</t></inflection>
            <inflection case="locative" number="singular"><t><stem/>ളിങ്കൽ</t></inflection>
            <inflection case="locative" number="singular"><t><stem/>ളിൽ</t></inflection>
            <inflection case="sociative" number="singular"><t><stem/>ളോടു്</t></inflection>
            <inflection case="sociative" number="singular"><t><stem/>ളോട്</t></inflection>
            <inflection case="accusative" number="plural"><t><stem/>ളുകളെ</t></inflection>
            <inflection case="dative" number="plural"><t><stem/>ളുകൾക്കു്</t></inflection>
            <inflection case="dative" number="plural"><t><stem/>ളുകൾക്ക്</t></inflection>
            <inflection case="genitive" number="plural"><t><stem/>ളുകളുടെ</t></inflection>
            <inflection case="instrumental" number="plural"><t><stem/>ളുകളാൽ</t></inflection>
            <inflection case="instrumental" number="plural"><t><stem/>ളുകൾക്കൊണ്ട്</t></inflection>
            <inflection case="locative" number="plural"><t><stem/>ളുകളിങ്കൽ</t></inflection>
            <inflection case="locative" number="plural"><t><stem/>ളുകളിൽ</t></inflection>
            <inflection number="singular"><t><stem/>ൾ</t></inflection>
        </inflections>
    </pattern>
    <pattern name="127" words="1">
        <pos>noun</pos>
        <suffix/>
        <inflections>
            <inflection case="accusative" number="singular"><t><stem/>യെ</t></inflection>
            <inflection case="nominative" number="singular"><t><stem/></t></inflection>
            <inflection case="nominative" number="plural"><t><stem/>കൾ</t></inflection>
        </inflections>
    </pattern>
    <pattern name="128" words="1">
        <pos>noun</pos>
        <suffix>്</suffix>
        <inflections>
            <inflection case="nominative" number="plural"><t><stem/>ുകൾ</t></inflection>
            <inflection number="singular"><t><stem/>്</t></inflection>
        </inflections>
    </pattern>
    <pattern name="129" words="1">
        <pos>noun</pos>
        <suffix/>
        <inflections>
            <inflection case="accusative" number="singular"><t><stem/>വെ</t></inflection>
            <inflection case="dative" number="singular"><t><stem/>ക്കു്</t></inflection>
            <inflection case="genitive" number="singular"><t><stem/>യുടെ</t></inflection>
            <inflection case="instrumental" number="singular"><t><stem/>കൊണ്ട്</t></inflection>
            <inflection case="instrumental" number="singular"><t><stem/>വാൽ</t></inflection>
            <inflection case="locative" number="singular"><t><stem/>വിൽ</t></inflection>
            <inflection case="nominative" number="singular"><t><stem/></t></inflection>
            <inflection case="sociative" number="singular"><t><stem/>വോടു്</t></inflection>
            <inflection case="sociative" number="singular"><t><stem/>വോട്</t></inflection>
            <inflection case="vocative" number="singular"><t><stem/>വേ</t></inflection>
            <inflection case="accusative" number="plural"><t><stem/>കളെ</t></inflection>
            <inflection case="dative" number="plural"><t><stem/>കൾക്കു്</t></inflection>
            <inflection case="genitive" number="plural"><t><stem/>കളുടെ</t></inflection>
            <inflection case="instrumental" number="plural"><t><stem/>കളാൽ</t></inflection>
            <inflection case="instrumental" number="plural"><t><stem/>കൾക്കൊണ്ട്</t></inflection>
            <inflection case="locative" number="plural"><t><stem/>കളിങ്കൽ</t></inflection>
            <inflection case="nominative" number="plural"><t><stem/>ക്കളാൽ</t></inflection>
            <inflection number="singular"><t><stem/></t></inflection>
        </inflections>
    </pattern>
    <pattern name="12a" words="1">
        <pos>noun</pos>
        <suffix>്</suffix>
        <inflections>
            <inflection case="accusative" number="singular"><t><stem/>ിനെ</t></inflection>
            <inflection case="dative" number="singular"><t><stem/>ിന്</t></inflection>
            <inflection case="genitive" number="singular"><t><stem/>ിന്റെ</t></inflection>
            <inflection case="instrumental" number="singular"><t><stem/>ിനാൽ</t></inflection>
            <inflection case="locative" number="singular"><t><stem/>ിൽ</t></inflection>
            <inflection case="nominative" number="singular"><t><stem/>്</t></inflection>
            <inflection case="sociative" number="singular"><t><stem/>ിനോട്</t></inflection>
            <inflection case="accusative" number="plural"><t><stem/>ുകൾ</t></inflection>
            <inflection case="dative" number="plural"><t><stem/>ുകളെ</t></inflection>
            <inflection case="genitive" number="plural"><t><stem/>ുകളാൽ</t></inflection>
            <inflection case="instrumental" number="plural"><t><stem/>ുകളോട്</t></inflection>
            <inflection case="locative" number="plural"><t><stem/>ുകൾക്ക്</t></inflection>
            <inflection case="sociative" number="plural"><t><stem/>ുകളിൽ</t></inflection>
            <inflection case="vocative" number="plural"><t><stem/>ുകളുടെ</t></inflection>
        </inflections>
    </pattern>
    <pattern name="12b" words="1">
        <pos>noun</pos>
        <suffix>തി</suffix>
        <inflections>
            <inflection case="accusative" number="singular"><t><stem/>തിയെ</t></inflection>
            <inflection case="dative" number="singular"><t><stem/>തിക്ക്</t></inflection>
            <inflection case="genitive" number="singular"><t><stem/>തിയുടെ</t></inflection>
            <inflection case="instrumental" number="singular"><t><stem/>തിയാൽ</t></inflection>
            <inflection case="locative" number="singular"><t><stem/>തിയിൽ</t></inflection>
            <inflection case="nominative" number="singular"><t><stem/>തി</t></inflection>
            <inflection case="nominative" number="singular"><t><stem/>‌തി</t></inflection>
            <inflection case="sociative" number="singular"><t><stem/>തിയോട്</t></inflection>
            <inflection case="accusative" number="plural"><t><stem/>തികളെ</t></inflection>
            <inflection case="dative" number="plural"><t><stem/>തികൾക്ക്</t></inflection>
            <inflection case="genitive" number="plural"><t><stem/>തികളുടെ</t></inflection>
            <inflection case="instrumental" number="plural"><t><stem/>തികളാൽ</t></inflection>
            <inflection case="locative" number="plural"><t><stem/>തികളിൽ</t></inflection>
            <inflection case="nominative" number="plural"><t><stem/>തികൾ</t></inflection>
            <inflection case="sociative" number="plural"><t><stem/>തികളോട്</t></inflection>
        </inflections>
    </pattern>
    <pattern name="12c" words="1">
        <pos>noun</pos>
        <suffix>ൺ</suffix>
        <inflections>
            <inflection case="accusative" number="singular"><t><stem/>ണിനെ</t></inflection>
            <inflection case="dative" number="singular"><t><stem/>ണിന്</t></inflection>
            <inflection case="genitive" number="singular"><t><stem/>ണിന്റെ</t></inflection>
            <inflection case="instrumental" number="singular"><t><stem/>ണിനാൽ</t></inflection>
            <inflection case="locative" number="singular"><t><stem/>ണിൽ</t></inflection>
            <inflection case="nominative" number="singular"><t><stem/>ൺ</t></inflection>
            <inflection case="sociative" number="singular"><t><stem/>ണിനോട്</t></inflection>
            <inflection case="vocative" number="singular"><t><stem/>ണുകൾ</t></inflection>
            <inflection case="accusative" number="plural"><t><stem/>ണുകൾക്ക്</t></inflection>
            <inflection case="dative" number="plural"><t><stem/>ണുകളിൽ</t></inflection>
            <inflection case="instrumental" number="plural"><t><stem/>ണുകളുടെ</t></inflection>
            <inflection case="locative" number="plural"><t><stem/>ണുകളോട്</t></inflection>
            <inflection case="nominative" number="plural"><t><stem/>ണുകളെ</t></inflection>
            <inflection case="sociative" number="plural"><t><stem/>ണുകളാൽ</t></inflection>
        </inflections>
    </pattern>
    <pattern name="12d" words="1">
        <pos>noun</pos>
        <suffix>്‌</suffix>
        <inflections>
            <inflection case="accusative" number="singular"><t><stem/>ിനെ</t></inflection>
            <inflection case="dative" number="singular"><t><stem/>ിന്</t></inflection>
            <inflection case="genitive" number="singular"><t><stem/>ിന്റെ</t></inflection>
            <inflection case="instrumental" number="singular"><t><stem/>ിനാൽ</t></inflection>
            <inflection case="locative" number="singular"><t><stem/>ിൽ</t></inflection>
            <inflection case="nominative" number="singular"><t><stem/>്‌</t></inflection>
            <inflection case="sociative" number="singular"><t><stem/>ിനോട്</t></inflection>
            <inflection case="vocative" number="singular"><t><stem/>േ</t></inflection>
            <inflection case="accusative" number="plural"><t><stem/>ുകളെ</t></inflection>
            <inflection case="dative" number="plural"><t><stem/>ുകൾക്ക്</t></inflection>
            <inflection case="genitive" number="plural"><t><stem/>ുകളുടെ</t></inflection>
            <inflection case="instrumental" number="plural"><t><stem/>ുകളാൽ</t></inflection>
            <inflection case="locative" number="plural"><t><stem/>ുകളിൽ</t></inflection>
            <inflection case="nominative" number="plural"><t><stem/>ുകൾ</t></inflection>
            <inflection case="sociative" number="plural"><t><stem/>ുകളോട്</t></inflection>
            <inflection case="vocative" number="plural"><t><stem/>ുകളേ</t></inflection>
        </inflections>
    </pattern>
    <pattern name="12e" words="1">
        <pos>noun</pos>
        <suffix>ൻ</suffix>
        <inflections>
            <inflection case="accusative" number="singular"><t><stem/>നെ</t></inflection>
            <inflection case="dative" number="singular"><t><stem/>ന്</t></inflection>
            <inflection case="genitive" number="singular"><t><stem/>ൻ്റെ</t></inflection>
            <inflection case="instrumental" number="singular"><t><stem/>നാൽ</t></inflection>
            <inflection case="locative" number="singular"><t><stem/>നിൽ</t></inflection>
            <inflection case="nominative" number="singular"><t><stem/>ൻ</t></inflection>
            <inflection case="sociative" number="singular"><t><stem/>നോട്</t></inflection>
            <inflection case="vocative" number="singular"><t><stem/>നേ</t></inflection>
        </inflections>
    </pattern>
    <pattern name="12f" words="1">
        <pos>noun</pos>
        <suffix>ം</suffix>
        <inflections>
            <inflection case="accusative" number="singular"><t><stem/>ത്തിനെ</t></inflection>
            <inflection case="dative" number="singular"><t><stem/>ന്</t></inflection>
            <inflection case="genitive" number="singular"><t><stem/>ത്തിന്റെ</t></inflection>
            <inflection case="instrumental" number="singular"><t><stem/>ത്താൽ</t></inflection>
            <inflection case="locative" number="singular"><t><stem/>ത്തിൽ</t></inflection>
            <inflection case="nominative" number="singular"><t><stem/>ം</t></inflection>
            <inflection case="sociative" number="singular"><t><stem/>ത്തിനോട്</t></inflection>
            <inflection case="vocative" number="singular"><t><stem/>മേ</t></inflection>
            <inflection case="accusative" number="plural"><t><stem/>ങ്ങളെ</t></inflection>
            <inflection case="dative" number="plural"><t><stem/>ങ്ങൾക്ക്</t></inflection>
            <inflection case="genitive" number="plural"><t><stem/>ങ്ങളുടെ</t></inflection>
            <inflection case="instrumental" number="plural"><t><stem/>ങ്ങളാൽ</t></inflection>
            <inflection case="locative" number="plural"><t><stem/>ങ്ങളിൽ</t></inflection>
            <inflection case="nominative" number="plural"><t><stem/>ങ്ങൾ</t></inflection>
            <inflection case="sociative" number="plural"><t><stem/>ങ്ങളോട്</t></inflection>
            <inflection case="vocative" number="plural"><t><stem/>ങ്ങളേ</t></inflection>
        </inflections>
    </pattern>
    <pattern name="130" words="1">
        <pos>noun</pos>
        <suffix/>
        <inflections>
            <inflection case="accusative" number="singular"><t><stem/>യെ</t></inflection>
            <inflection case="dative" number="singular"><t><stem/>യ്ക്ക്</t></inflection>
            <inflection case="genitive" number="singular"><t><stem/>യുടെ</t></inflection>
            <inflection case="instrumental" number="singular"><t><stem/>യാൽ</t></inflection>
            <inflection case="locative" number="singular"><t><stem/>യിൽ</t></inflection>
            <inflection case="nominative" number="singular"><t><stem/></t></inflection>
            <inflection case="sociative" number="singular"><t><stem/>യോട്</t></inflection>
            <inflection case="vocative" number="singular"><t><stem/>േ</t></inflection>
            <inflection case="nominative" number="plural"><t><stem/>കൾ</t></inflection>
        </inflections>
    </pattern>
    <pattern name="131" words="1">
        <pos>noun</pos>
        <suffix>ം</suffix>
        <inflections>
            <inflection case="accusative" number="singular"><t><stem/>ത്തിനെ</t></inflection>
            <inflection case="accusative" number="singular"><t><stem/>ത്തെ</t></inflection>
            <inflection case="dative" number="singular"><t><stem/>ത്തിനു്</t></inflection>
            <inflection case="dative" number="singular"><t><stem/>ത്തിന്</t></inflection>
            <inflection case="genitive" number="singular"><t><stem/>ത്തിന്റെ</t></inflection>
            <inflection case="instrumental" number="singular"><t><stem/>ംകൊണ്ട്</t></inflection>
            <inflection case="instrumental" number="singular"><t><stem/>മാൽ</t></inflection>
            <inflection case="locative" number="singular"><t><stem/>ത്തിൽ</t></inflection>
            <inflection case="nominative" number="singular"><t><stem/>ം</t></inflection>
            <inflection case="vocative" number="singular"><t><stem/>മേ</t></inflection>
            <inflection case="accusative" number="plural"><t><stem/>ങ്ങളെ</t></inflection>
            <inflection case="dative" number="plural"><t><stem/>ങ്ങൾക്കു്</t></inflection>
            <inflection case="dative" number="plural"><t><stem/>ങ്ങൾക്ക്</t></inflection>
            <inflection case="genitive" number="plural"><t><stem/>ങ്ങളുടെ</t></inflection>
            <inflection case="instrumental" number="plural"><t><stem/>ങ്ങളാൽ</t></inflection>
            <inflection case="instrumental" number="plural"><t><stem/>ങ്ങൾക്കൊണ്ട്</t></inflection>
            <inflection case="locative" number="plural"><t><stem/>ങ്ങളിങ്കൽ</t></inflection>
            <inflection case="locative" number="plural"><t><stem/>ങ്ങളിൽ</t></inflection>
            <inflection case="locative" number="singular"><t><stem/>ത്തിങ്കൽ</t></inflection>
        </inflections>
    </pattern>
    <pattern name="132" words="1">
        <pos>noun</pos>
        <suffix/>
        <inflections>
            <inflection case="accusative" number="singular"><t><stem/>വെ</t></inflection>
            <inflection case="dative" number="singular"><t><stem/>ക്കു്</t></inflection>
            <inflection case="dative" number="singular"><t><stem/>ക്ക്</t></inflection>
            <inflection case="genitive" number="singular"><t><stem/>യുടെ</t></inflection>
            <inflection case="instrumental" number="singular"><t><stem/>കൊണ്ട്</t></inflection>
            <inflection case="instrumental" number="singular"><t><stem/>വാൽ</t></inflection>
            <inflection case="locative" number="singular"><t><stem/>വിൽ</t></inflection>
            <inflection case="nominative" number="singular"><t><stem/></t></inflection>
            <inflection case="sociative" number="singular"><t><stem/>വോടു്</t></inflection>
            <inflection case="sociative" number="singular"><t><stem/>വോട്</t></inflection>
            <inflection case="vocative" number="singular"><t><stem/>വേ</t></inflection>
            <inflection case="accusative" number="plural"><t><stem/>കളെ</t></inflection>
            <inflection case="dative" number="plural"><t><stem/>കൾക്കു്</t></inflection>
            <inflection case="dative" number="plural"><t><stem/>കൾക്ക്</t></inflection>
            <inflection case="genitive" number="plural"><t><stem/>കളുടെ</t></inflection>
            <inflection case="instrumental" number="plural"><t><stem/>കളാൽ</t></inflection>
            <inflection case="instrumental" number="plural"><t><stem/>കൾക്കൊണ്ട്</t></inflection>
            <inflection case="locative" number="plural"><t><stem/>കളിങ്കൽ</t></inflection>
            <inflection case="locative" number="plural"><t><stem/>കളിൽ</t></inflection>
            <inflection number="singular"><t><stem/></t></inflection>
        </inflections>
    </pattern>
    <pattern name="133" words="1">
        <pos>noun</pos>
        <suffix>ൾ</suffix>
        <inflections>
            <inflection case="vocative" number="singular" gender="common"><t><stem/>്കൾ</t></inflection>
            <inflection case="nominative" number="plural" gender="common"><t><stem/>്കളെ</t></inflection>
            <inflection case="sociative" number="plural" gender="common"><t><stem/>്കളോട്</t></inflection>
            <inflection case="vocative" number="plural" gender="common"><t><stem/>്കളേ</t></inflection>
            <inflection case="accusative" number="singular"><t><stem/>ളെ</t></inflection>
            <inflection case="dative" number="singular"><t><stem/>ൾക്കു്</t></inflection>
            <inflection case="dative" number="singular"><t><stem/>ൾക്ക്</t></inflection>
            <inflection case="genitive" number="singular"><t><stem/>ളിന്റെ</t></inflection>
            <inflection case="genitive" number="singular"><t><stem/>ളുടെ</t></inflection>
            <inflection case="instrumental" number="singular"><t><stem/>ളാൽ</t></inflection>
            <inflection case="instrumental" number="singular"><t><stem/>ൾക്കൊണ്ട്</t></inflection>
            <inflection case="locative" number="singular"><t><stem/>ളിങ്കൽ</t></inflection>
            <inflection case="locative" number="singular"><t><stem/>ളിൽ</t></inflection>
            <inflection case="nominative" number="singular"><t><stem/>ൾ</t></inflection>
            <inflection case="sociative" number="singular"><t><stem/>ളോടു്</t></inflection>
            <inflection case="sociative" number="singular"><t><stem/>ളോട്</t></inflection>
            <inflection case="accusative" number="plural"><t><stem/>ളുകളെ</t></inflection>
            <inflection case="dative" number="plural"><t><stem/>ളുകൾക്കു്</t></inflection>
            <inflection case="dative" number="plural"><t><stem/>ളുകൾക്ക്</t></inflection>
            <inflection case="genitive" number="plural"><t><stem/>ളുകളുടെ</t></inflection>
            <inflection case="instrumental" number="plural"><t><stem/>ളുകളാൽ</t></inflection>
            <inflection case="instrumental" number="plural"><t><stem/>ളുകൾക്കൊണ്ട്</t></inflection>
            <inflection case="locative" number="plural"><t><stem/>ളുകളിങ്കൽ</t></inflection>
            <inflection case="locative" number="plural"><t><stem/>ളുകളിൽ</t></inflection>
            <inflection number="singular"><t><stem/>ൾ</t></inflection>
        </inflections>
    </pattern>
    <pattern name="134" words="1">
        <pos>noun</pos>
        <suffix>്</suffix>
        <inflections>
            <inflection case="accusative" number="singular"><t><stem/>ിനെ</t></inflection>
            <inflection case="dative" number="singular"><t><stem/>ിനു്</t></inflection>
            <inflection case="dative" number="singular"><t><stem/>ിന്</t></inflection>
            <inflection case="genitive" number="singular"><t><stem/>ിന്റെ</t></inflection>
            <inflection case="instrumental" number="singular"><t><stem/>ാൽ</t></inflection>
            <inflection case="locative" number="singular"><t><stem/>ിങ്കൽ</t></inflection>
            <inflection case="locative" number="singular"><t><stem/>ിൽ</t></inflection>
            <inflection case="sociative" number="singular"><t><stem/>ിനോടു്</t></inflection>
            <inflection case="sociative" number="singular"><t><stem/>ിനോട്</t></inflection>
            <inflection case="sociative" number="singular"><t><stem/>ോടു്</t></inflection>
            <inflection case="sociative" number="singular"><t><stem/>ോട്</t></inflection>
            <inflection case="vocative" number="singular"><t><stem/>േ</t></inflection>
            <inflection case="accusative" number="plural"><t><stem/>ുകളെ</t></inflection>
            <inflection case="dative" number="plural"><t><stem/>ുകൾക്കു്</t></inflection>
            <inflection case="dative" number="plural"><t><stem/>ുകൾക്ക്</t></inflection>
            <inflection case="genitive" number="plural"><t><stem/>ുകളുടെ</t></inflection>
            <inflection case="instrumental" number="plural"><t><stem/>ുകളാൽ</t></inflection>
            <inflection case="locative" number="plural"><t><stem/>ുകളിങ്കൽ</t></inflection>
            <inflection case="locative" number="plural"><t><stem/>ുകളിൽ</t></inflection>
            <inflection number="singular"><t><stem/>്</t></inflection>
        </inflections>
    </pattern>
    <pattern name="135" words="1">
        <pos>noun</pos>
        <suffix/>
        <inflections>
            <inflection case="accusative" number="singular"><t><stem/>യെ</t></inflection>
            <inflection case="dative" number="singular"><t><stem/>ക്കു്</t></inflection>
            <inflection case="dative" number="singular"><t><stem/>ക്ക്</t></inflection>
            <inflection case="dative" number="singular"><t><stem/>യ്ക്കു്</t></inflection>
            <inflection case="dative" number="singular"><t><stem/>യ്ക്ക്</t></inflection>
            <inflection case="genitive" number="singular"><t><stem/>യുടെ</t></inflection>
            <inflection case="instrumental" number="singular"><t><stem/>കൊണ്ട്</t></inflection>
            <inflection case="instrumental" number="singular"><t><stem/>യാൽ</t></inflection>
            <inflection case="locative" number="singular"><t><stem/>യിൽ</t></inflection>
            <inflection case="nominative" number="singular"><t><stem/></t></inflection>
            <inflection case="sociative" number="singular"><t><stem/>യോടു്</t></inflection>
            <inflection case="sociative" number="singular"><t><stem/>യോട്</t></inflection>
            <inflection case="vocative" number="singular"><t><stem/>യേ</t></inflection>
            <inflection case="accusative" number="plural"><t><stem/>കളെ</t></inflection>
            <inflection case="dative" number="plural"><t><stem/>കൾക്കു്</t></inflection>
            <inflection case="dative" number="plural"><t><stem/>കൾക്ക്</t></inflection>
            <inflection case="genitive" number="plural"><t><stem/>കളുടെ</t></inflection>
            <inflection case="instrumental" number="plural"><t><stem/>കളാൽ</t></inflection>
            <inflection case="instrumental" number="plural"><t><stem/>കൾക്കൊണ്ട്</t></inflection>
            <inflection case="locative" number="plural"><t><stem/>കളിങ്കൽ</t></inflection>
            <inflection case="locative" number="plural"><t><stem/>കളിൽ</t></inflection>
            <inflection case="nominative" number="plural"><t><stem/>കൾ</t></inflection>
            <inflection case="sociative" number="plural"><t><stem/>കളോട്</t></inflection>
            <inflection number="singular"><t><stem/></t></inflection>
            <inflection number="plural"><t><stem/>കൾ</t></inflection>
        </inflections>
    </pattern>
    <pattern name="136" words="1">
        <pos>noun</pos>
        <suffix/>
        <inflections>
            <inflection case="accusative" number="singular"><t><stem/>െ</t></inflection>
            <inflection case="dative" number="singular"><t><stem/>ക്കു്</t></inflection>
            <inflection case="dative" number="singular"><t><stem/>ക്ക്</t></inflection>
            <inflection case="genitive" number="singular"><t><stem/>യുടെ</t></inflection>
            <inflection case="instrumental" number="singular"><t><stem/>കൊണ്ട്</t></inflection>
            <inflection case="instrumental" number="singular"><t><stem/>ാൽ</t></inflection>
            <inflection case="locative" number="singular"><t><stem/>ിൽ</t></inflection>
            <inflection case="sociative" number="singular"><t><stem/>ോടു്</t></inflection>
            <inflection case="sociative" number="singular"><t><stem/>ോട്</t></inflection>
            <inflection case="accusative" number="plural"><t><stem/>കളെ</t></inflection>
            <inflection case="dative" number="plural"><t><stem/>കൾക്കു്</t></inflection>
            <inflection case="dative" number="plural"><t><stem/>കൾക്ക്</t></inflection>
            <inflection case="genitive" number="plural"><t><stem/>കളുടെ</t></inflection>
            <inflection case="instrumental" number="plural"><t><stem/>കളാൽ</t></inflection>
            <inflection case="instrumental" number="plural"><t><stem/>കൾക്കൊണ്ട്</t></inflection>
            <inflection case="locative" number="plural"><t><stem/>കളിങ്കൽ</t></inflection>
            <inflection case="locative" number="plural"><t><stem/>കളിൽ</t></inflection>
            <inflection number="singular"><t><stem/></t></inflection>
        </inflections>
    </pattern>
    <pattern name="137" words="1">
        <pos>noun</pos>
        <suffix/>
        <inflections>
            <inflection case="accusative" number="singular"><t><stem/>യെ</t></inflection>
            <inflection case="dative" number="singular"><t><stem/>ക്കു്</t></inflection>
            <inflection case="dative" number="singular"><t><stem/>ക്ക്</t></inflection>
            <inflection case="dative" number="singular"><t><stem/>യ്ക്കു്</t></inflection>
            <inflection case="dative" number="singular"><t><stem/>യ്ക്ക്</t></inflection>
            <inflection case="genitive" number="singular"><t><stem/>യുടെ</t></inflection>
            <inflection case="instrumental" number="singular"><t><stem/>കൊണ്ട്</t></inflection>
            <inflection case="instrumental" number="singular"><t><stem/>യാൽ</t></inflection>
            <inflection case="locative" number="singular"><t><stem/>യിൽ</t></inflection>
            <inflection case="nominative" number="singular"><t><stem/></t></inflection>
            <inflection case="sociative" number="singular"><t><stem/>യോടു്</t></inflection>
            <inflection case="sociative" number="singular"><t><stem/>യോട്</t></inflection>
            <inflection case="vocative" number="singular"><t><stem/>യേ</t></inflection>
            <inflection case="accusative" number="plural"><t><stem/>കളെ</t></inflection>
            <inflection case="dative" number="plural"><t><stem/>കൾക്കു്</t></inflection>
            <inflection case="dative" number="plural"><t><stem/>കൾക്ക്</t></inflection>
            <inflection case="genitive" number="plural"><t><stem/>കളുടെ</t></inflection>
            <inflection case="instrumental" number="plural"><t><stem/>കളാൽ</t></inflection>
            <inflection case="instrumental" number="plural"><t><stem/>കൾക്കൊണ്ട്</t></inflection>
            <inflection case="locative" number="plural"><t><stem/>കളിങ്കൽ</t></inflection>
            <inflection case="locative" number="plural"><t><stem/>കളിൽ</t></inflection>
            <inflection case="nominative" number="plural"><t><stem/>കളുടെ</t></inflection>
            <inflection number="singular"><t><stem/></t></inflection>
        </inflections>
    </pattern>
    <pattern name="138" words="1">
        <pos>noun</pos>
        <suffix/>
        <inflections>
            <inflection case="accusative" number="singular"><t><stem/>യെ</t></inflection>
            <inflection case="dative" number="singular"><t><stem/>ക്കു്</t></inflection>
            <inflection case="dative" number="singular"><t><stem/>ക്ക്</t></inflection>
            <inflection case="genitive" number="singular"><t><stem/>യുടെ</t></inflection>
            <inflection case="instrumental" number="singular"><t><stem/>കൊണ്ട്</t></inflection>
            <inflection case="instrumental" number="singular"><t><stem/>യാൽ</t></inflection>
            <inflection case="locative" number="singular"><t><stem/>യിൽ</t></inflection>
            <inflection case="nominative" number="singular"><t><stem/></t></inflection>
            <inflection case="sociative" number="singular"><t><stem/>യോടു്</t></inflection>
            <inflection case="sociative" number="singular"><t><stem/>യോട്</t></inflection>
            <inflection case="vocative" number="singular"><t><stem/>യേ</t></inflection>
            <inflection case="accusative" number="plural"><t><stem/>കളെ</t></inflection>
            <inflection case="dative" number="plural"><t><stem/>കൾക്കു്</t></inflection>
            <inflection case="dative" number="plural"><t><stem/>കൾക്ക്</t></inflection>
            <inflection case="genitive" number="plural"><t><stem/>കളുടെ</t></inflection>
            <inflection case="instrumental" number="plural"><t><stem/>കളാൽ</t></inflection>
            <inflection case="instrumental" number="plural"><t><stem/>കൾക്കൊണ്ട്</t></inflection>
            <inflection case="locative" number="plural"><t><stem/>കളിങ്കൽ</t></inflection>
            <inflection case="locative" number="plural"><t><stem/>കളിൽ</t></inflection>
            <inflection case="nominative" number="plural"><t><stem/>കൾ</t></inflection>
        </inflections>
    </pattern>
    <pattern name="139" words="1">
        <pos>noun</pos>
        <suffix/>
        <inflections>
            <inflection case="nominative" number="singular"><t><stem/></t></inflection>
            <inflection><t><stem/>യെ</t></inflection>
        </inflections>
    </pattern>
    <pattern name="13a" words="1">
        <pos>noun</pos>
        <suffix/>
        <inflections>
            <inflection case="accusative" number="singular"><t><stem/>യെ</t></inflection>
            <inflection case="dative" number="singular"><t><stem/>ക്കു്</t></inflection>
            <inflection case="dative" number="singular"><t><stem/>ക്ക്</t></inflection>
            <inflection case="dative" number="singular"><t><stem/>യ്ക്കു്</t></inflection>
            <inflection case="dative" number="singular"><t><stem/>യ്ക്ക്</t></inflection>
            <inflection case="genitive" number="singular"><t><stem/>യുടെ</t></inflection>
            <inflection case="instrumental" number="singular"><t><stem/>കൊണ്ട്</t></inflection>
            <inflection case="instrumental" number="singular"><t><stem/>യാൽ</t></inflection>
            <inflection case="locative" number="singular"><t><stem/>യിൽ</t></inflection>
            <inflection case="nominative" number="singular"><t><stem/></t></inflection>
            <inflection case="sociative" number="singular"><t><stem/>യോടു്</t></inflection>
            <inflection case="sociative" number="singular"><t><stem/>യോട്</t></inflection>
            <inflection case="vocative" number="singular"><t><stem/>യേ</t></inflection>
            <inflection case="accusative" number="plural"><t><stem/>കളെ</t></inflection>
            <inflection case="dative" number="plural"><t><stem/>കൾക്കു്</t></inflection>
            <inflection case="dative" number="plural"><t><stem/>കൾക്ക്</t></inflection>
            <inflection case="genitive" number="plural"><t><stem/>കളുടെ</t></inflection>
            <inflection case="instrumental" number="plural"><t><stem/>കളാൽ</t></inflection>
            <inflection case="instrumental" number="plural"><t><stem/>കൾക്കൊണ്ട്</t></inflection>
            <inflection case="locative" number="plural"><t><stem/>കളിങ്കൽ</t></inflection>
            <inflection case="locative" number="plural"><t><stem/>കളിൽ</t></inflection>
            <inflection><t><stem/>യെ</t></inflection>
        </inflections>
    </pattern>
    <pattern name="13b" words="1">
        <pos><!-- gender="feminine" -->noun</pos>
        <suffix/>
        <inflections>
            <inflection case="accusative" number="singular" gender="feminine"><t><stem/>യെ</t></inflection>
            <inflection case="dative" number="singular" gender="feminine"><t><stem/>ക്കു്</t></inflection>
            <inflection case="dative" number="singular" gender="feminine"><t><stem/>ക്ക്</t></inflection>
            <inflection case="dative" number="singular" gender="feminine"><t><stem/>യ്ക്കു്</t></inflection>
            <inflection case="dative" number="singular" gender="feminine"><t><stem/>യ്ക്ക്</t></inflection>
            <inflection case="genitive" number="singular" gender="feminine"><t><stem/>യുടെ</t></inflection>
            <inflection case="instrumental" number="singular" gender="feminine"><t><stem/>കൊണ്ട്</t></inflection>
            <inflection case="instrumental" number="singular" gender="feminine"><t><stem/>യാൽ</t></inflection>
            <inflection case="locative" number="singular" gender="feminine"><t><stem/>യിൽ</t></inflection>
            <inflection case="nominative" number="singular" gender="feminine"><t><stem/></t></inflection>
            <inflection case="sociative" number="singular" gender="feminine"><t><stem/>യോടു്</t></inflection>
            <inflection case="sociative" number="singular" gender="feminine"><t><stem/>യോട്</t></inflection>
            <inflection case="vocative" number="singular" gender="feminine"><t><stem/>യേ</t></inflection>
            <inflection case="vocative" number="singular" gender="feminine"><t><stem/>േ</t></inflection>
            <inflection case="accusative" number="plural" gender="feminine"><t><stem/>കളെ</t></inflection>
            <inflection case="dative" number="plural" gender="feminine"><t><stem/>കൾക്കു്</t></inflection>
            <inflection case="dative" number="plural" gender="feminine"><t><stem/>കൾക്ക്</t></inflection>
            <inflection case="genitive" number="plural" gender="feminine"><t><stem/>കളുടെ</t></inflection>
            <inflection case="instrumental" number="plural" gender="feminine"><t><stem/>കളാൽ</t></inflection>
            <inflection case="instrumental" number="plural" gender="feminine"><t><stem/>കൾക്കൊണ്ട്</t></inflection>
            <inflection case="locative" number="plural" gender="feminine"><t><stem/>കളിങ്കൽ</t></inflection>
            <inflection case="locative" number="plural" gender="feminine"><t><stem/>കളിൽ</t></inflection>
            <inflection case="nominative" number="plural" gender="feminine"><t><stem/>കൾ</t></inflection>
            <inflection case="sociative" number="plural" gender="feminine"><t><stem/>കളോട്</t></inflection>
            <inflection gender="feminine"><t><stem/></t></inflection>
        </inflections>
    </pattern>
    <pattern name="13c" words="1">
        <pos>noun</pos>
        <suffix/>
        <inflections>
            <inflection case="accusative" number="singular"><t><stem/>യുടെ</t></inflection>
            <inflection case="accusative" number="singular"><t><stem/>യെ</t></inflection>
            <inflection case="dative" number="singular"><t><stem/>യ്ക്ക്</t></inflection>
            <inflection case="locative" number="singular"><t><stem/>യാൽ</t></inflection>
            <inflection case="nominative" number="singular"><t><stem/></t></inflection>
            <inflection case="sociative" number="singular"><t><stem/>യോട്</t></inflection>
        </inflections>
    </pattern>
    <pattern name="13d" words="1">
        <pos>noun</pos>
        <suffix/>
        <inflections>
            <inflection case="accusative" number="singular"><t><stem/>യെ</t></inflection>
            <inflection case="dative" number="singular"><t><stem/>ക്കു്</t></inflection>
            <inflection case="dative" number="singular"><t><stem/>ക്ക്</t></inflection>
            <inflection case="genitive" number="singular"><t><stem/>യുടെ</t></inflection>
            <inflection case="instrumental" number="singular"><t><stem/>കൊണ്ട്</t></inflection>
            <inflection case="instrumental" number="singular"><t><stem/>യാൽ</t></inflection>
            <inflection case="locative" number="singular"><t><stem/>യിൽ</t></inflection>
            <inflection case="sociative" number="singular"><t><stem/>യോടു്</t></inflection>
            <inflection case="sociative" number="singular"><t><stem/>യോട്</t></inflection>
            <inflection case="accusative" number="plural"><t><stem/>കളെ</t></inflection>
            <inflection case="dative" number="plural"><t><stem/>കൾക്കു്</t></inflection>
            <inflection case="dative" number="plural"><t><stem/>കൾക്ക്</t></inflection>
            <inflection case="genitive" number="plural"><t><stem/>കളുടെ</t></inflection>
            <inflection case="instrumental" number="plural"><t><stem/>കളാൽ</t></inflection>
            <inflection case="instrumental" number="plural"><t><stem/>കൾക്കൊണ്ട്</t></inflection>
            <inflection case="locative" number="plural"><t><stem/>കളിങ്കൽ</t></inflection>
            <inflection case="locative" number="plural"><t><stem/>കളിൽ</t></inflection>
            <inflection number="singular"><t><stem/></t></inflection>
        </inflections>
    </pattern>
    <pattern name="13e" words="1">
        <pos>noun</pos>
        <suffix>ം</suffix>
        <inflections>
            <inflection case="accusative" number="singular"><t><stem/>ത്തിനെ</t></inflection>
            <inflection case="accusative" number="singular"><t><stem/>ത്തെ</t></inflection>
            <inflection case="dative" number="singular"><t><stem/>ത്തിനു്</t></inflection>
            <inflection case="dative" number="singular"><t><stem/>ത്തിന്</t></inflection>
            <inflection case="genitive" number="singular"><t><stem/>ത്തിന്റെ</t></inflection>
            <inflection case="instrumental" number="singular"><t><stem/>ംകൊണ്ട്</t></inflection>
            <inflection case="locative" number="singular"><t><stem/>ത്തിങ്കൽ</t></inflection>
            <inflection case="locative" number="singular"><t><stem/>ത്തിൽ</t></inflection>
            <inflection case="vocative" number="singular"><t><stem/>മേ</t></inflection>
            <inflection case="accusative" number="plural"><t><stem/>ങ്ങളെ</t></inflection>
            <inflection case="dative" number="plural"><t><stem/>ങ്ങൾക്കു്</t></inflection>
            <inflection case="dative" number="plural"><t><stem/>ങ്ങൾക്ക്</t></inflection>
            <inflection case="genitive" number="plural"><t><stem/>ങ്ങളുടെ</t></inflection>
            <inflection case="instrumental" number="plural"><t><stem/>ങ്ങളാൽ</t></inflection>
            <inflection case="instrumental" number="plural"><t><stem/>ങ്ങൾക്കൊണ്ട്</t></inflection>
            <inflection case="locative" number="plural"><t><stem/>ങ്ങളിങ്കൽ</t></inflection>
            <inflection case="locative" number="plural"><t><stem/>ങ്ങളിൽ</t></inflection>
            <inflection number="plural"><t><stem/>ങ്ങൾ</t></inflection>
        </inflections>
    </pattern>
    <pattern name="13f" words="1">
        <pos>noun</pos>
        <suffix/>
        <inflections>
            <inflection case="accusative" number="singular"><t><stem/>വെ</t></inflection>
            <inflection case="dative" number="singular"><t><stem/>ക്കു്</t></inflection>
            <inflection case="dative" number="singular"><t><stem/>ക്ക്</t></inflection>
            <inflection case="genitive" number="singular"><t><stem/>യുടെ</t></inflection>
            <inflection case="instrumental" number="singular"><t><stem/>കൊണ്ട്</t></inflection>
            <inflection case="instrumental" number="singular"><t><stem/>വാൽ</t></inflection>
            <inflection case="locative" number="singular"><t><stem/>വിൽ</t></inflection>
            <inflection case="nominative" number="singular"><t><stem/></t></inflection>
            <inflection case="sociative" number="singular"><t><stem/>വോടു്</t></inflection>
            <inflection case="sociative" number="singular"><t><stem/>വോട്</t></inflection>
            <inflection case="vocative" number="singular"><t><stem/>വേ</t></inflection>
            <inflection case="accusative" number="plural"><t><stem/>കളെ</t></inflection>
            <inflection case="dative" number="plural"><t><stem/>കൾക്കു്</t></inflection>
            <inflection case="dative" number="plural"><t><stem/>കൾക്ക്</t></inflection>
            <inflection case="genitive" number="plural"><t><stem/>കളുടെ</t></inflection>
            <inflection case="instrumental" number="plural"><t><stem/>കളാൽ</t></inflection>
            <inflection case="instrumental" number="plural"><t><stem/>കൾക്കൊണ്ട്</t></inflection>
            <inflection case="locative" number="plural"><t><stem/>കളിങ്കൽ</t></inflection>
            <inflection case="locative" number="plural"><t><stem/>കളിൽ</t></inflection>
            <inflection case="nominative" number="plural"><t><stem/>ക്കൾ</t></inflection>
            <inflection case="sociative" number="plural"><t><stem/>ക്കളോട്</t></inflection>
            <inflection case="vocative" number="plural"><t><stem/>ക്കളേ</t></inflection>
            <inflection number="singular"><t><stem/></t></inflection>
        </inflections>
    </pattern>
    <pattern name="140" words="1">
        <pos>noun</pos>
        <suffix/>
        <inflections>
            <inflection case="accusative" number="singular"><t><stem/>യെ</t></inflection>
            <inflection case="dative" number="singular"><t><stem/>ക്കു്</t></inflection>
            <inflection case="dative" number="singular"><t><stem/>ക്ക്</t></inflection>
            <inflection case="dative" number="singular"><t><stem/>യ്ക്കു്</t></inflection>
            <inflection case="dative" number="singular"><t><stem/>യ്ക്ക്</t></inflection>
            <inflection case="genitive" number="singular"><t><stem/>യുടെ</t></inflection>
            <inflection case="instrumental" number="singular"><t><stem/>കൊണ്ട്</t></inflection>
            <inflection case="instrumental" number="singular"><t><stem/>യാൽ</t></inflection>
            <inflection case="locative" number="singular"><t><stem/>യിൽ</t></inflection>
            <inflection case="nominative" number="singular"><t><stem/></t></inflection>
            <inflection case="sociative" number="singular"><t><stem/>യോടു്</t></inflection>
            <inflection case="sociative" number="singular"><t><stem/>യോട്</t></inflection>
            <inflection case="vocative" number="singular"><t><stem/>യേ</t></inflection>
            <inflection case="accusative" number="plural"><t><stem/>കളെ</t></inflection>
            <inflection case="dative" number="plural"><t><stem/>കൾക്കു്</t></inflection>
            <inflection case="dative" number="plural"><t><stem/>കൾക്ക്</t></inflection>
            <inflection case="genitive" number="plural"><t><stem/>കളുടെ</t></inflection>
            <inflection case="instrumental" number="plural"><t><stem/>കളാൽ</t></inflection>
            <inflection case="instrumental" number="plural"><t><stem/>കൾക്കൊണ്ട്</t></inflection>
            <inflection case="locative" number="plural"><t><stem/>കളിങ്കൽ</t></inflection>
            <inflection case="locative" number="plural"><t><stem/>കളിൽ</t></inflection>
            <inflection case="nominative" number="plural"><t><stem/>കൾ</t></inflection>
            <inflection case="sociative" number="plural"><t><stem/>കളോട്</t></inflection>
            <inflection number="singular"><t><stem/></t></inflection>
            <inflection number="plural"><t><stem/>കൾ</t></inflection>
            <inflection><t><stem/>യുടെ</t></inflection>
        </inflections>
    </pattern>
    <pattern name="141" words="1">
        <pos><!-- gender="feminine" -->noun</pos>
        <suffix/>
        <inflections>
            <inflection case="accusative" number="singular" gender="feminine"><t><stem/>യെ</t></inflection>
            <inflection case="dative" number="singular" gender="feminine"><t><stem/>ക്കു്</t></inflection>
            <inflection case="dative" number="singular" gender="feminine"><t><stem/>ക്ക്</t></inflection>
            <inflection case="dative" number="singular" gender="feminine"><t><stem/>യ്ക്കു്</t></inflection>
            <inflection case="dative" number="singular" gender="feminine"><t><stem/>യ്ക്ക്</t></inflection>
            <inflection case="genitive" number="singular" gender="feminine"><t><stem/>യുടെ</t></inflection>
            <inflection case="instrumental" number="singular" gender="feminine"><t><stem/>കൊണ്ട്</t></inflection>
            <inflection case="instrumental" number="singular" gender="feminine"><t><stem/>യാൽ</t></inflection>
            <inflection case="locative" number="singular" gender="feminine"><t><stem/>യിൽ</t></inflection>
            <inflection case="nominative" number="singular" gender="feminine"><t><stem/></t></inflection>
            <inflection case="sociative" number="singular" gender="feminine"><t><stem/>യോടു്</t></inflection>
            <inflection case="sociative" number="singular" gender="feminine"><t><stem/>യോട്</t></inflection>
            <inflection case="vocative" number="singular" gender="feminine"><t><stem/>യേ</t></inflection>
            <inflection case="accusative" number="plural" gender="feminine"><t><stem/>കളെ</t></inflection>
            <inflection case="dative" number="plural" gender="feminine"><t><stem/>കൾക്കു്</t></inflection>
            <inflection case="dative" number="plural" gender="feminine"><t><stem/>കൾക്ക്</t></inflection>
            <inflection case="genitive" number="plural" gender="feminine"><t><stem/>കളുടെ</t></inflection>
            <inflection case="instrumental" number="plural" gender="feminine"><t><stem/>കളാൽ</t></inflection>
            <inflection case="instrumental" number="plural" gender="feminine"><t><stem/>കൾക്കൊണ്ട്</t></inflection>
            <inflection case="locative" number="plural" gender="feminine"><t><stem/>കളിങ്കൽ</t></inflection>
            <inflection case="locative" number="plural" gender="feminine"><t><stem/>കളിൽ</t></inflection>
            <inflection case="nominative" number="plural" gender="feminine"><t><stem/>കൾ</t></inflection>
            <inflection case="sociative" number="plural" gender="feminine"><t><stem/>കളോട്</t></inflection>
            <inflection number="singular" gender="feminine"><t><stem/></t></inflection>
        </inflections>
    </pattern>
    <pattern name="142" words="1">
        <pos>noun</pos>
        <suffix/>
        <inflections>
            <inflection case="accusative" number="singular"><t><stem/>യെ</t></inflection>
            <inflection case="dative" number="singular"><t><stem/>ക്കു്</t></inflection>
            <inflection case="dative" number="singular"><t><stem/>ക്ക്</t></inflection>
            <inflection case="genitive" number="singular"><t><stem/>യുടെ</t></inflection>
            <inflection case="instrumental" number="singular"><t><stem/>കൊണ്ട്</t></inflection>
            <inflection case="instrumental" number="singular"><t><stem/>യാൽ</t></inflection>
            <inflection case="locative" number="singular"><t><stem/>യിൽ</t></inflection>
            <inflection case="sociative" number="singular"><t><stem/>യോടു്</t></inflection>
            <inflection case="sociative" number="singular"><t><stem/>യോട്</t></inflection>
            <inflection case="vocative" number="singular"><t><stem/>യേ</t></inflection>
            <inflection case="accusative" number="plural"><t><stem/>കളെ</t></inflection>
            <inflection case="dative" number="plural"><t><stem/>കൾക്കു്</t></inflection>
            <inflection case="dative" number="plural"><t><stem/>കൾക്ക്</t></inflection>
            <inflection case="genitive" number="plural"><t><stem/>കളുടെ</t></inflection>
            <inflection case="instrumental" number="plural"><t><stem/>കളാൽ</t></inflection>
            <inflection case="locative" number="plural"><t><stem/>കളിങ്കൽ</t></inflection>
            <inflection case="locative" number="plural"><t><stem/>കളിൽ</t></inflection>
            <inflection number="singular"><t><stem/></t></inflection>
        </inflections>
    </pattern>
    <pattern name="143" words="1">
        <pos>noun</pos>
        <suffix/>
        <inflections>
            <inflection case="accusative" number="singular"><t><stem/>യെ</t></inflection>
            <inflection case="dative" number="singular"><t><stem/>ക്കു്</t></inflection>
            <inflection case="dative" number="singular"><t><stem/>ക്ക്</t></inflection>
            <inflection case="genitive" number="singular"><t><stem/>യുടെ</t></inflection>
            <inflection case="instrumental" number="singular"><t><stem/>കൊണ്ട്</t></inflection>
            <inflection case="instrumental" number="singular"><t><stem/>യാൽ</t></inflection>
            <inflection case="locative" number="singular"><t><stem/>യിൽ</t></inflection>
            <inflection case="sociative" number="singular"><t><stem/>യോടു്</t></inflection>
            <inflection case="sociative" number="singular"><t><stem/>യോട്</t></inflection>
            <inflection case="vocative" number="singular"><t><stem/>യേ</t></inflection>
            <inflection case="accusative" number="plural"><t><stem/>കളെ</t></inflection>
            <inflection case="dative" number="plural"><t><stem/>കൾക്കു്</t></inflection>
            <inflection case="dative" number="plural"><t><stem/>കൾക്ക്</t></inflection>
            <inflection case="genitive" number="plural"><t><stem/>കളുടെ</t></inflection>
            <inflection case="instrumental" number="plural"><t><stem/>കളാൽ</t></inflection>
            <inflection case="instrumental" number="plural"><t><stem/>കൾക്കൊണ്ട്</t></inflection>
            <inflection case="locative" number="plural"><t><stem/>കളിങ്കൽ</t></inflection>
            <inflection case="locative" number="plural"><t><stem/>കളിൽ</t></inflection>
            <inflection number="plural"><t><stem/>കൾ</t></inflection>
        </inflections>
    </pattern>
    <pattern name="144" words="1">
        <pos>noun</pos>
        <suffix/>
        <inflections>
            <inflection case="accusative" number="singular"><t><stem/>യെ</t></inflection>
            <inflection case="dative" number="singular"><t><stem/>ക്കു്</t></inflection>
            <inflection case="dative" number="singular"><t><stem/>ക്ക്</t></inflection>
            <inflection case="genitive" number="singular"><t><stem/>യുടെ</t></inflection>
            <inflection case="instrumental" number="singular"><t><stem/>കൊണ്ട്</t></inflection>
            <inflection case="instrumental" number="singular"><t><stem/>യാൽ</t></inflection>
            <inflection case="locative" number="singular"><t><stem/>യിൽ</t></inflection>
            <inflection case="sociative" number="singular"><t><stem/>യോടു്</t></inflection>
            <inflection case="sociative" number="singular"><t><stem/>യോട്</t></inflection>
            <inflection case="vocative" number="singular"><t><stem/>യേ</t></inflection>
            <inflection case="accusative" number="plural"><t><stem/>കളെ</t></inflection>
            <inflection case="dative" number="plural"><t><stem/>കൾക്കു്</t></inflection>
            <inflection case="dative" number="plural"><t><stem/>കൾക്ക്</t></inflection>
            <inflection case="genitive" number="plural"><t><stem/>കളുടെ</t></inflection>
            <inflection case="instrumental" number="plural"><t><stem/>കളാൽ</t></inflection>
            <inflection case="instrumental" number="plural"><t><stem/>കൾക്കൊണ്ട്</t></inflection>
            <inflection case="locative" number="plural"><t><stem/>കളിങ്കൽ</t></inflection>
            <inflection case="locative" number="plural"><t><stem/>കളിൽ</t></inflection>
            <inflection number="singular"><t><stem/></t></inflection>
            <inflection number="plural"><t><stem/>മാർ</t></inflection>
        </inflections>
    </pattern>
    <pattern name="145" words="1">
        <pos>noun</pos>
        <suffix>ം</suffix>
        <inflections>
            <inflection case="accusative" number="singular"><t><stem/>ത്തിനെ</t></inflection>
            <inflection case="accusative" number="singular"><t><stem/>ത്തെ</t></inflection>
            <inflection case="dative" number="singular"><t><stem/>ത്തിനു്</t></inflection>
            <inflection case="dative" number="singular"><t><stem/>ത്തിന്</t></inflection>
            <inflection case="genitive" number="singular"><t><stem/>ത്തിന്റെ</t></inflection>
            <inflection case="instrumental" number="singular"><t><stem/>ംകൊണ്ട്</t></inflection>
            <inflection case="instrumental" number="singular"><t><stem/>ത്താൽ</t></inflection>
            <inflection case="locative" number="singular"><t><stem/>ത്തിങ്കൽ</t></inflection>
            <inflection case="locative" number="singular"><t><stem/>ത്തിൽ</t></inflection>
            <inflection case="sociative" number="singular"><t><stem/>ത്തോട്</t></inflection>
            <inflection case="vocative" number="singular"><t><stem/>മേ</t></inflection>
            <inflection case="accusative" number="plural"><t><stem/>ങ്ങളെ</t></inflection>
            <inflection case="dative" number="plural"><t><stem/>ങ്ങൾക്കു്</t></inflection>
            <inflection case="dative" number="plural"><t><stem/>ങ്ങൾക്ക്</t></inflection>
            <inflection case="genitive" number="plural"><t><stem/>ങ്ങളുടെ</t></inflection>
            <inflection case="instrumental" number="plural"><t><stem/>ങ്ങളാൽ</t></inflection>
            <inflection case="instrumental" number="plural"><t><stem/>ങ്ങൾക്കൊണ്ട്</t></inflection>
            <inflection case="locative" number="plural"><t><stem/>ങ്ങളിങ്കൽ</t></inflection>
            <inflection case="locative" number="plural"><t><stem/>ങ്ങളിൽ</t></inflection>
            <inflection case="sociative" number="plural"><t><stem/>ങ്ങളോട്</t></inflection>
            <inflection number="singular"><t><stem/>ം</t></inflection>
            <inflection number="plural"><t><stem/>ങ്ങൾ</t></inflection>
        </inflections>
    </pattern>
    <pattern name="146" words="1">
        <pos>noun</pos>
        <suffix>ൺ</suffix>
        <inflections>
            <inflection case="accusative" number="singular"><t><stem/>ണിനെ</t></inflection>
            <inflection case="dative" number="singular"><t><stem/>ണിനു്</t></inflection>
            <inflection case="genitive" number="singular"><t><stem/>ണിന്റെ</t></inflection>
            <inflection case="genitive" number="singular"><t><stem/>ണുടെ</t></inflection>
            <inflection case="instrumental" number="singular"><t><stem/>ണാൽ</t></inflection>
            <inflection case="instrumental" number="singular"><t><stem/>ൺക്കൊണ്ട്</t></inflection>
            <inflection case="locative" number="singular"><t><stem/>ണിങ്കൽ</t></inflection>
            <inflection case="nominative" number="singular"><t><stem/>ൺ</t></inflection>
            <inflection case="sociative" number="singular"><t><stem/>ണോടു്</t></inflection>
            <inflection case="sociative" number="singular"><t><stem/>ണോട്</t></inflection>
            <inflection case="accusative" number="plural"><t><stem/>ണുകളെ</t></inflection>
            <inflection case="dative" number="plural"><t><stem/>ണുകൾക്കു്</t></inflection>
            <inflection case="genitive" number="plural"><t><stem/>ണുകളുടെ</t></inflection>
            <inflection case="instrumental" number="plural"><t><stem/>ണുകളാൽ</t></inflection>
            <inflection case="instrumental" number="plural"><t><stem/>ണുകൾക്കൊണ്ട്</t></inflection>
            <inflection case="locative" number="plural"><t><stem/>ണുകളിങ്കൽ</t></inflection>
            <inflection number="singular"><t><stem/>ൺ</t></inflection>
        </inflections>
    </pattern>
    <pattern name="147" words="1">
        <pos>noun</pos>
        <suffix/>
        <inflections>
            <inflection case="accusative" number="singular"><t><stem/>വെ</t></inflection>
            <inflection case="dative" number="singular"><t><stem/>ക്കു്</t></inflection>
            <inflection case="genitive" number="singular"><t><stem/>യുടെ</t></inflection>
            <inflection case="instrumental" number="singular"><t><stem/>കൊണ്ട്</t></inflection>
            <inflection case="instrumental" number="singular"><t><stem/>വാൽ</t></inflection>
            <inflection case="locative" number="singular"><t><stem/>വിൽ</t></inflection>
            <inflection case="nominative" number="singular"><t><stem/></t></inflection>
            <inflection case="sociative" number="singular"><t><stem/>വോടു്</t></inflection>
            <inflection case="sociative" number="singular"><t><stem/>വോട്</t></inflection>
            <inflection case="vocative" number="singular"><t><stem/>വേ</t></inflection>
            <inflection case="accusative" number="plural"><t><stem/>കളെ</t></inflection>
            <inflection case="dative" number="plural"><t><stem/>കൾക്കു്</t></inflection>
            <inflection case="genitive" number="plural"><t><stem/>കളുടെ</t></inflection>
            <inflection case="instrumental" number="plural"><t><stem/>കളാൽ</t></inflection>
            <inflection case="instrumental" number="plural"><t><stem/>കൾക്കൊണ്ട്</t></inflection>
            <inflection case="locative" number="plural"><t><stem/>കളിങ്കൽ</t></inflection>
            <inflection case="nominative" number="plural"><t><stem/>ക്കളേ</t></inflection>
            <inflection number="singular"><t><stem/></t></inflection>
        </inflections>
    </pattern>
    <pattern name="148" words="1">
        <pos>noun</pos>
        <suffix>ൻ</suffix>
        <inflections>
            <inflection case="accusative" number="singular"><t><stem/>നിനെ</t></inflection>
            <inflection case="accusative" number="singular"><t><stem/>നെ</t></inflection>
            <inflection case="dative" number="singular"><t><stem/>ന്</t></inflection>
            <inflection case="genitive" number="singular"><t><stem/>നുടെ</t></inflection>
            <inflection case="genitive" number="singular"><t><stem/>ന്റെ</t></inflection>
            <inflection case="genitive" number="singular"><t><stem/>ൻറെ</t></inflection>
            <inflection case="instrumental" number="singular"><t><stem/>നാൽ</t></inflection>
            <inflection case="instrumental" number="singular"><t><stem/>ൻക്കൊണ്ട്</t></inflection>
            <inflection case="locative" number="singular"><t><stem/>നിൽ</t></inflection>
            <inflection case="nominative" number="singular"><t><stem/>ൻ</t></inflection>
            <inflection case="sociative" number="singular"><t><stem/>നോടു്</t></inflection>
            <inflection case="sociative" number="singular"><t><stem/>നോട്</t></inflection>
            <inflection case="vocative" number="singular"><t><stem/>ാ</t></inflection>
            <inflection case="accusative" number="plural"><t><stem/>ന്മാരെ</t></inflection>
            <inflection case="accusative" number="plural"><t><stem/>ൻമാരിനെ</t></inflection>
            <inflection case="dative" number="plural"><t><stem/>ന്മാർക്ക്</t></inflection>
            <inflection case="genitive" number="plural"><t><stem/>ന്മാരുടെ</t></inflection>
            <inflection case="genitive" number="plural"><t><stem/>ൻമാരുടെ</t></inflection>
            <inflection case="instrumental" number="plural"><t><stem/>ന്മാരാൽ</t></inflection>
            <inflection case="instrumental" number="plural"><t><stem/>ൻമാരാൽ</t></inflection>
            <inflection case="instrumental" number="plural"><t><stem/>ൻമാർക്കൊണ്ട്</t></inflection>
            <inflection case="locative" number="plural"><t><stem/>ന്മാരിൽ</t></inflection>
            <inflection case="nominative" number="plural"><t><stem/>ന്മാർ</t></inflection>
            <inflection case="sociative" number="plural"><t><stem/>ന്മാന്മാരോട്</t></inflection>
            <inflection case="vocative" number="plural"><t><stem/>ന്മാരേ</t></inflection>
        </inflections>
    </pattern>
    <pattern name="149" words="1">
        <pos>noun</pos>
        <suffix>ൻ</suffix>
        <inflections>
            <inflection case="accusative" number="singular"><t><stem/>നിനെ</t></inflection>
            <inflection case="accusative" number="singular"><t><stem/>നെ</t></inflection>
            <inflection case="dative" number="singular"><t><stem/>ന്</t></inflection>
            <inflection case="genitive" number="singular"><t><stem/>നുടെ</t></inflection>
            <inflection case="genitive" number="singular"><t><stem/>ന്റെ</t></inflection>
            <inflection case="genitive" number="singular"><t><stem/>ൻറെ</t></inflection>
            <inflection case="instrumental" number="singular"><t><stem/>നാൽ</t></inflection>
            <inflection case="instrumental" number="singular"><t><stem/>ൻക്കൊണ്ട്</t></inflection>
            <inflection case="locative" number="singular"><t><stem/>നിൽ</t></inflection>
            <inflection case="nominative" number="singular"><t><stem/>ൻ</t></inflection>
            <inflection case="sociative" number="singular"><t><stem/>നോടു്</t></inflection>
            <inflection case="sociative" number="singular"><t><stem/>നോട്</t></inflection>
            <inflection case="accusative" number="plural"><t><stem/>ൻമാരിനെ</t></inflection>
            <inflection case="dative" number="plural"><t><stem/>ൻമാരിനു്</t></inflection>
            <inflection case="genitive" number="plural"><t><stem/>ൻമാരുടെ</t></inflection>
            <inflection case="instrumental" number="plural"><t><stem/>ൻമാരാൽ</t></inflection>
            <inflection case="instrumental" number="plural"><t><stem/>ൻമാർക്കൊണ്ട്</t></inflection>
            <inflection case="locative" number="plural"><t><stem/>ൻമാരിങ്കൽ</t></inflection>
            <inflection case="locative" number="plural"><t><stem/>ൻമാരിൽ</t></inflection>
        </inflections>
    </pattern>
    <pattern name="14a" words="1">
        <pos><!-- gender="masculine" -->noun</pos>
        <suffix>ൻ</suffix>
        <inflections>
            <inflection case="accusative" number="singular" gender="masculine"><t><stem/>നിനെ</t></inflection>
            <inflection case="accusative" number="singular" gender="masculine"><t><stem/>നെ</t></inflection>
            <inflection case="dative" number="singular" gender="masculine"><t><stem/>ന്</t></inflection>
            <inflection case="genitive" number="singular" gender="masculine"><t><stem/>നുടെ</t></inflection>
            <inflection case="genitive" number="singular" gender="masculine"><t><stem/>ന്റെ</t></inflection>
            <inflection case="genitive" number="singular" gender="masculine"><t><stem/>ൻറെ</t></inflection>
            <inflection case="instrumental" number="singular" gender="masculine"><t><stem/>നാൽ</t></inflection>
            <inflection case="instrumental" number="singular" gender="masculine"><t><stem/>ൻക്കൊണ്ട്</t></inflection>
            <inflection case="locative" number="singular" gender="masculine"><t><stem/>നിൽ</t></inflection>
            <inflection case="nominative" number="singular" gender="masculine"><t><stem/>ൻ</t></inflection>
            <inflection case="sociative" number="singular" gender="masculine"><t><stem/>നോടു്</t></inflection>
            <inflection case="sociative" number="singular" gender="masculine"><t><stem/>നോട്</t></inflection>
            <inflection case="accusative" number="plural" gender="masculine"><t><stem/>ന്മാരെ</t></inflection>
            <inflection case="accusative" number="plural" gender="masculine"><t><stem/>ൻമാരിനെ</t></inflection>
            <inflection case="dative" number="plural" gender="masculine"><t><stem/>ന്മാർക്ക്</t></inflection>
            <inflection case="genitive" number="plural" gender="masculine"><t><stem/>ന്മാരുടെ</t></inflection>
            <inflection case="genitive" number="plural" gender="masculine"><t><stem/>ൻമാരുടെ</t></inflection>
            <inflection case="instrumental" number="plural" gender="masculine"><t><stem/>ന്മാരാൽ</t></inflection>
            <inflection case="instrumental" number="plural" gender="masculine"><t><stem/>ൻമാരാൽ</t></inflection>
            <inflection case="instrumental" number="plural" gender="masculine"><t><stem/>ൻമാർക്കൊണ്ട്</t></inflection>
            <inflection case="locative" number="plural" gender="masculine"><t><stem/>ന്മാരിൽ</t></inflection>
            <inflection case="nominative" number="plural" gender="masculine"><t><stem/>ന്മാർ</t></inflection>
            <inflection case="sociative" number="plural" gender="masculine"><t><stem/>ന്മാരോട്</t></inflection>
        </inflections>
    </pattern>
    <pattern name="14b" words="1">
        <pos><!-- count="countable" animacy="inanimate" -->noun</pos>
        <suffix>ം</suffix>
        <inflections>
            <inflection case="accusative" animacy="inanimate" number="singular" count="countable"><t><stem/>ത്തെ</t></inflection>
            <inflection case="dative" animacy="inanimate" number="singular" count="countable"><t><stem/>ത്തിന്</t></inflection>
            <inflection case="genitive" animacy="inanimate" number="singular" count="countable"><t><stem/>ത്തിന്റെ</t></inflection>
            <inflection case="instrumental" animacy="inanimate" number="singular" count="countable"><t><stem/>ത്താൽ</t></inflection>
            <inflection case="locative" animacy="inanimate" number="singular" count="countable"><t><stem/>ത്തിൽ</t></inflection>
            <inflection case="nominative" animacy="inanimate" number="singular" count="countable"><t><stem/>ം</t></inflection>
            <inflection case="sociative" animacy="inanimate" number="singular" count="countable"><t><stem/>ത്തോട്</t></inflection>
            <inflection case="accusative" animacy="inanimate" number="plural" count="countable"><t><stem/>ങ്ങളെ</t></inflection>
            <inflection case="dative" animacy="inanimate" number="plural" count="countable"><t><stem/>ങ്ങൾക്ക്</t></inflection>
            <inflection case="genitive" animacy="inanimate" number="plural" count="countable"><t><stem/>ങ്ങളുടെ</t></inflection>
            <inflection case="instrumental" animacy="inanimate" number="plural" count="countable"><t><stem/>ങ്ങളാൽ</t></inflection>
            <inflection case="locative" animacy="inanimate" number="plural" count="countable"><t><stem/>ങ്ങളിൽ</t></inflection>
            <inflection case="nominative" animacy="inanimate" number="plural" count="countable"><t><stem/>ങ്ങൾ</t></inflection>
            <inflection case="sociative" animacy="inanimate" number="plural" count="countable"><t><stem/>ങ്ങളോട്</t></inflection>
        </inflections>
    </pattern>
    <pattern name="14c" words="1">
        <pos>noun</pos>
        <suffix>്</suffix>
        <inflections>
            <inflection case="accusative" number="singular"><t><stem/>ിനെ</t></inflection>
            <inflection case="dative" number="singular"><t><stem/>ിന്</t></inflection>
            <inflection case="genitive" number="singular"><t><stem/>ിന്റെ ശാസ്താവേ</t></inflection>
            <inflection case="instrumental" number="singular"><t><stem/>ിനാൽ</t></inflection>
            <inflection case="locative" number="singular"><t><stem/>ിൽ</t></inflection>
            <inflection case="nominative" number="singular"><t><stem/>്</t></inflection>
            <inflection case="sociative" number="singular"><t><stem/>ിനോട്</t></inflection>
        </inflections>
    </pattern>
    <pattern name="14d" words="1">
        <pos>noun</pos>
        <suffix>ൺ</suffix>
        <inflections>
            <inflection case="accusative" number="singular"><t><stem/>ണിനെ</t></inflection>
            <inflection case="dative" number="singular"><t><stem/>ണിന്</t></inflection>
            <inflection case="genitive" number="singular"><t><stem/>ണിന്റെ</t></inflection>
            <inflection case="instrumental" number="singular"><t><stem/>ണിനാൽ</t></inflection>
            <inflection case="locative" number="singular"><t><stem/>ണിൽ</t></inflection>
            <inflection case="nominative" number="singular"><t><stem/>ൺ</t></inflection>
            <inflection case="sociative" number="singular"><t><stem/>ണിനോട്</t></inflection>
            <inflection case="vocative" number="singular"><t><stem/>ണേ</t></inflection>
            <inflection case="accusative" number="plural"><t><stem/>ണുങ്ങളെ</t></inflection>
            <inflection case="dative" number="plural"><t><stem/>ണുങ്ങൾക്ക്</t></inflection>
            <inflection case="genitive" number="plural"><t><stem/>ണുങ്ങളുടെ</t></inflection>
            <inflection case="instrumental" number="plural"><t><stem/>ണുങ്ങളാൽ</t></inflection>
            <inflection case="locative" number="plural"><t><stem/>ണുങ്ങളിൽ</t></inflection>
            <inflection case="nominative" number="plural"><t><stem/>ണുങ്ങൾ</t></inflection>
            <inflection case="sociative" number="plural"><t><stem/>ണുങ്ങളോട്</t></inflection>
            <inflection case="vocative" number="plural"><t><stem/>ണുങ്ങളേ</t></inflection>
        </inflections>
    </pattern>
    <pattern name="14e" words="1">
        <pos>noun</pos>
        <suffix>ത്പത്തി</suffix>
        <inflections>
            <inflection case="accusative" number="singular"><t><stem/>ത്പത്തിയെ</t></inflection>
            <inflection case="dative" number="singular"><t><stem/>ത്പത്തിക്ക്</t></inflection>
            <inflection case="genitive" number="singular"><t><stem/>ത്പത്തിയുടെ</t></inflection>
            <inflection case="instrumental" number="singular"><t><stem/>ത്പത്തിയാൽ</t></inflection>
            <inflection case="locative" number="singular"><t><stem/>ത്പത്തിയിൽ</t></inflection>
            <inflection case="nominative" number="singular"><t><stem/>ത്പത്തി</t></inflection>
            <inflection case="nominative" number="singular"><t><stem/>ൽപത്തി</t></inflection>
            <inflection case="sociative" number="singular"><t><stem/>ത്പത്തിയോട്</t></inflection>
            <inflection case="accusative" number="plural"><t><stem/>ത്പത്തികളെ</t></inflection>
            <inflection case="dative" number="plural"><t><stem/>ത്പത്തികൾക്ക്</t></inflection>
            <inflection case="genitive" number="plural"><t><stem/>ത്പത്തികളുടെ</t></inflection>
            <inflection case="instrumental" number="plural"><t><stem/>ത്പത്തികളാൽ</t></inflection>
            <inflection case="locative" number="plural"><t><stem/>ത്പത്തികളിൽ</t></inflection>
            <inflection case="nominative" number="plural"><t><stem/>ത്പത്തികൾ</t></inflection>
            <inflection case="sociative" number="plural"><t><stem/>ത്പത്തികളോട്</t></inflection>
        </inflections>
    </pattern>
    <pattern name="14f" words="1">
        <pos>noun</pos>
        <suffix>ല്ലോർ</suffix>
        <inflections>
            <inflection case="nominative" number="singular"><t><stem/>ല്ലോർ</t></inflection>
            <inflection case="accusative" number="plural"><t><stem/>ല്ലോരെ</t></inflection>
            <inflection case="dative" number="plural"><t><stem/>ല്ലോരിന്</t></inflection>
            <inflection case="genitive" number="plural"><t><stem/>ല്ലോരുടെ</t></inflection>
            <inflection case="instrumental" number="plural"><t><stem/>ല്ലോരാൽ</t></inflection>
            <inflection case="locative" number="plural"><t><stem/>ല്ലോരിൽ</t></inflection>
            <inflection case="nominative" number="plural"><t><stem/>ോർ</t></inflection>
            <inflection case="sociative" number="plural"><t><stem/>ല്ലോരോട്</t></inflection>
            <inflection case="vocative" number="plural"><t><stem/>ല്ലോരേ</t></inflection>
        </inflections>
    </pattern>
    <pattern name="150" words="1">
        <pos><!-- gender="masculine" -->noun</pos>
        <suffix>ൻ</suffix>
        <inflections>
            <inflection case="accusative" number="singular" gender="masculine"><t><stem/>നിനെ</t></inflection>
            <inflection case="dative" number="singular" gender="masculine"><t><stem/>നു്</t></inflection>
            <inflection case="dative" number="singular" gender="masculine"><t><stem/>ന്</t></inflection>
            <inflection case="genitive" number="singular" gender="masculine"><t><stem/>നുടെ</t></inflection>
            <inflection case="genitive" number="singular" gender="masculine"><t><stem/>ൻറെ</t></inflection>
            <inflection case="instrumental" number="singular" gender="masculine"><t><stem/>നാൽ</t></inflection>
            <inflection case="instrumental" number="singular" gender="masculine"><t><stem/>ൻക്കൊണ്ട്</t></inflection>
            <inflection case="locative" number="singular" gender="masculine"><t><stem/>നിങ്കൽ</t></inflection>
            <inflection case="locative" number="singular" gender="masculine"><t><stem/>നിൽ</t></inflection>
            <inflection case="sociative" number="singular" gender="masculine"><t><stem/>നോടു്</t></inflection>
            <inflection case="sociative" number="singular" gender="masculine"><t><stem/>നോട്</t></inflection>
            <inflection case="accusative" number="plural" gender="masculine"><t><stem/>ൻമാരിനെ</t></inflection>
            <inflection case="dative" number="plural" gender="masculine"><t><stem/>ൻമാരിനു്</t></inflection>
            <inflection case="dative" number="plural" gender="masculine"><t><stem/>ൻമാരിന്</t></inflection>
            <inflection case="dative" number="plural" gender="masculine"><t><stem/>ൻമാറിനു്</t></inflection>
            <inflection case="dative" number="plural" gender="masculine"><t><stem/>ൻമാറിന്</t></inflection>
            <inflection case="dative" number="plural" gender="masculine"><t><stem/>ൻമാർക്കു്</t></inflection>
            <inflection case="dative" number="plural" gender="masculine"><t><stem/>ൻമാർക്ക്</t></inflection>
            <inflection case="genitive" number="plural" gender="masculine"><t><stem/>ൻമാരുടെ</t></inflection>
            <inflection case="instrumental" number="plural" gender="masculine"><t><stem/>ൻമാരാൽ</t></inflection>
            <inflection case="instrumental" number="plural" gender="masculine"><t><stem/>ൻമാർക്കൊണ്ട്</t></inflection>
            <inflection case="locative" number="plural" gender="masculine"><t><stem/>ൻമാരിങ്കൽ</t></inflection>
            <inflection case="locative" number="plural" gender="masculine"><t><stem/>ൻമാരിൽ</t></inflection>
            <inflection number="singular" gender="masculine"><t><stem/>ൻ</t></inflection>
        </inflections>
    </pattern>
    <pattern name="151" words="1">
        <pos>noun</pos>
        <suffix>ത</suffix>
        <inflections>
            <inflection case="nominative" number="singular"><t><stem/></t></inflection>
        </inflections>
    </pattern>
    <pattern name="152" words="1">
        <pos>noun</pos>
        <suffix>ർ</suffix>
        <inflections>
            <inflection case="locative" number="singular"><t><stem/>റ്റിൽ</t></inflection>
            <inflection case="nominative" number="singular"><t><stem/>ർ</t></inflection>
        </inflections>
    </pattern>
    <pattern name="153" words="1">
        <pos>noun</pos>
        <suffix>ം</suffix>
        <inflections>
            <inflection case="dative" number="singular"><t><stem/>ത്തിന്</t></inflection>
            <inflection case="genitive" number="singular"><t><stem/>ത്തിൻ്റ്</t></inflection>
            <inflection case="instrumental" number="singular"><t><stem/>ത്താൽ</t></inflection>
            <inflection case="locative" number="singular"><t><stem/>ത്തിൽ</t></inflection>
            <inflection case="nominative" number="singular"><t><stem/>ം</t></inflection>
            <inflection case="sociative" number="singular"><t><stem/>ത്തോടെ</t></inflection>
            <inflection case="vocative" number="singular"><t><stem/>േ</t></inflection>
            <inflection case="accusative" number="plural"><t><stem/>ങ്ങളെ</t></inflection>
            <inflection case="dative" number="plural"><t><stem/>ങ്ങൾക്ക്</t></inflection>
            <inflection case="genitive" number="plural"><t><stem/>ങ്ങളുടെ</t></inflection>
            <inflection case="instrumental" number="plural"><t><stem/>ങ്ങളാൽ</t></inflection>
            <inflection case="locative" number="plural"><t><stem/>ങ്ങളിൽ</t></inflection>
            <inflection case="nominative" number="plural"><t><stem/>ങ്ങൾ</t></inflection>
            <inflection case="sociative" number="plural"><t><stem/>ങ്ങളോടെ</t></inflection>
            <inflection case="vocative" number="plural"><t><stem/>ങ്ങളേ</t></inflection>
        </inflections>
    </pattern>
    <pattern name="154" words="1">
        <pos>noun</pos>
        <suffix>ൻ</suffix>
        <inflections>
            <inflection case="accusative" number="singular"><t><stem/>നെ</t></inflection>
            <inflection case="dative" number="singular"><t><stem/>ന്</t></inflection>
            <inflection case="genitive" number="singular"><t><stem/>ൻ്റ</t></inflection>
            <inflection case="instrumental" number="singular"><t><stem/>നാൽ</t></inflection>
            <inflection case="locative" number="singular"><t><stem/>നിൽ</t></inflection>
            <inflection case="nominative" number="singular"><t><stem/>ൻ</t></inflection>
            <inflection case="sociative" number="singular"><t><stem/>നോട്</t></inflection>
            <inflection case="vocative" number="singular"><t><stem/>നേ</t></inflection>
            <inflection case="dative" number="plural"><t><stem/>ർക്ക്</t></inflection>
            <inflection case="nominative" number="plural"><t><stem/>ർ</t></inflection>
            <inflection><t><stem/>ൻ</t></inflection>
        </inflections>
    </pattern>
    <pattern name="155" words="1">
        <pos>noun</pos>
        <suffix>ൻ</suffix>
        <inflections>
            <inflection case="accusative" number="singular"><t><stem/>നെ</t></inflection>
            <inflection case="dative" number="singular"><t><stem/>ന്</t></inflection>
            <inflection case="genitive" number="singular"><t><stem/>ൻ്റെ</t></inflection>
            <inflection case="instrumental" number="singular"><t><stem/>നാൽ</t></inflection>
            <inflection case="locative" number="singular"><t><stem/>നിൽ</t></inflection>
            <inflection case="nominative" number="singular"><t><stem/>ൻ</t></inflection>
            <inflection case="sociative" number="singular"><t><stem/>നൊട്</t></inflection>
            <inflection case="vocative" number="singular"><t><stem/>നേ</t></inflection>
            <inflection case="nominative" number="plural"><t><stem/>ന്മാർ</t></inflection>
        </inflections>
    </pattern>
    <pattern name="156" words="1">
        <pos>noun</pos>
        <suffix/>
        <inflections>
            <inflection case="accusative" number="singular"><t><stem/>യെ</t></inflection>
            <inflection case="dative" number="singular"><t><stem/>യ്ക്ക്</t></inflection>
            <inflection case="genitive" number="singular"><t><stem/>യുടെ</t></inflection>
            <inflection case="instrumental" number="singular"><t><stem/>യാൽ</t></inflection>
            <inflection case="locative" number="singular"><t><stem/>യിൽ</t></inflection>
            <inflection case="nominative" number="singular"><t><stem/></t></inflection>
            <inflection case="sociative" number="singular"><t><stem/>യോട്</t></inflection>
            <inflection case="vocative" number="singular"><t><stem/>േ</t></inflection>
            <inflection case="accusative" number="plural"><t><stem/>മാരെ</t></inflection>
            <inflection case="dative" number="plural"><t><stem/>മാർക്ക്</t></inflection>
            <inflection case="genitive" number="plural"><t><stem/>മാരുടെ</t></inflection>
            <inflection case="instrumental" number="plural"><t><stem/>മാരാൽ</t></inflection>
            <inflection case="locative" number="plural"><t><stem/>മാരിൽ</t></inflection>
            <inflection case="nominative" number="plural"><t><stem/>മാർ</t></inflection>
            <inflection case="sociative" number="plural"><t><stem/>മാരോട്</t></inflection>
            <inflection case="vocative" number="plural"><t><stem/>മാരേ</t></inflection>
        </inflections>
    </pattern>
    <pattern name="157" words="1">
        <pos>numeral</pos>
        <suffix>്</suffix>
        <inflections>
            <inflection number="singular"><t><stem/>്</t></inflection>
            <inflection number="singular"><t><stem/>്</t></inflection>
            <inflection><t><stem/>ു</t></inflection>
        </inflections>
    </pattern>
    <pattern name="158" words="1">
        <pos>noun</pos>
        <suffix/>
        <inflections>
            <inflection case="accusative" number="singular"><t><stem/>യെ</t></inflection>
            <inflection case="dative" number="singular"><t><stem/>ക്കു്</t></inflection>
            <inflection case="dative" number="singular"><t><stem/>ക്ക്</t></inflection>
            <inflection case="dative" number="singular"><t><stem/>യ്ക്കു്</t></inflection>
            <inflection case="dative" number="singular"><t><stem/>യ്ക്ക്</t></inflection>
            <inflection case="genitive" number="singular"><t><stem/>യുടെ</t></inflection>
            <inflection case="instrumental" number="singular"><t><stem/>കൊണ്ട്</t></inflection>
            <inflection case="instrumental" number="singular"><t><stem/>യാൽ</t></inflection>
            <inflection case="locative" number="singular"><t><stem/>യിൽ</t></inflection>
            <inflection case="nominative" number="singular"><t><stem/></t></inflection>
            <inflection case="sociative" number="singular"><t><stem/>യോടു്</t></inflection>
            <inflection case="sociative" number="singular"><t><stem/>യോട്</t></inflection>
            <inflection case="vocative" number="singular"><t><stem/>യേ</t></inflection>
            <inflection case="accusative" number="plural"><t><stem/>കളെ</t></inflection>
            <inflection case="dative" number="plural"><t><stem/>കൾക്കു്</t></inflection>
            <inflection case="dative" number="plural"><t><stem/>കൾക്ക്</t></inflection>
            <inflection case="genitive" number="plural"><t><stem/>കളുടെ</t></inflection>
            <inflection case="instrumental" number="plural"><t><stem/>കളാൽ</t></inflection>
            <inflection case="instrumental" number="plural"><t><stem/>കൾക്കൊണ്ട്</t></inflection>
            <inflection case="locative" number="plural"><t><stem/>കളിങ്കൽ</t></inflection>
            <inflection case="locative" number="plural"><t><stem/>കളിൽ</t></inflection>
            <inflection case="nominative" number="plural"><t><stem/>കൾ</t></inflection>
            <inflection case="sociative" number="plural"><t><stem/>കളോട്</t></inflection>
            <inflection case="vocative" number="plural"><t><stem/>കളേ</t></inflection>
            <inflection number="singular"><t><stem/></t></inflection>
        </inflections>
    </pattern>
    <pattern name="159" words="1">
        <pos>noun</pos>
        <suffix/>
        <inflections>
            <inflection case="accusative" number="singular"><t><stem/>വെ</t></inflection>
            <inflection case="dative" number="singular"><t><stem/>വിനു്</t></inflection>
            <inflection case="dative" number="singular"><t><stem/>വിന്</t></inflection>
            <inflection case="genitive" number="singular"><t><stem/>യുടെ</t></inflection>
            <inflection case="instrumental" number="singular"><t><stem/>കൊണ്ട്</t></inflection>
            <inflection case="instrumental" number="singular"><t><stem/>വാൽ</t></inflection>
            <inflection case="locative" number="singular"><t><stem/>വിൽ</t></inflection>
            <inflection case="nominative" number="singular"><t><stem/></t></inflection>
            <inflection case="sociative" number="singular"><t><stem/>വോടു്</t></inflection>
            <inflection case="sociative" number="singular"><t><stem/>വോട്</t></inflection>
            <inflection case="vocative" number="singular"><t><stem/>വേ</t></inflection>
            <inflection case="accusative" number="plural"><t><stem/>ക്കളെ</t></inflection>
            <inflection case="dative" number="plural"><t><stem/>ക്കൾക്കു്</t></inflection>
            <inflection case="dative" number="plural"><t><stem/>ക്കൾക്ക്</t></inflection>
            <inflection case="genitive" number="plural"><t><stem/>ക്കളുടെ</t></inflection>
            <inflection case="instrumental" number="plural"><t><stem/>ക്കളാൽ</t></inflection>
            <inflection case="instrumental" number="plural"><t><stem/>ക്കൾക്കൊണ്ട്</t></inflection>
            <inflection case="locative" number="plural"><t><stem/>ക്കളിങ്കൽ</t></inflection>
            <inflection case="locative" number="plural"><t><stem/>ക്കളിൽ</t></inflection>
            <inflection case="nominative" number="plural"><t><stem/>ക്കൾ</t></inflection>
            <inflection case="sociative" number="plural"><t><stem/>ക്കളോട്</t></inflection>
            <inflection number="singular"><t><stem/></t></inflection>
        </inflections>
    </pattern>
    <pattern name="15a" words="1">
        <pos><!-- gender="feminine" -->noun</pos>
        <suffix/>
        <inflections>
            <inflection case="accusative" number="singular" gender="feminine"><t><stem/>യെ</t></inflection>
            <inflection case="dative" number="singular" gender="feminine"><t><stem/>ക്കു്</t></inflection>
            <inflection case="dative" number="singular" gender="feminine"><t><stem/>ക്ക്</t></inflection>
            <inflection case="dative" number="singular" gender="feminine"><t><stem/>യ്ക്കു്</t></inflection>
            <inflection case="dative" number="singular" gender="feminine"><t><stem/>യ്ക്ക്</t></inflection>
            <inflection case="genitive" number="singular" gender="feminine"><t><stem/>യുടെ</t></inflection>
            <inflection case="instrumental" number="singular" gender="feminine"><t><stem/>കൊണ്ട്</t></inflection>
            <inflection case="instrumental" number="singular" gender="feminine"><t><stem/>യാൽ</t></inflection>
            <inflection case="locative" number="singular" gender="feminine"><t><stem/>യില്‍</t></inflection>
            <inflection case="locative" number="singular" gender="feminine"><t><stem/>യിൽ</t></inflection>
            <inflection case="nominative" number="singular" gender="feminine"><t><stem/></t></inflection>
            <inflection case="sociative" number="singular" gender="feminine"><t><stem/>യോടു്</t></inflection>
            <inflection case="sociative" number="singular" gender="feminine"><t><stem/>യോട്</t></inflection>
            <inflection case="vocative" number="singular" gender="feminine"><t><stem/>യേ</t></inflection>
            <inflection case="vocative" number="singular" gender="feminine"><t><stem/>േ</t></inflection>
            <inflection case="accusative" number="plural" gender="feminine"><t><stem/>കളെ</t></inflection>
            <inflection case="dative" number="plural" gender="feminine"><t><stem/>കൾക്കു്</t></inflection>
            <inflection case="dative" number="plural" gender="feminine"><t><stem/>കൾക്ക്</t></inflection>
            <inflection case="genitive" number="plural" gender="feminine"><t><stem/>കളുടെ</t></inflection>
            <inflection case="instrumental" number="plural" gender="feminine"><t><stem/>കളാൽ</t></inflection>
            <inflection case="instrumental" number="plural" gender="feminine"><t><stem/>കൾക്കൊണ്ട്</t></inflection>
            <inflection case="locative" number="plural" gender="feminine"><t><stem/>കളിങ്കൽ</t></inflection>
            <inflection case="locative" number="plural" gender="feminine"><t><stem/>കളിൽ</t></inflection>
        </inflections>
    </pattern>
    <pattern name="15b" words="1">
        <pos><!-- gender="feminine" -->noun</pos>
        <suffix/>
        <inflections>
            <inflection case="accusative" number="singular" gender="feminine"><t><stem/>യെ</t></inflection>
            <inflection case="dative" number="singular" gender="feminine"><t><stem/>ക്കു്</t></inflection>
            <inflection case="dative" number="singular" gender="feminine"><t><stem/>ക്ക്</t></inflection>
            <inflection case="genitive" number="singular" gender="feminine"><t><stem/>യുടെ</t></inflection>
            <inflection case="instrumental" number="singular" gender="feminine"><t><stem/>കൊണ്ട്</t></inflection>
            <inflection case="instrumental" number="singular" gender="feminine"><t><stem/>യാൽ</t></inflection>
            <inflection case="locative" number="singular" gender="feminine"><t><stem/>യിൽ</t></inflection>
            <inflection case="sociative" number="singular" gender="feminine"><t><stem/>യോടു്</t></inflection>
            <inflection case="sociative" number="singular" gender="feminine"><t><stem/>യോട്</t></inflection>
            <inflection case="vocative" number="singular" gender="feminine"><t><stem/>യേ</t></inflection>
            <inflection case="accusative" number="plural" gender="feminine"><t><stem/>കളെ</t></inflection>
            <inflection case="dative" number="plural" gender="feminine"><t><stem/>കൾക്കു്</t></inflection>
            <inflection case="dative" number="plural" gender="feminine"><t><stem/>കൾക്ക്</t></inflection>
            <inflection case="genitive" number="plural" gender="feminine"><t><stem/>കളുടെ</t></inflection>
            <inflection case="instrumental" number="plural" gender="feminine"><t><stem/>കളാൽ</t></inflection>
            <inflection case="instrumental" number="plural" gender="feminine"><t><stem/>കൾക്കൊണ്ട്</t></inflection>
            <inflection case="locative" number="plural" gender="feminine"><t><stem/>കളിങ്കൽ</t></inflection>
            <inflection case="locative" number="plural" gender="feminine"><t><stem/>കളിൽ</t></inflection>
            <inflection number="singular" gender="feminine"><t><stem/></t></inflection>
        </inflections>
    </pattern>
    <pattern name="15c" words="1">
        <pos>noun</pos>
        <suffix/>
        <inflections>
            <inflection case="dative" number="singular"><t><stem/>ക്കു്</t></inflection>
            <inflection case="dative" number="singular"><t><stem/>ക്ക്</t></inflection>
            <inflection case="dative" number="singular"><t><stem/>യ്ക്കു്</t></inflection>
            <inflection case="dative" number="singular"><t><stem/>യ്ക്ക്</t></inflection>
            <inflection case="genitive" number="singular"><t><stem/>യുടെ</t></inflection>
            <inflection case="instrumental" number="singular"><t><stem/>കൊണ്ട്</t></inflection>
            <inflection case="instrumental" number="singular"><t><stem/>യാൽ</t></inflection>
            <inflection case="locative" number="singular"><t><stem/>യിൽ</t></inflection>
            <inflection case="sociative" number="singular"><t><stem/>യോടു്</t></inflection>
            <inflection case="sociative" number="singular"><t><stem/>യോട്</t></inflection>
            <inflection case="vocative" number="singular"><t><stem/>യേ</t></inflection>
            <inflection case="accusative" number="plural"><t><stem/>കളെ</t></inflection>
            <inflection case="dative" number="plural"><t><stem/>കൾക്കു്</t></inflection>
            <inflection case="dative" number="plural"><t><stem/>കൾക്ക്</t></inflection>
            <inflection case="genitive" number="plural"><t><stem/>കളുടെ</t></inflection>
            <inflection case="instrumental" number="plural"><t><stem/>കളാൽ</t></inflection>
            <inflection case="instrumental" number="plural"><t><stem/>കൾക്കൊണ്ട്</t></inflection>
            <inflection case="locative" number="plural"><t><stem/>കളിങ്കൽ</t></inflection>
            <inflection case="locative" number="plural"><t><stem/>കളിൽ</t></inflection>
            <inflection number="singular"><t><stem/></t></inflection>
            <inflection number="plural"><t><stem/>കൾ</t></inflection>
            <inflection><t><stem/>യെ</t></inflection>
        </inflections>
    </pattern>
    <pattern name="15d" words="1">
        <pos>noun</pos>
        <suffix>ം</suffix>
        <inflections>
            <inflection case="accusative" number="singular"><t><stem/>ത്തിനെ</t></inflection>
            <inflection case="accusative" number="singular"><t><stem/>ത്തെ</t></inflection>
            <inflection case="dative" number="singular"><t><stem/>ത്തിനു്</t></inflection>
            <inflection case="dative" number="singular"><t><stem/>ത്തിന്</t></inflection>
            <inflection case="genitive" number="singular"><t><stem/>ത്തിന്റെ</t></inflection>
            <inflection case="instrumental" number="singular"><t><stem/>ംകൊണ്ട്</t></inflection>
            <inflection case="instrumental" number="singular"><t><stem/>ത്താൽ</t></inflection>
            <inflection case="locative" number="singular"><t><stem/>ത്തിങ്കൽ</t></inflection>
            <inflection case="locative" number="singular"><t><stem/>ത്തിൽ</t></inflection>
            <inflection case="nominative" number="singular"><t><stem/>ം</t></inflection>
            <inflection case="sociative" number="singular"><t><stem/>ത്തോട്</t></inflection>
            <inflection case="vocative" number="singular"><t><stem/>മേ</t></inflection>
            <inflection case="accusative" number="plural"><t><stem/>ങ്ങളെ</t></inflection>
            <inflection case="dative" number="plural"><t><stem/>ങ്ങൾക്കു്</t></inflection>
            <inflection case="dative" number="plural"><t><stem/>ങ്ങൾക്ക്</t></inflection>
            <inflection case="genitive" number="plural"><t><stem/>ങ്ങളുടെ</t></inflection>
            <inflection case="instrumental" number="plural"><t><stem/>ങ്ങളാൽ</t></inflection>
            <inflection case="instrumental" number="plural"><t><stem/>ങ്ങൾക്കൊണ്ട്</t></inflection>
            <inflection case="locative" number="plural"><t><stem/>ങ്ങളിങ്കൽ</t></inflection>
            <inflection case="locative" number="plural"><t><stem/>ങ്ങളിൽ</t></inflection>
            <inflection case="nominative" number="plural"><t><stem/>ങ്ങൾ</t></inflection>
            <inflection case="sociative" number="plural"><t><stem/>ങ്ങളോട്</t></inflection>
            <inflection number="singular"><t><stem/>ം</t></inflection>
        </inflections>
    </pattern>
    <pattern name="15e" words="1">
        <pos>noun</pos>
        <suffix>ൻ</suffix>
        <inflections>
            <inflection case="accusative" number="singular"><t><stem/>നിനെ</t></inflection>
            <inflection case="accusative" number="singular"><t><stem/>നെ</t></inflection>
            <inflection case="dative" number="singular"><t><stem/>നു്</t></inflection>
            <inflection case="dative" number="singular"><t><stem/>ന്</t></inflection>
            <inflection case="genitive" number="singular"><t><stem/>നുടെ</t></inflection>
            <inflection case="genitive" number="singular"><t><stem/>ന്റെ</t></inflection>
            <inflection case="genitive" number="singular"><t><stem/>ൻറെ</t></inflection>
            <inflection case="instrumental" number="singular"><t><stem/>നാൽ</t></inflection>
            <inflection case="instrumental" number="singular"><t><stem/>ൻക്കൊണ്ട്</t></inflection>
            <inflection case="locative" number="singular"><t><stem/>നിങ്കൽ</t></inflection>
            <inflection case="locative" number="singular"><t><stem/>നിൽ</t></inflection>
            <inflection case="nominative" number="singular"><t><stem/>ൻ</t></inflection>
            <inflection case="sociative" number="singular"><t><stem/>നോടു്</t></inflection>
            <inflection case="sociative" number="singular"><t><stem/>നോട്</t></inflection>
            <inflection case="accusative" number="plural"><t><stem/>ന്മാരെ</t></inflection>
            <inflection case="accusative" number="plural"><t><stem/>ൻമാരിനെ</t></inflection>
            <inflection case="dative" number="plural"><t><stem/>ന്മാർക്ക്</t></inflection>
            <inflection case="dative" number="plural"><t><stem/>ൻമാരിനു്</t></inflection>
            <inflection case="dative" number="plural"><t><stem/>ൻമാരിന്</t></inflection>
            <inflection case="dative" number="plural"><t><stem/>ൻമാറിനു്</t></inflection>
            <inflection case="dative" number="plural"><t><stem/>ൻമാറിന്</t></inflection>
            <inflection case="dative" number="plural"><t><stem/>ൻമാർക്കു്</t></inflection>
            <inflection case="dative" number="plural"><t><stem/>ൻമാർക്ക്</t></inflection>
            <inflection case="genitive" number="plural"><t><stem/>ന്മാരുടെ</t></inflection>
            <inflection case="genitive" number="plural"><t><stem/>ൻമാരുടെ</t></inflection>
            <inflection case="instrumental" number="plural"><t><stem/>ന്മാരാൽ</t></inflection>
            <inflection case="instrumental" number="plural"><t><stem/>ൻമാരാൽ</t></inflection>
            <inflection case="instrumental" number="plural"><t><stem/>ൻമാർക്കൊണ്ട്</t></inflection>
            <inflection case="locative" number="plural"><t><stem/>ന്മാരിൽ</t></inflection>
            <inflection case="locative" number="plural"><t><stem/>ൻമാരിങ്കൽ</t></inflection>
            <inflection case="locative" number="plural"><t><stem/>ൻമാരിൽ</t></inflection>
            <inflection case="nominative" number="plural"><t><stem/>ന്മാർ</t></inflection>
            <inflection case="sociative" number="plural"><t><stem/>ന്മാരോട്</t></inflection>
            <inflection number="singular"><t><stem/>ൻ</t></inflection>
        </inflections>
    </pattern>
    <pattern name="15f" words="1">
        <pos>noun</pos>
        <suffix/>
        <inflections>
            <inflection case="accusative" number="singular"><t><stem/>യെ</t></inflection>
            <inflection case="dative" number="singular"><t><stem/>ക്കു്</t></inflection>
            <inflection case="dative" number="singular"><t><stem/>ക്ക്</t></inflection>
            <inflection case="genitive" number="singular"><t><stem/>യുടെ</t></inflection>
            <inflection case="instrumental" number="singular"><t><stem/>കൊണ്ട്</t></inflection>
            <inflection case="instrumental" number="singular"><t><stem/>യാൽ</t></inflection>
            <inflection case="locative" number="singular"><t><stem/>യിൽ</t></inflection>
            <inflection case="nominative" number="singular"><t><stem/></t></inflection>
            <inflection case="sociative" number="singular"><t><stem/>യോടു്</t></inflection>
            <inflection case="sociative" number="singular"><t><stem/>യോട്</t></inflection>
            <inflection case="accusative" number="plural"><t><stem/>കളെ</t></inflection>
            <inflection case="dative" number="plural"><t><stem/>കൾക്കു്</t></inflection>
            <inflection case="dative" number="plural"><t><stem/>കൾക്ക്</t></inflection>
            <inflection case="genitive" number="plural"><t><stem/>കളുടെ</t></inflection>
            <inflection case="instrumental" number="plural"><t><stem/>കളാൽ</t></inflection>
            <inflection case="instrumental" number="plural"><t><stem/>കൾക്കൊണ്ട്</t></inflection>
            <inflection case="locative" number="plural"><t><stem/>കളിങ്കൽ</t></inflection>
            <inflection case="locative" number="plural"><t><stem/>കളിൽ</t></inflection>
            <inflection case="nominative" number="plural"><t><stem/>കൾ</t></inflection>
            <inflection case="sociative" number="plural"><t><stem/>കളോട്</t></inflection>
            <inflection number="singular"><t><stem/></t></inflection>
            <inflection number="plural"><t><stem/>കൾ</t></inflection>
        </inflections>
    </pattern>
    <pattern name="160" words="1">
        <pos>noun</pos>
        <suffix>ൻ</suffix>
        <inflections>
            <inflection case="accusative" number="singular"><t><stem/>നിനെ</t></inflection>
            <inflection case="dative" number="singular"><t><stem/>നു്</t></inflection>
            <inflection case="dative" number="singular"><t><stem/>ന്</t></inflection>
            <inflection case="genitive" number="singular"><t><stem/>ൻറെ</t></inflection>
            <inflection case="instrumental" number="singular"><t><stem/>നാൽ</t></inflection>
            <inflection case="instrumental" number="singular"><t><stem/>ൻക്കൊണ്ട്</t></inflection>
            <inflection case="locative" number="singular"><t><stem/>നിങ്കൽ</t></inflection>
            <inflection case="locative" number="singular"><t><stem/>നിൽ</t></inflection>
            <inflection case="sociative" number="singular"><t><stem/>നോടു്</t></inflection>
            <inflection case="sociative" number="singular"><t><stem/>നോട്</t></inflection>
            <inflection case="accusative" number="plural"><t><stem/>ൻമാരിനെ</t></inflection>
            <inflection case="dative" number="plural"><t><stem/>ൻമാരിനു്</t></inflection>
            <inflection case="dative" number="plural"><t><stem/>ൻമാരിന്</t></inflection>
            <inflection case="dative" number="plural"><t><stem/>ൻമാറിനു്</t></inflection>
            <inflection case="dative" number="plural"><t><stem/>ൻമാറിന്</t></inflection>
            <inflection case="dative" number="plural"><t><stem/>ൻമാർക്കു്</t></inflection>
            <inflection case="dative" number="plural"><t><stem/>ൻമാർക്ക്</t></inflection>
            <inflection case="genitive" number="plural"><t><stem/>ൻമാരുടെ</t></inflection>
            <inflection case="instrumental" number="plural"><t><stem/>ൻമാരാൽ</t></inflection>
            <inflection case="instrumental" number="plural"><t><stem/>ൻമാർക്കൊണ്ട്</t></inflection>
            <inflection case="locative" number="plural"><t><stem/>ൻമാരിങ്കൽ</t></inflection>
            <inflection case="locative" number="plural"><t><stem/>ൻമാരിൽ</t></inflection>
            <inflection number="singular"><t><stem/>ൻ</t></inflection>
        </inflections>
    </pattern>
    <pattern name="161" words="1">
        <pos>noun</pos>
        <suffix>ം</suffix>
        <inflections>
            <inflection case="accusative" number="singular"><t><stem/>ത്തിനെ</t></inflection>
            <inflection case="accusative" number="singular"><t><stem/>ത്തെ</t></inflection>
            <inflection case="dative" number="singular"><t><stem/>ത്തിനു്</t></inflection>
            <inflection case="dative" number="singular"><t><stem/>ത്തിന്</t></inflection>
            <inflection case="genitive" number="singular"><t><stem/>ത്തിന്റെ</t></inflection>
            <inflection case="locative" number="singular"><t><stem/>ത്തിൽ</t></inflection>
            <inflection case="vocative" number="singular"><t><stem/>മേ</t></inflection>
            <inflection case="accusative" number="plural"><t><stem/>ങ്ങളെ</t></inflection>
            <inflection case="dative" number="plural"><t><stem/>ങ്ങൾക്കു്</t></inflection>
            <inflection case="dative" number="plural"><t><stem/>ങ്ങൾക്ക്</t></inflection>
            <inflection case="genitive" number="plural"><t><stem/>ങ്ങളുടെ</t></inflection>
            <inflection case="instrumental" number="plural"><t><stem/>ങ്ങളാൽ</t></inflection>
            <inflection case="locative" number="plural"><t><stem/>ങ്ങളിങ്കൽ</t></inflection>
            <inflection case="locative" number="plural"><t><stem/>ങ്ങളിൽ</t></inflection>
            <inflection number="singular"><t><stem/>ം</t></inflection>
            <inflection number="plural"><t><stem/>ങ്ങൾ</t></inflection>
            <inflection case="locative" number="singular"><t><stem/>ത്തിങ്കൽ</t></inflection>
        </inflections>
    </pattern>
    <pattern name="162" words="1">
        <pos>noun</pos>
        <suffix>്</suffix>
        <inflections>
            <inflection case="accusative" number="singular"><t><stem/>ിനെ</t></inflection>
            <inflection case="dative" number="singular"><t><stem/>ിനു്</t></inflection>
            <inflection case="genitive" number="singular"><t><stem/>ിന്റെ</t></inflection>
            <inflection case="instrumental" number="singular"><t><stem/>ാൽ</t></inflection>
            <inflection case="instrumental" number="singular"><t><stem/>്കൊണ്ട്</t></inflection>
            <inflection case="locative" number="singular"><t><stem/>ിങ്കൽ</t></inflection>
            <inflection case="nominative" number="singular"><t><stem/>്</t></inflection>
            <inflection case="sociative" number="singular"><t><stem/>ിനോടു്</t></inflection>
            <inflection case="sociative" number="singular"><t><stem/>ിനോട്</t></inflection>
            <inflection case="sociative" number="singular"><t><stem/>ോടു്</t></inflection>
            <inflection case="sociative" number="singular"><t><stem/>ോട്</t></inflection>
            <inflection case="vocative" number="singular"><t><stem/>േ</t></inflection>
            <inflection case="accusative" number="plural"><t><stem/>ുകളെ</t></inflection>
            <inflection case="dative" number="plural"><t><stem/>ുകൾക്കു്</t></inflection>
            <inflection case="genitive" number="plural"><t><stem/>ുകളുടെ</t></inflection>
            <inflection case="instrumental" number="plural"><t><stem/>ുകളാൽ</t></inflection>
            <inflection case="instrumental" number="plural"><t><stem/>ുകൾക്കൊണ്ട്</t></inflection>
            <inflection case="locative" number="plural"><t><stem/>ുകളിങ്കൽ</t></inflection>
            <inflection number="singular"><t><stem/>്</t></inflection>
            <inflection number="plural"><t><stem/>ുമാർ</t></inflection>
        </inflections>
    </pattern>
    <pattern name="163" words="1">
        <pos>noun</pos>
        <suffix>ൻ</suffix>
        <inflections>
            <inflection case="accusative" number="singular"><t><stem/>നിനെ</t></inflection>
            <inflection case="accusative" number="singular"><t><stem/>നെ</t></inflection>
            <inflection case="dative" number="singular"><t><stem/>ന്</t></inflection>
            <inflection case="genitive" number="singular"><t><stem/>നുടെ</t></inflection>
            <inflection case="genitive" number="singular"><t><stem/>ന്റെ</t></inflection>
            <inflection case="genitive" number="singular"><t><stem/>ൻറെ</t></inflection>
            <inflection case="instrumental" number="singular"><t><stem/>നാൽ</t></inflection>
            <inflection case="instrumental" number="singular"><t><stem/>ൻക്കൊണ്ട്</t></inflection>
            <inflection case="locative" number="singular"><t><stem/>നിൽ</t></inflection>
            <inflection case="nominative" number="singular"><t><stem/>ൻ</t></inflection>
            <inflection case="sociative" number="singular"><t><stem/>നോടു്</t></inflection>
            <inflection case="sociative" number="singular"><t><stem/>നോട്</t></inflection>
            <inflection case="accusative" number="plural"><t><stem/>ന്മാരെ</t></inflection>
            <inflection case="accusative" number="plural"><t><stem/>ൻമാരിനെ</t></inflection>
            <inflection case="dative" number="plural"><t><stem/>ന്മാർക്ക്</t></inflection>
            <inflection case="genitive" number="plural"><t><stem/>ന്മാരുടെ</t></inflection>
            <inflection case="genitive" number="plural"><t><stem/>ൻമാരുടെ</t></inflection>
            <inflection case="instrumental" number="plural"><t><stem/>ന്മാരാൽ</t></inflection>
            <inflection case="instrumental" number="plural"><t><stem/>ൻമാരാൽ</t></inflection>
            <inflection case="instrumental" number="plural"><t><stem/>ൻമാർക്കൊണ്ട്</t></inflection>
            <inflection case="locative" number="plural"><t><stem/>ന്മാരിൽ</t></inflection>
            <inflection case="nominative" number="plural"><t><stem/>ന്മാർ</t></inflection>
            <inflection case="sociative" number="plural"><t><stem/>ന്മാരോട്</t></inflection>
            <inflection number="singular"><t><stem/>ൻ</t></inflection>
            <inflection number="plural"><t><stem/>ന്മാർ</t></inflection>
        </inflections>
    </pattern>
    <pattern name="164" words="1">
        <pos>noun</pos>
        <suffix>ി</suffix>
        <inflections>
            <inflection case="accusative" number="singular"><t><stem/>ിയെ</t></inflection>
            <inflection case="dative" number="singular"><t><stem/>ിയ്ക്ക്</t></inflection>
            <inflection case="genitive" number="singular"><t><stem/>ിയുടെ</t></inflection>
            <inflection case="instrumental" number="singular"><t><stem/>ിയാൽ</t></inflection>
            <inflection case="locative" number="singular"><t><stem/>ിയിൽ</t></inflection>
            <inflection case="nominative" number="singular"><t><stem/>ി</t></inflection>
            <inflection case="sociative" number="singular"><t><stem/>ിയോട്</t></inflection>
            <inflection case="vocative" number="singular"><t><stem/>ീ</t></inflection>
            <inflection number="singular"><t><stem/>ി</t></inflection>
        </inflections>
    </pattern>
    <pattern name="165" words="1">
        <pos>noun</pos>
        <suffix/>
        <inflections>
            <inflection case="accusative" number="singular"><t><stem/>വെ</t></inflection>
            <inflection case="dative" number="singular"><t><stem/>ക്കു്</t></inflection>
            <inflection case="genitive" number="singular"><t><stem/>യുടെ</t></inflection>
            <inflection case="instrumental" number="singular"><t><stem/>കൊണ്ട്</t></inflection>
            <inflection case="instrumental" number="singular"><t><stem/>വാൽ</t></inflection>
            <inflection case="locative" number="singular"><t><stem/>വിൽ</t></inflection>
            <inflection case="nominative" number="singular"><t><stem/></t></inflection>
            <inflection case="sociative" number="singular"><t><stem/>വോടു്</t></inflection>
            <inflection case="sociative" number="singular"><t><stem/>വോട്</t></inflection>
            <inflection case="vocative" number="singular"><t><stem/>വേ</t></inflection>
            <inflection case="accusative" number="plural"><t><stem/>കളെ</t></inflection>
            <inflection case="dative" number="plural"><t><stem/>കൾക്കു്</t></inflection>
            <inflection case="genitive" number="plural"><t><stem/>കളുടെ</t></inflection>
            <inflection case="instrumental" number="plural"><t><stem/>കളാൽ</t></inflection>
            <inflection case="instrumental" number="plural"><t><stem/>കൾക്കൊണ്ട്</t></inflection>
            <inflection case="locative" number="plural"><t><stem/>കളിങ്കൽ</t></inflection>
            <inflection case="nominative" number="plural"><t><stem/>കൾ</t></inflection>
            <inflection case="sociative" number="plural"><t><stem/>കളോട്</t></inflection>
            <inflection case="vocative" number="plural"><t><stem/>കളേ</t></inflection>
            <inflection number="singular"><t><stem/></t></inflection>
        </inflections>
    </pattern>
    <pattern name="166" words="1">
        <pos>noun</pos>
        <suffix>ർ</suffix>
        <inflections>
            <inflection case="genitive" number="singular"><t><stem/>രിന്റെ</t></inflection>
            <inflection case="genitive" number="singular"><t><stem/>രുടെ</t></inflection>
            <inflection case="nominative" number="singular"><t><stem/>ർ</t></inflection>
            <inflection case="accusative" number="plural"><t><stem/>റുകളെ</t></inflection>
            <inflection case="dative" number="plural"><t><stem/>റുകൾക്കു്</t></inflection>
            <inflection case="genitive" number="plural"><t><stem/>റുകളുടെ</t></inflection>
            <inflection case="instrumental" number="plural"><t><stem/>റുകളാൽ</t></inflection>
            <inflection case="instrumental" number="plural"><t><stem/>റുകൾക്കൊണ്ട്</t></inflection>
            <inflection case="locative" number="plural"><t><stem/>റുകളിങ്കൽ</t></inflection>
            <inflection case="nominative" number="plural"><t><stem/>റുകൾ</t></inflection>
            <inflection case="sociative" number="plural"><t><stem/>റുകളോട്</t></inflection>
            <inflection number="singular"><t><stem/>ർ</t></inflection>
        </inflections>
    </pattern>
    <pattern name="167" words="1">
        <pos>noun</pos>
        <suffix>ട്</suffix>
        <inflections>
            <inflection case="accusative" number="singular"><t><stem/>ടിനെ</t></inflection>
            <inflection case="dative" number="singular"><t><stem/>ടിനു്</t></inflection>
            <inflection case="genitive" number="singular"><t><stem/>ടിന്റെ</t></inflection>
            <inflection case="instrumental" number="singular"><t><stem/>ടാൽ</t></inflection>
            <inflection case="instrumental" number="singular"><t><stem/>ട്കൊണ്ട്</t></inflection>
            <inflection case="locative" number="singular"><t><stem/>ട്ടിങ്കൽ</t></inflection>
            <inflection case="sociative" number="singular"><t><stem/>ടിനോടു്</t></inflection>
            <inflection case="sociative" number="singular"><t><stem/>ടിനോട്</t></inflection>
            <inflection case="sociative" number="singular"><t><stem/>ടോടു്</t></inflection>
            <inflection case="sociative" number="singular"><t><stem/>ടോട്</t></inflection>
            <inflection case="vocative" number="singular"><t><stem/>ടേ</t></inflection>
            <inflection case="accusative" number="plural"><t><stem/>ടുകളെ</t></inflection>
            <inflection case="dative" number="plural"><t><stem/>ടുകൾക്കു്</t></inflection>
            <inflection case="genitive" number="plural"><t><stem/>ടുകളുടെ</t></inflection>
            <inflection case="instrumental" number="plural"><t><stem/>ടുകളാൽ</t></inflection>
            <inflection case="instrumental" number="plural"><t><stem/>ടുകൾക്കൊണ്ട്</t></inflection>
            <inflection case="locative" number="plural"><t><stem/>ടുകളിങ്കൽ</t></inflection>
            <inflection number="singular"><t><stem/>ട്</t></inflection>
        </inflections>
    </pattern>
    <pattern name="168" words="1">
        <pos>noun</pos>
        <suffix>ൻ</suffix>
        <inflections>
            <inflection case="accusative" number="singular"><t><stem/>നിനെ</t></inflection>
            <inflection case="accusative" number="singular"><t><stem/>നെ</t></inflection>
            <inflection case="dative" number="singular"><t><stem/>ന്</t></inflection>
            <inflection case="genitive" number="singular"><t><stem/>നുടെ</t></inflection>
            <inflection case="genitive" number="singular"><t><stem/>ന്റെ</t></inflection>
            <inflection case="genitive" number="singular"><t><stem/>ൻറെ</t></inflection>
            <inflection case="instrumental" number="singular"><t><stem/>നാൽ</t></inflection>
            <inflection case="instrumental" number="singular"><t><stem/>ൻക്കൊണ്ട്</t></inflection>
            <inflection case="locative" number="singular"><t><stem/>നിൽ</t></inflection>
            <inflection case="nominative" number="singular"><t><stem/>ൻ</t></inflection>
            <inflection case="sociative" number="singular"><t><stem/>നോടു്</t></inflection>
            <inflection case="sociative" number="singular"><t><stem/>നോട്</t></inflection>
            <inflection case="accusative" number="plural"><t><stem/>രെ</t></inflection>
            <inflection case="accusative" number="plural"><t><stem/>ൻമാരിനെ</t></inflection>
            <inflection case="dative" number="plural"><t><stem/>ർക്ക്</t></inflection>
            <inflection case="genitive" number="plural"><t><stem/>രുടെ</t></inflection>
            <inflection case="genitive" number="plural"><t><stem/>ൻമാരുടെ</t></inflection>
            <inflection case="instrumental" number="plural"><t><stem/>രാൽ</t></inflection>
            <inflection case="instrumental" number="plural"><t><stem/>ൻമാരാൽ</t></inflection>
            <inflection case="instrumental" number="plural"><t><stem/>ൻമാർക്കൊണ്ട്</t></inflection>
            <inflection case="locative" number="plural"><t><stem/>രിൽ</t></inflection>
            <inflection case="nominative" number="plural"><t><stem/>ർ</t></inflection>
            <inflection case="sociative" number="plural"><t><stem/>രോട്</t></inflection>
        </inflections>
    </pattern>
    <pattern name="169" words="1">
        <pos>noun</pos>
        <suffix>ൻ</suffix>
        <inflections>
            <inflection case="accusative" number="singular"><t><stem/>നെ</t></inflection>
            <inflection case="dative" number="singular"><t><stem/>ന്</t></inflection>
            <inflection case="genitive" number="singular"><t><stem/>നുടെ</t></inflection>
            <inflection case="genitive" number="singular"><t><stem/>ന്റെ</t></inflection>
            <inflection case="genitive" number="singular"><t><stem/>ൻറെ</t></inflection>
            <inflection case="instrumental" number="singular"><t><stem/>നാൽ</t></inflection>
            <inflection case="instrumental" number="singular"><t><stem/>ൻക്കൊണ്ട്</t></inflection>
            <inflection case="locative" number="singular"><t><stem/>നിൽ</t></inflection>
            <inflection case="nominative" number="singular"><t><stem/>ൻ</t></inflection>
            <inflection case="sociative" number="singular"><t><stem/>നോടു്</t></inflection>
            <inflection case="sociative" number="singular"><t><stem/>നോട്</t></inflection>
            <inflection case="accusative" number="plural"><t><stem/>ന്മാരെ</t></inflection>
            <inflection case="accusative" number="plural"><t><stem/>ൻമാരെ</t></inflection>
            <inflection case="dative" number="plural"><t><stem/>ന്മാർക്ക്</t></inflection>
            <inflection case="genitive" number="plural"><t><stem/>ന്മാരുടെ</t></inflection>
            <inflection case="instrumental" number="plural"><t><stem/>ന്മാരാൽ</t></inflection>
            <inflection case="instrumental" number="plural"><t><stem/>ൻമാർക്കൊണ്ട്</t></inflection>
            <inflection case="locative" number="plural"><t><stem/>ന്മാരിൽ</t></inflection>
            <inflection case="nominative" number="plural"><t><stem/>ന്മാർ</t></inflection>
            <inflection case="sociative" number="plural"><t><stem/>ന്മാരോട്</t></inflection>
        </inflections>
    </pattern>
    <pattern name="16a" words="1">
        <pos>noun</pos>
        <suffix>ം</suffix>
        <inflections>
            <inflection case="accusative" number="singular"><t><stem/>ത്തെ</t></inflection>
            <inflection case="dative" number="singular"><t><stem/>ത്തിന്</t></inflection>
            <inflection case="genitive" number="singular"><t><stem/>ത്തിന്റെ</t></inflection>
            <inflection case="instrumental" number="singular"><t><stem/>ത്താൽ</t></inflection>
            <inflection case="locative" number="singular"><t><stem/>ത്തിൽ</t></inflection>
            <inflection case="sociative" number="singular"><t><stem/>ത്തോട്</t></inflection>
            <inflection case="accusative" number="plural"><t><stem/>ങ്ങളെ</t></inflection>
            <inflection case="dative" number="plural"><t><stem/>ങ്ങൾക്ക്</t></inflection>
            <inflection case="genitive" number="plural"><t><stem/>ങ്ങളുടെ</t></inflection>
            <inflection case="instrumental" number="plural"><t><stem/>ങ്ങളാൽ</t></inflection>
            <inflection case="locative" number="plural"><t><stem/>ങ്ങളിൽ</t></inflection>
            <inflection case="nominative" number="plural"><t><stem/>ങ്ങൾ</t></inflection>
            <inflection case="sociative" number="plural"><t><stem/>ങ്ങളോട്</t></inflection>
        </inflections>
    </pattern>
    <pattern name="16b" words="1">
        <pos>noun</pos>
        <suffix/>
        <inflections>
            <inflection case="accusative" number="singular"><t><stem/>ത്തെ</t></inflection>
            <inflection case="dative" number="singular"><t><stem/>ത്തിന്</t></inflection>
            <inflection case="genitive" number="singular"><t><stem/>ത്തിന്റെ</t></inflection>
            <inflection case="instrumental" number="singular"><t><stem/>ത്താൽ</t></inflection>
            <inflection case="locative" number="singular"><t><stem/>ത്തിൽ</t></inflection>
            <inflection case="nominative" number="singular"><t><stem/></t></inflection>
            <inflection case="sociative" number="singular"><t><stem/>ത്തോട്</t></inflection>
            <inflection case="accusative" number="plural"><t><stem/>ങ്ങളെ</t></inflection>
            <inflection case="dative" number="plural"><t><stem/>ങ്ങൾക്ക്</t></inflection>
            <inflection case="genitive" number="plural"><t><stem/>ങ്ങളുടെ</t></inflection>
            <inflection case="instrumental" number="plural"><t><stem/>ങ്ങളാൽ</t></inflection>
            <inflection case="locative" number="plural"><t><stem/>ങ്ങളിൽ</t></inflection>
            <inflection case="nominative" number="plural"><t><stem/>ങ്ങൾ</t></inflection>
            <inflection case="sociative" number="plural"><t><stem/>ങ്ങളോട്</t></inflection>
        </inflections>
    </pattern>
    <pattern name="16c" words="1">
        <pos><!-- animacy="animate" gender="masculine" -->noun</pos>
        <suffix/>
        <inflections>
            <inflection case="accusative" animacy="animate" number="singular" gender="masculine"><t><stem/>യെ</t></inflection>
            <inflection case="dative" animacy="animate" number="singular" gender="masculine"><t><stem/>യ്ക്ക്</t></inflection>
            <inflection case="genitive" animacy="animate" number="singular" gender="masculine"><t><stem/>യുടെ</t></inflection>
            <inflection case="instrumental" animacy="animate" number="singular" gender="masculine"><t><stem/>യാൽ</t></inflection>
            <inflection case="locative" animacy="animate" number="singular" gender="masculine"><t><stem/>യിൽ</t></inflection>
            <inflection case="nominative" animacy="animate" number="singular" gender="masculine"><t><stem/></t></inflection>
            <inflection case="sociative" animacy="animate" number="singular" gender="masculine"><t><stem/>യോട്</t></inflection>
            <inflection case="accusative" animacy="animate" number="plural" gender="masculine"><t><stem/>കളെ</t></inflection>
            <inflection case="dative" animacy="animate" number="plural" gender="masculine"><t><stem/>കൾക്ക്</t></inflection>
            <inflection case="genitive" animacy="animate" number="plural" gender="masculine"><t><stem/>കളുടെ</t></inflection>
            <inflection case="instrumental" animacy="animate" number="plural" gender="masculine"><t><stem/>കളാൽ</t></inflection>
            <inflection case="locative" animacy="animate" number="plural" gender="masculine"><t><stem/>കളിൽ</t></inflection>
            <inflection case="nominative" animacy="animate" number="plural" gender="masculine"><t><stem/>കൾ</t></inflection>
            <inflection case="sociative" animacy="animate" number="plural" gender="masculine"><t><stem/>കളോട്</t></inflection>
        </inflections>
    </pattern>
</patterns>
